---
title: "Open Government Data, provided by Canton Zurich"
date: "2025-02-14"
output: html_document
---

## Dataset: Angebote und Infrastruktur für Kinder, Jugendliche und Familien in der Stadt Uster

Angebote und Infrastruktur für Kinder, Jugendliche und Familien in der Stadt Uster. Der Datensatz umfasst Koordinaten, Adressen, Kategorien (siehe Liste der Kategorien im "Readme: Datenstruktur" unter "Weitere Informationen"), Zugänglichkeitsangaben (siehe Optionen der Zugänglichkeit ebenda), Beschreibungen sowie Webseiten-Links. Der Datensatz wird nicht weiter aktualisiert. Verschiedene Angebote werden ins WebGIS Uster integriert und sind dort zu finden.

[Direct data shop link for dataset](https://www.zh.ch/de/politik-staat/statistik-daten/datenkatalog.html#/datasets/1040@stadt-uster)

Auto generated R starter code for data set 1040@stadt-uster.

## Metadata

- **Issued** `2021-11-22T00:00:00`
- **Modified** `2024-07-15T10:09:10`
- **Startdate** `None`
- **Enddate** `None`
- **Theme** `['http://publications.europa.eu/resource/authority/data-theme/SOCI', 'http://publications.europa.eu/resource/authority/data-theme/EDUC']`
- **Keyword** `['familien', 'beratungsangebote', 'kinder', 'kinderbetreuung', 'kindergarten', 'jugendliche', 'ogd']`
- **Publisher** `['Stadt Uster']`
- **Landingpage** `https://github.com/GesellschaftStadtUster/kind-jugend-fam_angebote`


# Load packages

```{r}

library(tidyverse)
library(skimr)

```

# Load data

-   The dataset has 1 distribution(s) in CSV format.
-   All available CSV distributions are listed below and can be read into a tibble.

```{r}

# Distribution 0
# Ktzhdistid               : 1957
# Title                    : Tabelle der Angebote und Infrastruktur für Kinder, Jugendliche und Familien in der Stadt Uster
# Description              : Variabeln: 'lng' = Längengrad, 'lat' = Breitengrad, 'name' = Name des Angebots, 'strasse', 'hausnr', 'plz', 'ort', 'anlage' = Name der Anlage, 'kategorie' = Kategorie des Angebots (siehe Liste der Kategorien im "Readme: Datenstruktur" unter "Weitere Informationen"), 'zugaenglichkeit' = (siehe Optionen der Zugänglichkeit ebenda), 'beschreibung' = Beschreibung des Angebots, 'website' = URL des Angebots.
# Issued                   : 2021-11-22T23:05:02
# Modified                 : 2021-11-23T08:11:28

df <- read_delim('https://raw.githubusercontent.com/GesellschaftStadtUster/kind-jugend-fam_angebote/main/angebote_kjf_uster.csv')



```

# Analyze data

```{r}

glimpse(df)
str(df)
skim(df)

head(df)
tail(df)

```

# Continue your code here...

```{r}

```

------------------------------------------------------------------------

# Questions about the data?

Stadt Uster | Kindheit, Jugend und Familie | kindheit@uster.ch
