---
title: "Open Government Data, provided by Canton Zurich"
date: "2024-11-13"
output: html_document
---

## Dataset: Bauzonen im Kanton Zürich

Übersicht über den Bauzonenstand und den Bauzonenverbrauch im Kanton Zürich anhand der Indikatoren Bauzonen, Bauzonenverbrauch und Überbauungsgrad. Es werden Daten auf Stufe Gemeinde, Planungsregion und für den Kanton Zürich als Ganzes bereitgestellt. Die jährliche Nachführung des Überbauungs- und Erschliessungsstands durch die Gemeinden im Kanton Zürich stellt die Datengrundlage der Bauzonenstatistik dar. Die Koordination der Nachführung, der Datenzusammenzug, die Datenauswertung und die Datenaufbereitung übernimmt das Amt für Raumentwicklung des Kanton Zürich. Eine weitere Quelle ist der ÖREB-Kataster, aus dem die Nutzungszonen verwendet werden. Aus technischen Gründen können die Daten in den CSV-Dateien erst ab 1996 oder später bereitgestellt werden.

[Direct data shop link for dataset](https://www.zh.ch/de/politik-staat/statistik-daten/datenkatalog.html#/datasets/1120@are-kanton-zuerich)

Auto generated R starter code for data set 1120@are-kanton-zuerich.

## Metadata

- **Issued** `2022-02-15T10:01:05`
- **Modified** `2024-10-01T13:26:41`
- **Startdate** `1991-01-01`
- **Enddate** `2023-12-31`
- **Theme** `['http://publications.europa.eu/resource/authority/data-theme/ENVI']`
- **Keyword** `['bauzonen', 'raumentwicklung', 'ogd']`
- **Publisher** `['Amt für Raumentwicklung des Kantons Zürich']`
- **Landingpage** `None`


# Load packages

```{r}

library(tidyverse)
library(skimr)

```

# Load data

-   The dataset has 4 distribution(s) in CSV format.
-   All available CSV distributions are listed below and can be read into a tibble.

```{r}

# Distribution 0
# Ktzhdistid               : 2162
# Title                    : Überbauungsgrad ab 1996 in %
# Description              : Überbaute Bauzone in % der Bauzone. Es wird in Wohnzone, Mischzone, Arbeitszone und Zone für öffentliche Bauten unterschieden. NULL-Werte bedeuten, dass für die betreffende Gemeinde oder Stadt keine Flächen in der entsprechenden Zonenkategorie im Zonenplan festgelegt sind. Mit der Spalte «GEO_LEVEL_LEVEL» können im Vergleich zur Spalte «BFS_NR» neben den Gemeinden und Städten (3) zusätzlich auch die Regionen (6) und der Kanton Zürich (1) als Ganzes identifiziert werden. Die Spalte GEBIET_NAME beinhaltet sowohl Gemeinden, Städte, Regionen als auch den ganzen Kanton Zürich. Es können keine Totale aus den Werten gerechnet werden.
# Issued                   : 2022-02-15T10:01:05
# Modified                 : 2024-09-17T10:26:08

df <- read_delim('https://www.web.statistik.zh.ch/ogd/daten/ressourcen/KTZH_00001120_00002162.csv')

# Distribution 1
# Ktzhdistid               : 2163
# Title                    : Bauzonenverbrauch ab 1996 in ha
# Description              : Bauzonenverbrauch im Kanton Zürich, unterteilt in 1-, 5- und 15-Jahres-Verbrauch. Es wird in Wohnzone, Mischzone, Arbeitszone und Zone für öffentliche Bauten unterschieden. Mit der Spalte «GEO_LEVEL_LEVEL» können im Vergleich zur Spalte «BFS_NR» neben den Gemeinden und Städten (3) zusätzlich auch die Regionen (6) und der Kanton Zürich (1) als Ganzes identifiziert werden.  Die Spalte GEBIET_NAME beinhaltet sowohl Gemeinden, Städte, Regionen als auch den ganzen Kanton Zürich.
# Issued                   : 2022-02-15T10:01:05
# Modified                 : 2024-09-17T10:26:46

df <- read_delim('https://www.web.statistik.zh.ch/ogd/daten/ressourcen/KTZH_00001120_00002163.csv')

# Distribution 2
# Ktzhdistid               : 2165
# Title                    : Bauzonen gruppiert grob ab 1996 in ha
# Description              : Überbaute und unüberbaute Bauzone, unterteilt in Wohnzone, Mischzone, Arbeitszone und Zone für öffentliche Bauten. Mit der Spalte «GEO_LEVEL_LEVEL» können im Vergleich zur Spalte «BFS_NR» neben den Gemeinden und Städten (3) zusätzlich auch die Regionen (6) und der Kanton Zürich (1) als Ganzes identifiziert werden. Die Spalte GEBIET_NAME beinhaltet sowohl Gemeinden, Städte, Regionen als auch den ganzen Kanton Zürich.
# Issued                   : 2022-02-15T10:01:05
# Modified                 : 2024-09-17T10:27:42

df <- read_delim('https://www.web.statistik.zh.ch/ogd/daten/ressourcen/KTZH_00001120_00002165.csv')

# Distribution 3
# Ktzhdistid               : 2166
# Title                    : Bauzonen gruppiert fein ab 2005 in ha
# Description              : Überbaute und nicht überbaute Bauzone, unterteilt in Wohnzone, Kernzone, Zentrumszone, Wohnzone mit Gewerbeerleichterung, Arbeitszone ohne Dienstleistungen, Arbeitszone mit Dienstleistungen sowie Zone für öffentliche Bauten. Mit der Spalte «GEO_LEVEL_LEVEL» können im Vergleich zur Spalte «BFS_NR» neben den Gemeinden und Städten (3) zusätzlich auch die Regionen (6) und der Kanton Zürich (1) als Ganzes identifiziert werden Die Spalte GEBIET_NAME beinhaltet sowohl Gemeinden, Städte, Regionen als auch den ganzen Kanton Zürich.
# Issued                   : 2022-02-15T10:01:05
# Modified                 : 2024-09-17T10:28:14

df <- read_delim('https://www.web.statistik.zh.ch/ogd/daten/ressourcen/KTZH_00001120_00002166.csv')



```

# Analyze data

```{r}

glimpse(df)
str(df)
skim(df)

head(df)
tail(df)

```

# Continue your code here...

```{r}

```

------------------------------------------------------------------------

# Questions about the data?

Amt für Raumentwicklung des Kantons Zürich | Raumplanung | raumbeobachtung@bd.zh.ch
