---
title: "Open Government Data, provided by Canton Zurich"
date: "2024-02-03"
output: html_document
---

## Dataset: Bauzonen im Kanton Zürich

Übersicht über den Bauzonenstand und den Bauzonenverbrauch im Kanton Zürich. Aus technischen Gründen können die Daten in den CSV-Dateien erst ab 1996 bereitgestellt werden.

[Direct data shop link for dataset](https://www.zh.ch/de/politik-staat/statistik-daten/datenkatalog.html#/datasets/1120@are-kanton-zuerich)

Auto generated R starter code for data set 1120@are-kanton-zuerich.

## Metadata

- **Issued** `2022-02-15T10:01:05`
- **Modified** `2022-09-28T13:31:57`
- **Startdate** `1991-01-01`
- **Enddate** `2021-12-31`
- **Theme** `['Raum, Umwelt']`
- **Keyword** `['bauzonen', 'bauzonenverbrauch', 'raum', 'ogd']`
- **Publisher** `['Amt für Raumentwicklung des Kantons Zürich']`
- **Landingpage** `None`


# Load packages

```{r}

library(tidyverse)
library(skimr)

```

# Load data

-   The dataset has 4 distribution(s) in CSV format.
-   All available CSV distributions are listed below and can be read into a tibble.

```{r}

# Distribution 0
# Ktzhdistid               : 2165
# Title                    : Bauzonen Kanton Zuerich gruppiert grob ab 1996 in ha
# Description              : Überbaute und unüberbaute Bauzone, unterteilt in Wohnzone, Mischzone, Arbeitszone und Zone für öffentliche Bauten. Die Spalte "ARE_NR" ist eine kantonsinterne Nummerierung, um im Vergleich zur Spalte "BFS_NR" neben den Gemeinden und Städten zusätzlich auch die Regionen und den Kanton Zürich als Ganzes identifizieren zu können. Die Spalte GEBIET_NAME beinhaltet sowohl Gemeinden, Städte, Regionen als auch den ganzen Kanton Zürich. Die Spalten "GEO_LEVEL_NR" und "GEO_LEVEL_LEVEL" sind für verwaltungsinterne Auswertungen vorgesehen.
# Issued                   : 2022-02-15T10:01:05
# Modified                 : 2024-01-24T13:56:44
# Rights                   : NonCommercialAllowed-CommercialAllowed-ReferenceRequired

df <- read_delim('https://www.web.statistik.zh.ch/ogd/daten/ressourcen/KTZH_00001120_00002165.csv')

# Distribution 1
# Ktzhdistid               : 2166
# Title                    : Bauzonen Kanton Zürich gruppiert fein ab 2005 in ha
# Description              : Überbaute und nicht überbaute Bauzone, unterteilt in Wohnzone, Kernzone, Zentrumszone, Wohnzone mit Gewerbeerleichterung, Arbeitszone ohne Dienstleistungen, Arbeitszone mit Dienstleistungen sowie Zone für öffentliche Bauten. Die Spalte "ARE_NR" ist eine kantonsinterne Nummerierung, um im Vergleich zur Spalte "BFS_NR" neben den Gemeinden und Städten zusätzlich auch die Regionen und den Kanton Zürich als Ganzes identifizieren zu können. Die Spalte GEBIET_NAME beinhaltet sowohl Gemeinden, Städte, Regionen als auch den ganzen Kanton Zürich. Die Spalten "GEO_LEVEL_NR" und "GEO_LEVEL_LEVEL" sind für verwaltungsinterne Auswertungen vorgesehen.
# Issued                   : 2022-02-15T10:01:05
# Modified                 : 2024-01-24T13:57:03
# Rights                   : NonCommercialAllowed-CommercialAllowed-ReferenceRequired

df <- read_delim('https://www.web.statistik.zh.ch/ogd/daten/ressourcen/KTZH_00001120_00002166.csv')

# Distribution 2
# Ktzhdistid               : 2163
# Title                    : Bauzonenverbrauch Kanton Zuerich ab 1996 in ha
# Description              : Bauzonenverbrauch im Kanton Zürich, unterteilt in 1-, 5- und 15-Jahres-Verbrauch. Die Spalte "ARE_NR" ist eine kantonsinterne Nummerierung, um im Vergleich zur Spalte "BFS_NR" neben den Gemeinden und Städten zusätzlich auch die Regionen und den Kanton Zürich als Ganzes identifizieren zu können. Die Spalte GEBIET_NAME beinhaltet sowohl Gemeinden, Städte, Regionen als auch den ganzen Kanton Zürich. Die Spalten "GEO_LEVEL_NR" und "GEO_LEVEL_LEVEL" sind für verwaltungsinterne Auswertungen vorgesehen.
# Issued                   : 2022-02-15T10:01:05
# Modified                 : 2024-01-24T13:56:15
# Rights                   : NonCommercialAllowed-CommercialAllowed-ReferenceRequired

df <- read_delim('https://www.web.statistik.zh.ch/ogd/daten/ressourcen/KTZH_00001120_00002163.csv')

# Distribution 3
# Ktzhdistid               : 2162
# Title                    : Überbauungsgrad Kanton Zürich ab 1996 in %
# Description              : Überbaute Bauzone in % der Bauzone. NULL-Werte bedeuten, dass für die betreffende Gemeinde oder Stadt keine Flächen in der entsprechenden Zonenkategorie im Zonenplan festgelegt sind. Die Spalte "ARE_NR" ist eine kantonsinterne Nummerierung, um im Vergleich zur Spalte "BFS_NR" neben den Gemeinden und Städten zusätzlich auch die Regionen und den Kanton Zürich als Ganzes identifizieren zu können. Die Spalte GEBIET_NAME beinhaltet sowohl Gemeinden, Städte, Regionen als auch den ganzen Kanton Zürich. Es können keine Totale aus den Werten gerechnet werden.  Die Spalten "GEO_LEVEL_NR" und "GEO_LEVEL_LEVEL" sind für verwaltungsinterne Auswertungen vorgesehen.
# Issued                   : 2022-02-15T10:01:05
# Modified                 : 2024-01-24T13:55:51
# Rights                   : NonCommercialAllowed-CommercialAllowed-ReferenceRequired

df <- read_delim('https://www.web.statistik.zh.ch/ogd/daten/ressourcen/KTZH_00001120_00002162.csv')



```

# Analyze data

```{r}

glimpse(df)
str(df)
skim(df)

head(df)
tail(df)

```

# Continue your code here...

```{r}

```

------------------------------------------------------------------------

# Questions about the data?

Amt für Raumentwicklung des Kantons Zürich | Raumplanung | raumbeobachtung@bd.zh.ch
