---
title: "Open Government Data, provided by Canton Zurich"
date: "2023-09-16"
output: html_document
---

## Dataset: Verkäufe von unbebautem Land [Anz.]

Freihandverkäufe von unbebautem Land der Wohn- und Mischzone (Zentrums-, Kern- und Wohn/Gewerbezonen) inkl. Abbruchliegenschaften. Bis ins Jahr 2011 wurden Verkäufe ab Plan (in der Regel bei Stockwerkeigentum) als unbebaute Liegenschaft erfasst. Die Anzahl Verkäufe ist ab 2011 entsprechend tiefer als zuvor. Die letzten drei Jahre sind provisorisch.
Weitere Infos: www.zh.ch/bodenpreise

[Direct data shop link for dataset](https://www.zh.ch/de/politik-staat/opendata.html#/datasets/116@statistisches-amt-kanton-zuerich)

Auto generated R starter code for data set 116@statistisches-amt-kanton-zuerich.

## Metadata

- **Issued** `2016-01-20T20:16:00`
- **Modified** `2023-05-05T10:33:48`
- **Startdate** `2007-12-31`
- **Enddate** `2022-12-31`
- **Theme** `['Preise']`
- **Keyword** `['bauland', 'bezirke', 'freihandverkaeufe', 'gemeinden', 'handaenderungen', 'kanton_zuerich', 'wohnbauland', 'ogd']`
- **Publisher** `['Statistisches Amt des Kantons Zürich']`
- **Landingpage** `https://www.zh.ch/de/politik-staat/gemeinden/gemeindeportraet.html`


# Load packages

```{r}

library(tidyverse)
library(skimr)

```

# Load data

-   The dataset has 1 distribution(s) in CSV format.
-   All available CSV distributions are listed below and can be read into a tibble.

```{r}

# Distribution 0
# Ktzhdistid               : 96
# Title                    : Verkäufe von unbebautem Land [Anz.]
# Description              : None
# Issued                   : 2016-01-21T16:30:35
# Modified                 : 2023-05-05T10:33:48
# Rights                   : NonCommercialAllowed-CommercialAllowed-ReferenceRequired

df <- read_delim('https://www.web.statistik.zh.ch/ogd/data/KANTON_ZUERICH_402.csv')



```

# Analyze data

```{r}

glimpse(df)
str(df)
skim(df)

head(df)
tail(df)

```

# Continue your code here...

```{r}

```

------------------------------------------------------------------------

# Questions about the data?

Statistisches Amt des Kantons Zürich | Data Shop | datashop@statistik.zh.ch
