---
title: "Open Government Data, provided by Canton Zurich"
date: "2025-12-07"
output: html_document
---

## Dataset: Quartalsbericht Immobilienmarkt

Der Quartalsbericht umfasst die aktuellsten Zahlen zu Preisentwicklung und Handelsvolumen auf dem Zürcher Immobilienmarkt.

[Direct data shop link for dataset](https://www.zh.ch/de/politik-staat/statistik-daten/datenkatalog.html#/datasets/119@statistisches-amt-kanton-zuerich)

Auto generated R starter code for data set 119@statistisches-amt-kanton-zuerich.

## Metadata

- **Issued** `2018-05-26T22:00:00`
- **Modified** `2024-04-29T22:00:00`
- **Startdate** `2012-12-31`
- **Enddate** `2023-12-31`
- **Theme** `['http://publications.europa.eu/resource/authority/data-theme/ENVI']`
- **Keyword** `['bodenpreise', 'einfamilienhaus', 'immobilienhandel', 'immobilienpreise', 'kanton_zuerich', 'mehrfamilienhaus', 'stockwerkeigentum', 'wohnbauland']`
- **Publisher** `['Statistisches Amt des Kantons Zürich']`
- **Landingpage** `None`


# Load packages

```{r}

library(tidyverse)
library(skimr)

```

# Load data

-   The dataset has 1 distribution(s) in CSV format.
-   All available CSV distributions are listed below and can be read into a tibble.

```{r}

# Distribution 0
# Ktzhdistid               : 1212
# Title                    :  Daten für interaktive Grafiken: Quartalsbericht Handänderungsstatistik 
# Description              : [Dieser Datensatz wird nicht mehr aktualisiert.] Daten zum aktuellsten Quartalsbericht Handänderungsstatistik zur Preisentwicklung von Wohnbauland, Stockwerkeigentum, Ein- und Mehrfamilienhäusern.
# Issued                   : 2019-11-26T23:00:00
# Modified                 : 2025-04-03T22:00:00

df <- read_delim('https://daten.statistik.zh.ch/ogd/daten/ressourcen/KTZH_00000119_00001212.csv')



```

# Analyze data

```{r}

glimpse(df)
str(df)
skim(df)

head(df)
tail(df)

```

# Continue your code here...

```{r}

```

------------------------------------------------------------------------

# Questions about the data?

Statistisches Amt des Kantons Zürich | Analysen & Studien | basil.schlaepfer@statistik.ji.zh.ch
