---
title: "Open Government Data, provided by Canton Zurich"
date: "2023-02-11"
output: html_document
---

## Dataset: Polizeiliche Kriminalstatistik (PKS) des Kantons Zürich

Die polizeiliche Kriminalstatistik (PKS) des Kantons Zürich wird jährlich publiziert. Sie beinhaltet Zahlen zu den registrierten Straftaten (und zu polizeilich beschuldigten sowie geschädigten Personen) für das Strafgesetzbuch (StGB), das Ausländer- und Integrationsgesetz (AIG) und das Betäubungsmittelgesetz (BetmG). Die polizeiliche Kriminalstatistik verzeichnet nur die polizeilich bekannt gewordene Kriminalität - das sogenannte Hellfeld. Sie ist eine Ausgangsstatistik. D.h. die Straftaten erscheinen nicht zum Tatzeitpunkt in der Statistik. Ausschlaggebend für die Zählung in der PKS ist der Zeitpunkt, an dem die Polizei einen ersten Rapport zur Straftat abgeschlossen hat.

[Direct data shop link for dataset](https://www.zh.ch/de/politik-staat/opendata.zhweb-noredirect.zhweb-cache.html#/datasets/1202@kantonspolizei-kanton-zuerich)

Auto generated R starter code for data set 1202@kantonspolizei-kanton-zuerich.

## Metadata

- **Issued** `2022-03-10T13:54:15`
- **Modified** `2022-10-03T13:58:30`
- **Startdate** `2009-01-01`
- **Enddate** `2021-12-31`
- **Theme** `['Kriminalität, Strafrecht']`
- **Keyword** `['strafbare_handlungen', 'strafdelikte', 'straftaten', 'jugendkriminalitaet', 'ogd']`
- **Publisher** `['Kantonspolizei des Kantons Zürich']`
- **Landingpage** `https://www.zh.ch/de/sicherheit-justiz/delikte-praevention/kriminalstatistik.html`


# Load packages

```{r}

library(tidyverse)
library(skimr)

```

# Load data

-   The dataset has 3 distribution(s) in CSV format.
-   All available CSV distributions are listed below and can be read into a tibble.

```{r}

# Distribution 0
# Ktzhdistid               : 2318
# Title                    : Anzahl Straftaten nach Tatbestand und Bezirken
# Description              : Anzahl Straftaten nach Tatbestand des StGB, AIG und BetmG seit 2009 nach Bezirken. Tatbestände werden nur in Jahren aufgeführt, in denen sie in Kraft waren. Die Unterscheidung zwischen versuchten und vollendeten Straftaten ist nur im Falle von Straftaten gegen das StGB möglich. Die Spalte Titel (und Reihenfolge_Titel) weist für StGB die Titel (und deren Reihenfolge) des 'Zweiten Buches: Besondere Bestimmungen' gemäss StGB, sowie für BetmG und AIG die Überkategorien (und deren Reihenfolge) gemäss Auswertungen im PKS Jahresbericht auf. Analog weist die Spalte Haupttitel (und Reihenfolge_Haupttitel) eine v.a. für die zahlreichen StGB-Titel generalisierte Kategorie der wichtigsten Titel und deren Reihenfolge auf.
# Issued                   : 2022-03-10T13:54:15
# Modified                 : 2022-10-03T13:59:31
# Rights                   : NonCommercialAllowed-CommercialAllowed-ReferenceRequired

df <- read_delim('https://www.web.statistik.zh.ch/ogd/daten/ressourcen/KTZH_00001202_00002318.csv')

# Distribution 1
# Ktzhdistid               : 2319
# Title                    : Anzahl beschuldigte Personen nach Tatbestandsgruppe im ganzen Kanton
# Description              : Anzahl polizeilich beschuldigter Personen nach Tatbestandsgruppe (Haupttitel) des StGB seit 2009. Es wird in juristische und natürliche Personen und letztere in die Alterskategorien Minderjährige (<18) und Erwachsene unterteilt. Jede Person wird im Total StGB bzw. pro Tatbestandsgruppe nur einfach gezählt. Das Zusammenzählen von Personenzahlen über mehrere Tatbestandsgruppen hinweg ist nicht zulässig, da sich eine Person über die verschiedenen Einheiten wiederholen kann. Die Anzahl Beschuldigter lässt sich nicht direkt mit der Anzahl Straftaten vergleichen, da bei gewissen Straftaten mehrere Personen beschuldigt werden können. Die Spalte Haupttitel (und Reihenfolge_Haupttitel) weist eine generalisierte Kategorie der wichtigsten StGB-Titel und deren Reihenfolge auf.
# Issued                   : 2022-03-10T13:54:15
# Modified                 : 2022-10-03T13:59:12
# Rights                   : NonCommercialAllowed-CommercialAllowed-ReferenceRequired

df <- read_delim('https://www.web.statistik.zh.ch/ogd/daten/ressourcen/KTZH_00001202_00002319.csv')

# Distribution 2
# Ktzhdistid               : 2278
# Title                    : Anzahl Straftaten nach Tatbestand ganzer Kanton
# Description              : Anzahl Straftaten nach Tatbestand gegen StGB, BetmG und AIG seit 2009 auf Kantonsebene. Tatbestände werden nur in Jahren aufgeführt, in denen sie in Kraft waren. Die Unterscheidung zwischen versuchten und vollendeten Straftaten ist nur im Falle von Straftaten gegen das StGB möglich. Die Spalte Titel (und Reihenfolge_Titel) weist für StGB die Titel (und deren Reihenfolge) des Zweiten Buches: Besondere Bestimmungen gemäss StGB, sowie für BetmG und AIG die Überkategorien (und deren Reihenfolge) gemäss Auswertungen im PKS Jahresbericht auf. Analog weist die Spalte Haupttitel (und Reihenfolge_Haupttitel) eine v.a. für die zahlreichen StGB-Titel generalisierte Kategorie der wichtigsten Titel und deren Reihenfolge auf.
# Issued                   : 2022-03-10T13:54:15
# Modified                 : 2022-10-03T13:59:46
# Rights                   : NonCommercialAllowed-CommercialAllowed-ReferenceRequired

df <- read_delim('https://www.web.statistik.zh.ch/ogd/daten/ressourcen/KTZH_00001202_00002278.csv')



```

# Analyze data

```{r}

glimpse(df)
str(df)
skim(df)

head(df)
tail(df)

```

# Continue your code here...

```{r}

```

------------------------------------------------------------------------

# Contact

Kantonspolizei des Kantons Zürich | Abteilung Kriminalpolizeiliches Datenmanagement | kdm-kla@kapo.zh.ch
