---
title: "Open Government Data, provided by Canton Zurich"
date: "2025-12-02"
output: html_document
---

## Dataset: Quartalsbericht Wohnbautätigkeit

Daten werden nicht mehr nachgeführt. 

[Direct data shop link for dataset](https://www.zh.ch/de/politik-staat/statistik-daten/datenkatalog.html#/datasets/120@statistisches-amt-kanton-zuerich)

Auto generated R starter code for data set 120@statistisches-amt-kanton-zuerich.

## Metadata

- **Issued** `2019-02-26T23:00:00`
- **Modified** `2024-07-14T22:00:00`
- **Startdate** `2000-12-31`
- **Enddate** `2019-12-31`
- **Theme** `['http://publications.europa.eu/resource/authority/data-theme/SOCI']`
- **Keyword** `['bautaetigkeit', 'eigentumswohnung', 'mietwohnungen', 'wohnbautaetigkeit']`
- **Publisher** `['Statistisches Amt des Kantons Zürich']`
- **Landingpage** `None`


# Load packages

```{r}

library(tidyverse)
library(skimr)

```

# Load data

-   The dataset has 2 distribution(s) in CSV format.
-   All available CSV distributions are listed below and can be read into a tibble.

```{r}

# Distribution 0
# Ktzhdistid               : 1220
# Title                    : Jahresentwicklung Wohnbautätigkeit (Daten)
# Description              : Daten zur Jahresentwicklung der Wohnbautätigkeit ab 2000
# Issued                   : 2020-01-31T23:00:00
# Modified                 : 2020-01-31T23:00:00

df <- read_delim('https://daten.statistik.zh.ch/ogd/daten/ressourcen/KTZH_00000120_00001220.csv')

# Distribution 1
# Ktzhdistid               : 1225
# Title                    : Quartalsentwicklung Wohnbautätigkeit (Daten)
# Description              : Daten zur Quartalsentwicklung der Wohnbautätigkeit ab 2014
# Issued                   : 2020-01-31T23:00:00
# Modified                 : 2020-01-31T23:00:00

df <- read_delim('https://daten.statistik.zh.ch/ogd/daten/ressourcen/KTZH_00000120_00001225.csv')



```

# Analyze data

```{r}

glimpse(df)
str(df)
skim(df)

head(df)
tail(df)

```

# Continue your code here...

```{r}

```

------------------------------------------------------------------------

# Questions about the data?

Statistisches Amt des Kantons Zürich | Analysen & Studien | katharina.kaelin@statistik.ji.zh.ch
