---
title: "Open Government Data, provided by Canton Zurich"
date: "2023-09-15"
output: html_document
---

## Dataset: Archiv Wahlresultate Gemeindebehördenwahlen im Kanton Zürich

Ergebnisse der Erneuerungswahlen der Zürcher Gemeindebehörden

[Direct data shop link for dataset](https://www.zh.ch/de/politik-staat/opendata.html#/datasets/1281@statistisches-amt-kanton-zuerich)

Auto generated R starter code for data set 1281@statistisches-amt-kanton-zuerich.

## Metadata

- **Issued** `2022-03-24T10:21:34`
- **Modified** `2023-01-04T13:53:02`
- **Startdate** `2022-02-13`
- **Enddate** `None`
- **Theme** `['Politik']`
- **Keyword** `['gemeinden', 'gemeindewahlen', 'kanton_zuerich', 'politik', 'politische_gemeinden', 'politische_parteien', 'wahlen', 'wahlergebnisse', 'wahlarchiv', 'demokratie', 'ogd']`
- **Publisher** `['Statistisches Amt des Kantons Zürich']`
- **Landingpage** `https://www.zh.ch/de/politik-staat/wahlen-abstimmungen/gemeindewahlen.html`


# Load packages

```{r}

library(tidyverse)
library(skimr)

```

# Load data

-   The dataset has 1 distribution(s) in CSV format.
-   All available CSV distributions are listed below and can be read into a tibble.

```{r}

# Distribution 0
# Ktzhdistid               : 2419
# Title                    : Ergebnisse der kommunalen Behördenwahlen 2022
# Description              : Ergebnisse der Erneuerungswahlen der Zürcher Gemeindebehörden. Abgebildet sind sämtliche über die den Gemeinden vom Kanton Zürich zur Verfügung gestellte Wahl- und Abstimmungssoftware abgewickelten Gesamterneuerungswahlen von Gemeindebehörden 2022, sowie sämtliche gemeldete in Stiller Wahl gewählte Personen für Behörden mit Amtsantritt 2022. Gemeinden sind gesetzlich nicht verpflichtet, die Behördenwahlen mit besagter Software abzuwickeln oder Stille Wahlen zu melden. Ausserdem ist es möglich, dass an der Urne gewählte Personen die Wahl ablehnen. Der rechtskräftig gewordene Ausgang einer Wahl wird lediglich von der entsprechenden Gemeinde publiziert.
# Issued                   : 2022-03-24T10:21:34
# Modified                 : 2022-10-10T18:33:36
# Rights                   : NonCommercialAllowed-CommercialAllowed-ReferenceRequired

df <- read_delim('https://www.web.statistik.zh.ch/ogd/daten/ressourcen/KTZH_00001281_00002419.csv')



```

# Analyze data

```{r}

glimpse(df)
str(df)
skim(df)

head(df)
tail(df)

```

# Continue your code here...

```{r}

```

------------------------------------------------------------------------

# Questions about the data?

Statistisches Amt des Kantons Zürich | Wahlen & Abstimmungen | wahlen@statistik.ji.zh.ch
