---
title: "Open Government Data, provided by Canton Zurich"
date: "2025-11-14"
output: html_document
---

## Dataset: Archiv Wahlresultate Gemeindeparlamentswahlen im Kanton Zürich

Ergebnisse der Erneuerungswahlen der Gemeindeparlamente der Parlamentsgemeinden des Kantons Zürich. Der Datensatz enthält sämtliche Daten, die von den Zürcher Parlamentsgemeinden für die Abwicklung ihrer Parlamentswahlen in der kantonalen Ausmittlungssoftware erfasst wurden.
Die Daten bilden nur die Ergebnisse am Wahltag ab und nicht die effektive oder aktuelle Zusammensetzung der Parlamente. Das heisst, dass es möglich ist, dass hier als gewählt ausgegebene Kandidierende ihre Wahl nicht angenommen haben, während der Legislatur zurückgetreten sind oder ihre Partei gewechselt haben.
Die Verantwortung über die Daten liegt alleine bei den erfassenden Gemeinden, sie wurden zu keinem Zeitpunkt vom Statistischen Amt des Kantons Zürich kontrolliert oder verändert.
Die einzelnen Spalten/Variablen aller Ressourcen werden in der Datei "Dokumentation Gemeindeparlamentswahlen" beschrieben.

[Direct data shop link for dataset](https://www.zh.ch/de/politik-staat/statistik-daten/datenkatalog.html#/datasets/1282@statistisches-amt-kanton-zuerich)

Auto generated R starter code for data set 1282@statistisches-amt-kanton-zuerich.

## Metadata

- **Issued** `2022-03-23T23:00:00`
- **Modified** `2025-06-30T22:00:00`
- **Startdate** `2018-03-04`
- **Enddate** `None`
- **Theme** `['http://publications.europa.eu/resource/authority/data-theme/GOVE']`
- **Keyword** `['demokratie', 'gemeinden', 'gemeindewahlen', 'kanton_zuerich', 'ogd', 'politik', 'politische_gemeinden', 'politische_parteien', 'wahlarchiv', 'wahlen', 'wahlergebnisse']`
- **Publisher** `['Statistisches Amt des Kantons Zürich']`
- **Landingpage** `https://www.zh.ch/de/politik-staat/wahlen-abstimmungen/gemeindewahlen.html`


# Load packages

```{r}

library(tidyverse)
library(skimr)

```

# Load data

-   The dataset has 6 distribution(s) in CSV format.
-   All available CSV distributions are listed below and can be read into a tibble.

```{r}

# Distribution 0
# Ktzhdistid               : 2438
# Title                    : Ergebnisse der kommunalen Parlamentswahlen 2022
# Description              : Gesamter Datensatz mit allen Ergebnissen und Informationen, inklusive Stimmen und Sitze aller Kandidierenden und Listen
# Issued                   : 2022-04-11T22:00:00
# Modified                 : 2025-06-19T22:00:00

df <- read_delim('https://daten.statistik.zh.ch/ogd/daten/ressourcen/KTZH_00001282_00002438.csv')

# Distribution 1
# Ktzhdistid               : 2418
# Title                    : Ergebnisse der kommunalen Parlamentswahlen 2022 auf Ebene Kandidierende
# Description              : Ergebnisse der Kandidierenden
# Issued                   : 2022-03-23T23:00:00
# Modified                 : 2025-06-19T22:00:00

df <- read_delim('https://daten.statistik.zh.ch/ogd/daten/ressourcen/KTZH_00001282_00002418.csv')

# Distribution 2
# Ktzhdistid               : 2420
# Title                    : Ergebnisse der kommunalen Parlamentswahlen 2022 auf Ebene Listen
# Description              : Ergebnisse der Listen
# Issued                   : 2022-03-23T23:00:00
# Modified                 : 2025-06-19T22:00:00

df <- read_delim('https://daten.statistik.zh.ch/ogd/daten/ressourcen/KTZH_00001282_00002420.csv')

# Distribution 3
# Ktzhdistid               : 6363
# Title                    : Ergebnisse der kommunalen Parlamentswahlen 2018
# Description              : Gesamter Datensatz mit allen Ergebnissen und Informationen, inklusive Stimmen und Sitze aller Kandidierenden und Listen
# Issued                   : 2025-06-19T22:00:00
# Modified                 : 2025-06-19T22:00:00

df <- read_delim('https://daten.statistik.zh.ch/ogd/daten/ressourcen/KTZH_00001282_00006363.csv')

# Distribution 4
# Ktzhdistid               : 6364
# Title                    : Ergebnisse der kommunalen Parlamentswahlen 2018 auf Ebene Kandidierende
# Description              : Ergebnisse der Kandidierenden
# Issued                   : 2025-06-19T22:00:00
# Modified                 : 2025-06-19T22:00:00

df <- read_delim('https://daten.statistik.zh.ch/ogd/daten/ressourcen/KTZH_00001282_00006364.csv')

# Distribution 5
# Ktzhdistid               : 6365
# Title                    : Ergebnisse der kommunalen Parlamentswahlen 2018 auf Ebene Listen
# Description              : Ergebnisse der Listen
# Issued                   : 2025-06-19T22:00:00
# Modified                 : 2025-06-19T22:00:00

df <- read_delim('https://daten.statistik.zh.ch/ogd/daten/ressourcen/KTZH_00001282_00006365.csv')



```

# Analyze data

```{r}

glimpse(df)
str(df)
skim(df)

head(df)
tail(df)

```

# Continue your code here...

```{r}

```

------------------------------------------------------------------------

# Questions about the data?

Statistisches Amt des Kantons Zürich | Wahlen & Abstimmungen | wahlen@statistik.ji.zh.ch
