---
title: "Open Government Data, provided by Canton Zurich"
date: "2025-02-14"
output: html_document
---

## Dataset: Archiv Wahlresultate Gemeindeparlamentswahlen im Kanton Zürich

Ergebnisse der Erneuerungswahlen der Gemeindeparlamente der Parlamentsgemeinden des Kantons Zürich.

[Direct data shop link for dataset](https://www.zh.ch/de/politik-staat/statistik-daten/datenkatalog.html#/datasets/1282@statistisches-amt-kanton-zuerich)

Auto generated R starter code for data set 1282@statistisches-amt-kanton-zuerich.

## Metadata

- **Issued** `2022-03-24T10:22:23`
- **Modified** `2024-12-16T13:37:55`
- **Startdate** `2022-02-13`
- **Enddate** `None`
- **Theme** `['http://publications.europa.eu/resource/authority/data-theme/GOVE']`
- **Keyword** `['gemeinden', 'gemeindewahlen', 'kanton_zuerich', 'politik', 'politische_gemeinden', 'politische_parteien', 'wahlen', 'wahlergebnisse', 'wahlarchiv', 'demokratie', 'ogd']`
- **Publisher** `['Statistisches Amt des Kantons Zürich']`
- **Landingpage** `https://www.zh.ch/de/politik-staat/wahlen-abstimmungen/gemeindewahlen.html`


# Load packages

```{r}

library(tidyverse)
library(skimr)

```

# Load data

-   The dataset has 3 distribution(s) in CSV format.
-   All available CSV distributions are listed below and can be read into a tibble.

```{r}

# Distribution 0
# Ktzhdistid               : 2438
# Title                    : Ergebnisse der kommunalen Parlamentswahlen 2022
# Description              : Ergebnisse der Erneuerungswahlen der Zürcher Gemeindeparlamente. Abgebildet sind sämtliche über die den Gemeinden vom Kanton Zürich zur Verfügung gestellte Wahl- und Abstimmungssoftware abgewickelten Gemeindeparlamentswahlen 2022. Gemeinden sind nicht verpflichtet, die Wahlen mit besagter Software abzuwickeln. Ausserdem ist es möglich, dass gewählte Personen die Wahl ablehnen. Der rechtskräftig gewordene Ausgang einer Wahl wird lediglich von der entsprechenden Gemeinde publiziert.
# Issued                   : 2022-04-12T12:27:37
# Modified                 : 2022-06-29T16:14:51

df <- read_delim('https://www.web.statistik.zh.ch/ogd/daten/ressourcen/KTZH_00001282_00002438.csv')

# Distribution 1
# Ktzhdistid               : 2418
# Title                    : Ergebnisse der kommunalen Parlamentswahlen 2022 auf Ebene Kandidierende
# Description              : Ergebnisse der Erneuerungswahlen der Zürcher Gemeindeparlamente. Abgebildet sind sämtliche über die den Gemeinden vom Kanton Zürich zur Verfügung gestellte Wahl- und Abstimmungssoftware abgewickelten Gemeindeparlamentswahlen 2022. Gemeinden sind nicht verpflichtet, die Wahlen mit besagter Software abzuwickeln. Ausserdem ist es möglich, dass gewählte Personen die Wahl ablehnen. Der rechtskräftig gewordene Ausgang einer Wahl wird lediglich von der entsprechenden Gemeinde publiziert.
# Issued                   : 2022-03-24T10:22:23
# Modified                 : 2022-06-29T16:14:21

df <- read_delim('https://www.web.statistik.zh.ch/ogd/daten/ressourcen/KTZH_00001282_00002418.csv')

# Distribution 2
# Ktzhdistid               : 2420
# Title                    : Ergebnisse der kommunalen Parlamentswahlen 2022 auf Ebene Listen
# Description              : Ergebnisse der Erneuerungswahlen der Zürcher Gemeindeparlamente. Abgebildet sind sämtliche über die den Gemeinden vom Kanton Zürich zur Verfügung gestellte Wahl- und Abstimmungssoftware abgewickelten Gemeindeparlamentswahlen 2022. Gemeinden sind nicht verpflichtet, die Wahlen mit besagter Software abzuwickeln. Ausserdem ist es möglich, dass gewählte Personen die Wahl ablehnen. Der rechtskräftig gewordene Ausgang einer Wahl wird lediglich von der entsprechenden Gemeinde publiziert.
# Issued                   : 2022-03-24T10:22:23
# Modified                 : 2022-06-29T16:14:34

df <- read_delim('https://www.web.statistik.zh.ch/ogd/daten/ressourcen/KTZH_00001282_00002420.csv')



```

# Analyze data

```{r}

glimpse(df)
str(df)
skim(df)

head(df)
tail(df)

```

# Continue your code here...

```{r}

```

------------------------------------------------------------------------

# Questions about the data?

Statistisches Amt des Kantons Zürich | Wahlen & Abstimmungen | wahlen@statistik.ji.zh.ch
