---
title: "Open Government Data, provided by Canton Zurich"
date: "2023-04-06"
output: html_document
---

## Dataset: Leerwohnungszahlen

Leerwohnungsdaten der Zürcher Gemeinden

[Direct data shop link for dataset](https://www.zh.ch/de/politik-staat/opendata.zhweb-noredirect.zhweb-cache.html#/datasets/128@statistisches-amt-kanton-zuerich)

Auto generated R starter code for data set 128@statistisches-amt-kanton-zuerich.

## Metadata

- **Issued** `2019-08-20T00:00:00`
- **Modified** `2023-02-14T14:46:35`
- **Startdate** `1984-06-01`
- **Enddate** `2021-12-31`
- **Theme** `['Bau- und Wohnungswesen']`
- **Keyword** `['leerwohnungen', 'leerwohnungsziffer', 'mietwohnungen', 'ogd']`
- **Publisher** `['Statistisches Amt des Kantons Zürich']`
- **Landingpage** `None`


# Load packages

```{r}

library(tidyverse)
library(skimr)

```

# Load data

-   The dataset has 2 distribution(s) in CSV format.
-   All available CSV distributions are listed below and can be read into a tibble.

```{r}

# Distribution 0
# Ktzhdistid               : 1977
# Title                    : Variablenliste zu Anzahl Leerwohnungen pro Gemeinde im Kanton Zürich seit 1994
# Description              : Die Variablenliste bezieht sich auf eine alte Datenstruktur und ist nicht mehr aktuell. Die neue Datenstruktur sollte selbsterklärend sein.
# Issued                   : 2021-11-23T11:01:23
# Modified                 : 2021-12-21T14:13:23
# Rights                   : NonCommercialAllowed-CommercialAllowed-ReferenceRequired

df <- read_delim('https://www.web.statistik.zh.ch/ogd/daten/ressourcen/KTZH_00000128_00001977.csv')

# Distribution 1
# Ktzhdistid               : 1978
# Title                    : Anzahl Leerwohnungen pro Gemeinde im Kanton Zürich seit 1994
# Description              : Stichtag der Erhebung ist der 1. Juni, die Angaben beziehen sich auf den Gemeindestand (Variable bfs) zum Zeitpunkt der Erhebung
# Issued                   : 2021-11-23T11:01:23
# Modified                 : 2022-08-30T09:29:04
# Rights                   : NonCommercialAllowed-CommercialAllowed-ReferenceRequired

df <- read_delim('https://www.web.statistik.zh.ch/ogd/daten/ressourcen/KTZH_00000128_00001978.csv')



```

# Analyze data

```{r}

glimpse(df)
str(df)
skim(df)

head(df)
tail(df)

```

# Continue your code here...

```{r}

```

------------------------------------------------------------------------

# Contact

Statistisches Amt des Kantons Zürich | Analysen & Studien | basil.schlaepfer@statistik.ji.zh.ch
