---
title: "Open government data provided by Canton of Zurich"
date: "2026-09-27"
output: html_document
---

## Dataset: Personalkennzahlen der Kantonalen Verwaltung des Kantons Zürich

Die Personalkennzahlen enthalten detaillierte Informationen zu den Angestellten der Direktionen und der Staatskanzlei, die dem Regierungsrat unterstellt sind. Die Behörden, die Rechtspflege sowie die selbstständigen und unselbstständigen Anstalten sind nicht Bestandteil der Personalkennzahlen. Die Kennzahlen stammen aus den jährlich veröffentlichten Personal- und Lohnstatistik und den Personalführungskennzahlen. Der Erhebungskreis kann je nach Quelle leicht abweichen; die massgebende Quelle ist bei jeder Ressource angegeben.<br>Es werden Anstellungen, Beschäftigungsumfang, Löhne und weitere Kennzahlen ausgewiesen. Diese werden unter anderem nach Merkmalen wie Geschlecht, Alter, Beschäftigungsgrad, Lohnklasse und Organisationseinheit differenziert.<br>Die Anzahl Anstellungen werden jeweils per Stichtag 31. Dezember des Berichtjahres erhoben, wobei jede Anstellung unabhängig ihres Beschäftigungsgrades voll gezählt wird. Die Anzahl Anstellungen ist höher als die Gesamtzahl der angestellten Personen, da eine Person mehrere Stellen innehaben kann &#40;Mehrfachanstellung&#41;. Ausgewiesen werden dabei nur die Anstellungen der Kategorie Angestellte; die Kategorie übriges Personal &#40;Praktikantinnen und Praktikanten, Lernende sowie Kommissionsmitglieder&#41; wird in dieser Zählung nicht berücksichtigt.<br>Der Beschäftigungsumfang einer Verwaltungseinheit umfasst die Gesamtzahl aller während eines Jahres Beschäftigten in Vollzeiteinheiten. Eine Vollzeiteinheit entspricht einer Anstellung vom 1. Januar bis 31. Dezember bei einem Beschäftigungsgrad von 100 Prozent. Aus einer Anstellung im Teilzeit-Pensum bzw. durch unterjährigen Ein- bzw. Austritt ergibt sich der entsprechende Anteil einer Vollzeiteinheit. Der Beschäftigungsgrad wird aufgeteilt in Teilzeit: Beschäftigungsgrad &lt; 50%, Teilzeit: Beschäftigungsgrad ≥ 50% und &lt; 90% und Vollzeit: Beschäftigungsgrad ≥ 90%. <br>Die Personalgruppe „Lehrpersonal“ enthält sämtliche Lehrpersonen der Volks-, Mittel- und Berufsschulen, ausgenommen Kurzkursleitende. Lehrpersonal findet sich in den Direktionen der Justiz und des Innern &#40;Justizvollzug und Wiedereingliederung&#41;, der Bildungsdirektion &#40;Volks-, Berufs- und Mittelschulen&#41; und der Baudirektion &#40;Amt für Natur und Landschaft&#41;.<br>Die verwendeten Begriffe sind im Glossar erläutert. Der Link dazu findet sich im Abschnitt &quot;Weitere Informationen&quot;.

[View this dataset in the data catalogue](https://www.zh.ch/de/politik-staat/statistik-daten/datenkatalog.html#/datasets/1321%40personalamt-kanton-zuerich)

Automatically generated R starter code for dataset 1321@personalamt-kanton-zuerich.

## Metadata

- **issued:** 2022-09-26 22:00:00
- **modified:** 2026-09-22 09:35:30
- **startDate:** 2020-01-01
- **endDate:** 2025-12-31
- **theme:** http://publications.europa.eu/resource/authority/data-theme/ECON, http://publications.europa.eu/resource/authority/data-theme/GOVE
- **keyword:** alter, amtliches&#95;geschlecht, ausbildung, beschaeftigte, beschaeftigungsgrad, frauenanteil, lohnstruktur, ogd, staatspersonal, teilzeiterwerbstaetige, verwaltungspersonal, vollzeitaequivalente, vollzeiterwerbstaetige
- **publisher:** Personalamt des Kantons Zürich
- **landingPage:** https://www.zh.ch/de/finanzdirektion/personalamt/personal-und-lohnstatistik.html
- **Resource ktzhDistId:** 2565
- **Resource title:** Anzahl Anstellungsverhältnisse nach Lohnklasse und Geschlecht
- **Resource description:** Anzahl Anstellungen nach Lohnklasse und Geschlecht in absoluten Zahlen. Die Lohnklasse ist eine feste Stufe im Lohnsystem, die einer bestimmten Funktion oder Stelle nach deren Anforderungen zugeordnet ist; Erläuterungen zum kantonalen Lohnsystem finden sich im Handbuch Personalrecht &#40;siehe «Weitere Informationen»&#41;. Daten verfügbar ab 2020. Ab 2025 separat nach Personalgruppe &#40;Verwaltungs- und Betriebspersonal / Lehrpersonal&#41; ausgewiesen; ein Gesamtwert über beide Personalgruppen ist ab diesem Jahr nicht mehr enthalten. Das Lehrpersonal ist nach einem eigenen Lohnreglement angestellt, die Lohnstufen und Lohnkategorien der Lehrpersonen wurden für die Vergleichbarkeit auf Lohnklassen &#40;LK 17 bis LK 22&#41; des Verwaltungspersonals umgerechnet. Quelle: Personal- und Lohnstatistik
- **Resource issued:** 2022-09-26 22:00:00
- **Resource modified:** 2026-09-22 13:28:06

## Load packages

This template targets tidyverse (2.x) and skimr (2.x) with R 4.1 or newer for the native `|>` pipe; package versions are not pinned. Install missing packages once with `install.packages(c("tidyverse", "skimr"))`.

```{r setup, message=FALSE}
library(tidyverse)
library(skimr)
theme_set(theme_minimal())

USER_AGENT <- "OpenZH-StarterCode-R/1.0"
HTTP_TIMEOUT <- 30

get_dataset <- function(url, delim = NULL, drop_empty_unnamed = TRUE, ...) {
  if (grepl("^https?://", url)) {
    local_file <- tempfile()
    on.exit(unlink(local_file), add = TRUE)
    old_options <- options(timeout = HTTP_TIMEOUT)
    on.exit(options(old_options), add = TRUE)
    status <- download.file(url, local_file, method = "libcurl", mode = "wb",
                            quiet = TRUE, headers = c("User-Agent" = USER_AGENT))
    if (status != 0) stop("Resource download failed")
    url <- local_file
  }
  data <- read_delim(url, delim = delim, show_col_types = FALSE, ...)
  stop_for_problems(data)
  if (drop_empty_unnamed && nrow(data) > 0) {
    # Blank CSV headers (often from trailing separators) become "...n".
    unnamed <- grepl("^\\.\\.\\.[0-9]+$", names(data))
    empty_unnamed <- unnamed & map_lgl(data, ~ all(is.na(.x)))
    if (any(empty_unnamed)) {
      message("Removed empty unnamed columns: ", paste(names(data)[empty_unnamed], collapse = ", "))
      data <- data[, !empty_unnamed, drop = FALSE]
    }
  }
  data
}
```

## Load data

Selected resource: **Anzahl Anstellungsverhältnisse nach Lohnklasse und Geschlecht** (CSV). This notebook loads only this resource.

For CSV, the delimiter and column types are guessed. Check the preview and metadata; set `delim`, `col_types`, `na`, or `locale` in `get_dataset(...)` when needed (for example, read identifiers with leading zeros as character columns). Parsing problems stop the import so they can be addressed.

Fully empty columns named `...n` are removed on import. Named empty columns and unnamed columns containing values are kept. Use `drop_empty_unnamed = FALSE` to retain every column, including intentionally named `...n` fields.

```{r load-data}
df <- get_dataset("https://daten.statistik.zh.ch/ogd/daten/ressourcen/KTZH_00001321_00002565.csv")
```

## Overview

Inspect before cleaning: these chunks leave `df` unchanged. Duplicate rows and missing values may be meaningful.

```{r overview}
tibble(
  rows = nrow(df),
  columns = ncol(df),
  duplicate_rows_after_first = sum(duplicated(df))
)
glimpse(df)
head(df)
```

## Missing values

```{r missing-values}
missing <- tibble(
  column = names(df),
  missing = map_int(df, ~ sum(is.na(.x))),
  missing_pct = map_dbl(df, ~ mean(is.na(.x)) * 100)
) |>
  arrange(desc(missing_pct))
missing

# Show up to 20 columns with missing values; percentages use all rows.
missing_plot <- missing |> filter(missing > 0) |> slice_head(n = 20)
if (nrow(missing_plot) > 0) {
  ggplot(missing_plot, aes(x = missing_pct, y = reorder(column, missing_pct))) +
    geom_col(fill = "steelblue") +
    scale_x_continuous(limits = c(0, 100)) +
    labs(x = "Missing values (%)", y = NULL, title = "Missingness by column")
} else {
  message("No missing values to plot (or the dataset has no rows).")
}
```

## Summary and distributions

`skim()` reports completeness and type-specific summaries. Inspect units before interpreting numeric codes as measurements.

```{r summary}
if (nrow(df) > 0 && ncol(df) > 0) {
  skim(df)
} else {
  message("No data to summarize.")
}
```

```{r histograms}
# Plot up to four numeric columns, excluding non-finite values only from plots.
numeric_names <- names(select(df, where(is.numeric))) |> head(4)
for (column in numeric_names) {
  values <- df[[column]]
  values <- values[is.finite(values)]
  if (length(values) > 0) {
    plot <- ggplot(tibble(value = values), aes(x = value)) +
      geom_histogram(bins = 30, fill = "steelblue", colour = "white") +
      labs(title = column, x = column, y = "Count")
    print(plot)
  }
}
```

```{r category-counts}
# Top 10 values for up to three categorical columns, including missing values.
categorical_names <- df |>
  select(where(~ is.character(.x) || is.factor(.x) || is.logical(.x))) |>
  names() |>
  head(3)
for (column in categorical_names) {
  cat(column, "\n")
  df |> count(.data[[column]], sort = TRUE) |> head(10) |> print()
}
```

## Next steps

Choose columns from `names(df)` and adapt these examples. Use the metadata to decide which comparisons make sense.

```{r next-steps}
# Group summary (replace column names):
# df |> summarise(n = n(), mean = mean(value, na.rm = TRUE), .by = group)

# Parse a date explicitly, then inspect a time trend:
# dated <- df |> mutate(date = parse_date(date, format = "%Y-%m-%d"))
# dated |> ggplot(aes(x = date, y = value)) + geom_point()

# Relationship between two numeric variables:
# df |> ggplot(aes(x = x_column, y = y_column)) + geom_point(alpha = 0.5)
```

## Questions about the data?

Personalamt des Kantons Zürich &#124; hr-controlling@pa.zh.ch
