---
title: "Open Government Data, provided by Canton Zurich"
date: "2025-07-09"
output: html_document
---

## Dataset: Bevölkerungsbefragung im Kanton Zürich zur Zufriedenheit mit der Wohngemeinde 

Informationen zur Befindlichkeit der Bevölkerung bezüglich der eigenen Wohngemeinde. Die Befragten konnten sich dazu äussern, ob sie sich in ihren Wohngemeinden wohlfühlen, wie zufrieden sie mit den Leistungen der Gemeinden sind und wie sie deren finanzielle Situation einschätzen. Die Befragung findet im Auftrag des Gemeindeamts statt und wird durch das Statistische Amt durchgeführt. 

[Direct data shop link for dataset](https://www.zh.ch/de/politik-staat/statistik-daten/datenkatalog.html#/datasets/1341@statistisches-amt-kanton-zuerich)

Auto generated R starter code for data set 1341@statistisches-amt-kanton-zuerich.

## Metadata

- **Issued** `2022-07-07T13:45:15`
- **Modified** `2025-03-17T09:59:49`
- **Startdate** `2019-09-01`
- **Enddate** `2023-09-30`
- **Theme** `['http://publications.europa.eu/resource/authority/data-theme/SOCI', 'http://publications.europa.eu/resource/authority/data-theme/GOVE', 'http://publications.europa.eu/resource/authority/data-theme/ECON']`
- **Keyword** `['gemeindefinanzen', 'gemeinden', 'gemeindesteuern', 'kanton_zuerich', 'staatsausgaben', 'steuerfuss', 'steuern', 'wohnbevoelkerung', 'gemeindeleistungen', 'wohngemeinde', 'ogd']`
- **Publisher** `['Statistisches Amt des Kantons Zürich']`
- **Landingpage** `None`


# Load packages

```{r}

library(tidyverse)
library(skimr)

```

# Load data

-   The dataset has 4 distribution(s) in CSV format.
-   All available CSV distributions are listed below and can be read into a tibble.

```{r}

# Distribution 0
# Ktzhdistid               : 6067
# Title                    : Antworten der Bevölkerungsbefragung in den Zürcher Gemeinden 2023
# Description              : Die Einwohnerinnen und Einwohner der Zürcher Gemeinden wurden auch 2023 zu ihrem Wohlbefinden befragt. 
# Issued                   : 2025-03-17T10:06:10
# Modified                 : 2025-03-17T10:06:10

df <- read_delim('https://www.web.statistik.zh.ch/ogd/daten/ressourcen/KTZH_00001341_00006067.csv')

# Distribution 1
# Ktzhdistid               : 6068
# Title                    : Codebook Bevölkerungsbefragung 2023
# Description              : Das Codebook beschreibt die 2023 erhobenen Variablen mitsamt ihren Ausprägungen
# Issued                   : 2025-03-17T10:06:24
# Modified                 : 2025-03-17T10:06:24

df <- read_delim('https://www.web.statistik.zh.ch/ogd/daten/ressourcen/KTZH_00001341_00006068.csv')

# Distribution 2
# Ktzhdistid               : 2759
# Title                    : Antworten der Bevölkerungsbefragung in den Zürcher Gemeinden 2019
# Description              : Antworten zu vier Themenblöcken (1-4): (1) Identifikation mit Wohnort und Zufriedenheit in der Wohngemeinde; (2) Gemeindeleistungen, Wichtigkeit dieser Aspekte und Zufriedenheit mit der Umsetzung durch Gemeinden; (3) Beurteilung Höhe der Steuern, kommunaler Steuerfuss und Bandbreite der kommunalen Steuerfüsse, in welche Themen sollen Steuergelder zukünftig investiert werden?; (4) Bereitschaft Dienstleistungen der Wohngemeinde in einer Nachbargemeinde zu beziehen, beziehungsweise welche Massnahmen zu ergreifen sind, wenn zentrale Dienstleistungen nicht mehr selbstständig von der Wohngemeinde erfüllt werden können.
# Issued                   : 2022-07-07T13:45:15
# Modified                 : 2022-07-07T13:45:15

df <- read_delim('https://www.web.statistik.zh.ch/ogd/daten/ressourcen/KTZH_00001341_00002759.csv')

# Distribution 3
# Ktzhdistid               : 2918
# Title                    : Codebook Bevölkerungsbefragung 2019
# Description              : Im Codebook sind die erhobenen Variablen mit den möglichen Ausprägungen beschrieben. 
# Issued                   : 2022-07-07T13:45:15
# Modified                 : 2022-07-07T13:45:15

df <- read_delim('https://www.web.statistik.zh.ch/ogd/daten/ressourcen/KTZH_00001341_00002918.csv')



```

# Analyze data

```{r}

glimpse(df)
str(df)
skim(df)

head(df)
tail(df)

```

# Continue your code here...

```{r}

```

------------------------------------------------------------------------

# Questions about the data?

Statistisches Amt des Kantons Zürich | Befragungen und Sozialhilfestatistik | umfragen@statistik.ji.zh.ch
