---
title: "Open Government Data, provided by Canton Zurich"
date: "2025-11-29"
output: html_document
---

## Dataset: Trinkwasserqualität im Kanton Zürich nach Gemeinden und Verteilzonen

Konzentrationsbereiche zur Trinkwasserqualität für verschiedene Analyten aus den im Auftrag der Wasserversorgungen durchgeführten Selbstkontrolluntersuchungen sowie amtlichen Untersuchungen in den Gemeinden des Kantons Zürich – im regulären Trinkwassernetz (ohne Notversorgung, Laufbrunnen und Ressourcen). Die Daten-Ressource 'Netzproben' enthält u. a. das Datum der Probenahme, die spezifische Bezeichnung des Analyten (z. B. Chlorothalonil "R471811"), die Bezeichnung der Verteilzone(n) der Gemeinde sowie den Konzentrationsbereich (dem der Messwert zugeordnet wurde). Die Daten-Ressource 'Bewertungskategorien' enthält die Kategorien der Konzentrationsbereiche pro Analyt sowie den Zeitraum, zu dem sie für die Qualitätsbewertung Gültigkeit haben. Die Messwerte aus den ergänzenden Selbstkontrolluntersuchungen durchgeführt durch externe Dienstleistungslaboratorien im Auftrag der Wasserversorgungen sind im Datensatz 'Qualität des Trinkwassers im Kanton Zürich ab 2020 (Selbstkontrolle der Wasserversorgungen)' enthalten (siehe Verwandte Datensätze).

[Direct data shop link for dataset](https://www.zh.ch/de/politik-staat/statistik-daten/datenkatalog.html#/datasets/1362@gesundheitsdirektion-kanton-zuerich)

Auto generated R starter code for data set 1362@gesundheitsdirektion-kanton-zuerich.

## Metadata

- **Issued** `2023-03-23T23:00:00`
- **Modified** `2025-11-28T10:25:08`
- **Startdate** `2020-01-01`
- **Enddate** `2025-08-30`
- **Theme** `['http://publications.europa.eu/resource/authority/data-theme/AGRI', 'http://publications.europa.eu/resource/authority/data-theme/ENVI', 'http://publications.europa.eu/resource/authority/data-theme/HEAL']`
- **Keyword** `['gemeinden', 'gesundheit', 'lebensmittel', 'ogd', 'pestizide', 'pflanzenschutzmittel', 'schwellenwert', 'trinkwasser', 'verunreinigung', 'wasser', 'wasserversorgung']`
- **Publisher** `['Gesundheitsdirektion des Kantons Zürich']`
- **Landingpage** `None`


# Load packages

```{r}

library(tidyverse)
library(skimr)

```

# Load data

-   The dataset has 2 distribution(s) in CSV format.
-   All available CSV distributions are listed below and can be read into a tibble.

```{r}

# Distribution 0
# Ktzhdistid               : 6003
# Title                    : Bewertungskategorien der Trinkwasserqualität
# Description              : Kategorien von Konzentrationsbereichen pro Analyt zur Qualitätsbewertung. Variablen: 'analyt' = spezifische Bezeichnung des Indikators (z. B. Chlorothalonil "R471811"); 'kategorie' = Konzentrationsbereich von Messwerten; 'kategorie_sortierung' = Sortierung nach aufsteigender Konzentration; 'farbcode' = hexadezimaler Farbcode, der die Einfärbung der Kategorie in der Visualisierung des Kantonalen Labors bestimmt (siehe 'Trinkwasser' unter "Weitere Informationen"); 'start_datum' = Beginn der Gültigkeit des Konzentrationsbereichs; 'end_datum' = Ende der Gültigkeit des Konzentrationsbereichs; 'bemerkung' = Hinweise zum Grund der Änderung des Konzentrationsbereichs.
# Issued                   : 2025-02-23T23:00:00
# Modified                 : 2025-02-23T23:00:00

df <- read_delim('https://daten.statistik.zh.ch/ogd/daten/ressourcen/KTZH_00001362_00006003.csv')

# Distribution 1
# Ktzhdistid               : 6004
# Title                    : Netzproben der Trinkwasserqualität
# Description              : None
# Issued                   : 2025-02-23T23:00:00
# Modified                 : 2025-11-28T10:25:04

df <- read_delim('https://daten.statistik.zh.ch/ogd/daten/ressourcen/KTZH_00001362_00006004.csv')



```

# Analyze data

```{r}

glimpse(df)
str(df)
skim(df)

head(df)
tail(df)

```

# Continue your code here...

```{r}

```

------------------------------------------------------------------------

# Questions about the data?

Gesundheitsdirektion des Kantons Zürich | Kantonales Labor | davi@kl.zh.ch
