---
title: "Open Government Data, provided by Canton Zurich"
date: "2025-02-14"
output: html_document
---

## Dataset: Luftschadstoffemissionen im Kanton Zürich

Emissionen der wichtigsten Luftschadstoffe (BC, CO, NH3, NMVOC, NOx, PM10, PM2.5, SO2) im Kanton Zürich. Die Emissionsbilanzierung liegt bis auf Stufe Gemeinde und für verschiedene Zeitstände vor. Die Emissionsdaten der Stickoxide (NOx), Feinstaub (PM10 und PM2.5) sowie Russ (BC) wurden im Rahmen einer schweizweiten Aktualisierung der Karten für Luftschadstoffimmissionen Schweiz und Liechtenstein 2015, 2020, 2030 in Hektarrasterauflösung bilanziert. Die Datengrundlagen für die Emissionen bildet das Emissionsinformations-System Schweiz (EMIS) – die Datenbank des Bundesamts für Umwelt BAFU mit den nationalen Luftschadstoff- und Treibhausgasemissionen - zum Zeitpunkt Mitte 2019. In einer Ergänzungsstudie im Auftrag des BAFU wurden für dieselben Emittentengruppen anschliessend auch Emissionskataster in Hektarrasterauflösung für weitere Luftschadstoffe und Treibhausgase erstellt. Im Anschluss an die genannten Arbeiten hat die 'Luftqualitätsüberwachung der Ostschweizer Kantone und des Fürstentums Liechtenstein' (OSTLUFT) die Arbeitsgemeinschaft INFRAS/Meteotest damit beauftragt, die Emissionen aller genannten Substanzen auf Stufe Gemeinden des OSTLUFT-Gebiets zu aggregieren und die Daten in geeigneter Form aufzubereiten mit dem Ziel, für die OSTLUFT-Gemeinden eine mit dem schweizerischen Emissionskataster konsistente Datengrundlage zur Verfügung zu haben. Eine Aktualisierung der Daten wurde mit gleicher Methodik aber basierend auf den Datengrundlagen aus dem Emissionsinformations-System Schweiz (EMIS) zum Zeitpunkt Mitte 2023 durchgeführt. Hinweis: Die Städte Winterthur und Zürich verfügen über eigenen Bilanzierungen der Luftschadstoffe auf ihrem Gebiet. Detailliertere Angaben dazu sind unter "weitere Informationen" verlinkt. 

[Direct data shop link for dataset](https://www.zh.ch/de/politik-staat/statistik-daten/datenkatalog.html#/datasets/1363@awel-kanton-zuerich)

Auto generated R starter code for data set 1363@awel-kanton-zuerich.

## Metadata

- **Issued** `2022-07-07T09:10:11`
- **Modified** `2024-07-10T08:54:36`
- **Startdate** `None`
- **Enddate** `None`
- **Theme** `['http://publications.europa.eu/resource/authority/data-theme/HEAL', 'http://publications.europa.eu/resource/authority/data-theme/ENVI']`
- **Keyword** `['gemeinden', 'immissionen', 'kanton_zuerich', 'luft', 'luftschadstoffe', 'stickstoffdioxid', 'kohlenmonoxid', 'feinstaub', 'ammoniak', 'luftqualitaet', 'schadstoffbelastung', 'emissionen', 'russ', 'ogd']`
- **Publisher** `['Amt für Abfall, Wasser, Energie und Luft des Kantons Zürich']`
- **Landingpage** `https://www.zh.ch/de/umwelt-tiere/luft-strahlung/daten-karten.html`


# Load packages

```{r}

library(tidyverse)
library(skimr)

```

# Load data

-   The dataset has 2 distribution(s) in CSV format.
-   All available CSV distributions are listed below and can be read into a tibble.

```{r}

# Distribution 0
# Ktzhdistid               : 2698
# Title                    : Luftschadstoffemissionen im Kanton Zürich 2015, 2020 und 2030 (Submission 2019)
# Description              : Luftschadstoffemissionen im Kanton Zürich 2015, 2020 und 2030, basierend auf der Submission 2019. Mehr Informationen zum Inhalt der Daten sind in der Ressource "Datenbeschreibung Luftschadstoffe im Kanton Zürich" enthalten.
# Issued                   : 2022-07-07T09:10:11
# Modified                 : 2024-03-25T14:48:58

df <- read_delim('https://www.web.statistik.zh.ch/awel/ostluft_emissionsbilanzen/emissionen_gemeinden_ostluft.csv')

# Distribution 1
# Ktzhdistid               : 5250
# Title                    : Luftschadstoffemissionen im Kanton Zürich 2015, 2020, 2021 und 2030 (Submission 2023)
# Description              : Luftschadstoffemissionen im Kanton Zürich 2015, 2020, 2021 und 2030, basierend auf der Submission 2023. Mehr Informationen zum Inhalt der Daten sind in der Ressource "Datenbeschreibung Luftschadstoffe im Kanton Zürich" enthalten.
# Issued                   : 2024-04-03T16:25:25
# Modified                 : 2024-04-03T16:25:25

df <- read_delim('https://www.web.statistik.zh.ch/awel/ostluft_emissionsbilanzen/emissionen_lss_2023_gemeinden_zh.csv')



```

# Analyze data

```{r}

glimpse(df)
str(df)
skim(df)

head(df)
tail(df)

```

# Continue your code here...

```{r}

```

------------------------------------------------------------------------

# Questions about the data?

Amt für Abfall, Wasser, Energie und Luft des Kantons Zürich | Abteilung Luft, Klima und Strahlung | gian-marco.alt@bd.zh.ch
