---
title: "Open Government Data, provided by Canton Zurich"
date: "2023-09-17"
output: html_document
---

## Dataset: Altersstruktur der Stadt Winterthur ab 2014

Altersstruktur der Bevölkerung der Stadt Winterthur ab 2014, Endjahresstand 31. Dezember des Jahres. Quelle:  Einwohnerkontrolle der Stadt Winterthur.

[Direct data shop link for dataset](https://www.zh.ch/de/politik-staat/opendata.html#/datasets/1381@stadt-winterthur)

Auto generated R starter code for data set 1381@stadt-winterthur.

## Metadata

- **Issued** `2022-09-20T16:50:48`
- **Modified** `2023-08-02T09:42:50`
- **Startdate** `2014-01-01`
- **Enddate** `2020-12-31`
- **Theme** `['Bevölkerung']`
- **Keyword** `['alter', 'altersgruppen', 'altersklassen', 'bevoelkerung', 'gemeinden', 'ogd']`
- **Publisher** `['Stadt Winterthur']`
- **Landingpage** `https://stadt.winterthur.ch/themen/die-stadt/winterthur/statistik/bevoelkerung`


# Load packages

```{r}

library(tidyverse)
library(skimr)

```

# Load data

-   The dataset has 1 distribution(s) in CSV format.
-   All available CSV distributions are listed below and can be read into a tibble.

```{r}

# Distribution 0
# Ktzhdistid               : 3062
# Title                    : Altersstruktur Stadt Winterthur ab 2014
# Description              : Altersstruktur der Stadt Winterthur ab 2014. Variablen: 'Jahr'; 'Altersklasse' = 5-Jahres-Altersklassen. Personen älter als 95 sind in der Klasse "95+" zusammengefasst; 'Anzahl' = Anzahl Personen pro Klasse.
# Issued                   : 2022-09-20T16:50:48
# Modified                 : 2022-09-20T16:50:48
# Rights                   : NonCommercialAllowed-CommercialAllowed-ReferenceRequired

df <- read_delim('https://www.web.statistik.zh.ch/ogd/daten/ressourcen/KTZH_00001381_00003062.csv')



```

# Analyze data

```{r}

glimpse(df)
str(df)
skim(df)

head(df)
tail(df)

```

# Continue your code here...

```{r}

```

------------------------------------------------------------------------

# Questions about the data?

Stadt Winterthur | Stadtentwicklung der Stadt Winterthur | statistik@win.ch
