---
title: "Open Government Data, provided by Canton Zurich"
date: "2023-09-14"
output: html_document
---

## Dataset: Jugendbefragung 2021 der Stadt Uster

Befragung von Jugendlichen mit Wohnsitz in Uster zu den Schwerpunktthemen Social Media, Sicherheitsempfinden und Jugendgewalt im Jahr 2021.



[Direct data shop link for dataset](https://www.zh.ch/de/politik-staat/opendata.html#/datasets/1382@geschaeftsfeld-gesellschaft-stadt-uster)

Auto generated R starter code for data set 1382@geschaeftsfeld-gesellschaft-stadt-uster.

## Metadata

- **Issued** `2022-05-15T00:00:00`
- **Modified** `2023-01-04T09:42:30`
- **Startdate** `2021-06-24`
- **Enddate** `2021-07-11`
- **Theme** `['Bevölkerung', 'Bevölkerung']`
- **Keyword** `['internet', 'internetnutzung', 'jugendberatung', 'jugend_und_sport', 'raum', 'jugendkriminalitaet', 'ogd']`
- **Publisher** `['Geschäftsfeld Gesellschaft der Stadt Uster']`
- **Landingpage** `https://github.com/GesellschaftStadtUster/kind-jugend-fam_jugendbefragung2021`


# Load packages

```{r}

library(tidyverse)
library(skimr)

```

# Load data

-   The dataset has 2 distribution(s) in CSV format.
-   All available CSV distributions are listed below and can be read into a tibble.

```{r}

# Distribution 0
# Ktzhdistid               : 2679
# Title                    : Jugendbefragung 2021 - Antworten
# Description              : Antworten der Jugendbefragung 2021; Teilnehmende sind nach 'Alter', 'Geschlecht' und 'Schulstufe' kategorisiert.
# Issued                   : 2022-05-15T16:00:33
# Modified                 : 2022-05-15T16:00:33
# Rights                   : NonCommercialAllowed-CommercialAllowed-ReferenceRequired

df <- read_delim('https://raw.githubusercontent.com/GesellschaftStadtUster/kind-jugend-fam_jugendbefragung2021/main/opendata_jugendbefragung.csv')

# Distribution 1
# Ktzhdistid               : 2718
# Title                    : Jugendbefragung 2021 - Fragen
# Description              : Fragen der Jugendbefragung 2021.
# Issued                   : 2022-05-15T16:00:18
# Modified                 : 2022-05-15T16:00:18
# Rights                   : NonCommercialAllowed-CommercialAllowed-ReferenceRequired

df <- read_delim('https://raw.githubusercontent.com/GesellschaftStadtUster/kind-jugend-fam_jugendbefragung2021/main/variablen_fragen.csv')



```

# Analyze data

```{r}

glimpse(df)
str(df)
skim(df)

head(df)
tail(df)

```

# Continue your code here...

```{r}

```

------------------------------------------------------------------------

# Questions about the data?

Geschäftsfeld Gesellschaft der Stadt Uster | Kindheit, Jugend und Familie | kindheit@uster.ch
