---
title: "Open Government Data, provided by Canton Zurich"
date: "2023-04-01"
output: html_document
---

## Dataset: Eintragungen im Handelsregister des Kantons Zürich

Quartalsweise aktualisierte Informationen zu den Neueintragungen, Konkursen, Löschungen und Sitzverlegungen der im Handelsregister eingetragenen Unternehmen und weiteren Rechtseinheiten mit Sitz im Kanton Zürich.

[Direct data shop link for dataset](https://www.zh.ch/de/politik-staat/opendata.zhweb-noredirect.zhweb-cache.html#/datasets/1421@handelsregisteramt-kanton-zuerich)

Auto generated R starter code for data set 1421@handelsregisteramt-kanton-zuerich.

## Metadata

- **Issued** `2022-10-11T14:15:13`
- **Modified** `2023-01-16T08:31:59`
- **Startdate** `2018-01-01`
- **Enddate** `2022-12-31`
- **Theme** `['Öffentliche Verwaltung und Finanzen', 'Arbeit, Erwerb']`
- **Keyword** `['branchen', 'firmen', 'genossenschaften', 'handelsregister', 'konkurse', 'unternehmen', 'wirtschaft', 'vereine', 'unternehmensdaten', 'loeschungen', 'sitzverlegungen', 'ogd']`
- **Publisher** `['Handelsregisteramt des Kantons Zürich']`
- **Landingpage** `None`


# Load packages

```{r}

library(tidyverse)
library(skimr)

```

# Load data

-   The dataset has 4 distribution(s) in CSV format.
-   All available CSV distributions are listed below and can be read into a tibble.

```{r}

# Distribution 0
# Ktzhdistid               : 2780
# Title                    : Konkurse pro Quartal und Branchen ab 2018
# Description              : NA
# Issued                   : 2022-10-11T14:15:13
# Modified                 : 2023-01-16T09:32:07
# Rights                   : NonCommercialAllowed-CommercialAllowed-ReferenceRequired

df <- read_delim('https://www.web.statistik.zh.ch/ogd/data/KANTON_ZUERICH_HRA_Konkurse.csv')

# Distribution 1
# Ktzhdistid               : 2781
# Title                    : Sitzverlegungen pro Quartal und Branche ab 2018
# Description              : NA
# Issued                   : 2022-10-11T14:15:13
# Modified                 : 2023-01-16T09:32:07
# Rights                   : NonCommercialAllowed-CommercialAllowed-ReferenceRequired

df <- read_delim('https://www.web.statistik.zh.ch/ogd/data/KANTON_ZUERICH_HRA_Sitzverlegungen.csv')

# Distribution 2
# Ktzhdistid               : 2778
# Title                    : Neueintragungen pro Quartal und Branchen ab 2018
# Description              : NA
# Issued                   : 2022-10-11T14:15:13
# Modified                 : 2023-01-16T09:32:06
# Rights                   : NonCommercialAllowed-CommercialAllowed-ReferenceRequired

df <- read_delim('https://www.web.statistik.zh.ch/ogd/data/KANTON_ZUERICH_HRA_Neueintragungen.csv')

# Distribution 3
# Ktzhdistid               : 2779
# Title                    : Löschungen pro Quartal und Branchen ab 2018
# Description              : NA
# Issued                   : 2022-10-11T14:15:13
# Modified                 : 2023-01-16T09:32:07
# Rights                   : NonCommercialAllowed-CommercialAllowed-ReferenceRequired

df <- read_delim('https://www.web.statistik.zh.ch/ogd/data/KANTON_ZUERICH_HRA_Loeschungen.csv')



```

# Analyze data

```{r}

glimpse(df)
str(df)
skim(df)

head(df)
tail(df)

```

# Continue your code here...

```{r}

```

------------------------------------------------------------------------

# Contact

Handelsregisteramt des Kantons Zürich | kanzlei.hra@ji.zh.ch
