---
title: "Open Government Data, provided by Canton Zurich"
date: "2023-09-15"
output: html_document
---

## Dataset: Bevölkerungswachstum der Stadt Winterthur ab 1985

Zeitreihe des Bevölkerungsbestands und -wachstums (total sowie Schweizer:innen und Ausländer:innen) in der Stadt Winterthur ab 1985.

[Direct data shop link for dataset](https://www.zh.ch/de/politik-staat/opendata.html#/datasets/1481@stadt-winterthur)

Auto generated R starter code for data set 1481@stadt-winterthur.

## Metadata

- **Issued** `2022-09-20T17:00:21`
- **Modified** `2023-08-02T09:46:38`
- **Startdate** `1985-12-31`
- **Enddate** `2021-12-31`
- **Theme** `['Bevölkerung']`
- **Keyword** `['bevoelkerung', 'bevoelkerungswachstum', 'gemeinden', 'nationalitaet', 'ogd']`
- **Publisher** `['Stadt Winterthur']`
- **Landingpage** `https://stadt.winterthur.ch/themen/die-stadt/winterthur/statistik/bevoelkerung`


# Load packages

```{r}

library(tidyverse)
library(skimr)

```

# Load data

-   The dataset has 1 distribution(s) in CSV format.
-   All available CSV distributions are listed below and can be read into a tibble.

```{r}

# Distribution 0
# Ktzhdistid               : 2898
# Title                    : Bevölkerungsbestand und -wachstum total und Schweizer:innen und Ausländer:innen nach Jahr
# Description              : Variablen: 'Gesamt' = Gesamtzahl der Einwohner:innen; 'Wachstum' = Bevölkerungswachstum zum Vorjahr absolut; 'Schweiz' = Anzahl Schweizer:innen; 'Ausland' = Anzahl Ausländer:innen.
# Issued                   : 2022-09-20T17:00:21
# Modified                 : 2022-09-20T17:00:21
# Rights                   : NonCommercialAllowed-CommercialAllowed-ReferenceRequired

df <- read_delim('https://www.web.statistik.zh.ch/ogd/daten/ressourcen/KTZH_00001481_00002898.csv')



```

# Analyze data

```{r}

glimpse(df)
str(df)
skim(df)

head(df)
tail(df)

```

# Continue your code here...

```{r}

```

------------------------------------------------------------------------

# Questions about the data?

Stadt Winterthur | Stadtentwicklung der Stadt Winterthur | statistik@win.ch
