---
title: "Open Government Data, provided by Canton Zurich"
date: "2024-11-13"
output: html_document
---

## Dataset: Nutzenden verwendete Suchbegriffe im Datenkatalog des Kantons Zürich

Nutzungsstatistiken der Metadatensätze von Verwaltungseinheiten und Organen des Kantons Zürich, die im Daten- und Publikationskatalogs des Kantons Zürich findbar sind. Verfügbar sind: von Nutzenden verwendete Suchbegriffe. Hinweise: Die Ressourcen zum Jahr 2021 umfassen alle vier Quartale. Die Ressourcen zum Jahr 2022 umfassen nur das erste Quartal. Ab April 2022 ist die Aktualisierung aufgrund der Einführung einer neuen Version des Katalogs gestoppt.

[Direct data shop link for dataset](https://www.zh.ch/de/politik-staat/statistik-daten/datenkatalog.html#/datasets/1501@fachstelle-ogd-kanton-zuerich)

Auto generated R starter code for data set 1501@fachstelle-ogd-kanton-zuerich.

## Metadata

- **Issued** `2022-06-28T16:40:53`
- **Modified** `2024-01-23T17:08:21`
- **Startdate** `2021-04-01`
- **Enddate** `2022-03-31`
- **Theme** `['http://publications.europa.eu/resource/authority/data-theme/GOVE', 'http://publications.europa.eu/resource/authority/data-theme/ECON']`
- **Keyword** `['kantonale_verwaltung', 'kanton_zuerich', 'ogd']`
- **Publisher** `['Fachstelle Open Government Data des Kantons Zürich']`
- **Landingpage** `None`


# Load packages

```{r}

library(tidyverse)
library(skimr)

```

# Load data

-   The dataset has 4 distribution(s) in CSV format.
-   All available CSV distributions are listed below and can be read into a tibble.

```{r}

# Distribution 0
# Ktzhdistid               : 2940
# Title                    : Suchbegriffe 2021, 4. Quartal
# Description              : Maximal 1000 häufgste Suchbegriffe, die von Nutzenden im Quartal verwendet worden sind. Personennamen, Beleidigungen oder diskriminierenden Äusserungen wurden entfernt.
# Issued                   : 2022-06-28T16:40:53
# Modified                 : 2022-06-28T16:40:53

df <- read_delim('https://www.web.statistik.zh.ch/ogd/daten/ressourcen/KTZH_00001501_00002940.csv')

# Distribution 1
# Ktzhdistid               : 2941
# Title                    : Suchbegriffe 2021, 3. Quartal
# Description              : Maximal 1000 häufgste Suchbegriffe, die von Nutzenden im Quartal verwendet worden sind. Personennamen, Beleidigungen oder diskriminierenden Äusserungen wurden entfernt.
# Issued                   : 2022-06-28T16:56:53
# Modified                 : 2022-06-28T16:56:53

df <- read_delim('https://www.web.statistik.zh.ch/ogd/daten/ressourcen/KTZH_00001501_00002941.csv')

# Distribution 2
# Ktzhdistid               : 2942
# Title                    : Suchbegriffe 2021, 2. Quartal
# Description              : Maximal 1000 häufgste Suchbegriffe, die von Nutzenden im Quartal verwendet worden sind. Personennamen, Beleidigungen oder diskriminierenden Äusserungen wurden entfernt.
# Issued                   : 2022-06-28T17:12:46
# Modified                 : 2022-06-28T17:12:46

df <- read_delim('https://www.web.statistik.zh.ch/ogd/daten/ressourcen/KTZH_00001501_00002942.csv')

# Distribution 3
# Ktzhdistid               : 2878
# Title                    : Suchbegriffe 2022, 1. Quartal
# Description              : Maximal 1000 häufgste Suchbegriffe, die von Nutzenden im Quartal verwendet worden sind. Personennamen, Beleidigungen oder diskriminierenden Äusserungen wurden entfernt.
# Issued                   : 2022-06-28T16:40:53
# Modified                 : 2022-06-28T16:40:53

df <- read_delim('https://www.web.statistik.zh.ch/ogd/daten/ressourcen/KTZH_00001501_00002878.csv')



```

# Analyze data

```{r}

glimpse(df)
str(df)
skim(df)

head(df)
tail(df)

```

# Continue your code here...

```{r}

```

------------------------------------------------------------------------

# Questions about the data?

Fachstelle Open Government Data des Kantons Zürich | info@open.zh.ch
