---
title: "Open Government Data, provided by Canton Zurich"
date: "2023-09-11"
output: html_document
---

## Dataset: Bevölkerung der Stadt Winterthur nach Alter, Geschlecht und Herkunft ab 2021

Bestand der wirtschaftlichen Wohnbevölkerung nach Alter (5-Jahres-Altersgruppen), Geschlecht und Herkunft (Schweiz / Ausland) per Ende Jahr.

[Direct data shop link for dataset](https://www.zh.ch/de/politik-staat/opendata.html#/datasets/1521@stadt-winterthur)

Auto generated R starter code for data set 1521@stadt-winterthur.

## Metadata

- **Issued** `2022-09-20T16:55:57`
- **Modified** `2023-08-02T09:46:19`
- **Startdate** `2021-01-01`
- **Enddate** `2021-12-31`
- **Theme** `['Bevölkerung']`
- **Keyword** `['alter', 'altersgruppen', 'altersklassen', 'altersstruktur', 'bevoelkerung', 'bevoelkerungswachstum', 'gemeinden', 'nationalitaet', 'ogd']`
- **Publisher** `['Stadt Winterthur']`
- **Landingpage** `https://stadt.winterthur.ch/themen/die-stadt/winterthur/statistik/bevoelkerung`


# Load packages

```{r}

library(tidyverse)
library(skimr)

```

# Load data

-   The dataset has 1 distribution(s) in CSV format.
-   All available CSV distributions are listed below and can be read into a tibble.

```{r}

# Distribution 0
# Ktzhdistid               : 2899
# Title                    : Alter, Geschlecht, Herkunft der Einwohner:innen der Stadt Winterthur nach Jahr
# Description              : Variablen: 'AK' = 5-Jahres-Altersklassen; 'TotalMann' = Gesamtzahl Männer; 'TotalFrau' = Gesamtzahl Frauen; 'SchweizMann' = Anzahl männliche Schweizer Staatsbürger; 'SchweizFrau' = Anzahl weibliche Schweizer Staatsbürger; 'AuslandMann' = Anzahl männliche Ausländer; 'AuslandFrau' = Anzahl weibliche Ausländerinnen.
# Issued                   : 2022-09-20T16:55:57
# Modified                 : 2023-04-19T13:31:32
# Rights                   : NonCommercialAllowed-CommercialAllowed-ReferenceRequired

df <- read_delim('https://www.web.statistik.zh.ch/ogd/daten/ressourcen/KTZH_00001521_00002899.csv')



```

# Analyze data

```{r}

glimpse(df)
str(df)
skim(df)

head(df)
tail(df)

```

# Continue your code here...

```{r}

```

------------------------------------------------------------------------

# Questions about the data?

Stadt Winterthur | Stadtentwicklung der Stadt Winterthur | statistik@win.ch
