---
title: "Open Government Data, provided by Canton Zurich"
date: "2025-02-14"
output: html_document
---

## Dataset: Bevölkerung der Stadt Winterthur nach Alter, Geschlecht und Herkunft

Dieser Datensatz wird nicht mehr weitergeführt (discontinued). Als Alternative wird der Datensatz "Bevölkerung der Stadt Winterthur, nach Heimat, Geschlecht und Altersklasse" angeboten (siehe verwandte Datensätze). Bestand der wirtschaftlichen Wohnbevölkerung nach Alter (5-Jahres-Altersgruppen), Geschlecht und Herkunft (Schweiz / Ausland) per Ende Jahr.

[Direct data shop link for dataset](https://www.zh.ch/de/politik-staat/statistik-daten/datenkatalog.html#/datasets/1521@stadt-winterthur)

Auto generated R starter code for data set 1521@stadt-winterthur.

## Metadata

- **Issued** `2022-09-20T16:55:57`
- **Modified** `2024-12-19T16:51:29`
- **Startdate** `2014-12-31`
- **Enddate** `2023-12-31`
- **Theme** `['http://publications.europa.eu/resource/authority/data-theme/SOCI']`
- **Keyword** `['alter', 'altersgruppen', 'altersklassen', 'altersstruktur', 'bevoelkerung', 'bevoelkerungswachstum', 'gemeinden', 'nationalitaet', 'ogd']`
- **Publisher** `['Stadt Winterthur']`
- **Landingpage** `https://stadt.winterthur.ch/themen/die-stadt/winterthur/statistik/bevoelkerung`


# Load packages

```{r}

library(tidyverse)
library(skimr)

```

# Load data

-   The dataset has 1 distribution(s) in CSV format.
-   All available CSV distributions are listed below and can be read into a tibble.

```{r}

# Distribution 0
# Ktzhdistid               : 2899
# Title                    : Alter, Geschlecht, Herkunft der Einwohner:innen der Stadt Winterthur nach Jahr
# Description              : Die Daten sind mit Quelle und Definition in der Ressource «Dokumentation Daten» vollständig beschrieben.
# Issued                   : 2022-09-20T16:55:57
# Modified                 : 2024-12-19T16:37:58

df <- read_delim('https://www.web.statistik.zh.ch/ogd/daten/ressourcen/KTZH_00001521_00002899.csv')



```

# Analyze data

```{r}

glimpse(df)
str(df)
skim(df)

head(df)
tail(df)

```

# Continue your code here...

```{r}

```

------------------------------------------------------------------------

# Questions about the data?

Stadt Winterthur | Stadtentwicklung der Stadt Winterthur | statistik@win.ch
