---
title: "Open Government Data, provided by Canton Zurich"
date: "2023-09-04"
output: html_document
---

## Dataset: Betriebe, Beschäftigte, Vollzeitäquivalente in der Stadt Winterthur ab 2019

Betriebe, Beschäftigte und Vollzeitäquivalente nach Branchen in der Stadt Winterthur. Die Branchen sind mit NOGA08 codiert (Allgemeine Systematik der Wirtschaftszweige, Nomenclature Générale des Activités économiques, 6 Stellen). Datenquelle: Bundesamt für Statistik, Statistik der Unternehmensstruktur (STATENT).

[Direct data shop link for dataset](https://www.zh.ch/de/politik-staat/opendata.html#/datasets/1522@stadt-winterthur)

Auto generated R starter code for data set 1522@stadt-winterthur.

## Metadata

- **Issued** `2022-09-20T17:22:40`
- **Modified** `2023-08-02T09:45:43`
- **Startdate** `2019-01-01`
- **Enddate** `2020-12-31`
- **Theme** `['Land- und Forstwirtschaft', 'Industrie, Dienstleistungen', 'Öffentliche Verwaltung und Finanzen', 'Arbeit, Erwerb']`
- **Keyword** `['beschaeftigte', 'betriebe', 'branchen', 'vollzeitaequivalente', 'ogd']`
- **Publisher** `['Stadt Winterthur']`
- **Landingpage** `https://stadt.winterthur.ch/themen/die-stadt/winterthur/statistik/wirtschaft`


# Load packages

```{r}

library(tidyverse)
library(skimr)

```

# Load data

-   The dataset has 1 distribution(s) in CSV format.
-   All available CSV distributions are listed below and can be read into a tibble.

```{r}

# Distribution 0
# Ktzhdistid               : 2900
# Title                    : Betriebe, Beschäftigte, Vollzeitäquivalente nach Branchen in der Stadt Winterthur nach Jahr
# Description              : Variablen: 'Betriebe' = Anzahl Betriebe nach Branche (NOGA-Code); 'Beschaeftigte' = Anzahl Beschäftigte nach Branche (NOGA-Code); 'VZAE' = Anzahl Vollzeitäquivalente nach Branche (NOGA-Code).
# Issued                   : 2022-09-20T17:22:40
# Modified                 : 2022-09-20T17:22:40
# Rights                   : NonCommercialAllowed-CommercialAllowed-ReferenceRequired

df <- read_delim('https://www.web.statistik.zh.ch/ogd/daten/ressourcen/KTZH_00001522_00002900.csv')



```

# Analyze data

```{r}

glimpse(df)
str(df)
skim(df)

head(df)
tail(df)

```

# Continue your code here...

```{r}

```

------------------------------------------------------------------------

# Questions about the data?

Stadt Winterthur | Stadtentwicklung der Stadt Winterthur | statistik@win.ch
