---
title: "Open Government Data, provided by Canton Zurich"
date: "2023-09-11"
output: html_document
---

## Dataset: Ausländische Wohnbevölkerung mit Schutzstatus S im Kanton Zürich, 10-Jahres-Altersklassen und Geschlecht

Die Daten werden monatlich aktualisiert (jeweils ungefähr am 15. Tag des Folgemonats). Die Quelldaten stammen aus dem Zentralen Migrationsinformationssystem ZEMIS des Staatssekretariats für Migration SEM.

[Direct data shop link for dataset](https://www.zh.ch/de/politik-staat/opendata.html#/datasets/1541@statistisches-amt-kanton-zuerich)

Auto generated R starter code for data set 1541@statistisches-amt-kanton-zuerich.

## Metadata

- **Issued** `2022-07-04T13:59:28`
- **Modified** `2023-09-07T21:51:48`
- **Startdate** `2022-03-01`
- **Enddate** `2023-07-31`
- **Theme** `['Bevölkerung']`
- **Keyword** `['aufenthalt', 'fluechtlinge', 'kanton_zuerich', 'einwohner', 'ogd', 'bevoelkerungsbestand']`
- **Publisher** `['Statistisches Amt des Kantons Zürich']`
- **Landingpage** `None`


# Load packages

```{r}

library(tidyverse)
library(skimr)

```

# Load data

-   The dataset has 1 distribution(s) in CSV format.
-   All available CSV distributions are listed below and can be read into a tibble.

```{r}

# Distribution 0
# Ktzhdistid               : 2958
# Title                    : Bestandesdaten der ausländischen Wohnbevölkerung im Kanton Zürich mit Aufenthaltsstatus 'Schutzbedürftige'
# Description              : Aus Datenschutzgründen werden Zellenwerte, in deren Berechnung Merkmale mit weniger als drei Fällen eingehen, als '-' angegeben.
# Issued                   : 2022-07-04T13:59:28
# Modified                 : 2023-09-07T21:51:11
# Rights                   : NonCommercialAllowed-CommercialAllowed-ReferenceRequired

df <- read_delim('https://www.web.statistik.zh.ch/ogd/daten/ressourcen/KTZH_00001541_00002958.csv')



```

# Analyze data

```{r}

glimpse(df)
str(df)
skim(df)

head(df)
tail(df)

```

# Continue your code here...

```{r}

```

------------------------------------------------------------------------

# Questions about the data?

Statistisches Amt des Kantons Zürich | Data Shop | datashop@statistik.zh.ch
