---
title: "Open Government Data, provided by Canton Zurich"
date: "2023-09-06"
output: html_document
---

## Dataset: Lernende der Volksschule im Kanton Zürich nach Erstsprache (Deutsch/nicht Deutsch) ab 2000

Schüler/innen an öffentlichen Volksschulen im Kanton Zürich, die nach kantonalem Lehrplan unterrichtet werden. Mit Volksschule wird die Schulbildung während der obligatorischen Schulzeit bezeichnet. Die obligatorische Schulzeit umfasst den Kindergarten, sechs Jahre Primarschule und drei Jahre Sekundarstufe I. Nicht mitgezählt sind Lernende der Mittelschulen, Lernende in in Heim-/Sonderschulen, und Lernende in Privatschulen. Es gilt das Schulortprinzip, gezählt werden Schülerinnen und Schüler, welche eine Schule innerhalb des Kantons Zürich besuchen.

Die Daten werden jährlich für den Stichtag 15.9. erhoben.

[Direct data shop link for dataset](https://www.zh.ch/de/politik-staat/opendata.html#/datasets/1581@bildungsstatistik-kanton-zuerich)

Auto generated R starter code for data set 1581@bildungsstatistik-kanton-zuerich.

## Metadata

- **Issued** `2022-10-24T11:33:24`
- **Modified** `2023-09-01T15:48:55`
- **Startdate** `2000-09-15`
- **Enddate** `2022-09-15`
- **Theme** `['Bildung, Wissenschaft']`
- **Keyword** `['ausbildung', 'bildung', 'hauptsprache', 'kindergarten', 'lernende', 'primarschule', 'schueler', 'schuelerinnen', 'schulgemeinden', 'sekundarschule', 'sekundarstufe', 'sprache', 'volksschule', 'bildungsdaten', 'ogd']`
- **Publisher** `['Bildungsstatistik des Kantons Zürich']`
- **Landingpage** `None`


# Load packages

```{r}

library(tidyverse)
library(skimr)

```

# Load data

-   The dataset has 1 distribution(s) in CSV format.
-   All available CSV distributions are listed below and can be read into a tibble.

```{r}

# Distribution 0
# Ktzhdistid               : 3019
# Title                    : Lernende der Volksschule im Kanton Zürich nach Erstsprache (Deutsch/nicht Deutsch) ab 2000
# Description              : Die Daten sind differenziert nach Jahr, zuständiger Schulgemeinde und Erstsprache. Bei Zellen kleiner 5 wird nur der Wert "1-5" ausgewiesen. Jahr: Das Jahr ist jeweils das Kalenderjahr der Erhebung, wobei der Stichtag der 15.9. ist. Die Daten für das Jahr 2022 sind somit im Schuljahr 2022/23 erhoben worden und zeigen den Datenstand am 15. September 2022. Schulgemeinde: Hier wir die zuständige Schulgemeinde dargestellt. Das ist üblicherweise die Schulgemeinde des Wohnort. Es entspricht aber nicht in jedem Fall der Schulgemeinde des Schulstandorts der effektiv besucht wird. Erstsprache: Als Erstsprache gilt diejenige Sprache, die als erste erlernt wird. Die Bildungsstatistik erhebt seit 2010 die Erstsprache als Merkmal der Lernenden. Bis zum Jahr 2009 wurde die Muttersprache erhoben. Anzahl: Anzahl der Schülerinnen und Schüler mit der entsprechenden Merkmalskombination.
# Issued                   : 2022-10-24T11:33:24
# Modified                 : 2023-09-01T15:48:55
# Rights                   : NonCommercialAllowed-CommercialAllowed-ReferenceRequired

df <- read_delim('https://www.web.statistik.zh.ch/ogd/data/bista/ZH_Lernende_Volksschule_Regional_Erstsprache.csv')



```

# Analyze data

```{r}

glimpse(df)
str(df)
skim(df)

head(df)
tail(df)

```

# Continue your code here...

```{r}

```

------------------------------------------------------------------------

# Questions about the data?

Bildungsstatistik des Kantons Zürich | bista@bi.zh.ch
