---
title: "Open Government Data, provided by Canton Zurich"
date: "2025-12-18"
output: html_document
---

## Dataset: Lernende auf Sekundarstufe I im Kanton Zürich ab 2000

Schüler/innen auf Sekundarstufe I an öffentlich finanzierten Schulen im Kanton Zürich.

Die Daten werden jährlich für den Stichtag 15.9. erhoben.

[Direct data shop link for dataset](https://www.zh.ch/de/politik-staat/statistik-daten/datenkatalog.html#/datasets/1583@bildungsstatistik-kanton-zuerich)

Auto generated R starter code for data set 1583@bildungsstatistik-kanton-zuerich.

## Metadata

- **Issued** `2022-10-23T22:00:00`
- **Modified** `2025-10-02T22:00:00`
- **Startdate** `2000-09-15`
- **Enddate** `2024-09-15`
- **Theme** `['http://publications.europa.eu/resource/authority/data-theme/EDUC']`
- **Keyword** `['ausbildung', 'bildung', 'bildungsdaten', 'bildungsstufe', 'lernende', 'ogd', 'schueler*innen', 'schulgemeinden', 'sekundarschule']`
- **Publisher** `['Bildungsstatistik des Kantons Zürich']`
- **Landingpage** `https://www.zh.ch/de/bildung/bildungssystem/zahlen-fakten/entwicklung-der-anzahl-lernender-nach-schulstufe.html`


# Load packages

```{r}

library(tidyverse)
library(skimr)

```

# Load data

-   The dataset has 1 distribution(s) in CSV format.
-   All available CSV distributions are listed below and can be read into a tibble.

```{r}

# Distribution 0
# Ktzhdistid               : 3021
# Title                    : Lernende auf Sekundarstufe I im Kanton Zürich ab 2000
# Description              : Ausgewiesen wird die Anzahl der Lernenden an Schule auf Stufe Sek I im Kanton Zürich. Die Daten sind differenziert nach Jahr, zuständiger Schulgemeinde und Sek-Anforderungstyp. Bei Zellen kleiner 5 wird nur der Wert "1-5" ausgewiesen. Jahr: Das Jahr ist jeweils das Kalenderjahr der Erhebung, wobei der Stichtag der 15.9. ist. Die Daten für das Jahr 2024 sind somit im Schuljahr 2024/25 erhoben worden und zeigen den Datenstand am 15. September 2024. Schulgemeinde: Hier wir die zuständige Schulgemeinde dargestellt. Das ist üblicherweise die Schulgemeinde des Wohnort. Es entspricht aber nicht in jedem Fall der Schulgemeinde des Schulstandorts der effektiv besucht wird. Anforderungstyp: In absteigender Reihenfolge sind dies: Mittelschule, Sekundarschule A, Sekundarschule B, Sekundarschule C, besondere Klassen, Heim-/Sonderschulung. Anzahl: Anzahl der Schülerinnen und Schüler mit der entsprechenden Merkmalskombination. Die Daten werden im Rahmen der Statistik der Lernenden für das Bundesamtes für Statistik erhoben. Es handelt sich um eine Vollerhebung.
# Issued                   : 2022-10-23T22:00:00
# Modified                 : 2025-10-02T22:00:00

df <- read_delim('https://www.bista.zh.ch/basicapi/ogd/data_lernende_sekundarstufe_i_anforderungstyp')



```

# Analyze data

```{r}

glimpse(df)
str(df)
skim(df)

head(df)
tail(df)

```

# Continue your code here...

```{r}

```

------------------------------------------------------------------------

# Questions about the data?

Bildungsstatistik des Kantons Zürich | bista@bi.zh.ch
