---
title: "Open Government Data, provided by Canton Zurich"
date: "2023-09-16"
output: html_document
---

## Dataset: Wohnungsbestand und Anzahl Neubauwohnungen in der Stadt Winterthur ab 1981

Zeitreihe des Wohnungsbestandes und der Anzahl Neubauwohnungen in der Stadt Winterthur ab 1981.

[Direct data shop link for dataset](https://www.zh.ch/de/politik-staat/opendata.html#/datasets/1601@stadt-winterthur)

Auto generated R starter code for data set 1601@stadt-winterthur.

## Metadata

- **Issued** `2022-09-20T17:24:49`
- **Modified** `2023-08-02T09:47:57`
- **Startdate** `1981-01-01`
- **Enddate** `2021-12-31`
- **Theme** `['Bau- und Wohnungswesen']`
- **Keyword** `['gemeinden', 'neubauten', 'wohnungen', 'wohnungsbau', 'wohnungsbestand', 'ogd']`
- **Publisher** `['Stadt Winterthur']`
- **Landingpage** `https://stadt.winterthur.ch/themen/die-stadt/winterthur/statistik/bauen-und-wohnen`


# Load packages

```{r}

library(tidyverse)
library(skimr)

```

# Load data

-   The dataset has 1 distribution(s) in CSV format.
-   All available CSV distributions are listed below and can be read into a tibble.

```{r}

# Distribution 0
# Ktzhdistid               : 3061
# Title                    : Anzahl Wohnungen insgesamt und neu gebaut nach Jahr
# Description              : Variablen: 'Wohnungsbestand' = Gesamtanzahl Wohnungen per Ende Jahr; 'Neuwohnungen' = Neu gebaute Wohnungen im entsprechenden Jahr.
# Issued                   : 2022-09-20T17:24:49
# Modified                 : 2022-09-20T17:24:49
# Rights                   : NonCommercialAllowed-CommercialAllowed-ReferenceRequired

df <- read_delim('https://www.web.statistik.zh.ch/ogd/daten/ressourcen/KTZH_00001601_00003061.csv')



```

# Analyze data

```{r}

glimpse(df)
str(df)
skim(df)

head(df)
tail(df)

```

# Continue your code here...

```{r}

```

------------------------------------------------------------------------

# Questions about the data?

Stadt Winterthur | Stadtentwicklung der Stadt Winterthur | statistik@win.ch
