---
title: "Open Government Data, provided by Canton Zurich"
date: "2024-11-13"
output: html_document
---

## Dataset: Wohnungsbestand nach Zimmerzahl und Quartier in der Stadt Winterthur ab 2015

Zeitreihe des Wohnungsbestandes in der Stadt Winterthur nach Wohnungsgrösse (Zimmerzahl) und Quartier.

[Direct data shop link for dataset](https://www.zh.ch/de/politik-staat/statistik-daten/datenkatalog.html#/datasets/1602@stadt-winterthur)

Auto generated R starter code for data set 1602@stadt-winterthur.

## Metadata

- **Issued** `2022-09-20T17:27:44`
- **Modified** `2024-03-28T13:27:35`
- **Startdate** `2015-12-31`
- **Enddate** `2023-12-31`
- **Theme** `['http://publications.europa.eu/resource/authority/data-theme/SOCI']`
- **Keyword** `['gemeinden', 'wohnungen', 'wohnungsbestand', 'zimmerzahl', 'ogd']`
- **Publisher** `['Stadt Winterthur']`
- **Landingpage** `https://stadt.winterthur.ch/themen/die-stadt/winterthur/statistik/bauen-und-wohnen`


# Load packages

```{r}

library(tidyverse)
library(skimr)

```

# Load data

-   The dataset has 1 distribution(s) in CSV format.
-   All available CSV distributions are listed below and can be read into a tibble.

```{r}

# Distribution 0
# Ktzhdistid               : 3060
# Title                    : Anzahl Wohnungen nach Zimmerzahl, Quartier und Jahr
# Description              : Variablen: 'jahr' = Endjahresbestand des Jahres; 'quartier_bfs_id' = Quartiernummer gem. BFS; 'quartier' = Name des Quartiers; 'stadtkreis_bfs_id' = Stadtkreisnummer gem. BFS; 'stadtkreis' = Name des Stadtkreises; 'whg_zim_group' = Gruppe gemäss Anzahl Zimmer (1.5-Zimmer-Wohnung zählt als 1); 'anzahl_wohnungen' = Gesamtzahl der Wohnungen.
# Issued                   : 2022-09-20T17:27:44
# Modified                 : 2024-03-28T13:30:43

df <- read_delim('https://www.web.statistik.zh.ch/ogd/daten/ressourcen/KTZH_00001602_00003060.csv')



```

# Analyze data

```{r}

glimpse(df)
str(df)
skim(df)

head(df)
tail(df)

```

# Continue your code here...

```{r}

```

------------------------------------------------------------------------

# Questions about the data?

Stadt Winterthur | Stadtentwicklung der Stadt Winterthur | statistik@win.ch
