---
title: "Open Government Data, provided by Canton Zurich"
date: "2024-10-25"
output: html_document
---

## Dataset: Beschäftigtendichte in der Stadt Winterthur ab 1995

Anzahl und Anteil Beschäftigte pro Einwohner:innen. Eine vollständige Dokumentation ist in der Ressource "Dokumentation Daten" zu finden.

[Direct data shop link for dataset](https://www.zh.ch/de/politik-staat/statistik-daten/datenkatalog.html#/datasets/1621@stadt-winterthur)

Auto generated R starter code for data set 1621@stadt-winterthur.

## Metadata

- **Issued** `2022-09-20T17:10:34`
- **Modified** `2024-06-04T16:54:18`
- **Startdate** `1995-01-01`
- **Enddate** `2019-12-31`
- **Theme** `['http://publications.europa.eu/resource/authority/data-theme/ECON']`
- **Keyword** `['arbeitskraefte', 'beschaeftigte', 'bevoelkerung', 'gemeinden', 'ogd']`
- **Publisher** `['Stadt Winterthur']`
- **Landingpage** `https://stadt.winterthur.ch/themen/die-stadt/winterthur/statistik/wirtschaft`


# Load packages

```{r}

library(tidyverse)
library(skimr)

```

# Load data

-   The dataset has 1 distribution(s) in CSV format.
-   All available CSV distributions are listed below and can be read into a tibble.

```{r}

# Distribution 0
# Ktzhdistid               : 3063
# Title                    : Beschäftigtendichte Stadt Winterthur ab 1995
# Description              : Eine vollständige Dokumentation ist in der Ressource "Dokumentation Daten" zu finden.
# Issued                   : 2022-09-20T17:10:34
# Modified                 : 2024-06-04T16:54:00

df <- read_delim('https://www.web.statistik.zh.ch/ogd/daten/ressourcen/KTZH_00001621_00003063.csv')



```

# Analyze data

```{r}

glimpse(df)
str(df)
skim(df)

head(df)
tail(df)

```

# Continue your code here...

```{r}

```

------------------------------------------------------------------------

# Questions about the data?

Stadt Winterthur | Stadtentwicklung der Stadt Winterthur | statistik@win.ch
