---
title: "Open Government Data, provided by Canton Zurich"
date: "2025-11-07"
output: html_document
---

## Dataset: Lernende der Berufsbildung im Kanton Zürich ab 2000

Ausgewertet sind alle Lernenden, die eine Schule im Bereich Berufsbildung mit Standort im Kanton Zürich besuchen. Dazu gehören alle Berufsfachschulen und Berufsmaturitätsschulen. Die Daten werden jährlich für den Stichtag 15.9. erhoben.

[Direct data shop link for dataset](https://www.zh.ch/de/politik-staat/statistik-daten/datenkatalog.html#/datasets/1642@bildungsstatistik-kanton-zuerich)

Auto generated R starter code for data set 1642@bildungsstatistik-kanton-zuerich.

## Metadata

- **Issued** `2022-10-23T22:00:00`
- **Modified** `2025-10-02T22:00:00`
- **Startdate** `2000-09-15`
- **Enddate** `2024-09-15`
- **Theme** `['http://publications.europa.eu/resource/authority/data-theme/ECON', 'http://publications.europa.eu/resource/authority/data-theme/EDUC']`
- **Keyword** `['ausbildung', 'berufsbildung', 'berufslehre', 'berufsmaturitaetsschule', 'berufsschule', 'bildung', 'bildungsdaten', 'bildungsstufe', 'lernende', 'ogd', 'schueler*innen']`
- **Publisher** `['Bildungsstatistik des Kantons Zürich']`
- **Landingpage** `https://www.zh.ch/de/bildung/bildungssystem/zahlen-fakten/lernende-in-der-berufsbildung.html`


# Load packages

```{r}

library(tidyverse)
library(skimr)

```

# Load data

-   The dataset has 1 distribution(s) in CSV format.
-   All available CSV distributions are listed below and can be read into a tibble.

```{r}

# Distribution 0
# Ktzhdistid               : 3078
# Title                    : Lernende der Berufsbildung im Kanton Zürich ab 2000
# Description              : Ausgewiesen wird die Anzahl der Lernenden an Berufsschulen im Kanton Zürich. Die Daten sind differenziert nach Jahr, Bildungsfeld und Berufsmaturitätstyp. Jahr: Das Jahr ist jeweils das Kalenderjahr der Erhebung, wobei der Stichtag der 15.9. ist. Die Daten für das Jahr 2024 sind somit im Schuljahr 2024/25 erhoben worden und zeigen den Datenstand am 15. September 2024. Bildungsfeld: Das Bildungsfeld ist eine Kategorisierung der Berufsbildung nach ISCED2013-F. Es gibt acht Kategorien. Berufsmaturitaetstyp: Beim Berufsmaturitätstyp wird unterschieden zwischen "Berufsfachschule (ohne BM)", "BM1" (gleichzeitig mit der Lehre) oder "BM2" (nach der Lehre). Anzahl: Anzahl der Schülerinnen und Schüler mit der entsprechenden Merkmalskombination. Die Daten werden im Rahmen der Statistik der Lernenden für das Bundesamtes für Statistik erhoben. Es handelt sich um eine Vollerhebung.
# Issued                   : 2022-10-23T22:00:00
# Modified                 : 2025-10-02T22:00:00

df <- read_delim('https://www.bista.zh.ch/basicapi/ogd/data_lernende_berufsbildung_bildungsfeld')



```

# Analyze data

```{r}

glimpse(df)
str(df)
skim(df)

head(df)
tail(df)

```

# Continue your code here...

```{r}

```

------------------------------------------------------------------------

# Questions about the data?

Bildungsstatistik des Kantons Zürich | bista@bi.zh.ch
