---
title: "Open Government Data, provided by Canton Zurich"
date: "2024-10-25"
output: html_document
---

## Dataset: Nettovermögen [Fr./Einw.]

Nettovermögen pro Einwohner. Finanzvermögen minus Fremdkapital. Das Nettovermögen wird als Gradmesser für die Verschuldung verwendet indem sie den Betrag an Finanzvermögen zeigt, welcher die Schulden übersteigt. Grundlage ist die Konsolidierte Gemeinde. Der Haushalt der Schulgemeinde wird dabei anteilsmässig in den Haushalt der poltischen Gemeinden umgelegt. Umstellung des Rechnungsmodells von HRM1 auf HRM2 ab Rechnungsjahr 2019.

[Direct data shop link for dataset](https://www.zh.ch/de/politik-staat/statistik-daten/datenkatalog.html#/datasets/173@statistisches-amt-kanton-zuerich)

Auto generated R starter code for data set 173@statistisches-amt-kanton-zuerich.

## Metadata

- **Issued** `2016-01-20T20:16:00`
- **Modified** `2024-10-04T10:14:13`
- **Startdate** `1990-12-31`
- **Enddate** `2023-12-31`
- **Theme** `['http://publications.europa.eu/resource/authority/data-theme/GOVE', 'http://publications.europa.eu/resource/authority/data-theme/ECON']`
- **Keyword** `['bezirke', 'finanzkennzahlen', 'gemeindefinanzen', 'gemeinden', 'kanton_zuerich', 'vermoegen', 'ogd']`
- **Publisher** `['Statistisches Amt des Kantons Zürich']`
- **Landingpage** `https://www.zh.ch/de/politik-staat/gemeinden/gemeindeportraet.html`


# Load packages

```{r}

library(tidyverse)
library(skimr)

```

# Load data

-   The dataset has 1 distribution(s) in CSV format.
-   All available CSV distributions are listed below and can be read into a tibble.

```{r}

# Distribution 0
# Ktzhdistid               : 137
# Title                    : Nettovermögen [Fr./Einw.]
# Description              : None
# Issued                   : 2016-01-21T16:30:35
# Modified                 : 2024-10-04T10:14:13

df <- read_delim('https://www.web.statistik.zh.ch/ogd/data/KANTON_ZUERICH_431.csv')



```

# Analyze data

```{r}

glimpse(df)
str(df)
skim(df)

head(df)
tail(df)

```

# Continue your code here...

```{r}

```

------------------------------------------------------------------------

# Questions about the data?

Statistisches Amt des Kantons Zürich | Data Shop | datashop@statistik.zh.ch
