---
title: "Open Government Data, provided by Canton Zurich"
date: "2023-02-11"
output: html_document
---

## Dataset: Tagesregistereinträge zum Kanton Zürich und der Schweiz aus dem Zentralen Firmenindex (Zefix) des Bundes

Wöchentlich aktualisierte Informationen zu den im Firmenzentralregister (Zefix) des Eidgenössischen Amts für das Handelsregister (EHRA) eingetragenen Unternehmen und weiteren Rechtseinheiten mit Sitz (Domiziladresse) im Kanton Zürich. Die Daten (Ressourcen) enthalten wöchentlich aktualisierte Konkurseröffnungen und Neugründungen nach Branche. Das Statistische Amt plant weitere Daten als weitere Ressourcen zu veröffentlichen.

[Direct data shop link for dataset](https://www.zh.ch/de/politik-staat/opendata.zhweb-noredirect.zhweb-cache.html#/datasets/1742@statistisches-amt-kanton-zuerich)

Auto generated R starter code for data set 1742@statistisches-amt-kanton-zuerich.

## Metadata

- **Issued** `2022-09-06T14:13:35`
- **Modified** `2023-02-06T04:15:37`
- **Startdate** `2017-01-01`
- **Enddate** `2023-02-05`
- **Theme** `['Volkswirtschaft', 'Arbeit, Erwerb']`
- **Keyword** `['branchen', 'einzelfirmen', 'firmen', 'genossenschaften', 'gmbh', 'handelsregister', 'konkurse', 'stiftungen', 'unternehmen', 'wirtschaft', 'vereine', 'unternehmensdaten', 'shab', 'ehra', 'zefix', 'ogd']`
- **Publisher** `['Statistisches Amt des Kantons Zürich']`
- **Landingpage** `None`


# Load packages

```{r}

library(tidyverse)
library(skimr)

```

# Load data

-   The dataset has 2 distribution(s) in CSV format.
-   All available CSV distributions are listed below and can be read into a tibble.

```{r}

# Distribution 0
# Ktzhdistid               : 3261
# Title                    : Konkurseröffnungen nach Branchen im Kanton Zürich und der Schweiz insgesamt, wöchentlich aktualisiert
# Description              : NA
# Issued                   : 2022-09-06T14:13:35
# Modified                 : 2023-02-06T05:15:36
# Rights                   : NonCommercialAllowed-CommercialAllowed-ReferenceRequired

df <- read_delim('https://www.web.statistik.zh.ch/ogd/data/KANTON_ZUERICH_ZEFIX_Konkurse.csv')

# Distribution 1
# Ktzhdistid               : 3740
# Title                    : Neugründungen nach Branchen im Kanton Zürich und der Schweiz insgesamt, wöchentlich aktualisiert
# Description              : NA
# Issued                   : 2023-01-20T15:22:41
# Modified                 : 2023-02-06T05:15:39
# Rights                   : NonCommercialAllowed-CommercialAllowed-ReferenceRequired

df <- read_delim('https://www.web.statistik.zh.ch/ogd/data/KANTON_ZUERICH_ZEFIX_Neugruendungen.csv')



```

# Analyze data

```{r}

glimpse(df)
str(df)
skim(df)

head(df)
tail(df)

```

# Continue your code here...

```{r}

```

------------------------------------------------------------------------

# Contact

Fachstelle Open Government Data des Kantons Zürich | info@open.zh.ch
