---
title: "Open Government Data, provided by Canton Zurich"
date: "2025-12-26"
output: html_document
---

## Dataset: Tagesregistereinträge zum Kanton Zürich und der Schweiz aus dem Zentralen Firmenindex (Zefix) des Bundes

Wöchentlich aktualisierte Informationen zu den im Firmenzentralregister (Zefix) des Eidgenössischen Amts für das Handelsregister (EHRA) eingetragenen Unternehmen und weiteren Rechtseinheiten mit Sitz (Domiziladresse) im Kanton Zürich. Die Daten (Ressourcen) enthalten wöchentlich aktualisierte Konkurseröffnungen und Neugründungen nach Branche. Die Brancheninformation stammt aus dem Betriebs- und Unternehmensregister (BUR), dort sind NOGA-Codes hinterlegt.

[Direct data shop link for dataset](https://www.zh.ch/de/politik-staat/statistik-daten/datenkatalog.html#/datasets/1742@statistisches-amt-kanton-zuerich)

Auto generated R starter code for data set 1742@statistisches-amt-kanton-zuerich.

## Metadata

- **Issued** `2022-09-05T22:00:00`
- **Modified** `2025-12-16T12:15:00`
- **Startdate** `2017-01-01`
- **Enddate** `2025-12-15`
- **Theme** `['http://publications.europa.eu/resource/authority/data-theme/ECON']`
- **Keyword** `['branchen', 'ehra', 'einzelfirmen', 'firmen', 'genossenschaften', 'gmbh', 'handelsregister', 'konkurse', 'ogd', 'shab', 'stiftungen', 'unternehmen', 'unternehmensdaten', 'vereine', 'wirtschaft', 'zefix']`
- **Publisher** `['Statistisches Amt des Kantons Zürich']`
- **Landingpage** `None`


# Load packages

```{r}

library(tidyverse)
library(skimr)

```

# Load data

-   The dataset has 2 distribution(s) in CSV format.
-   All available CSV distributions are listed below and can be read into a tibble.

```{r}

# Distribution 0
# Ktzhdistid               : 3261
# Title                    : Konkurseröffnungen nach Branchen im Kanton Zürich und der Schweiz insgesamt, wöchentlich aktualisiert
# Description              : Anzahl der Eröffnungen von Konkursverfahren gegen Unternehmen und weitere Rechtseinheiten, wie sie im Zentralen Firmenindex (Zefix) mit Mutationstyp "KE Auflösung inf. Konkurs" ausgewiesenen sind. Die Meldungen werden mit den Branchenklassifikationen gemäss der Allgemeinen Systematik der Wirtschaftszweige (NOGA) angereichert und nach Branchen-Abschnitten (Grossbuchstaben) aggregiert. Aufgrund von Unterschieden bei der Datenerhebung kann es zu Abweichungen von anderen Auswertungen (zB. von kantonalen Handelsregisterämtern) kommen. Variabeln: 'br_abschnitt_red' = Auswahl von Branchen-Abschnitten (Grossbuchstaben) gemäss der Allgemeinen Systematik der Wirtschaftszweige (NOGA); 'location' = Kantonskürzel oder 'CH' für die Schweiz insgesamt; 'date' = Datum der Publikation im Schweizerischen Handelsamtsblatt (SHAB), die im Normalfall einige Tage nach der Publikation durch die kantonalen Ämter erfolgt; 'value' = Anzahl erstmaliger Konkursverfahrenseröffnungen per SHAB-Publikationsdatum. Ab 28.05.2025 werden alle Buchstaben in der Variable 'br_abschnitt_red' einzeln aufgeführt. Die Kategorie "Übrige Branchen" wurde entfernt.
# Issued                   : 2022-09-05T22:00:00
# Modified                 : 2025-12-16T12:14:47

df <- read_delim('https://www.web.statistik.zh.ch/ogd/data/KANTON_ZUERICH_ZEFIX_Konkurse.csv')

# Distribution 1
# Ktzhdistid               : 3740
# Title                    : Neugründungen nach Branchen im Kanton Zürich und der Schweiz insgesamt, wöchentlich aktualisiert
# Description              : Anzahl der Neugründungen von Unternehmen und weitere Rechtseinheiten, wie sie im Zentralen Firmenindex (Zefix) ausgewiesenen sind. Die Meldungen werden mit den Branchenklassifikationen gemäss der Allgemeinen Systematik der Wirtschaftszweige (NOGA) angereichert und nach Branchen-Abschnitten (Grossbuchstaben) aggregiert. Aufgrund von Unterschieden bei der Datenerhebung kann es zu Abweichungen von anderen Auswertungen (zB. von kantonalen Handelsregisterämtern) kommen. Variabeln: 'br_abschnitt_red' = Auswahl von Branchen-Abschnitten (Grossbuchstaben) gemäss der Allgemeinen Systematik der Wirtschaftszweige (NOGA); 'location' = Kantonskürzel oder 'CH' für die Schweiz insgesamt; 'date' = Datum der Publikation im Schweizerischen Handelsamtsblatt (SHAB), die im Normalfall einige Tage nach der Publikation durch die kantonalen Ämter erfolgt; 'value' = Anzahl erstmaliger Konkursverfahrenseröffnungen per SHAB-Publikationsdatum. Die Zahlen der einzelnen Branchen können erst drei Monate nach Neugründungen publiziert werden. Ab 28.05.2025 werden alle Buchstaben in der Variable 'br_abschnitt_red' einzeln aufgeführt. Die Kategorie "Übrige Branchen" wurde entfernt.
# Issued                   : 2023-01-19T23:00:00
# Modified                 : 2025-12-16T12:14:57

df <- read_delim('https://www.web.statistik.zh.ch/ogd/data/KANTON_ZUERICH_ZEFIX_Neugruendungen.csv')



```

# Analyze data

```{r}

glimpse(df)
str(df)
skim(df)

head(df)
tail(df)

```

# Continue your code here...

```{r}

```

------------------------------------------------------------------------

# Questions about the data?

Statistisches Amt des Kantons Zürich | info@open.zh.ch
