---
title: "Open Government Data, provided by Canton Zurich"
date: "2023-09-11"
output: html_document
---

## Dataset: Geschossflächen im Kanton Zürich

Übersicht über den Stand der Geschossflächen im Kanton Zürich. Die Geschossflächendefinition lehnt sich an die Definition der Geschossfläche GF gemäss SIA und der anrechenbare Geschossfläche gemäss Planungs- und Baugesetz (PBG) an. Die Erhebung der Geschossflächen leitet sich indirekt aus gesetzlichen Vorgaben von Bund und Kanton ab. Der Zweck der Erhebung der Geschossflächenreserven ist aufzuzeigen, welches Verdichtungspotential rechnerisch in Form von Geschossflächen in der Bauzone theoretisch vorhanden ist. Demgegenüber soll mit dem Geschossflächenbestand quantifiziert werden, wie viel Geschossfläche innerhalb der Bauzone bereits realisiert worden ist. Ab 2021 wird ein neues Berechnungsmodell verwendet, dadurch sind die Werte nur schwer mit jenen der Vorjahre vergleichbar. Aus technischen Gründen fand für 2020 keine Datenerhebung statt

[Direct data shop link for dataset](https://www.zh.ch/de/politik-staat/opendata.html#/datasets/1802@are-kanton-zuerich)

Auto generated R starter code for data set 1802@are-kanton-zuerich.

## Metadata

- **Issued** `2022-12-05T11:47:42`
- **Modified** `2023-01-10T16:42:01`
- **Startdate** `2000-01-01`
- **Enddate** `2021-12-31`
- **Theme** `['Raum, Umwelt']`
- **Keyword** `['gemeinden', 'geschossflaeche', 'raum', 'raumplanungsregionen', 'ogd']`
- **Publisher** `['Amt für Raumentwicklung des Kantons Zürich']`
- **Landingpage** `None`


# Load packages

```{r}

library(tidyverse)
library(skimr)

```

# Load data

-   The dataset has 3 distribution(s) in CSV format.
-   All available CSV distributions are listed below and can be read into a tibble.

```{r}

# Distribution 0
# Ktzhdistid               : 3323
# Title                    : Geschossflächenreserven Kanton Zürich ab 2000 in 1'000m2
# Description              : Geschossflächenreserven, unterteilt in Wohnzone, Mischzone, Arbeitszone und Zone für öffentliche Bauten sowie zusätzlich in überbaute und nicht überbaute Bauzone. Die Spalte "ARE_NR" ist eine kantonsinterne Nummerierung, um im Vergleich zur Spalte "BFS_NR" neben den Gemeinden und Städten zusätzlich auch die Regionen und den Kanton Zürich als Ganzes identifizieren zu können. Ab 2021 wird ein neues Berechnungsmodell verwendet. Aus technischen Gründen fand für 2020 keine Datenerhebung statt.
# Issued                   : 2022-12-05T11:47:42
# Modified                 : 2023-08-31T08:07:07
# Rights                   : NonCommercialAllowed-CommercialAllowed-ReferenceRequired

df <- read_delim('https://www.web.statistik.zh.ch/ogd/daten/ressourcen/KTZH_00001802_00003323.csv')

# Distribution 1
# Ktzhdistid               : 3325
# Title                    : Ausbaugrad Kanton Zürich ab 2000 in %
# Description              : Ausbaugrad (gebaute Geschossfläche in % der zulässigen Geschossfläche innerhalb der überbauten Bauzone), unterteilt in Wohnzone, Mischzone, Arbeitszone und Zone für öffentliche Bauten. Die Spalte "ARE_NR" ist eine kantonsinterne Nummerierung, um im Vergleich zur Spalte "BFS_NR" neben den Gemeinden und Städten zusätzlich auch die Regionen und den Kanton Zürich als Ganzes identifizieren zu können. Es können keine Totale aus den Werten gerechnet werden. Ab 2021 wird ein neues Berechnungsmodell verwendet. Aus technischen Gründen fand für 2020 keine Datenerhebung statt.
# Issued                   : 2022-12-05T11:47:42
# Modified                 : 2022-12-07T12:59:34
# Rights                   : NonCommercialAllowed-CommercialAllowed-ReferenceRequired

df <- read_delim('https://www.web.statistik.zh.ch/ogd/daten/ressourcen/KTZH_00001802_00003325.csv')

# Distribution 2
# Ktzhdistid               : 3321
# Title                    : Geschossflächenbestand Kanton Zürich ab 2000 in 1'000m2
# Description              : Geschossflächenbestand, unterteilt in Wohnzone, Mischzone, Arbeitszone und Zone für öffentliche Bauten. Die Spalte "ARE_NR" ist eine kantonsinterne Nummerierung, um im Vergleich zur Spalte "BFS_NR" neben den Gemeinden und Städten zusätzlich auch die Regionen und den Kanton Zürich als Ganzes identifizieren zu können. Ab 2021 wird ein neues Berechnungsmodell verwendet. Aus technischen Gründen fand für 2020 keine Datenerhebung statt.
# Issued                   : 2022-12-05T11:47:42
# Modified                 : 2023-08-31T08:07:25
# Rights                   : NonCommercialAllowed-CommercialAllowed-ReferenceRequired

df <- read_delim('https://www.web.statistik.zh.ch/ogd/daten/ressourcen/KTZH_00001802_00003321.csv')



```

# Analyze data

```{r}

glimpse(df)
str(df)
skim(df)

head(df)
tail(df)

```

# Continue your code here...

```{r}

```

------------------------------------------------------------------------

# Questions about the data?

Amt für Raumentwicklung des Kantons Zürich | Raumplanung | raumbeobachtung@bd.zh.ch
