---
title: "Open Government Data, provided by Canton Zurich"
date: "2023-09-05"
output: html_document
---

## Dataset: Beschäftigte der Stadt Winterthur

Beschäftigte der Stadt Winterthur ab 2018, Stand Ende Quartal des Jahres. Quelle: Beschäftigungsstatistik (BESTA), BFS.

[Direct data shop link for dataset](https://www.zh.ch/de/politik-staat/opendata.html#/datasets/1823@stadt-winterthur)

Auto generated R starter code for data set 1823@stadt-winterthur.

## Metadata

- **Issued** `2023-03-09T11:53:00`
- **Modified** `2023-08-02T09:44:29`
- **Startdate** `2018-01-01`
- **Enddate** `2022-12-31`
- **Theme** `['Arbeit, Erwerb']`
- **Keyword** `['arbeitskraefte', 'beschaeftigte', 'bevoelkerung', 'gemeinden', 'ogd']`
- **Publisher** `['Stadt Winterthur']`
- **Landingpage** `https://stadt.winterthur.ch/themen/die-stadt/winterthur/statistik/wirtschaft`


# Load packages

```{r}

library(tidyverse)
library(skimr)

```

# Load data

-   The dataset has 1 distribution(s) in CSV format.
-   All available CSV distributions are listed below and can be read into a tibble.

```{r}

# Distribution 0
# Ktzhdistid               : 3360
# Title                    : Beschäftigte im Quartal nach Sektor und Geschlecht in Total und Vollzeitäquivalente ab 2018
# Description              : Die Daten beinhalten aggregierte Beschäftigtenzahlen in der Stadt Winterthur. Sie sind nach Sektor und Geschlecht aufgeschlüsselt. Neben den Totalen werden auch die Vollzeitäquivalente ("VZAE") abgebildet. Die hier ausgewiesenen Daten zu den Beschäftigten basieren auf der Beschäftigungsstatistik (BESTA) des BFS. Sekundärsektor = Bergbau, Verarbeitendes Gewerbe/Herstellung von Waren, Energie- und Wasserversorgung, Baugewerbe/Bau  Tertiärsektor = Handel, Instandhaltung/Reparatur, Verkehr/Lagerei, Gastgewerbe/Gastronomie, Information/Kommunikation, Finanz-/Versicherungs-DL, Grundstücks-/Wohnungswesen, weitere DL, öffentliche Verwaltung, Erziehung/Unterricht, Gesundheit, Kunst 
# Issued                   : 2023-03-09T11:53:00
# Modified                 : 2023-03-09T11:53:00
# Rights                   : NonCommercialAllowed-CommercialAllowed-ReferenceRequired

df <- read_delim('https://www.web.statistik.zh.ch/ogd/daten/ressourcen/KTZH_00001823_00003360.csv')



```

# Analyze data

```{r}

glimpse(df)
str(df)
skim(df)

head(df)
tail(df)

```

# Continue your code here...

```{r}

```

------------------------------------------------------------------------

# Questions about the data?

Stadt Winterthur | Stadtentwicklung der Stadt Winterthur | statistik@win.ch
