---
title: "Open Government Data, provided by Canton Zurich"
date: "2023-09-06"
output: html_document
---

## Dataset: Gebäude und Wohnungen im Kanton Zürich

Gebäude und Wohnungen im Kanton Zürich gemäss eidgenössischem Gebäude- und Wohnungsregister (eidg. GWR). Es verzeichnet die Gebäude und jede Wohnung im Kanton umfassend  in Merkmalen gemäss Merkmalsbeschreibung (siehe Link). Die Ressourcen lassen sich über die EGID verknüpfen. Das eidg. GWR wird durch die Gemeinden des Kantons Zürich geführt, die kantonale Koordinationsstelle GWR-ZH begleitet und berät sie dabei. Die Koordinationsstelle GWR-ZH stellt die Daten alle 3 Monate zur Verfügung und werden zum Stichtag vollständig ersetzt. Ein Zeitverlauf ist in den Daten nicht ersichtlich. Datenquelle bildet das eidg. GWR des Bundesamts für Statistik (BFS). Die Daten bilden den Stand des eidg. GWR ab, wie er durch die Gemeinden erfasst wird. Abweichungen vom tatsächlichen Zustand der Gebäude und Wohnungen sind möglich und im Bereich Energiequellen (Solaranlagen) sowie Wärmequellen (Heizungen) wahrscheinlich. Hinweise auf Abweichungen senden Sie bitte direkt an die Gemeinde, auf deren Boden sich das Objekt befindet, respektive an Statistik Stadt Zürich für Daten auf dem Stadtgebiet Zürich.

[Direct data shop link for dataset](https://www.zh.ch/de/politik-staat/opendata.html#/datasets/2022@fachstelle-ogd-kanton-zuerich)

Auto generated R starter code for data set 2022@fachstelle-ogd-kanton-zuerich.

## Metadata

- **Issued** `2023-04-24T09:55:58`
- **Modified** `2023-08-24T17:42:14`
- **Startdate** `2023-06-30`
- **Enddate** `2023-06-30`
- **Theme** `['Bau- und Wohnungswesen']`
- **Keyword** `['gebaeude', 'gebaeudeart', 'gemeinden', 'heizung', 'heizungsart', 'strassen', 'wohnung', 'wohnungen', 'wohnungsbestand', 'ogd']`
- **Publisher** `['Fachstelle Open Government Data des Kantons Zürich']`
- **Landingpage** `None`


# Load packages

```{r}

library(tidyverse)
library(skimr)

```

# Load data

-   The dataset has 3 distribution(s) in CSV format.
-   All available CSV distributions are listed below and can be read into a tibble.

```{r}

# Distribution 0
# Ktzhdistid               : 4064
# Title                    : Gebäude
# Description              : Daten des eidg. GWR mit Bezug zu ganzen Gebäuden und ihrer Haustechnik. Aus den Daten lassen sich umfassende Angaben zum Gebäudebestand ablesen, beispielsweise zum Gebäudealter oder den Wärme- und Energiequellen. Die Merkmale entsprechen denen im Merkmalskatalogs des eidg. GWR (siehe Link unter "weitere Informationen" im Datensatzbeschrieb) und sind dort beschrieben. Leerwerte wurden in den Gemeinden nicht ausgefüllt, ihr Wert ist unbekannt. Für die einfachere Nutzung fügt die Fach- und Koordinationsstelle OGD vor der Publikation folgende Merkmale hinzu: Für das Merkmal 'Kanton' wird für alle Beobachtungen ZH abgefüllt. Das Merkmal 'Gemeindename' wird mittels BFS-Nummer entsprechend der Gemeindetabelle des Statistischen Amts ausgegeben. Das Merkmal 'Anzahl_Wohnungen' wird anhand der Ressource Wohnungen berechnet.
# Issued                   : 2023-04-24T09:55:58
# Modified                 : 2023-08-24T17:42:10
# Rights                   : NonCommercialAllowed-CommercialAllowed-ReferenceRequired

df <- read_delim('https://www.web.statistik.zh.ch/ogd/daten/ressourcen/KTZH_00002022_00004064.csv')

# Distribution 1
# Ktzhdistid               : 4065
# Title                    : Wohnungen
# Description              : Daten des eidg. GWR mit Bezug zu den einzelnen Wohnungen in einem Gebäude. Aus den Daten lassen sich beispielsweise Alter, Fläche, Lage im Gebäude und Ausstattungsangaben herauslesen. Die Merkmale entsprechen denen im Merkmalskatalogs des eidg. GWR (siehe Link unter "weitere Informationen" im Datensatzbeschrieb) und sind dort beschrieben. Leerwerte wurden in den Gemeinden nicht ausgefüllt, ihr Wert ist unbekannt.
# Issued                   : 2023-04-24T09:55:58
# Modified                 : 2023-08-24T17:42:15
# Rights                   : NonCommercialAllowed-CommercialAllowed-ReferenceRequired

df <- read_delim('https://www.web.statistik.zh.ch/ogd/daten/ressourcen/KTZH_00002022_00004065.csv')

# Distribution 2
# Ktzhdistid               : 4066
# Title                    : Gebäudeeingänge bzw. Adressen pro Gebäude
# Description              : Daten des eidg. GWR mit Bezug zu den einzelnen Eingängen zu einem Gebäude. Adressen beziehen sich auf einzelne Gebäudeeingänge und sind deswegen pro Eingang in diesem File zu finden. Die Merkmale entsprechen denen im Merkmalskatalogs des eidg. GWR (siehe Link unter 'weitere Informationen' im Datensatzbeschrieb) und sind dort beschrieben. Leerwerte wurden in den Gemeinden nicht ausgefüllt, ihr Wert ist unbekannt.
# Issued                   : 2023-04-24T09:55:58
# Modified                 : 2023-08-24T17:42:13
# Rights                   : NonCommercialAllowed-CommercialAllowed-ReferenceRequired

df <- read_delim('https://www.web.statistik.zh.ch/ogd/daten/ressourcen/KTZH_00002022_00004066.csv')



```

# Analyze data

```{r}

glimpse(df)
str(df)
skim(df)

head(df)
tail(df)

```

# Continue your code here...

```{r}

```

------------------------------------------------------------------------

# Questions about the data?

Amt für Raumentwicklung des Kantons Zürich | Fachstelle Datenlogistik, Koordinationsstelle GWR-ZH | datenlogistik@bd.zh.ch
