---
title: "Open Government Data, provided by Canton Zurich"
date: "2025-02-14"
output: html_document
---

## Dataset: Anzahl Einbrüche nach Gemeinden des Kantons Zürich

Anzahl der Einbrüche, wie sie in der polizeilichen Kriminalstatistik (PKS) der Kantonspolizei Zürich erfasst werden. Die Erfassung erfolgt durch Polizistinnen und Polizisten im polizeilichen Datenerfassungssystem. Durch das Bundesamt für Statistik werden die erfassten Daten nach schweizweit einheitlichen Qualitätskriterien geprüft. Die Daten sind nach Gemeinden (im Fall der Stadt Zürich nach Stadtkreisen) des Kantons Zürich aufgegliedert und mit Angaben zur Bevölkerungszahl ergänzt. Die PKS des Kantons Zürich wird jährlich publiziert. Sie verzeichnet nur die polizeilich bekannt gewordene Kriminalität - das sogenannte Hellfeld. Die PKS ist eine Ausgangsstatistik, d.h. die Straftaten erscheinen nicht zum Tatzeitpunkt in der Statistik. Ausschlaggebend für die Zählung in der PKS ist der Zeitpunkt, an dem die Polizei einen ersten Rapport zur Straftat abgeschlossen hat.

[Direct data shop link for dataset](https://www.zh.ch/de/politik-staat/statistik-daten/datenkatalog.html#/datasets/2042@kantonspolizei-kanton-zuerich)

Auto generated R starter code for data set 2042@kantonspolizei-kanton-zuerich.

## Metadata

- **Issued** `2023-03-22T10:32:20`
- **Modified** `2024-09-10T16:25:08`
- **Startdate** `2009-01-01`
- **Enddate** `2023-12-31`
- **Theme** `['http://publications.europa.eu/resource/authority/data-theme/JUST']`
- **Keyword** `['gemeinden', 'kriminalitaet', 'strafbare_handlungen', 'strafdelikte', 'straftaten', 'einbrueche', 'ogd']`
- **Publisher** `['Kantonspolizei des Kantons Zürich']`
- **Landingpage** `None`


# Load packages

```{r}

library(tidyverse)
library(skimr)

```

# Load data

-   The dataset has 1 distribution(s) in CSV format.
-   All available CSV distributions are listed below and can be read into a tibble.

```{r}

# Distribution 0
# Ktzhdistid               : 4083
# Title                    : Anzahl Einbrüche nach Gemeinden und in den Stadtkreisen der Stadt Zürich
# Description              : Das Total Einbrüche beinhaltet alle polizeilich bekannten, vollendeten und versuchten Einbruchs- und Einschleichdiebstähle. Die Bevölkerungszahlen sind der Einwohnerstatistik des Bundes am Ende des Vorjahres entnommen (bis 2010 ESPOP, ab 2011 STATPOP). Damit wird die Häufigkeitszahl berechnet (Anzahl registrierten Straftaten pro 1000 Einwohner). 
# Issued                   : 2023-03-22T10:32:20
# Modified                 : 2024-11-05T18:03:35

df <- read_delim('https://www.web.statistik.zh.ch/ogd/daten/ressourcen/KTZH_00002042_00004083.csv')



```

# Analyze data

```{r}

glimpse(df)
str(df)
skim(df)

head(df)
tail(df)

```

# Continue your code here...

```{r}

```

------------------------------------------------------------------------

# Questions about the data?

Kantonspolizei des Kantons Zürich | Abteilung Kriminalpolizeiliches Datenmanagement | kdm-kla@kapo.zh.ch
