---
title: "Open Government Data, provided by Canton Zurich"
date: "2023-09-06"
output: html_document
---

## Dataset: Trinkwasserqualität im Kanton Zürich nach Gemeinden und Verteilzonen (Selbstkontrolle der Wasserversorgungen)

Konzentrationsbereiche zur Trinkwasserqualität für verschiedene Analyten aus den im Auftrag der Wasserversorgungen durchgeführten ergänzenden Selbstkontrolluntersuchungen in den Gemeinden des Kantons Zürich - im regulären Trinkwassernetz (ohne Notversorgung, Laufbrunnen und Ressourcen). Die Konzentrationsbereiche zur Trinkwasserqualität aus den Kontrolluntersuchungen durchgeführt durch das Kantonale Labor Kanton Zürich sind im Datensatz "Qualität des Trinkwassers im Kanton Zürich ab 2020" der Gesundheitsdirektion enthalten (siehe Verwandte Datensätze).

[Direct data shop link for dataset](https://www.zh.ch/de/politik-staat/opendata.html#/datasets/2063@fachstelle-ogd-kanton-zuerich)

Auto generated R starter code for data set 2063@fachstelle-ogd-kanton-zuerich.

## Metadata

- **Issued** `2023-03-24T10:12:00`
- **Modified** `2023-09-06T01:01:02`
- **Startdate** `2020-01-01`
- **Enddate** `2023-09-06`
- **Theme** `['Land- und Forstwirtschaft', 'Gesundheit', 'Raum, Umwelt']`
- **Keyword** `['gemeinden', 'gesundheit', 'trinkwasser', 'wasser', 'pestizide', 'wasserversorgung', 'lebensmittel', 'schwellenwert', 'pflanzenschutzmittel', 'verunreinigung', 'ogd']`
- **Publisher** `['Fachstelle Open Government Data des Kantons Zürich']`
- **Landingpage** `None`


# Load packages

```{r}

library(tidyverse)
library(skimr)

```

# Load data

-   The dataset has 1 distribution(s) in CSV format.
-   All available CSV distributions are listed below and can be read into a tibble.

```{r}

# Distribution 0
# Ktzhdistid               : 4104
# Title                    : Netzproben der Trinkwasserqualität
# Description              : NA
# Issued                   : 2023-03-24T10:12:00
# Modified                 : 2023-09-06T01:01:02
# Rights                   : NonCommercialAllowed-CommercialAllowed-ReferenceRequired

df <- read_delim('https://www.web.statistik.zh.ch/ogd/daten/ressourcen/KTZH_00002063_00004104.csv')



```

# Analyze data

```{r}

glimpse(df)
str(df)
skim(df)

head(df)
tail(df)

```

# Continue your code here...

```{r}

```

------------------------------------------------------------------------

# Questions about the data?

Fachstelle Open Government Data des Kantons Zürich | info@open.zh.ch
