---
title: "Open Government Data, provided by Canton Zurich"
date: "2023-09-11"
output: html_document
---

## Dataset: Resultate und Wahlbeteiligung Kantonsratswahl

Echtzeitresultate und -wahlbeteiligungen der Erneuerungswahl der Mitglieder des Kantonsrates

[Direct data shop link for dataset](https://www.zh.ch/de/politik-staat/opendata.html#/datasets/2183@statistisches-amt-kanton-zuerich)

Auto generated R starter code for data set 2183@statistisches-amt-kanton-zuerich.

## Metadata

- **Issued** `2023-06-19T16:15:34`
- **Modified** `2023-06-19T16:15:34`
- **Startdate** `2023-02-12`
- **Enddate** `2023-02-12`
- **Theme** `['Politik']`
- **Keyword** `['kantonsratswahlen', 'wahlen', 'wahlergebnisse', 'wahlarchiv', 'demokratie', 'ogd']`
- **Publisher** `['Statistisches Amt des Kantons Zürich']`
- **Landingpage** `https://app.statistik.zh.ch/wahlen_abstimmungen/prod/Archive/ElectionProporz/1/1/20230212/240122/Results/alle`


# Load packages

```{r}

library(tidyverse)
library(skimr)

```

# Load data

-   The dataset has 8 distribution(s) in CSV format.
-   All available CSV distributions are listed below and can be read into a tibble.

```{r}

# Distribution 0
# Ktzhdistid               : 4285
# Title                    : Kantonsratswahl 2023: Listenresultate Ebene Kanton
# Description              : None
# Issued                   : 2023-06-19T16:15:34
# Modified                 : 2023-06-19T16:15:34
# Rights                   : NonCommercialAllowed-CommercialAllowed-ReferenceNotRequired

df <- read_delim('https://www.web.statistik.zh.ch/ogd/daten/ressourcen/KTZH_00002183_00004285.csv')

# Distribution 1
# Ktzhdistid               : 4286
# Title                    : Kantonsratswahl 2023: Listenresultate Ebene Wahlkreise
# Description              : None
# Issued                   : 2023-06-19T16:15:34
# Modified                 : 2023-06-19T16:15:34
# Rights                   : NonCommercialAllowed-CommercialAllowed-ReferenceNotRequired

df <- read_delim('https://www.web.statistik.zh.ch/ogd/daten/ressourcen/KTZH_00002183_00004286.csv')

# Distribution 2
# Ktzhdistid               : 4287
# Title                    : Kantonsratswahl 2023: Listenresultate Ebene Gemeinde
# Description              : None
# Issued                   : 2023-06-19T16:15:34
# Modified                 : 2023-06-19T16:15:34
# Rights                   : NonCommercialAllowed-CommercialAllowed-ReferenceNotRequired

df <- read_delim('https://www.web.statistik.zh.ch/ogd/daten/ressourcen/KTZH_00002183_00004287.csv')

# Distribution 3
# Ktzhdistid               : 4288
# Title                    : Kantonsratswahl 2023: Kandidierendenresultate Ebene Wahlkreise
# Description              : None
# Issued                   : 2023-06-19T16:15:34
# Modified                 : 2023-06-19T16:15:34
# Rights                   : NonCommercialAllowed-CommercialAllowed-ReferenceNotRequired

df <- read_delim('https://www.web.statistik.zh.ch/ogd/daten/ressourcen/KTZH_00002183_00004288.csv')

# Distribution 4
# Ktzhdistid               : 4289
# Title                    : Kantonsratswahl 2023: Kandidierendenresultate Ebene Gemeinden
# Description              : None
# Issued                   : 2023-06-19T16:15:34
# Modified                 : 2023-06-19T16:15:34
# Rights                   : NonCommercialAllowed-CommercialAllowed-ReferenceNotRequired

df <- read_delim('https://www.web.statistik.zh.ch/ogd/daten/ressourcen/KTZH_00002183_00004289.csv')

# Distribution 5
# Ktzhdistid               : 4290
# Title                    : Kantonsratswahl 2023: Wahlbeteiligung Ebene Kanton
# Description              : None
# Issued                   : 2023-06-19T16:15:34
# Modified                 : 2023-06-19T16:15:34
# Rights                   : NonCommercialAllowed-CommercialAllowed-ReferenceNotRequired

df <- read_delim('https://www.web.statistik.zh.ch/ogd/daten/ressourcen/KTZH_00002183_00004290.csv')

# Distribution 6
# Ktzhdistid               : 4291
# Title                    : Kantonsratswahl 2023: Wahlbeteiligung Ebene Wahlkreise
# Description              : None
# Issued                   : 2023-06-19T16:15:34
# Modified                 : 2023-06-19T16:15:34
# Rights                   : NonCommercialAllowed-CommercialAllowed-ReferenceNotRequired

df <- read_delim('https://www.web.statistik.zh.ch/ogd/daten/ressourcen/KTZH_00002183_00004291.csv')

# Distribution 7
# Ktzhdistid               : 4292
# Title                    : Kantonsratswahl 2023: Wahlbeteiligung Ebene Gemeinden
# Description              : None
# Issued                   : 2023-06-19T16:15:34
# Modified                 : 2023-06-19T16:15:34
# Rights                   : NonCommercialAllowed-CommercialAllowed-ReferenceNotRequired

df <- read_delim('https://www.web.statistik.zh.ch/ogd/daten/ressourcen/KTZH_00002183_00004292.csv')



```

# Analyze data

```{r}

glimpse(df)
str(df)
skim(df)

head(df)
tail(df)

```

# Continue your code here...

```{r}

```

------------------------------------------------------------------------

# Questions about the data?

Statistisches Amt des Kantons Zürich | Wahlen & Abstimmungen | wahlen@statistik.ji.zh.ch
