---
title: "Open Government Data, provided by Canton Zurich"
date: "2023-09-16"
output: html_document
---

## Dataset: Resultate und Wahlbeteiligung Nationalratswahl

Echtzeitresultate und -wahlbeteiligungen der Erneuerungswahl der zürcherischen Mitglieder des schweizerischen Nationalrates

[Direct data shop link for dataset](https://www.zh.ch/de/politik-staat/opendata.html#/datasets/2202@statistisches-amt-kanton-zuerich)

Auto generated R starter code for data set 2202@statistisches-amt-kanton-zuerich.

## Metadata

- **Issued** `2023-08-18T11:33:59`
- **Modified** `2023-08-18T11:33:59`
- **Startdate** `2023-10-22`
- **Enddate** `2023-10-22`
- **Theme** `['Politik']`
- **Keyword** `['nationalratswahlen', 'wahlen', 'wahlergebnisse', 'wahlarchiv', 'demokratie']`
- **Publisher** `['Statistisches Amt des Kantons Zürich']`
- **Landingpage** `https://app.statistik.zh.ch/wahlen_abstimmungen/prod/Actual/Det/0_0_20231022/247586`


# Load packages

```{r}

library(tidyverse)
library(skimr)

```

# Load data

-   The dataset has 8 distribution(s) in CSV format.
-   All available CSV distributions are listed below and can be read into a tibble.

```{r}

# Distribution 0
# Ktzhdistid               : 4447
# Title                    : Nationalratswahl 2023: Parteiresultate Ebene Kanton
# Description              : None
# Issued                   : 2023-08-18T11:33:59
# Modified                 : 2023-08-18T11:33:59
# Rights                   : NonCommercialAllowed-CommercialAllowed-ReferenceNotRequired

df <- read_delim('https://www.web.statistik.zh.ch/ogd/daten/ressourcen/KTZH_00002202_00004447.csv')

# Distribution 1
# Ktzhdistid               : 4448
# Title                    : Nationalratswahl 2023: Parteiresultate Ebene Gemeinden
# Description              : None
# Issued                   : 2023-08-18T11:33:59
# Modified                 : 2023-08-18T11:33:59
# Rights                   : NonCommercialAllowed-CommercialAllowed-ReferenceNotRequired

df <- read_delim('https://www.web.statistik.zh.ch/ogd/daten/ressourcen/KTZH_00002202_00004448.csv')

# Distribution 2
# Ktzhdistid               : 4449
# Title                    : Nationalratswahl 2023: Listenresultate Ebene Kanton
# Description              : None
# Issued                   : 2023-08-18T11:33:59
# Modified                 : 2023-08-18T11:33:59
# Rights                   : NonCommercialAllowed-CommercialAllowed-ReferenceNotRequired

df <- read_delim('https://www.web.statistik.zh.ch/ogd/daten/ressourcen/KTZH_00002202_00004449.csv')

# Distribution 3
# Ktzhdistid               : 4450
# Title                    : Nationalratswahl 2023: Listenresultate Ebene Gemeinden
# Description              : None
# Issued                   : 2023-08-18T11:33:59
# Modified                 : 2023-08-18T11:33:59
# Rights                   : NonCommercialAllowed-CommercialAllowed-ReferenceNotRequired

df <- read_delim('https://www.web.statistik.zh.ch/ogd/daten/ressourcen/KTZH_00002202_00004450.csv')

# Distribution 4
# Ktzhdistid               : 4451
# Title                    : Nationalratswahl 2023: Kandidierendenresultate Ebene Kanton
# Description              : None
# Issued                   : 2023-08-18T11:33:59
# Modified                 : 2023-08-18T11:33:59
# Rights                   : NonCommercialAllowed-CommercialAllowed-ReferenceNotRequired

df <- read_delim('https://www.web.statistik.zh.ch/ogd/daten/ressourcen/KTZH_00002202_00004451.csv')

# Distribution 5
# Ktzhdistid               : 4452
# Title                    : Nationalratswahl 2023: Kandidierendenresultate Ebene Gemeinden
# Description              : None
# Issued                   : 2023-08-18T11:33:59
# Modified                 : 2023-08-18T11:33:59
# Rights                   : NonCommercialAllowed-CommercialAllowed-ReferenceNotRequired

df <- read_delim('https://www.web.statistik.zh.ch/ogd/daten/ressourcen/KTZH_00002202_00004452.csv')

# Distribution 6
# Ktzhdistid               : 4453
# Title                    : Nationalratswahl 2023: Wahlbeteiligung Ebene Kanton
# Description              : None
# Issued                   : 2023-08-18T11:33:59
# Modified                 : 2023-08-18T11:33:59
# Rights                   : NonCommercialAllowed-CommercialAllowed-ReferenceNotRequired

df <- read_delim('https://www.web.statistik.zh.ch/ogd/daten/ressourcen/KTZH_00002202_00004453.csv')

# Distribution 7
# Ktzhdistid               : 4454
# Title                    : Nationalratswahl 2023: Wahlbeteiligung Ebene Gemeinden
# Description              : None
# Issued                   : 2023-08-18T11:33:59
# Modified                 : 2023-08-18T11:33:59
# Rights                   : NonCommercialAllowed-CommercialAllowed-ReferenceNotRequired

df <- read_delim('https://www.web.statistik.zh.ch/ogd/daten/ressourcen/KTZH_00002202_00004454.csv')



```

# Analyze data

```{r}

glimpse(df)
str(df)
skim(df)

head(df)
tail(df)

```

# Continue your code here...

```{r}

```

------------------------------------------------------------------------

# Questions about the data?

Statistisches Amt des Kantons Zürich | Wahlen & Abstimmungen | wahlen@statistik.ji.zh.ch
