---
title: "Open Government Data, provided by Canton Zurich"
date: "2025-02-14"
output: html_document
---

## Dataset: Resultate und Wahlbeteiligung Ständeratswahl 2023

Echtzeitresultate und -wahlbeteiligungen der Erneuerungswahl der zürcherischen Mitglieder des Ständerates

[Direct data shop link for dataset](https://www.zh.ch/de/politik-staat/statistik-daten/datenkatalog.html#/datasets/2203@statistisches-amt-kanton-zuerich)

Auto generated R starter code for data set 2203@statistisches-amt-kanton-zuerich.

## Metadata

- **Issued** `2023-08-18T15:55:19`
- **Modified** `2023-11-14T07:54:35`
- **Startdate** `2023-10-22`
- **Enddate** `2023-11-19`
- **Theme** `['http://publications.europa.eu/resource/authority/data-theme/GOVE']`
- **Keyword** `['staenderatswahlen', 'wahlen', 'wahlergebnisse', 'wahlarchiv', 'demokratie', 'ogd']`
- **Publisher** `['Statistisches Amt des Kantons Zürich']`
- **Landingpage** `https://app.statistik.zh.ch/wahlen_abstimmungen/prod/Actual/Det/1_1_20231119/250107`


# Load packages

```{r}

library(tidyverse)
library(skimr)

```

# Load data

-   The dataset has 8 distribution(s) in CSV format.
-   All available CSV distributions are listed below and can be read into a tibble.

```{r}

# Distribution 0
# Ktzhdistid               : 4443
# Title                    : Ständeratswahl 2023 – 1. Wahlgang: Kandidierendenresultate Ebene Kanton
# Description              : None
# Issued                   : 2023-08-18T15:55:19
# Modified                 : 2024-04-05T09:37:22

df <- read_delim('https://www.web.statistik.zh.ch/ogd/daten/ressourcen/KTZH_00002203_00004443.csv')

# Distribution 1
# Ktzhdistid               : 4444
# Title                    : Ständeratswahl 2023 – 1. Wahlgang: Kandidierendenresultate Ebene Gemeinden
# Description              : None
# Issued                   : 2023-08-18T15:55:19
# Modified                 : 2024-04-05T09:37:28

df <- read_delim('https://www.web.statistik.zh.ch/ogd/daten/ressourcen/KTZH_00002203_00004444.csv')

# Distribution 2
# Ktzhdistid               : 4445
# Title                    : Ständeratswahl 2023 – 1. Wahlgang: Wahlbeteiligung Ebene Kanton
# Description              : None
# Issued                   : 2023-08-18T15:55:19
# Modified                 : 2024-04-05T09:37:33

df <- read_delim('https://www.web.statistik.zh.ch/ogd/daten/ressourcen/KTZH_00002203_00004445.csv')

# Distribution 3
# Ktzhdistid               : 4446
# Title                    : Ständeratswahl 2023 – 1. Wahlgang: Wahlbeteiligung Ebene Gemeinden
# Description              : None
# Issued                   : 2023-08-18T15:55:19
# Modified                 : 2024-04-05T09:37:41

df <- read_delim('https://www.web.statistik.zh.ch/ogd/daten/ressourcen/KTZH_00002203_00004446.csv')

# Distribution 4
# Ktzhdistid               : 4763
# Title                    : Ständeratswahl 2023 – 2. Wahlgang: Kandidierendenresultate Ebene Kanton
# Description              : None
# Issued                   : 2023-11-14T07:50:53
# Modified                 : 2023-11-19T09:36:16

df <- read_delim('https://www.web.statistik.zh.ch/ogd/daten/ressourcen/KTZH_00002203_00004763.csv')

# Distribution 5
# Ktzhdistid               : 4764
# Title                    : Ständeratswahl 2023 – 2. Wahlgang: Kandidierendenresultate Ebene Gemeinden
# Description              : None
# Issued                   : 2023-11-14T07:51:09
# Modified                 : 2023-11-19T08:58:15

df <- read_delim('https://www.web.statistik.zh.ch/ogd/daten/ressourcen/KTZH_00002203_00004764.csv')

# Distribution 6
# Ktzhdistid               : 4765
# Title                    : Ständeratswahl 2023 – 2. Wahlgang: Wahlbeteiligung Ebene Kanton
# Description              : None
# Issued                   : 2023-11-14T07:51:25
# Modified                 : 2023-11-19T08:58:20

df <- read_delim('https://www.web.statistik.zh.ch/ogd/daten/ressourcen/KTZH_00002203_00004765.csv')

# Distribution 7
# Ktzhdistid               : 4766
# Title                    : Ständeratswahl 2023 – 2. Wahlgang: Wahlbeteiligung Ebene Gemeinden
# Description              : None
# Issued                   : 2023-11-14T07:51:41
# Modified                 : 2023-11-19T08:58:27

df <- read_delim('https://www.web.statistik.zh.ch/ogd/daten/ressourcen/KTZH_00002203_00004766.csv')



```

# Analyze data

```{r}

glimpse(df)
str(df)
skim(df)

head(df)
tail(df)

```

# Continue your code here...

```{r}

```

------------------------------------------------------------------------

# Questions about the data?

Statistisches Amt des Kantons Zürich | Wahlen & Abstimmungen | wahlen@statistik.ji.zh.ch
