---
title: "Open Government Data, provided by Canton Zurich"
date: "2024-10-25"
output: html_document
---

## Dataset: Bruttolastgang elektrische Energie im Versorgungsgebiet der Elektrizitätswerke des Kantons Zürich

Der Bruttolastgang entspricht der im Netzgebiet der EKZ (Elektrizitätswerke des Kantons Zürich) abgegebenen elektrischen Energie in einer Auflösung von 15 Minuten. Ausgewiesen wird nur die an (direkt angeschlossene) Endverbraucher:innen abgegebene Energie. EKZ beliefert den grössten Teil des Kantons Zürich mit Strom. Das Netzgebiet ist in die Regionen Limmattal, Oberland, Sihl, Weinland unterteilt und geht mit EKZ Einsiedeln über das Kantonsgebiet hinaus. Die genaue Ausdehnung des Versorungsgebiets ist unten verlinkt. Die Daten werden täglich aus den am Vortag gemessenen Energiewerten berechnet und aggregiert. Es können einzelne Messwerte fehlen oder falsch gemessen sein; sie werden nachträglich manuell angepasst. Mögliche Korrekturen werden bis zu sechs Monate nach der Messung vorgenommen. Bei der Interpretation der Werte ist eine gewisse Vorsicht geboten, da Faktoren wie die Witterung (z.B. Heizung oder Sonnenscheindauer), Home-Office oder Veränderung der Anzahl Kunden einen bedeutenden Einfluss haben auf den Stromverbrauch.

[Direct data shop link for dataset](https://www.zh.ch/de/politik-staat/statistik-daten/datenkatalog.html#/datasets/2242@ekz)

Auto generated R starter code for data set 2242@ekz.

## Metadata

- **Issued** `2023-12-05T13:22:42`
- **Modified** `2023-12-05T13:22:42`
- **Startdate** `2022-01-01`
- **Enddate** `None`
- **Theme** `['http://publications.europa.eu/resource/authority/data-theme/ENER']`
- **Keyword** `['energie', 'stromverbrauch', 'ogd']`
- **Publisher** `['Elektrizitätswerke des Kantons Zürich EKZ']`
- **Landingpage** `https://www.ekz.ch/de/ueber-ekz/medien/publikationen/Bruttolastgang-von-EKZ-und-EKZ-Einsiedeln.html`


# Load packages

```{r}

library(tidyverse)
library(skimr)

```

# Load data

-   The dataset has 1 distribution(s) in CSV format.
-   All available CSV distributions are listed below and can be read into a tibble.

```{r}

# Distribution 0
# Ktzhdistid               : 4383
# Title                    : Detaillierter Bruttolastgang EKZ und EKZ Einsiedeln
# Description              : Das Merkmal "Zeistempel" ist im ISO-8601 Standard ausgewiesen. Die Einheit des Bruttolastganges ist kWh.
# Issued                   : 2023-12-05T13:22:42
# Modified                 : 2023-12-05T13:22:42

df <- read_delim('https://blg.downloads.ekz.ch')



```

# Analyze data

```{r}

glimpse(df)
str(df)
skim(df)

head(df)
tail(df)

```

# Continue your code here...

```{r}

```

------------------------------------------------------------------------

# Questions about the data?

Elektrizitätswerke des Kantons Zürich EKZ | Netzwirtschaft | netzwirtschaft@ekz.ch
