---
title: "Open Government Data, provided by Canton Zurich"
date: "2025-02-14"
output: html_document
---

## Dataset: E-Ladestationen der kantonalen Verwaltung Zürich

Ladevorgänge der E-Ladestationen für die Elektrofahrzeuge der kantonalen Fahrzeugflotte. Die Ladestationen werden ausschliesslich durch die Betriebs- und Dienstfahrzeuge der kantonalen Verwaltung genutzt. Das Immobilienamt des Kantons Zürich bestellt und bewirtschaftet die E-Ladestationen für die Kantonale Verwaltung. Der Datensatz zeigt die einzelnen Ladevorgänge an, wie sie im System verzeichnet sind, es finden keine nachträglichen Korrekturen statt.

[Direct data shop link for dataset](https://www.zh.ch/de/politik-staat/statistik-daten/datenkatalog.html#/datasets/2282@ima-kanton-zuerich)

Auto generated R starter code for data set 2282@ima-kanton-zuerich.

## Metadata

- **Issued** `2024-03-01T13:19:39`
- **Modified** `2025-01-08T11:45:38`
- **Startdate** `2021-10-01`
- **Enddate** `2024-12-31`
- **Theme** `['http://publications.europa.eu/resource/authority/data-theme/ENER', 'http://publications.europa.eu/resource/authority/data-theme/GOVE', 'http://publications.europa.eu/resource/authority/data-theme/TRAN', 'http://publications.europa.eu/resource/authority/data-theme/ECON']`
- **Keyword** `['elektrizitaet', 'fahrzeuge', 'kanton_zuerich', 'ogd']`
- **Publisher** `['Immobilienamt des Kantons Zürich']`
- **Landingpage** `None`


# Load packages

```{r}

library(tidyverse)
library(skimr)

```

# Load data

-   The dataset has 1 distribution(s) in CSV format.
-   All available CSV distributions are listed below and can be read into a tibble.

```{r}

# Distribution 0
# Ktzhdistid               : 4563
# Title                    : Ladevorgänge der kantonalen e-Ladestationen
# Description              : None
# Issued                   : 2024-03-01T13:19:39
# Modified                 : 2025-01-08T11:44:48

df <- read_delim('https://www.web.statistik.zh.ch/ogd/daten/ressourcen/KTZH_00002282_00004563.csv')



```

# Analyze data

```{r}

glimpse(df)
str(df)
skim(df)

head(df)
tail(df)

```

# Continue your code here...

```{r}

```

------------------------------------------------------------------------

# Questions about the data?

Immobilienamt des Kantons Zürich | Facility Management und Entwicklung | fm-steuerung@bd.zh.ch
