---
title: "Open Government Data, provided by Canton Zurich"
date: "2025-02-14"
output: html_document
---

## Dataset: Betriebslandschaft im Kanton Zürich mit dem Bestand und den Umzügen nach Branchen, Gemeinden und anderen Kantonen

Der Datensatz beschreibt die wirtschaftliche Betriebslandschaft im Kanton Zürich anhand des Bestands und der Umzüge der im Kanton ansässigen Betriebe mit der Anzahl Arbeitsstätten, Beschäftigten und Vollzeitstellen (sogenannte Vollzeitäquivalente VZÄ), aufgeschlüsselt nach Gemeinden, Branchen und mit anderen Kantonen. Die hier ausgewiesenen Daten basieren auf der Statistik der Unternehmensstruktur (STATENT) des BFS.

[Direct data shop link for dataset](https://www.zh.ch/de/politik-staat/statistik-daten/datenkatalog.html#/datasets/2322@statistisches-amt-kanton-zuerich)

Auto generated R starter code for data set 2322@statistisches-amt-kanton-zuerich.

## Metadata

- **Issued** `2023-09-06T12:53:46`
- **Modified** `2024-08-29T10:58:46`
- **Startdate** `2012-12-31`
- **Enddate** `2024-08-29`
- **Theme** `['http://publications.europa.eu/resource/authority/data-theme/ECON']`
- **Keyword** `['arbeitsstaetten', 'betriebe', 'branchen', 'firmen', 'unternehmensstruktur', 'wegzuege', 'zuzuege', 'sitzverlegungen', 'ogd']`
- **Publisher** `['Statistisches Amt des Kantons Zürich']`
- **Landingpage** `None`


# Load packages

```{r}

library(tidyverse)
library(skimr)

```

# Load data

-   The dataset has 4 distribution(s) in CSV format.
-   All available CSV distributions are listed below and can be read into a tibble.

```{r}

# Distribution 0
# Ktzhdistid               : 4483
# Title                    : Bestand und Umzüge der im Kanton Zürich ansässigen Betriebe im Total
# Description              : Bestand und Umzüge der im Kanton Zürich ansässigen Betriebe als Anzahl Arbeitsstätten, Beschäftigte und Vollzeitstellen (sogenannte Vollzeitäquivalente VZÄ). Daten, die aus Datenschutzgründen nicht ausgewiesen werden können, sind mit NA gekennzeichnet. Eine Arbeitsstätte entspricht einem Unternehmen (Einzelunternehmen) oder einem Teil eines Unternehmens (Werkstatt, Fabrik usw.), das sich an einem bestimmten Ort befindet. Die hier ausgewiesenen Daten basieren auf der Statistik der Unternehmensstruktur (STATENT) des BFS.
# Issued                   : 2023-09-06T12:53:46
# Modified                 : 2024-08-29T12:58:04

df <- read_delim('https://www.web.statistik.zh.ch/ogd/daten/ressourcen/KTZH_00002322_00004483.csv')

# Distribution 1
# Ktzhdistid               : 4484
# Title                    : Bestand und Umzüge der im Kanton Zürich ansässigen Betriebe nach Gemeinden
# Description              : Bestand und Umzüge der im Kanton Zürich ansässigen Betriebe, aufgeschlüsselt nach Gemeinden als Anzahl Arbeitsstätten, Beschäftigte und Vollzeitstellen (sogenannte Vollzeitäquivalente VZÄ). Daten, die aus Datenschutzgründen nicht ausgewiesen werden können, sind mit NA gekennzeichnet. Eine Arbeitsstätte entspricht einem Unternehmen (Einzelunternehmen) oder einem Teil eines Unternehmens (Werkstatt, Fabrik usw.), das sich an einem bestimmten Ort befindet. Die hier ausgewiesenen Daten basieren auf der Statistik der Unternehmensstruktur (STATENT) des BFS.
# Issued                   : 2023-09-06T12:53:46
# Modified                 : 2024-08-29T12:58:23

df <- read_delim('https://www.web.statistik.zh.ch/ogd/daten/ressourcen/KTZH_00002322_00004484.csv')

# Distribution 2
# Ktzhdistid               : 4485
# Title                    : Bestand und Umzüge der im Kanton Zürich ansässigen Betriebe nach Branchen
# Description              : Bestand und Umzüge der im Kanton Zürich ansässigen Betriebe, aufgeschlüsselt nach Branchen als Anzahl Arbeitsstätten, Beschäftigte und Vollzeitstellen (sogenannte Vollzeitäquivalente VZÄ). Die Branchen sind mit der Allgemeinen Systematik der Wirtschaftszweige auf der Ebene "Abschnitte"  (NOGA08, Grossbuchstaben) codiert. Daten, die aus Datenschutzgründen nicht ausgewiesen werden können, sind mit NA gekennzeichnet. Eine Arbeitsstätte entspricht einem Unternehmen (Einzelunternehmen) oder einem Teil eines Unternehmens (Werkstatt, Fabrik usw.), das sich an einem bestimmten Ort befindet. Die hier ausgewiesenen Daten basieren auf der Statistik der Unternehmensstruktur (STATENT) des BFS.
# Issued                   : 2023-09-06T12:53:46
# Modified                 : 2024-08-29T12:58:36

df <- read_delim('https://www.web.statistik.zh.ch/ogd/daten/ressourcen/KTZH_00002322_00004485.csv')

# Distribution 3
# Ktzhdistid               : 4486
# Title                    : Zuzüge und Wegzüge der im Kanton Zürich ansässigen Betriebe nach Kantonen
# Description              : Zuzüge und Wegzüge der im Kanton Zürich ansässigen Betriebe, aufgeschlüsselt nach Kantonen als Anzahl Arbeitsstätten, Beschäftigte und Vollzeitstellen (sogenannte Vollzeitäquivalente VZÄ). Daten, die aus Datenschutzgründen nicht ausgewiesen werden können, sind mit NA gekennzeichnet. Eine Arbeitsstätte entspricht einem Unternehmen (Einzelunternehmen) oder einem Teil eines Unternehmens (Werkstatt, Fabrik usw.), das sich an einem bestimmten Ort befindet. Die hier ausgewiesenen Daten basieren auf der Statistik der Unternehmensstruktur (STATENT) des BFS.
# Issued                   : 2023-09-06T12:53:46
# Modified                 : 2024-08-29T12:58:47

df <- read_delim('https://www.web.statistik.zh.ch/ogd/daten/ressourcen/KTZH_00002322_00004486.csv')



```

# Analyze data

```{r}

glimpse(df)
str(df)
skim(df)

head(df)
tail(df)

```

# Continue your code here...

```{r}

```

------------------------------------------------------------------------

# Questions about the data?

Statistisches Amt des Kantons Zürich | Data Management | dm@statistik.ji.zh.ch
