---
title: "Open Government Data, provided by Canton Zurich"
date: "2025-02-14"
output: html_document
---

## Dataset: Messdaten zu ultrafeinen Partikeln in Kloten: Anzahl-Grössenverteilungen, Luftschadstoffe und Meteorologie

Dieser Datensatz ist das Ergebnis einer Luftqualitäts-Messkampagne von Ostluft in den Jahren 2020 bis 2023, durchgeführt in der Stadt Kloten im Kanton Zürich. Ostluft ist die Luftqualitätsüberwachung der Ostschweizer Kantone und des Fürstentums Liechtenstein. Westlich von Kloten liegt der Flughafen Zürich-Kloten. Gleichzeitig gibt es in der Gegend auch hohe Strassenverkehrsaufkommen. Beides sind wichtige Quellen für ultrafeine Partikel (d.h., Aerosolpartikel mit einem Durchmesser kleiner als 100 nm). Mit Hilfe der erhobenen Messdaten kann die Frage beantwortet werden, wie sehr Luft- und Strassenverkehr in Kloten das Vorkommen und die Dynamik von ultrafeinen Partikeln am Messort beeinflussen. Dafür wurden mit einer Luftqualitäts-Messstation verschiedene Luftschadstoffe, meteorologische Parameter und die Anzahl-Grössenverteilungen ultrafeiner Partikel gemessen. Details zum Messort, zu den verwendeten Methoden, Messgrössen sowie der zeitlichen Datenabdeckung sind dem beigefügten Datensatzbeschrieb und dem verlinkten Fachbericht von Ostluft zu entnehmen.

[Direct data shop link for dataset](https://www.zh.ch/de/politik-staat/statistik-daten/datenkatalog.html#/datasets/2383@awel-kanton-zuerich)

Auto generated R starter code for data set 2383@awel-kanton-zuerich.

## Metadata

- **Issued** `2024-07-31T09:03:23`
- **Modified** `2024-11-11T08:54:59`
- **Startdate** `2020-02-29`
- **Enddate** `2023-12-31`
- **Theme** `['http://publications.europa.eu/resource/authority/data-theme/ENVI']`
- **Keyword** `['flugverkehr', 'luftschadstoffe', 'strassenverkehr', 'feinstaub', 'luftqualitaet', 'ogd']`
- **Publisher** `['Amt für Abfall, Wasser, Energie und Luft des Kantons Zürich']`
- **Landingpage** `https://www.ostluft.ch`


# Load packages

```{r}

library(tidyverse)
library(skimr)

```

# Load data

-   The dataset has 8 distribution(s) in CSV format.
-   All available CSV distributions are listed below and can be read into a tibble.

```{r}

# Distribution 0
# Ktzhdistid               : 5465
# Title                    : Messdaten Luftschadstoffe und Meteorologie Kloten Feld 2020
# Description              : Informationen zum Datensatz siehe Datensatzbeschrieb
# Issued                   : 2024-07-31T09:03:23
# Modified                 : 2024-08-26T15:27:15

df <- read_delim('https://www.web.statistik.zh.ch/ogd/daten/ressourcen/KTZH_00002383_00005465.csv')

# Distribution 1
# Ktzhdistid               : 5466
# Title                    : Messdaten Luftschadstoffe und Meteorologie Kloten Feld 2021
# Description              : Informationen zum Datensatz siehe Datensatzbeschrieb
# Issued                   : 2024-07-31T09:03:23
# Modified                 : 2024-08-26T15:27:18

df <- read_delim('https://www.web.statistik.zh.ch/ogd/daten/ressourcen/KTZH_00002383_00005466.csv')

# Distribution 2
# Ktzhdistid               : 5467
# Title                    : Messdaten Luftschadstoffe und Meteorologie Kloten Feld 2022
# Description              : Informationen zum Datensatz siehe Datensatzbeschrieb
# Issued                   : 2024-07-31T09:03:23
# Modified                 : 2024-08-26T15:27:21

df <- read_delim('https://www.web.statistik.zh.ch/ogd/daten/ressourcen/KTZH_00002383_00005467.csv')

# Distribution 3
# Ktzhdistid               : 5468
# Title                    : Messdaten Luftschadstoffe und Meteorologie Kloten Feld 2023
# Description              : Informationen zum Datensatz siehe Datensatzbeschrieb
# Issued                   : 2024-07-31T09:03:23
# Modified                 : 2024-08-26T15:27:24

df <- read_delim('https://www.web.statistik.zh.ch/ogd/daten/ressourcen/KTZH_00002383_00005468.csv')

# Distribution 4
# Ktzhdistid               : 5469
# Title                    : Messdaten Aerosol Anzahl-Grössenverteilungen Kloten Feld 2020
# Description              : Informationen zum Datensatz siehe Datensatzbeschrieb
# Issued                   : 2024-07-31T09:03:23
# Modified                 : 2024-07-31T09:03:23

df <- read_delim('https://www.web.statistik.zh.ch/ogd/daten/ressourcen/KTZH_00002383_00005469.csv')

# Distribution 5
# Ktzhdistid               : 5470
# Title                    : Messdaten Aerosol Anzahl-Grössenverteilungen Kloten Feld 2021
# Description              : Informationen zum Datensatz siehe Datensatzbeschrieb
# Issued                   : 2024-07-31T09:03:23
# Modified                 : 2024-07-31T09:03:23

df <- read_delim('https://www.web.statistik.zh.ch/ogd/daten/ressourcen/KTZH_00002383_00005470.csv')

# Distribution 6
# Ktzhdistid               : 5471
# Title                    : Messdaten Aerosol Anzahl-Grössenverteilungen Kloten Feld 2022
# Description              : Informationen zum Datensatz siehe Datensatzbeschrieb
# Issued                   : 2024-07-31T09:03:23
# Modified                 : 2024-07-31T09:03:23

df <- read_delim('https://www.web.statistik.zh.ch/ogd/daten/ressourcen/KTZH_00002383_00005471.csv')

# Distribution 7
# Ktzhdistid               : 5472
# Title                    : Messdaten Aerosol Anzahl-Grössenverteilungen Kloten Feld 2023
# Description              : Informationen zum Datensatz siehe Datensatzbeschrieb
# Issued                   : 2024-07-31T09:03:23
# Modified                 : 2024-07-31T09:03:23

df <- read_delim('https://www.web.statistik.zh.ch/ogd/daten/ressourcen/KTZH_00002383_00005472.csv')



```

# Analyze data

```{r}

glimpse(df)
str(df)
skim(df)

head(df)
tail(df)

```

# Continue your code here...

```{r}

```

------------------------------------------------------------------------

# Questions about the data?

Amt für Abfall, Wasser, Energie und Luft des Kantons Zürich | Abteilung Luft, Klima und Strahlung | luft@bd.zh.ch
