---
title: "Open Government Data, provided by Canton Zurich"
date: "2025-02-14"
output: html_document
---

## Dataset: Vergleich der Standortattraktivität des Kantons Zürich mit europäischen Regionen

Die Indikatoren in diesem Datensatz vergleichen die Attraktivität des Wirtschaftsstandorts Kanton Zürich mit der von München, Stockholm, Amsterdam, Dublin und London. Sie bilden Grundlage der "Vergleichsanalyse Standortattraktivität". Die Indikatoren bilden verschiedene Standortfaktoren ab, die einzelnen Werte bildet die Fachstelle Volkswirtschaft des Amts für Wirtschaft auf Basis von Daten der OECD, der EU und verschiedener think tanks. Die Datenquellen sind im Bericht ausgewiesen.

[Direct data shop link for dataset](https://www.zh.ch/de/politik-staat/statistik-daten/datenkatalog.html#/datasets/2423@awi-kanton-zuerich)

Auto generated R starter code for data set 2423@awi-kanton-zuerich.

## Metadata

- **Issued** `2023-12-18T16:02:18`
- **Modified** `2024-04-04T18:01:30`
- **Startdate** `2023-12-31`
- **Enddate** `2023-12-31`
- **Theme** `['http://publications.europa.eu/resource/authority/data-theme/SOCI', 'http://publications.europa.eu/resource/authority/data-theme/EDUC', 'http://publications.europa.eu/resource/authority/data-theme/TRAN', 'http://publications.europa.eu/resource/authority/data-theme/ECON']`
- **Keyword** `['arbeitsmarkt', 'bildung', 'grossregionen', 'kanton_zuerich', 'steuern', 'volkswirtschaft', 'wirtschaft', 'forschung', 'standortfoerderung', 'ogd']`
- **Publisher** `['Amt für Wirtschaft des Kantons Zürich']`
- **Landingpage** `None`


# Load packages

```{r}

library(tidyverse)
library(skimr)

```

# Load data

-   The dataset has 1 distribution(s) in CSV format.
-   All available CSV distributions are listed below and can be read into a tibble.

```{r}

# Distribution 0
# Ktzhdistid               : 4863
# Title                    : Indikatoren zur Vergleichsanalyse Standortattraktivität 2024
# Description              : Die Vergleichsregionen umfassen jeweils die entsprechende NUTS-2 Region. Entsprechend werden folgende Regionen verglichen: Oberbayern (Muenchen), Easternand Midland (Dublin), Noord-Holland (Amsterdam), UKI-London (London) und Stockholm. Zuerich bezieht sich auf das Gebiet des Kantons Zürich.
# Issued                   : 2023-12-18T16:02:18
# Modified                 : 2023-12-19T11:02:15

df <- read_delim('https://www.web.statistik.zh.ch/ogd/daten/ressourcen/KTZH_00002423_00004863.csv')



```

# Analyze data

```{r}

glimpse(df)
str(df)
skim(df)

head(df)
tail(df)

```

# Continue your code here...

```{r}

```

------------------------------------------------------------------------

# Questions about the data?

Amt für Wirtschaft des Kantons Zürich | Standortförderung | standort@vd.zh.ch
