---
title: "Open Government Data, provided by Canton Zurich"
date: "2024-11-13"
output: html_document
---

## Dataset: Deponiestatistik des Kantons Zürich

Jährlich erhobene Export, Import und Einbaumengen von Deponiematerial sowie Restvolumen der Deponien im Kanton Zürich.

[Direct data shop link for dataset](https://www.zh.ch/de/politik-staat/statistik-daten/datenkatalog.html#/datasets/2442@awel-kanton-zuerich)

Auto generated R starter code for data set 2442@awel-kanton-zuerich.

## Metadata

- **Issued** `2023-11-30T15:43:19`
- **Modified** `2024-07-23T11:51:21`
- **Startdate** `1988-12-31`
- **Enddate** `2023-12-31`
- **Theme** `['http://publications.europa.eu/resource/authority/data-theme/ENVI']`
- **Keyword** `['abfall', 'umwelt', 'deponien', 'abfallanlagen', 'ogd']`
- **Publisher** `['Amt für Abfall, Wasser, Energie und Luft des Kantons Zürich']`
- **Landingpage** `None`


# Load packages

```{r}

library(tidyverse)
library(skimr)

```

# Load data

-   The dataset has 3 distribution(s) in CSV format.
-   All available CSV distributions are listed below and can be read into a tibble.

```{r}

# Distribution 0
# Ktzhdistid               : 4883
# Title                    : Eingebautes Material nach Deponietypen im Kanton Zürich
# Description              : Im Kanton Zürich eingebautes Deponiematerial, ausgewertet nach Deponietypen. Daten aus Jahresberichten der Deponien.
# Issued                   : 2023-11-30T15:43:19
# Modified                 : 2024-07-23T11:45:03

df <- read_delim('https://www.web.statistik.zh.ch/ogd/daten/ressourcen/KTZH_00002442_00004883.csv')

# Distribution 1
# Ktzhdistid               : 4884
# Title                    : Export, Import und Einbau von Deponiematerial im Kanton Zürich
# Description              : Abgelagertes Deponiematerial, aufgeteilt in drei Kategorien: 1. im Kanton Zürich abgelagert, 2. aus anderen Kantonen/Ausland importiert und im Kanton abgelagert, 3. in andere Kantone/Ausland exportiert und abgelagert. Daten vom E-Government Portals des BAFU.
# Issued                   : 2023-11-30T15:43:19
# Modified                 : 2024-10-02T10:18:33

df <- read_delim('https://www.web.statistik.zh.ch/ogd/daten/ressourcen/KTZH_00002442_00004884.csv')

# Distribution 2
# Ktzhdistid               : 4885
# Title                    : Restvolumen zu Einbauvolumen nach Deponietypen im Kanton Zürich
# Description              : Verfügbares, bewilligtes Restvolumen im Verhältnis zum jährlichen Einbauvolumen der Zürcher Deponien. Daten aus Jahresberichten der Deponien.
# Issued                   : 2023-11-30T15:43:19
# Modified                 : 2024-07-23T11:47:57

df <- read_delim('https://www.web.statistik.zh.ch/ogd/daten/ressourcen/KTZH_00002442_00004885.csv')



```

# Analyze data

```{r}

glimpse(df)
str(df)
skim(df)

head(df)
tail(df)

```

# Continue your code here...

```{r}

```

------------------------------------------------------------------------

# Questions about the data?

Amt für Abfall, Wasser, Energie und Luft des Kantons Zürich | Abteilung Abfallwirtschaft und Betriebe - Sektion Abfallwirtschaft | info.aw@bd.zh.ch
