---
title: "Open Government Data, provided by Canton Zurich"
date: "2024-10-25"
output: html_document
---

## Dataset: Anzahl Kantonsratssitze nach Wahlkreis

Die Ressource dieses Datasets beinhaltet die Anzahl der in jedem Wahlkreis zu vergebenden Kantonsratsmandate für alle Legislaturen seit 1935. Die Verteilung der Parlamentssitze an die Wahlkreise richtet sich (heute) nach der ständigen Wohnbevölkerung eines Wahlkreises.

[Direct data shop link for dataset](https://www.zh.ch/de/politik-staat/statistik-daten/datenkatalog.html#/datasets/2502@statistisches-amt-kanton-zuerich)

Auto generated R starter code for data set 2502@statistisches-amt-kanton-zuerich.

## Metadata

- **Issued** `2023-12-15T16:11:15`
- **Modified** `2024-07-16T16:58:08`
- **Startdate** `1935-01-01`
- **Enddate** `2027-01-01`
- **Theme** `['http://publications.europa.eu/resource/authority/data-theme/GOVE']`
- **Keyword** `['kantonsrat', 'kantonsratswahlen', 'politik', 'wahlen', 'exekutive', 'wahlarchiv', 'demokratie', 'ogd']`
- **Publisher** `['Statistisches Amt des Kantons Zürich']`
- **Landingpage** `https://www.zh.ch/de/politik-staat/wahlen-abstimmungen/kantons-regierungsratswahlen.html`


# Load packages

```{r}

library(tidyverse)
library(skimr)

```

# Load data

-   The dataset has 1 distribution(s) in CSV format.
-   All available CSV distributions are listed below and can be read into a tibble.

```{r}

# Distribution 0
# Ktzhdistid               : 5025
# Title                    : Zeitreihendaten Sitze pro Wahlkreis
# Description              : Zeitreihendaten der Anzahl Kantonsratsmandate pro Wahlkreis. Die Wahlkreise tragen die heute gültige Bezeichnung. Wahlkreis V (Stadt Zürich, Stadtkreise 7 und 8) umfasste bis 1987 auch die Gemeinde Zollikon, ab 1987 wurde Zollikon zum Wahlkreis X (Meilen) gezählt. Weiter wurde der Stadtkreis 12 erst 1971 geschaffen, entsprechend umfasste Wahlkreis VI (Stadt Zürich, Stadtkreise 11 und 12) bis dahin nur den Stadtkreis 11, wobei der Stadtkreis 11 bis dahin das Gebiet der heutigen Stadtkreise 11 und 12 umfasste.
# Issued                   : 2023-12-15T16:11:15
# Modified                 : 2023-12-15T16:11:15

df <- read_delim('https://www.web.statistik.zh.ch/ogd/daten/ressourcen/KTZH_00002502_00005025.csv')



```

# Analyze data

```{r}

glimpse(df)
str(df)
skim(df)

head(df)
tail(df)

```

# Continue your code here...

```{r}

```

------------------------------------------------------------------------

# Questions about the data?

Statistisches Amt des Kantons Zürich | Wahlen & Abstimmungen | wahlen@statistik.ji.zh.ch
