---
title: "Open Government Data, provided by Canton Zurich"
date: "2023-09-13"
output: html_document
---

## Dataset: Bevölkerung nach Gemeinde, Heimat, Geschlecht und Alter ab 2010

Anzahl der Bevölkerung nach zivilrechtlichem Wohnsitz nach 1-Jahres Altersklassen. Ab 2010 inkl. vorläufig Aufgenommene, die seit mehr als einem Jahr in der Gemeinde leben, ohne WochenaufenthalterInnen und Asylsuchende. Definition "Bevölkerung nach zivilrechtlichem Wohnsitz" gemäss Finanzausgleichsverordnung (FAV), §1, Abs. 3, 4 (siehe "Gesetzliche Grundlage"). 

[Direct data shop link for dataset](https://www.zh.ch/de/politik-staat/opendata.html#/datasets/254@statistisches-amt-kanton-zuerich)

Auto generated R starter code for data set 254@statistisches-amt-kanton-zuerich.

## Metadata

- **Issued** `2020-02-03T14:26:00`
- **Modified** `2023-02-08T07:54:40`
- **Startdate** `2010-01-01`
- **Enddate** `2022-12-31`
- **Theme** `['Bevölkerung']`
- **Keyword** `['alter', 'altersgruppen', 'altersklassen', 'altersstruktur', 'auslaender', 'auslaenderinnen', 'bevoelkerung', 'bezirke', 'einwohnerzahl', 'gemeinden', 'geschlecht', 'heimat', 'bevoelkerungsstatistik', 'einwohner', 'ogd', 'bevoelkerungsbestand']`
- **Publisher** `['Statistisches Amt des Kantons Zürich']`
- **Landingpage** `None`


# Load packages

```{r}

library(tidyverse)
library(skimr)

```

# Load data

-   The dataset has 1 distribution(s) in CSV format.
-   All available CSV distributions are listed below and can be read into a tibble.

```{r}

# Distribution 0
# Ktzhdistid               : 1282
# Title                    :  Bevölkerung nach Gemeinde, Heimat, Geschlecht und Alter (1-Jahres Altersklassen)
# Description              : Alter in Einjahresaltersklassen angegeben
# Issued                   : 2020-02-03T15:16:47
# Modified                 : 2023-02-08T07:53:28
# Rights                   : NonCommercialAllowed-CommercialAllowed-ReferenceNotRequired

df <- read_delim('https://www.web.statistik.zh.ch/ogd/daten/ressourcen/KTZH_00000254_00001282.csv')



```

# Analyze data

```{r}

glimpse(df)
str(df)
skim(df)

head(df)
tail(df)

```

# Continue your code here...

```{r}

```

------------------------------------------------------------------------

# Questions about the data?

Statistisches Amt des Kantons Zürich | Data Shop | datashop@statistik.zh.ch
