---
title: "Open Government Data, provided by Canton Zurich"
date: "2026-01-25"
output: html_document
---

## Dataset: Bevölkerung der Stadt Winterthur, nach Staatenkleingruppe

Bestand der wirtschaftlichen Wohnbevölkerung nach Staatenkleingruppe per Ende Jahr. Eine vollständige Dokumentation ist in der Ressource "Dokumentation Daten" zu finden.

[Direct data shop link for dataset](https://www.zh.ch/de/politik-staat/statistik-daten/datenkatalog.html#/datasets/2564@stadt-winterthur)

Auto generated R starter code for data set 2564@stadt-winterthur.

## Metadata

- **Issued** `2024-06-05T22:00:00`
- **Modified** `2026-01-08T09:21:28`
- **Startdate** `1985-12-31`
- **Enddate** `2025-12-31`
- **Theme** `['http://publications.europa.eu/resource/authority/data-theme/SOCI']`
- **Keyword** `['bevoelkerung', 'bevoelkerungswachstum', 'gemeinden', 'nationalitaet', 'ogd']`
- **Publisher** `['Stadt Winterthur']`
- **Landingpage** `https://stadt.winterthur.ch/themen/die-stadt/winterthur/statistik/bevoelkerung`


# Load packages

```{r}

library(tidyverse)
library(skimr)

```

# Load data

-   The dataset has 1 distribution(s) in CSV format.
-   All available CSV distributions are listed below and can be read into a tibble.

```{r}

# Distribution 0
# Ktzhdistid               : 5254
# Title                    : Bevölkerung, nach Staatenkleingruppe
# Description              : Eine vollständige Dokumentation ist in der Ressource "Dokumentation Daten" zu finden.
# Issued                   : 2024-06-05T22:00:00
# Modified                 : 2026-01-08T09:21:26

df <- read_delim('https://daten.statistik.zh.ch/ogd/daten/ressourcen/KTZH_00002564_00005254.csv')



```

# Analyze data

```{r}

glimpse(df)
str(df)
skim(df)

head(df)
tail(df)

```

# Continue your code here...

```{r}

```

------------------------------------------------------------------------

# Questions about the data?

Stadt Winterthur | Stadtentwicklung der Stadt Winterthur | statistik@win.ch
