---
title: "Open Government Data, provided by Canton Zurich"
date: "2024-11-13"
output: html_document
---

## Dataset: Nutzungsdichte im Kanton Zürich

Mit der Nutzungsdichte wird aufgezeigt, wie viele Einwohner und Beschäftige pro Hektare Bauzone (Wohn-, Misch- und Arbeitszonen) durchschnittlich wohnen bzw. arbeiten. Es werden Daten auf Stufe Gemeinde, Planungsregion und für den Kanton Zürich als Ganzes bereitgestellt. Datenquellen sind die Einwohnerdaten des Statistischen Amts Kanton Zürich, Beschäftigtendaten des Bundesamts für Statistik (BFS) und die Nutzungszonen gemäss ÖREB-Kataster des Kantons Zürich.

[Direct data shop link for dataset](https://www.zh.ch/de/politik-staat/statistik-daten/datenkatalog.html#/datasets/2622@are-kanton-zuerich)

Auto generated R starter code for data set 2622@are-kanton-zuerich.

## Metadata

- **Issued** `2024-05-30T11:16:47`
- **Modified** `2024-10-01T13:28:21`
- **Startdate** `2012-01-01`
- **Enddate** `2021-12-31`
- **Theme** `['http://publications.europa.eu/resource/authority/data-theme/SOCI', 'http://publications.europa.eu/resource/authority/data-theme/ENVI']`
- **Keyword** `['gemeinden', 'raumentwicklung', 'ogd']`
- **Publisher** `['Amt für Raumentwicklung des Kantons Zürich']`
- **Landingpage** `None`


# Load packages

```{r}

library(tidyverse)
library(skimr)

```

# Load data

-   The dataset has 1 distribution(s) in CSV format.
-   All available CSV distributions are listed below and can be read into a tibble.

```{r}

# Distribution 0
# Ktzhdistid               : 5364
# Title                    : Einwohner und Beschäftigte pro Hektare ab 2012
# Description              : Durchschnittliche Anzahl Einwohner und Beschäftigte pro Hektare überbaute Wohn-, Misch- und Arbeitszonen im Kanton Zürich. Mit der Spalte «GEO_LEVEL_LEVEL» können im Vergleich zur Spalte «BFS_NR» neben den Gemeinden und Städten (3) zusätzlich auch die Regionen (6) und der Kanton Zürich (1) als Ganzes identifiziert werden Die Spalte GEBIET_NAME beinhaltet sowohl Gemeinden, Städte, Regionen als auch den ganzen Kanton Zürich.
# Issued                   : 2024-05-30T11:16:47
# Modified                 : 2024-05-30T11:16:47

df <- read_delim('https://www.web.statistik.zh.ch/ogd/daten/ressourcen/KTZH_00002622_00005364.csv')



```

# Analyze data

```{r}

glimpse(df)
str(df)
skim(df)

head(df)
tail(df)

```

# Continue your code here...

```{r}

```

------------------------------------------------------------------------

# Questions about the data?

Amt für Raumentwicklung des Kantons Zürich | Raumplanung | raumbeobachtung@bd.zh.ch
