---
title: "Open Government Data, provided by Canton Zurich"
date: "2024-11-13"
output: html_document
---

## Dataset: Treibhausgasemissionen im Kanton Zürich

Emissionen der wichtigsten Klimagase (CO2, CH4, N2O und synthetische Gase) im Kanton Zürich. 
Die aufgeführten Treibhausgasemissionen sind als CO2-Äquivalente in Tonnen pro Jahr ausgewiesen und nach dem Territorialprinzip bilanziert. Das bedeutet, dass alle innerhalb des Kantons Zürich anfallenden Emissionen für die Bilanz berücksichtigt werden. 
Die Emissionen liegen als jährliche Zeitreihe ab 1990 vor. Sie werden zudem für die fünf Hauptgruppen "Abwasser und Abfall", "Landwirtschaft", "Verkehr", "Industrie" und "Gebäude" ausgewiesen. Bei Bedarf können sie auf differenziertere Untergruppen verfeinert werden.
Die Emissionsdaten stammen hauptsächlich aus der jährlich nachgeführten kantonalen Bilanzierung mittels "Ecospeed Region". Die Emissionen aus dem Gebäudebereich stammen aus der zweijährlichen Berichterstattung zu den "CO2-Emissionen aus dem Gebäudepark" zuhanden des Bundes.
Detailliertere Angaben zu den Daten sind als eigene Ressource "Datenbeschreibung Treibhausgasemissionen im Kanton Zürich" verlinkt.

[Direct data shop link for dataset](https://www.zh.ch/de/politik-staat/statistik-daten/datenkatalog.html#/datasets/2683@awel-kanton-zuerich)

Auto generated R starter code for data set 2683@awel-kanton-zuerich.

## Metadata

- **Issued** `2024-08-21T12:40:30`
- **Modified** `2024-08-23T16:42:27`
- **Startdate** `1990-01-01`
- **Enddate** `2022-12-31`
- **Theme** `['http://publications.europa.eu/resource/authority/data-theme/ENVI']`
- **Keyword** `['klima', 'emissionen', 'ogd']`
- **Publisher** `['Amt für Abfall, Wasser, Energie und Luft des Kantons Zürich']`
- **Landingpage** `https://www.zh.ch/de/umwelt-tiere/klima/klimakarte-daten.html`


# Load packages

```{r}

library(tidyverse)
library(skimr)

```

# Load data

-   The dataset has 1 distribution(s) in CSV format.
-   All available CSV distributions are listed below and can be read into a tibble.

```{r}

# Distribution 0
# Ktzhdistid               : 5504
# Title                    : Treibhausgasemissionen im Kanton Zürich ab 1990
# Description              : Emissionen der wichtigsten Klimagase (CO2, CH4, N2O und synthetische Gase) im Kanton Zürich. Die aufgeführten Treibhausgasemissionen sind nach dem Territorialprinzip bilanziert und werden als CO2-Äquivalente in Tonnen pro Jahr ausgewiesen. Die Emissionen liegen als jährliche Zeitreihe ab 1990 vor. Mehr Informationen zum Inhalt der Daten sind in der Ressource "Datenbeschreibung Treibhausgasemissionen im Kanton Zürich" enthalten.
# Issued                   : 2024-08-21T12:40:30
# Modified                 : 2024-08-23T16:45:37

df <- read_delim('https://www.web.statistik.zh.ch/ogd/daten/ressourcen/KTZH_00002683_00005504.csv')



```

# Analyze data

```{r}

glimpse(df)
str(df)
skim(df)

head(df)
tail(df)

```

# Continue your code here...

```{r}

```

------------------------------------------------------------------------

# Questions about the data?

Amt für Abfall, Wasser, Energie und Luft des Kantons Zürich | Abteilung Luft, Klima und Strahlung | gian-marco.alt@bd.zh.ch
