---
title: "Open Government Data, provided by Canton Zurich"
date: "2025-02-14"
output: html_document
---

## Dataset: Bevölkerung von Winterthur nach Quartieren und Stadtkreisen

Die Datenreihe der Quartierspiegel gibt einen Überblick über wichtige Indikatoren zu Winterthur auf Stufe Quartier, Stadtkreis und der ganzen Gemeinde. In diesem Datensatz sind Indikatoren zum Thema Bevölkerung enthalten. Weitere Indikatoren werden später als weitere Spalten hinzugefügt. Die Indikatoren sind mit Quelle und Definition in der Ressource «Dokumentation Daten» vollständig beschrieben.

[Direct data shop link for dataset](https://www.zh.ch/de/politik-staat/statistik-daten/datenkatalog.html#/datasets/2702@stadt-winterthur)

Auto generated R starter code for data set 2702@stadt-winterthur.

## Metadata

- **Issued** `2024-11-21T12:18:40`
- **Modified** `2025-02-12T11:23:05`
- **Startdate** `2014-12-31`
- **Enddate** `2024-10-30`
- **Theme** `['http://publications.europa.eu/resource/authority/data-theme/SOCI']`
- **Keyword** `['alter', 'bevoelkerung', 'gemeinden', 'nationalitaet', 'quartieranalyse', 'ogd']`
- **Publisher** `['Stadt Winterthur']`
- **Landingpage** `https://stadt.winterthur.ch/themen/die-stadt/winterthur/statistik/bevoelkerung`


# Load packages

```{r}

library(tidyverse)
library(skimr)

```

# Load data

-   The dataset has 1 distribution(s) in CSV format.
-   All available CSV distributions are listed below and can be read into a tibble.

```{r}

# Distribution 0
# Ktzhdistid               : 5583
# Title                    : Bevölkerung von Winterthur nach Quartieren und Stadtkreisen
# Description              : Die Indikatoren sind mit Quelle und Definition in der Ressource «Dokumentation Daten» vollständig beschrieben.
# Issued                   : 2024-11-21T12:18:40
# Modified                 : 2025-02-12T11:21:40

df <- read_delim('https://www.web.statistik.zh.ch/ogd/daten/ressourcen/KTZH_00002702_00005583.csv')



```

# Analyze data

```{r}

glimpse(df)
str(df)
skim(df)

head(df)
tail(df)

```

# Continue your code here...

```{r}

```

------------------------------------------------------------------------

# Questions about the data?

Stadt Winterthur | Stadtentwicklung der Stadt Winterthur | statistik@win.ch
