---
title: "Open Government Data, provided by Canton Zurich"
date: "2023-09-18"
output: html_document
---

## Dataset: Gemeindebeitrag an ZVV [1000 Fr.]

Der Beitrag errechnet sich aus dem auf die Gemeinden entfallenden Defizit und wird anteilsm채ssig nach Angebot (Anzahl Abfahrten, Ant. 80%) und der absoluten, berichtigten Steuerkraft (Ant. 20%) verteilt.

[Direct data shop link for dataset](https://www.zh.ch/de/politik-staat/opendata.html#/datasets/27@statistisches-amt-kanton-zuerich)

Auto generated R starter code for data set 27@statistisches-amt-kanton-zuerich.

## Metadata

- **Issued** `2016-01-20T20:16:00`
- **Modified** `2022-11-18T10:41:01`
- **Startdate** `1994-12-31`
- **Enddate** `2021-12-31`
- **Theme** `['Mobilit채t und Verkehr']`
- **Keyword** `['bezirke', 'gemeinden', 'kanton_zuerich', 'oeffentliche_finanzen', 'oeffentlicher_verkehr', 'zvv', 'ogd']`
- **Publisher** `['Statistisches Amt des Kantons Z체rich']`
- **Landingpage** `https://www.zh.ch/de/politik-staat/gemeinden/gemeindeportraet.html`


# Load packages

```{r}

library(tidyverse)
library(skimr)

```

# Load data

-   The dataset has 1 distribution(s) in CSV format.
-   All available CSV distributions are listed below and can be read into a tibble.

```{r}

# Distribution 0
# Ktzhdistid               : 24
# Title                    : Gemeindebeitrag an ZVV [1000 Fr.]
# Description              : None
# Issued                   : 2016-01-21T16:30:35
# Modified                 : 2022-11-18T10:41:01
# Rights                   : NonCommercialAllowed-CommercialAllowed-ReferenceRequired

df <- read_delim('https://www.web.statistik.zh.ch/ogd/data/KANTON_ZUERICH_391.csv')



```

# Analyze data

```{r}

glimpse(df)
str(df)
skim(df)

head(df)
tail(df)

```

# Continue your code here...

```{r}

```

------------------------------------------------------------------------

# Questions about the data?

Statistisches Amt des Kantons Z체rich | Data Shop | datashop@statistik.zh.ch
