---
title: "Open Government Data, provided by Canton Zurich"
date: "2025-02-14"
output: html_document
---

## Dataset: Städtische Bäume von Winterthur nach Quartieren und Stadtkreisen

Die Datenreihe der Quartierspiegel gibt einen Überblick über wichtige Indikatoren zu Winterthur auf Stufe Quartier, Stadtkreis und der ganzen Gemeinde. In diesem Datensatz sind Indikatoren zum Thema der städtischen Bäume enthalten. Städtische Bäume sind Bäume, die von der Stadtgärtnerei gepflegt und unterhalten werden. Dieser Datensatz wird kontinuierlich weiterentwickelt, indem zusätzliche Spalten integriert werden. Die Indikatoren sind mit Quelle und Definition in der Ressource «Dokumentation Daten» vollständig beschrieben.

[Direct data shop link for dataset](https://www.zh.ch/de/politik-staat/statistik-daten/datenkatalog.html#/datasets/2862@stadt-winterthur)

Auto generated R starter code for data set 2862@stadt-winterthur.

## Metadata

- **Issued** `2025-02-10T09:19:36`
- **Modified** `2025-02-10T09:19:36`
- **Startdate** `2016-12-31`
- **Enddate** `2024-09-30`
- **Theme** `['http://publications.europa.eu/resource/authority/data-theme/AGRI', 'http://publications.europa.eu/resource/authority/data-theme/ENVI']`
- **Keyword** `['landschaft', 'wald', 'quartieranalyse', 'ogd']`
- **Publisher** `['Stadt Winterthur']`
- **Landingpage** `None`


# Load packages

```{r}

library(tidyverse)
library(skimr)

```

# Load data

-   The dataset has 1 distribution(s) in CSV format.
-   All available CSV distributions are listed below and can be read into a tibble.

```{r}

# Distribution 0
# Ktzhdistid               : 5843
# Title                    : Städtische Bäume von Winterthur nach Quartieren und Stadtkreisen
# Description              : Die Indikatoren sind mit Quelle und Definition in der Ressource «Dokumentation Daten» vollständig beschrieben.
# Issued                   : 2025-02-10T09:19:36
# Modified                 : 2025-02-10T09:19:36

df <- read_delim('https://www.web.statistik.zh.ch/ogd/daten/ressourcen/KTZH_00002862_00005843.csv')



```

# Analyze data

```{r}

glimpse(df)
str(df)
skim(df)

head(df)
tail(df)

```

# Continue your code here...

```{r}

```

------------------------------------------------------------------------

# Questions about the data?

Stadt Winterthur | Stadtgrün Winterthur | stadtgruen@win.ch
