---
title: "Open Government Data, provided by Canton Zurich"
date: "2025-09-20"
output: html_document
---

## Dataset: Entwicklung der Bildungsabschlüsse an Mittelschulen im Kanton Zürich ab 2000

Entwicklung der Bildungsabschlüsse an Mittelschulen im Kanton Zürich nach Mittelschultyp seit dem Kalenderjahr 2000. Die Daten sind differenziert nach Jahr und Abschlusstyp. Ausgewiesen werden die Anzahl Abschlüsse an Mittelschulen im Kanton Zürich.

Die Daten werden im Rahmen der Statistik der Bildungsabschlüsse für das Bundesamtes für Statistik erhoben. Es handelt sich um eine Vollerhebung. Die Daten werden Jährlich im Januar/Februar erhoben.

[Direct data shop link for dataset](https://www.zh.ch/de/politik-staat/statistik-daten/datenkatalog.html#/datasets/2882@bildungsstatistik-kanton-zuerich)

Auto generated R starter code for data set 2882@bildungsstatistik-kanton-zuerich.

## Metadata

- **Issued** `2025-02-28T08:53:29`
- **Modified** `2025-06-06T09:01:03`
- **Startdate** `2000-01-01`
- **Enddate** `2023-12-31`
- **Theme** `['http://publications.europa.eu/resource/authority/data-theme/EDUC']`
- **Keyword** `['ausbildung', 'berufsmaturitaetsschule', 'bildung', 'gymnasien', 'lernende', 'matura', 'mittelschulen', 'schueler*innen', 'ogd']`
- **Publisher** `['Bildungsstatistik des Kantons Zürich']`
- **Landingpage** `https://www.zh.ch/de/bildung/bildungssystem/zahlen-fakten.html`


# Load packages

```{r}

library(tidyverse)
library(skimr)

```

# Load data

-   The dataset has 1 distribution(s) in CSV format.
-   All available CSV distributions are listed below and can be read into a tibble.

```{r}

# Distribution 0
# Ktzhdistid               : 5943
# Title                    : Entwicklung der Bildungsabschlüsse an Mittelschulen im Kanton Zürich
# Description              : Die Daten sind differenziert nach Jahr und Abschlusstyp. Ausgewiesen werden die Anzahl Abschlüsse an Mittelschulen im Kanton Zürich. Jahr: Das Kalenderjahr in dem ein Abschluss stattfand. Abschlusstyp: Erlangter Abschlusstyp resp. Typ der Mittelschule die abgeschlossen wurde. Anzahl: Die Anzahl Personen die eine Ausbildung erfolgreich abgeschlossen haben. Die Diplommittelschule wurde ab  Schuljahr 2007/08 durch die Fachmittelschule ersetzt. Aufgrund der Kürzung der Ausbildungsdauer von 4.5 auf 4 Jahre, haben im Kalenderjahr 2002 zwei Jahrgänge die gymnasiale Ausbildung abgeschlossen. Seit dem Kalenderjahr 2022 werden zusätzliche ausländische Abschlüsse wie Französisches Baccalauréat, GCSE oder A-Level erfasst. Der Anstieg bei den internationalen Mittelschulen ist vorwiegend durch diese methodische Anpassung zu begründen.
# Issued                   : 2025-02-28T08:53:29
# Modified                 : 2025-03-19T08:39:52

df <- read_delim('https://www.web.statistik.zh.ch/ogd/data/bista/ZH_Entwicklung_der_Bildungsabschluesse_an_Mittelschulen.csv')



```

# Analyze data

```{r}

glimpse(df)
str(df)
skim(df)

head(df)
tail(df)

```

# Continue your code here...

```{r}

```

------------------------------------------------------------------------

# Questions about the data?

Bildungsstatistik des Kantons Zürich | bista@bi.zh.ch
