---
title: "Open Government Data, provided by Canton Zurich"
date: "2025-03-09"
output: html_document
---

## Dataset: Besuche kultureller Einrichtungen in Winterthur

Anzahl der Besuche pro Bibliothek, Museum und Theater in Winterthur. Winterthur bietet eine Vielzahl an kulturellen Einrichtungen und Veranstaltungen. Die hier aufgeführten Besuche sind eine enge Auswahl und sollen in Zukunft um weitere Einrichtungen und Veranstaltungen ergänzt werden.

[Direct data shop link for dataset](https://www.zh.ch/de/politik-staat/statistik-daten/datenkatalog.html#/datasets/2902@stadt-winterthur)

Auto generated R starter code for data set 2902@stadt-winterthur.

## Metadata

- **Issued** `2025-02-18T11:12:57`
- **Modified** `2025-02-18T11:12:57`
- **Startdate** `1982-01-01`
- **Enddate** `2023-12-31`
- **Theme** `['http://publications.europa.eu/resource/authority/data-theme/EDUC']`
- **Keyword** `['bibliotheken', 'museen', 'theater', 'ogd']`
- **Publisher** `['Stadt Winterthur']`
- **Landingpage** `None`


# Load packages

```{r}

library(tidyverse)
library(skimr)

```

# Load data

-   The dataset has 1 distribution(s) in CSV format.
-   All available CSV distributions are listed below and can be read into a tibble.

```{r}

# Distribution 0
# Ktzhdistid               : 5968
# Title                    : Besuche kultureller Einrichtungen in Winterthur
# Description              : Die Indikatoren sind mit Quelle und Definition in der Ressource «Dokumentation Daten» vollständig beschrieben.
# Issued                   : 2025-02-18T11:12:57
# Modified                 : 2025-02-18T11:12:57

df <- read_delim('https://www.web.statistik.zh.ch/ogd/daten/ressourcen/KTZH_00002902_00005968.csv')



```

# Analyze data

```{r}

glimpse(df)
str(df)
skim(df)

head(df)
tail(df)

```

# Continue your code here...

```{r}

```

------------------------------------------------------------------------

# Questions about the data?

Stadt Winterthur | Amt für Kultur | kultur@win.ch
