---
title: "Open Government Data, provided by Canton Zurich"
date: "2025-11-20"
output: html_document
---

## Dataset: Warenimporte und -exporte im Kanton Zürich

Warenimporte in den und -exporte aus dem Kanton Zürich in CHF pro Land und Güterkategorie (ohne Dienstleistungen). Aussenhandelsstatistik des Bundesamtes für Zoll und Grenzsicherheit (BAZG), Vollerhebung des grenzüberschreitenden Warenverkehrs zwecks Kontrollaufgaben. Aus Datenschutzgründen Zusammenfassung einiger Länder und Güterkategorien sowie keine Angaben zur Antarktis.

[Direct data shop link for dataset](https://www.zh.ch/de/politik-staat/statistik-daten/datenkatalog.html#/datasets/2962@statistisches-amt-kanton-zuerich)

Auto generated R starter code for data set 2962@statistisches-amt-kanton-zuerich.

## Metadata

- **Issued** `2025-04-03T22:00:00`
- **Modified** `2025-07-14T22:00:00`
- **Startdate** `2016-01-01`
- **Enddate** `2024-12-31`
- **Theme** `['http://publications.europa.eu/resource/authority/data-theme/ECON', 'http://publications.europa.eu/resource/authority/data-theme/INTR']`
- **Keyword** `['export', 'import', 'kanton_zuerich', 'ogd']`
- **Publisher** `['Statistisches Amt des Kantons Zürich']`
- **Landingpage** `None`


# Load packages

```{r}

library(tidyverse)
library(skimr)

```

# Load data

-   The dataset has 2 distribution(s) in CSV format.
-   All available CSV distributions are listed below and can be read into a tibble.

```{r}

# Distribution 0
# Ktzhdistid               : 6123
# Title                    : Importe und Exporte pro Land (und Güterkategorie)
# Description              : Warenimporte und -exporte pro Land und Güterkategorie. Total 1 enthält keine Edelmetalle, Edel- und Schmucksteine, Kunstgegenstände und Antiquitäten, Total 2 hingegen schon. Aus Datenschutzgründen Zusammenfassung von einigen Güterkategorien und Ländern. Die Sammelkategorien sind so gebildet, dass die Ländertotale korrekt sind. Maschinenlesbares Format.
# Issued                   : 2025-04-03T22:00:00
# Modified                 : 2025-07-14T22:00:00

df <- read_delim('https://daten.statistik.zh.ch/ogd/daten/ressourcen/KTZH_00002962_00006123.csv')

# Distribution 1
# Ktzhdistid               : 6125
# Title                    : Importe und Exporte pro Güterkategorie (und Land)
# Description              : Warenimporte und -exporte pro Güterkategorie und Land. Total 1 enthält keine Edelmetalle, Edel- und Schmucksteine, Kunstgegenstände und Antiquitäten, Total 2 hingegen schon. Aus Datenschutzgründen Zusammenfassung von einigen Ländern und Güterkategorien. Die Sammelkategorien sind so gebildet, dass die Totale der Güterkategorien korrekt sind. Maschinenlesbares Format.
# Issued                   : 2025-04-03T22:00:00
# Modified                 : 2025-07-14T22:00:00

df <- read_delim('https://daten.statistik.zh.ch/ogd/daten/ressourcen/KTZH_00002962_00006125.csv')



```

# Analyze data

```{r}

glimpse(df)
str(df)
skim(df)

head(df)
tail(df)

```

# Continue your code here...

```{r}

```

------------------------------------------------------------------------

# Questions about the data?

Statistisches Amt des Kantons Zürich | Analysen & Studien | stephanie.bade@statistik.ji.zh.ch
