---
title: "Open Government Data, provided by Canton Zurich"
date: "2023-09-11"
output: html_document
---

## Dataset: Baulandpreis (gewichteter Median) [Fr./m2]

Gewichteter Medianpreis aller Freihandverkäufe von unbebautem Land der Wohn- und Mischzone inkl. Abbruchliegenschaften. Die letzten drei Jahre sind provisorisch. Keine Angaben bei weniger als 4 Transaktionen. Weitere Infos: www.statistik.zh.ch/bodenpreise

[Direct data shop link for dataset](https://www.zh.ch/de/politik-staat/opendata.html#/datasets/296@statistisches-amt-kanton-zuerich)

Auto generated R starter code for data set 296@statistisches-amt-kanton-zuerich.

## Metadata

- **Issued** `2016-01-20T20:16:00`
- **Modified** `2022-05-17T15:56:24`
- **Startdate** `1974-12-31`
- **Enddate** `2022-12-31`
- **Theme** `['Preise']`
- **Keyword** `['bauland', 'bezirke', 'bodenpreise', 'gemeinden', 'kanton_zuerich', 'wohnbauland', 'ogd']`
- **Publisher** `['Statistisches Amt des Kantons Zürich']`
- **Landingpage** `https://www.zh.ch/de/politik-staat/gemeinden/gemeindeportraet.html`


# Load packages

```{r}

library(tidyverse)
library(skimr)

```

# Load data

-   The dataset has 1 distribution(s) in CSV format.
-   All available CSV distributions are listed below and can be read into a tibble.

```{r}

# Distribution 0
# Ktzhdistid               : 226
# Title                    : Baulandpreis (gewichteter Median) [Fr./m2]
# Description              : None
# Issued                   : 2016-01-21T16:30:35
# Modified                 : 2022-05-17T15:56:24
# Rights                   : NonCommercialAllowed-CommercialAllowed-ReferenceRequired

df <- read_delim('https://www.web.statistik.zh.ch/ogd/data/KANTON_ZUERICH_199.csv')



```

# Analyze data

```{r}

glimpse(df)
str(df)
skim(df)

head(df)
tail(df)

```

# Continue your code here...

```{r}

```

------------------------------------------------------------------------

# Questions about the data?

Statistisches Amt des Kantons Zürich | Data Shop | datashop@statistik.zh.ch
