---
title: "Open Government Data, provided by Canton Zurich"
date: "2025-11-30"
output: html_document
---

## Dataset: Baugesuche im Kanton Zürich

In diesen Daten finden Sie sämtliche Bauvorhaben, die im Kanton Zürich beantragt wurden. Die Daten werden im Kanton Zürich erfasst, da für jedes Bauvorhaben ein Baugesuch eingereicht werden muss. Seit 2019 werden diese Gesuche ausschließlich in digitaler Form veröffentlicht.  Die Fach- und Koordinationsstelle OGD (FK OGD) sammelt diese Daten allerdings erst seit dem Herbst 2024, wobei Bauvorhaben mit einigen Ausnahmen bloss ein Jahr in der Datenbank des Amtsblatts öffentlich einsehbar sind. Als Grundlage dafür dienen die Informationen der Gemeinden. Diese erfassen die Baueingaben und übermitteln sie direkt über eine Schnittstelle an die digitale Version des Amtsblatts (siehe "Landing Page"), wo sie gesammelt und der Öffentlichkeit zugänglich gemacht werden. Damit diese Baugesuche in diesem OGD-Datensatz in einer einzelnen Datei bereit gestellt werden können, prüft die FK OGD täglich und automatisiert, ob es neue Baugesuche gegeben hat und fügt allfällige neue Bauvorhaben dem bestehenden Datensatz hinzu. Dabei dienen die Baugesuche nicht nur der Informations- und Dokumentationsfunktion, sondern bilden auch die Grundlage für mögliche Rekurse. Das blosse Baugesuch sagt jedoch nichts darüber aus, was effektiv gebaut wird und es ist mit den vorhandenen Daten nicht möglich, nachzuvollziehen, ob ein Projekt umgesetzt wurde.

Die original Gesuche enthalten genaue Information zu natürlichen und juristischen Personen wie z.B. den Gesuchsstellenden oder der Bauherrschaft. Informationen wie Namen oder Adressen werden in diesen Datensatz jedoch bewusst entfernt. Projektstandorte inkl. BFS- und Kataster-Nummer und Projektbeschriebe werden beibehalten.

[Direct data shop link for dataset](https://www.zh.ch/de/politik-staat/statistik-daten/datenkatalog.html#/datasets/2982@statistisches-amt-kanton-zuerich)

Auto generated R starter code for data set 2982@statistisches-amt-kanton-zuerich.

## Metadata

- **Issued** `2025-06-24T22:00:00`
- **Modified** `2025-11-30T03:21:38`
- **Startdate** `2024-02-06`
- **Enddate** `2025-11-30`
- **Theme** `['http://publications.europa.eu/resource/authority/data-theme/GOVE', 'http://publications.europa.eu/resource/authority/data-theme/REGI']`
- **Keyword** `['bautaetigkeit', 'bauvorhaben', 'bauzonen', 'gemeinden', 'gemeindeverwaltung', 'infrastruktur', 'landparzellen', 'ogd', 'umbau', 'wohnbautaetigkeit', 'wohnungsbau']`
- **Publisher** `['Statistisches Amt des Kantons Zürich']`
- **Landingpage** `None`


# Load packages

```{r}

library(tidyverse)
library(skimr)

```

# Load data

-   The dataset has 1 distribution(s) in CSV format.
-   All available CSV distributions are listed below and can be read into a tibble.

```{r}

# Distribution 0
# Ktzhdistid               : 6183
# Title                    : Baugesuche im Kanton Zürich
# Description              : Für eine Beschreibung der einzelnen Variablen siehe "weitere Informationen" auf der Startseite des Datensatzes.
# Issued                   : 2025-06-24T22:00:00
# Modified                 : 2025-11-30T02:35:16

df <- read_delim('https://daten.statistik.zh.ch/ogd/daten/ressourcen/KTZH_00002982_00006183.csv')



```

# Analyze data

```{r}

glimpse(df)
str(df)
skim(df)

head(df)
tail(df)

```

# Continue your code here...

```{r}

```

------------------------------------------------------------------------

# Questions about the data?

Statistisches Amt des Kantons Zürich | Data Shop | datashop@statistik.zh.ch
