---
title: "Open Government Data, provided by Canton Zurich"
date: "2025-02-14"
output: html_document
---

## Dataset: Selbstfinanzierungsanteil [%]

Selbstfinanzierung in Prozent vom laufenden Ertrag. Der Selbstfinanzierungsanteil zeigt den Anteil des laufenden Ertrags, der zur Finanzierung der Investitionen oder zum Abbau von Schulden verwendet werden kann. So l채sst sich die Finanzkraft und der finanzielle Spielraum einer Gemeinde beurteilen. Grundlage ist die Konsolidierte Gemeinde. Der Haushalt der Schulgemeinde wird dabei anteilsm채ssig in den Haushalt der poltischen Gemeinden umgelegt. Umstellung des Rechnungsmodells von HRM1 auf HRM2 ab Rechnungsjahr 2019.

[Direct data shop link for dataset](https://www.zh.ch/de/politik-staat/statistik-daten/datenkatalog.html#/datasets/2@statistisches-amt-kanton-zuerich)

Auto generated R starter code for data set 2@statistisches-amt-kanton-zuerich.

## Metadata

- **Issued** `2016-01-20T20:16:00`
- **Modified** `2024-10-04T10:14:04`
- **Startdate** `1990-12-31`
- **Enddate** `2023-12-31`
- **Theme** `['http://publications.europa.eu/resource/authority/data-theme/GOVE', 'http://publications.europa.eu/resource/authority/data-theme/ECON']`
- **Keyword** `['bezirke', 'gemeindefinanzen', 'gemeinden', 'kanton_zuerich', 'oeffentliche_finanzen', 'ogd']`
- **Publisher** `['Statistisches Amt des Kantons Z체rich']`
- **Landingpage** `https://www.zh.ch/de/politik-staat/gemeinden/gemeindeportraet.html`


# Load packages

```{r}

library(tidyverse)
library(skimr)

```

# Load data

-   The dataset has 1 distribution(s) in CSV format.
-   All available CSV distributions are listed below and can be read into a tibble.

```{r}

# Distribution 0
# Ktzhdistid               : 2
# Title                    : Selbstfinanzierungsanteil [%]
# Description              : None
# Issued                   : 2016-01-21T16:30:35
# Modified                 : 2024-10-04T10:14:04

df <- read_delim('https://www.web.statistik.zh.ch/ogd/data/KANTON_ZUERICH_433.csv')



```

# Analyze data

```{r}

glimpse(df)
str(df)
skim(df)

head(df)
tail(df)

```

# Continue your code here...

```{r}

```

------------------------------------------------------------------------

# Questions about the data?

Statistisches Amt des Kantons Z체rich | Data Shop | datashop@statistik.zh.ch
