---
title: "Open Government Data, provided by Canton Zurich"
date: "2025-06-27"
output: html_document
---

## Dataset: Vornamen der Neugeborenen des Kantons Zürich

Bei der Geburt wird der Vorname amtlich registriert. Der Datensatz enthält die im Kanton Zürich registrierten Babynamen ab dem Jahr 1987. In diesen Daten finden Sie eine Auflistung der vergebenen Vornamen, unterteilt nach Geburtsjahr und Geschlecht. Zweit- und Drittnamen werden nicht aufgeführt. Die Daten enthalten lediglich Vornamen von Kindern, die im Kanton Zürich geboren wurden, er macht keine Aussage darüber, wie viele Personen eines Namens im Kanton Zürich leben. Der Datensatz wird jährlich komplett aktualisiert, um mögliche rückwirkende Korrekturen zu berücksichtigen. Die Daten stammen aus der Erhebung BEVNAT des Bundesamts für Statistik (BFS). 

[Direct data shop link for dataset](https://www.zh.ch/de/politik-staat/statistik-daten/datenkatalog.html#/datasets/3002@statistisches-amt-kanton-zuerich)

Auto generated R starter code for data set 3002@statistisches-amt-kanton-zuerich.

## Metadata

- **Issued** `2025-05-26T09:03:50`
- **Modified** `2025-05-26T09:03:50`
- **Startdate** `1987-01-01`
- **Enddate** `2023-12-31`
- **Theme** `['http://publications.europa.eu/resource/authority/data-theme/SOCI']`
- **Keyword** `['bevoelkerung', 'geburten', 'kinder', 'vornamen', 'ogd']`
- **Publisher** `['Statistisches Amt des Kantons Zürich']`
- **Landingpage** `None`


# Load packages

```{r}

library(tidyverse)
library(skimr)

```

# Load data

-   The dataset has 1 distribution(s) in CSV format.
-   All available CSV distributions are listed below and can be read into a tibble.

```{r}

# Distribution 0
# Ktzhdistid               : 6263
# Title                    : Vornamen der Neugeborenen (tabellarisch)
# Description              : CSV-File mit den Spalten: VORNAME (String), GEBURTSJAHR (Number), GESCHLECHT (String; Codierung m = männlich, f=weiblich), ANZAHL_NEUGEBORENE (Number) 
# Issued                   : 2025-05-26T09:03:50
# Modified                 : 2025-05-26T09:03:50

df <- read_delim('https://www.web.statistik.zh.ch/ogd/daten/ressourcen/KTZH_00003002_00006263.csv')



```

# Analyze data

```{r}

glimpse(df)
str(df)
skim(df)

head(df)
tail(df)

```

# Continue your code here...

```{r}

```

------------------------------------------------------------------------

# Questions about the data?

Statistisches Amt des Kantons Zürich | Data Management | dm@statistik.ji.zh.ch
