---
title: "Open Government Data, provided by Canton Zurich"
date: "2025-11-09"
output: html_document
---

## Dataset: Verkehrszähldaten motorisierter Individualverkehr in Winterthur

Der Datensatz beinhaltet die Messergebnisse der Zählstellen für den motorisierten Individualverkehr im Stadtgebiet von Winterthur auf Stundenbasis, aufgeschlüsselt nach verschiedenen Fahrzeugklassen. Eine vollständige Dokumentation ist in der Ressource "Dokumentation Daten" zu finden.

[Direct data shop link for dataset](https://www.zh.ch/de/politik-staat/statistik-daten/datenkatalog.html#/datasets/3042@stadt-winterthur)

Auto generated R starter code for data set 3042@stadt-winterthur.

## Metadata

- **Issued** `2025-06-09T22:00:00`
- **Modified** `2025-11-08T06:17:10`
- **Startdate** `2025-03-01`
- **Enddate** `2025-11-06`
- **Theme** `['http://publications.europa.eu/resource/authority/data-theme/REGI', 'http://publications.europa.eu/resource/authority/data-theme/TRAN']`
- **Keyword** `['miv', 'motorfahrzeuge', 'ogd', 'privatverkehr', 'strassenverkehr', 'strassenverkehrszaehlung', 'verkehr']`
- **Publisher** `['Stadt Winterthur']`
- **Landingpage** `None`


# Load packages

```{r}

library(tidyverse)
library(skimr)

```

# Load data

-   The dataset has 1 distribution(s) in CSV format.
-   All available CSV distributions are listed below and can be read into a tibble.

```{r}

# Distribution 0
# Ktzhdistid               : 6323
# Title                    : Verkehrszähldaten motorisierter Individualverkehr in Winterthur, pro Stunde und nach Fahrzeugklassen
# Description              : Eine vollständige Dokumentation ist in der Ressource "Dokumentation Daten" zu finden.
# Issued                   : 2025-06-09T22:00:00
# Modified                 : 2025-11-08T06:17:07

df <- read_delim('https://daten.statistik.zh.ch/ogd/daten/ressourcen/KTZH_00003042_00006323.csv')



```

# Analyze data

```{r}

glimpse(df)
str(df)
skim(df)

head(df)
tail(df)

```

# Continue your code here...

```{r}

```

------------------------------------------------------------------------

# Questions about the data?

Stadt Winterthur | Tiefbauamt Winterthur | tiefbauamt@win.ch
