---
title: "Open Government Data, provided by Canton Zurich"
date: "2025-07-26"
output: html_document
---

## Dataset: Verkehrszähldaten Veloverkehr in Winterthur

Der Datensatz beinhaltet die Messergebnisse der Zählstellen für Velos im Stadtgebiet von Winterthur auf Stundenbasis. Eine vollständige Dokumentation ist in der Ressource "Dokumentation Daten" zu finden.

[Direct data shop link for dataset](https://www.zh.ch/de/politik-staat/statistik-daten/datenkatalog.html#/datasets/3043@stadt-winterthur)

Auto generated R starter code for data set 3043@stadt-winterthur.

## Metadata

- **Issued** `2025-06-10T10:55:50`
- **Modified** `2025-07-25T08:01:48`
- **Startdate** `2025-03-01`
- **Enddate** `2025-07-23`
- **Theme** `['http://publications.europa.eu/resource/authority/data-theme/REGI', 'http://publications.europa.eu/resource/authority/data-theme/TRAN']`
- **Keyword** `['langsamverkehr', 'privatverkehr', 'strassenverkehr', 'verkehr', 'verkehrsinfrastruktur', 'velo', 'ogd']`
- **Publisher** `['Stadt Winterthur']`
- **Landingpage** `None`


# Load packages

```{r}

library(tidyverse)
library(skimr)

```

# Load data

-   The dataset has 1 distribution(s) in CSV format.
-   All available CSV distributions are listed below and can be read into a tibble.

```{r}

# Distribution 0
# Ktzhdistid               : 6325
# Title                    : Verkehrszähldaten Veloverkehr in Winterthur, pro Stunde
# Description              : Eine vollständige Dokumentation ist in der Ressource "Dokumentation Daten" zu finden.
# Issued                   : 2025-06-10T10:55:50
# Modified                 : 2025-07-25T10:01:48

df <- read_delim('https://www.web.statistik.zh.ch/ogd/daten/ressourcen/KTZH_00003043_00006325.csv')



```

# Analyze data

```{r}

glimpse(df)
str(df)
skim(df)

head(df)
tail(df)

```

# Continue your code here...

```{r}

```

------------------------------------------------------------------------

# Questions about the data?

Stadt Winterthur | Tiefbauamt Winterthur | tiefbauamt@win.ch
