---
title: "Open Government Data, provided by Canton Zurich"
date: "2025-11-25"
output: html_document
---

## Dataset: Alters- und Pflegeheime Kanton Zürich

Der Datensatz enthält betriebliche Daten zu den Alters- und Pflegeheimen im Kanton Zürich. Er umfasst aggregierte Informationen zum Leistungsangebot der Heime, zu den erbrachten Leistungen, zum Personal sowie zu den Klienten der Einrichtungen. Die Daten werden jeweils im Rahmen der jährlichen Erhebung der Statistik der sozialmedizinischen Institutionen (SOMED) im Kanton Zürich erhoben. Der Inhalt der Erhebung ist seit Jahren stabil. Dies ermöglicht verlässliche Vergleiche über die Jahre hinweg. 
Die Daten beziehen sich ausschließlich auf die Alters- und Pflegeheime im Kanton Zürich und ermöglichen somit eine detaillierte Analyse der dortigen Versorgungssituation.

[Direct data shop link for dataset](https://www.zh.ch/de/politik-staat/statistik-daten/datenkatalog.html#/datasets/3102@gesundheitsdirektion-kanton-zuerich)

Auto generated R starter code for data set 3102@gesundheitsdirektion-kanton-zuerich.

## Metadata

- **Issued** `2025-10-01T22:00:00`
- **Modified** `2025-10-01T22:00:00`
- **Startdate** `2019-01-01`
- **Enddate** `2024-12-31`
- **Theme** `['http://publications.europa.eu/resource/authority/data-theme/HEAL']`
- **Keyword** `['altersheime', 'ogd', 'pflegeheime']`
- **Publisher** `['Gesundheitsdirektion des Kantons Zürich']`
- **Landingpage** `https://www.zh.ch/de/gesundheit/heime-spitex/zahlen-fakten-langzeitpflege.html`


# Load packages

```{r}

library(tidyverse)
library(skimr)

```

# Load data

-   The dataset has 7 distribution(s) in CSV format.
-   All available CSV distributions are listed below and can be read into a tibble.

```{r}

# Distribution 0
# Ktzhdistid               : 6486
# Title                    : Betriebe Alters- und Pflegeheime Kanton Zürich
# Description              : Daten zum Leistungsangebot, zu den erbrachten Leistungen sowie die wichtigsten Kenngrössen zu den Kosten pro Heim. Detailbeschreibung zu den einzelnen Variablen siehe separate Datei im Datensatz: https://www.web.statistik.zh.ch/ogd/daten/ressourcen/KTZH_00003102_00006484.txt
# Issued                   : 2025-10-01T22:00:00
# Modified                 : 2025-10-09T22:00:00

df <- read_delim('https://daten.statistik.zh.ch/ogd/daten/ressourcen/KTZH_00003102_00006486.csv')

# Distribution 1
# Ktzhdistid               : 6603
# Title                    : Bewohnende Alters- und Pflegeheime Kanton Zürich
# Description              : Anzahl Bewohnende per Ende Jahr pro Bezirk, Altersgruppe oder Pflegebedarfsstufe. Detailbeschreibung zu den einzelnen Variablen siehe separate Datei im Datensatz: https://www.web.statistik.zh.ch/ogd/daten/ressourcen/KTZH_00003102_00006484.txt
# Issued                   : 2025-10-01T22:00:00
# Modified                 : 2025-10-05T22:00:00

df <- read_delim('https://daten.statistik.zh.ch/ogd/daten/ressourcen/KTZH_00003102_00006603.csv')

# Distribution 2
# Ktzhdistid               : 6604
# Title                    : Eintritte in Alters- und Pflegeheime Kanton Zürich
# Description              : Anzahl neu eingetretene Bewohnende pro Bezirk,  Pflegebedarfsstufe oder Aufenthaltsort vor Eintritt. Detailbeschreibung zu den einzelnen Variablen siehe separate Datei im Datensatz: https://www.web.statistik.zh.ch/ogd/daten/ressourcen/KTZH_00003102_00006484.txt
# Issued                   : 2025-10-01T22:00:00
# Modified                 : 2025-10-05T22:00:00

df <- read_delim('https://daten.statistik.zh.ch/ogd/daten/ressourcen/KTZH_00003102_00006604.csv')

# Distribution 3
# Ktzhdistid               : 6605
# Title                    : Austritte aus Alters- und Pflegeheime Kanton Zürich
# Description              : Anzahl ausgetretene Bewohnende pro Bezirk, Pflegebedarfsstufe oder Aufenthaltsort nach Austritt. Detailbeschreibung zu den einzelnen Variablen siehe separate Datei im Datensatz: https://www.web.statistik.zh.ch/ogd/daten/ressourcen/KTZH_00003102_00006484.txt
# Issued                   : 2025-10-01T22:00:00
# Modified                 : 2025-10-05T22:00:00

df <- read_delim('https://daten.statistik.zh.ch/ogd/daten/ressourcen/KTZH_00003102_00006605.csv')

# Distribution 4
# Ktzhdistid               : 6606
# Title                    : Wanderbewegungen Alters- und Pflegeheime Kanton Zürich
# Description              : Daten zum Herkunftskanton der Bewohnenden und zum Standortbezirk des Pflegeheims.  Detailbeschreibung zu den einzelnen Variablen siehe separate Datei im Datensatz: https://www.web.statistik.zh.ch/ogd/daten/ressourcen/KTZH_00003102_00006484.txt
# Issued                   : 2025-10-01T22:00:00
# Modified                 : 2025-10-12T22:00:00

df <- read_delim('https://daten.statistik.zh.ch/ogd/daten/ressourcen/KTZH_00003102_00006606.csv')

# Distribution 5
# Ktzhdistid               : 6607
# Title                    : Personal Alters- und Pflegeheime Kanton Zürich
# Description              : Anzahl Mitarbeitende und Anzahl VZÄ pro Geschlecht, Bezirk, Altersgruppe, Einsatzbereich oder Ausbildungstyp. Detailbeschreibung zu den einzelnen Variablen siehe separate Datei im Datensatz: https://www.web.statistik.zh.ch/ogd/daten/ressourcen/KTZH_00003102_00006484.txt
# Issued                   : 2025-10-01T22:00:00
# Modified                 : 2025-10-05T22:00:00

df <- read_delim('https://daten.statistik.zh.ch/ogd/daten/ressourcen/KTZH_00003102_00006607.csv')

# Distribution 6
# Ktzhdistid               : 6608
# Title                    : Kosten und Erträge Alters- und Pflegeheime Kanton Zürich
# Description              : Kosten und Erträge pro Bezirk zu den wichtigsten Kostenstellen und Konten.  Detailbeschreibung zu den einzelnen Variablen siehe separate Datei im Datensatz: https://www.web.statistik.zh.ch/ogd/daten/ressourcen/KTZH_00003102_00006484.txt
# Issued                   : 2025-10-01T22:00:00
# Modified                 : 2025-10-05T22:00:00

df <- read_delim('https://daten.statistik.zh.ch/ogd/daten/ressourcen/KTZH_00003102_00006608.csv')



```

# Analyze data

```{r}

glimpse(df)
str(df)
skim(df)

head(df)
tail(df)

```

# Continue your code here...

```{r}

```

------------------------------------------------------------------------

# Questions about the data?

Gesundheitsdirektion des Kantons Zürich | Daten & Analysen Langzeitpflege | statistik.langzeit@gd.zh.ch
