---
title: "Open Government Data, provided by Canton Zurich"
date: "2025-09-15"
output: html_document
---

## Dataset: Lastgang des Energieaustauschs der lokalen Elektrizitätsgemeinschaften der Stadt Winterthur

In einer lokalen Elektrizitätsgemeinschaft (LEG) können sich Verbrauchende, Stromproduzierende und Speicherbetreibende zusammenschliessen und sich über das bestehende Verteilnetz gegenseitig mit Strom versorgen. Der Lastgang entspricht der elektrischen Energie die von Energieerzeugungsanlagen im Netzgebiet von Stadtwerk Winterthur direkt an Teilnehmer in lokalen Elektrizitätsgemeinschaften (LEG) geliefert wird. Die Berechnung der Daten erfolgt täglich gemäss dem Metering Code Schweiz mit den verfügbaren Daten und wird zwischen dem 5. und 10. Arbeitstag für den Vormonat plausibilisiert. Aufgrund der grossen Anzahl an Datensätzen, die der Berechnung zugrunde liegen, können die Werte im Verlauf der Zeit, bis max. 6 Monate zurück, noch nachträglich angepasst werden. Die Daten werden über das ganze Jahr der Winterzeit in der Zeitzone (CET) als Datum und Uhrzeit ausgewiesen. Daher ist "T+01:00" am Ende der Datum- und Uhrzeit Angabe während dem ganzen Jahr konstant und zeigt die Zeitverschiebung zu UTC in der Winterzeit an. Für die Daten in der Sommerzeit muss man berücksichtigen, dass man der Zeit noch 1 Stunde dazu addieren muss. Damit entstehen bei der Zeitumstellung keine doppelten oder fehlenden Einträge. Der Energieaustausch innerhalb von LEG’s startet voraussichtlich ab anfangs Januar 2026.

[Direct data shop link for dataset](https://www.zh.ch/de/politik-staat/statistik-daten/datenkatalog.html#/datasets/3123@stadt-winterthur)

Auto generated R starter code for data set 3123@stadt-winterthur.

## Metadata

- **Issued** `2025-09-03T09:32:11`
- **Modified** `2025-09-14T09:52:07`
- **Startdate** `2025-01-01`
- **Enddate** `2025-09-13`
- **Theme** `['http://publications.europa.eu/resource/authority/data-theme/ENER']`
- **Keyword** `['elektrizitaet', 'elektrizitaetsproduktion', 'messung', 'ogd']`
- **Publisher** `['Stadt Winterthur']`
- **Landingpage** `None`


# Load packages

```{r}

library(tidyverse)
library(skimr)

```

# Load data

-   The dataset has 1 distribution(s) in CSV format.
-   All available CSV distributions are listed below and can be read into a tibble.

```{r}

# Distribution 0
# Ktzhdistid               : 6584
# Title                    : Lastgang Energieaustausch ab 2025
# Description              : Der Lastgang wird pro Viertelstunde in Kilowattstunden zusammengefasst.
# Issued                   : 2025-09-03T09:32:11
# Modified                 : 2025-09-14T11:52:07

df <- read_delim('https://www.web.statistik.zh.ch/ogd/daten/ressourcen/KTZH_00003123_00006584.csv')



```

# Analyze data

```{r}

glimpse(df)
str(df)
skim(df)

head(df)
tail(df)

```

# Continue your code here...

```{r}

```

------------------------------------------------------------------------

# Questions about the data?

Stadt Winterthur | Stadtwerk Winterthur | stadtwerk.messdaten@win.ch
