---
title: "Open Government Data, provided by Canton Zurich"
date: "2025-11-25"
output: html_document
---

## Dataset: Selbstständig erwerbende Pflegefachpersonen Kanton Zürich

Der Datensatz enthält betriebliche Daten zu den selbstständig erwerbenden Pflegefachpersonen mit einer Bewilligung im Kanton Zürich. Er umfasst aggregierte Informationen zum Leistungsangebot, zu den erbrachten Leistungen, zum Personal sowie zu den Klienten der selbstständig erwerbenden Pflegefachpersonen. Die Daten werden jeweils im Rahmen der jährlichen Erhebung der Statistik der Hilfe und Pflege zu Hause (Spitex) im Kanton Zürich erhoben. Der Inhalt der Erhebung ist seit Jahren stabil. Dies ermöglicht verlässliche Vergleiche über die Jahre hinweg. 
Die Daten beinhalten ausschliesslich die Leistungen von selbstständig erwerbenden Pflegefachpersonen mit einer Statistikpflicht, das heisst es wurden mindestens 250 Pflegestunden gemäss Artikel 7 KLV im jeweiligen Jahr erbracht.

[Direct data shop link for dataset](https://www.zh.ch/de/politik-staat/statistik-daten/datenkatalog.html#/datasets/3142@gesundheitsdirektion-kanton-zuerich)

Auto generated R starter code for data set 3142@gesundheitsdirektion-kanton-zuerich.

## Metadata

- **Issued** `2025-10-01T22:00:00`
- **Modified** `2025-10-01T22:00:00`
- **Startdate** `2019-01-01`
- **Enddate** `2024-12-31`
- **Theme** `['http://publications.europa.eu/resource/authority/data-theme/HEAL']`
- **Keyword** `['ogd', 'spitexleistungen']`
- **Publisher** `['Gesundheitsdirektion des Kantons Zürich']`
- **Landingpage** `https://www.zh.ch/de/gesundheit/heime-spitex/zahlen-fakten-langzeitpflege.html`


# Load packages

```{r}

library(tidyverse)
library(skimr)

```

# Load data

-   The dataset has 3 distribution(s) in CSV format.
-   All available CSV distributions are listed below and can be read into a tibble.

```{r}

# Distribution 0
# Ktzhdistid               : 6629
# Title                    : Generelle Kennzahlen selbstständig erwerbende Pflegefachpersonen Kanton Zürich
# Description              : Die wichtigsten Kenngrössen zu den erbrachten Leistungen und Kosten von selbstständig erwerbenden Pflegefachpersonen. Detailbeschreibung zu den einzelnen Variablen siehe separate Datei im Datensatz: https://www.web.statistik.zh.ch/ogd/daten/ressourcen/KTZH_00003142_00006628.txt
# Issued                   : 2025-10-01T22:00:00
# Modified                 : 2025-10-05T22:00:00

df <- read_delim('https://daten.statistik.zh.ch/ogd/daten/ressourcen/KTZH_00003142_00006629.csv')

# Distribution 1
# Ktzhdistid               : 6630
# Title                    : Klientinnen und Klienten selbstständig erwerbende Pflegefachpersonen Kanton Zürich
# Description              : Anzahl betreute Klientinnen und Klienten sowie die geleisteten Stunden pro Leistungsart. Detailbeschreibung zu den einzelnen Variablen siehe separate Datei im Datensatz: https://www.web.statistik.zh.ch/ogd/daten/ressourcen/KTZH_00003142_00006628.txt
# Issued                   : 2025-10-01T22:00:00
# Modified                 : 2025-10-12T22:00:00

df <- read_delim('https://daten.statistik.zh.ch/ogd/daten/ressourcen/KTZH_00003142_00006630.csv')

# Distribution 2
# Ktzhdistid               : 6631
# Title                    : Aufwände und Erträge selbstständig erwerbende Pflegefachpersonen Kanton Zürich
# Description              : Aufwände und Erträge zu den wichtigsten Konten. Detailbeschreibung zu den einzelnen Variablen siehe separate Datei im Datensatz: https://www.web.statistik.zh.ch/ogd/daten/ressourcen/KTZH_00003142_00006628.txt
# Issued                   : 2025-10-01T22:00:00
# Modified                 : 2025-10-05T22:00:00

df <- read_delim('https://daten.statistik.zh.ch/ogd/daten/ressourcen/KTZH_00003142_00006631.csv')



```

# Analyze data

```{r}

glimpse(df)
str(df)
skim(df)

head(df)
tail(df)

```

# Continue your code here...

```{r}

```

------------------------------------------------------------------------

# Questions about the data?

Gesundheitsdirektion des Kantons Zürich | Daten & Analysen Langzeitpflege | statistik.langzeit@gd.zh.ch
