---
title: "Open Government Data, provided by Canton Zurich"
date: "2025-12-06"
output: html_document
---

## Dataset: Lernende nach Wohngemeinde, Bezirk, Raumplanungsregion, Schulstufe und Schultyp

Ausgewiesen wird die Anzahl der Lernenden an Bildungsinstitutionen im Kanton Zürich und mit Wohnort im Kanton Zürich differenziert nach verschiedenen räumlichen Einheiten, sowie nach Schulstufe und Schultyp. Die Lernenden bis zur Schulstufe Sek II, sowie die Lernenden in der höheren Berufsbildung stammen aus der Statistik der Lernenden des Kantons Zürich, die Daten zu Fachhochschulen, pädagogische Hochschulen und Hochschulen stammen aus der Statistik zu den Studierenden und Abschlüssen an Hochschulen (SHIS-studex) des Bundesamtes für Statistik.
Die Daten werden ausgehend von den Daten auf Gemeindeebene für die darüberliegenden räumlichen Dimensionen aggregiert. Für Gemeinden die fusioniert haben werden die historischen Daten auf für die neuen Gemeinden aggregiert (Rückwärtsfusion).

[Direct data shop link for dataset](https://www.zh.ch/de/politik-staat/statistik-daten/datenkatalog.html#/datasets/3143@bildungsstatistik-kanton-zuerich)

Auto generated R starter code for data set 3143@bildungsstatistik-kanton-zuerich.

## Metadata

- **Issued** `2025-11-28T12:43:08`
- **Modified** `2025-11-28T12:43:08`
- **Startdate** `2000-09-15`
- **Enddate** `2024-09-15`
- **Theme** `['http://publications.europa.eu/resource/authority/data-theme/EDUC']`
- **Keyword** `['berufsbildung', 'berufsschule', 'bezirke', 'bildung', 'bildungsstufe', 'fachhochschulen', 'hochschulen', 'kindergarten', 'lernende', 'mittelschulen', 'ogd', 'politische_gemeinden', 'primarschule', 'raumplanungsregionen', 'schueler*innen', 'sekundarschule', 'studierende']`
- **Publisher** `['Bildungsstatistik des Kantons Zürich']`
- **Landingpage** `https://www.zh.ch/de/bildung/bildungssystem/zahlen-fakten.html`


# Load packages

```{r}

library(tidyverse)
library(skimr)

```

# Load data

-   The dataset has 1 distribution(s) in CSV format.
-   All available CSV distributions are listed below and can be read into a tibble.

```{r}

# Distribution 0
# Ktzhdistid               : 6708
# Title                    : Lernende nach Wohngemeinde, Bezirk, Raumplanungsregion, Schulstufe und Schultyp
# Description              : Die Daten sind differenziert nach Jahr, Gebietstyp, Gebietscode, Gebietsbezeichnung und Schulstufe/typ . Ausgewiesen werden die Anzahl der Personen mit Wohnort in der entsprechenden räumlichen Einheit und Stufe. Bei Lernenden an Hochschulen und Fachhochschulen wird der Wohnort vor Studienbeginn für die Zuteilung verwendet, bei den übrigen Lernenden der aktuelle Wohnort.  Jahr: Die Daten für das Jahr 2024 sind im Schuljahr 2024/25 erhoben worden und zeigen den Datenstand am Stichtag 15. September 2024. Gebietstyp: Es werden die Gebietstypen politische Gemeinde, Bezirk, Raumplanungsregion, sowie der gesamte Kanton Zürich ausgewiesen. Gebiet_Code: Der ausgewiesene Code entspricht dem BFS-Code für die Gebietstypen Gemeinde, Bezirk und Kanton. Bei den Raumplanungsregionen wird die Codierung gemäss dem statistischen Amt des Kantons Zürich ausgewiesen. Stufe: Die aufeinanderfolgenden Schulstufen sind Kindergarten (Primarstufe 1-2), Primarschule (Primarstufe 3-8), Sekundarstufe I, Sekundarstufe II und die Tertiärstufe. Bei den höheren Schulstufen werden zudem folgende Schultypen unterschieden: bei der Sekundarstufe II: Berufsschulen (inkl. Brückenangebote) und  Mittelschulen, und bei der Tertiärstufe die höhere Berufsbildung und die verschiedenen Hochschulen. Die Daten der Statistik der Lernenden werde nach dem Schulortprinzip erhoben. Lernende, welche eine Schule ausserhalb des Kantons Zürich besuchen, sind mit Ausnahme der Hochschulen nicht berücksichtigt. Dies kann insbesondere auf der Sekundarstufe II und auf der Tertiärstufe bei der höheren Berufsbildung zu Verzerrungen führen. Mittelschulen werden in Grenzregionen häufig in anderen Kantonen besucht. In der Berufsbildung und und höhere Berufsbildung ist der Schulstandort von der gewählten Ausbildung abhängig.
# Issued                   : None
# Modified                 : 2025-11-10T13:17:18

df <- read_delim('https://www.bista.zh.ch/basicapi/ogd/data_lernende_nach_wohngemeinde')



```

# Analyze data

```{r}

glimpse(df)
str(df)
skim(df)

head(df)
tail(df)

```

# Continue your code here...

```{r}

```

------------------------------------------------------------------------

# Questions about the data?

Bildungsstatistik des Kantons Zürich | bista@bi.zh.ch
