---
title: "Open Government Data, provided by Canton Zurich"
date: "2023-04-06"
output: html_document
---

## Dataset: Total VZÄ [Anz.]

Anzahl Beschäftigte des Primär-, des Sekundär- und des Tertiärsektors in Vollzeitäquivalenten. Aktuellstes Jahr provisorisch. Ab 2015 Berechnung mit neuem Modell, was in Bezug auf die VZÄ zu einem Bruch in der Zeitreihe zwischen 2014 und 2015 führt. Werte < 4 werden nicht ausgewiesen.

[Direct data shop link for dataset](https://www.zh.ch/de/politik-staat/opendata.zhweb-noredirect.zhweb-cache.html#/datasets/347@statistisches-amt-kanton-zuerich)

Auto generated R starter code for data set 347@statistisches-amt-kanton-zuerich.

## Metadata

- **Issued** `2016-01-20T20:16:00`
- **Modified** `2022-11-11T07:41:24`
- **Startdate** `2011-12-31`
- **Enddate** `2020-12-31`
- **Theme** `['Arbeit, Erwerb']`
- **Keyword** `['arbeitsmarkt', 'beschaeftigte', 'bezirke', 'gemeinden', 'kanton_zuerich', 'ogd']`
- **Publisher** `['Statistisches Amt des Kantons Zürich']`
- **Landingpage** `https://www.zh.ch/de/politik-staat/gemeinden/gemeindeportraet.html`


# Load packages

```{r}

library(tidyverse)
library(skimr)

```

# Load data

-   The dataset has 1 distribution(s) in CSV format.
-   All available CSV distributions are listed below and can be read into a tibble.

```{r}

# Distribution 0
# Ktzhdistid               : 270
# Title                    : Total VZÄ [Anz.]
# Description              : None
# Issued                   : 2016-01-21T16:30:35
# Modified                 : 2022-02-01T14:17:28
# Rights                   : NonCommercialAllowed-CommercialAllowed-ReferenceRequired

df <- read_delim('https://www.web.statistik.zh.ch/ogd/data/KANTON_ZUERICH_596.csv')



```

# Analyze data

```{r}

glimpse(df)
str(df)
skim(df)

head(df)
tail(df)

```

# Continue your code here...

```{r}

```

------------------------------------------------------------------------

# Contact

Statistisches Amt des Kantons Zürich | Data Shop | datashop@statistik.zh.ch
