---
title: "Open Government Data, provided by Canton Zurich"
date: "2023-09-16"
output: html_document
---

## Dataset: Hotelbetten pro 1000 Einwohner [Anz.]

Anzahl Hotelbetten pro 1000 Einwohner (Bevölkerungsbestand Ende des Vorjahr); Hotelbetten Stand im Juni des Erhebungsjahres. Daten des aktuellsten Jahres sind provisorisch! Daten des Jahres 2004 aus der Erhebung der Statistischen Ämter von Stadt und Kanton Zürich, da das BFS 2004 keine Erhebung duchgeführt hat.

[Direct data shop link for dataset](https://www.zh.ch/de/politik-staat/opendata.html#/datasets/359@statistisches-amt-kanton-zuerich)

Auto generated R starter code for data set 359@statistisches-amt-kanton-zuerich.

## Metadata

- **Issued** `2016-01-20T20:16:00`
- **Modified** `2023-04-28T12:54:20`
- **Startdate** `1990-12-31`
- **Enddate** `2022-12-31`
- **Theme** `['Industrie, Dienstleistungen']`
- **Keyword** `['betten', 'bezirke', 'gemeinden', 'hotellerie', 'kanton_zuerich', 'ogd']`
- **Publisher** `['Statistisches Amt des Kantons Zürich']`
- **Landingpage** `https://www.zh.ch/de/politik-staat/gemeinden/gemeindeportraet.html`


# Load packages

```{r}

library(tidyverse)
library(skimr)

```

# Load data

-   The dataset has 1 distribution(s) in CSV format.
-   All available CSV distributions are listed below and can be read into a tibble.

```{r}

# Distribution 0
# Ktzhdistid               : 280
# Title                    : Hotelbetten pro 1000 Einwohner [Anz.]
# Description              : None
# Issued                   : 2016-01-21T16:30:35
# Modified                 : 2023-04-28T12:54:20
# Rights                   : NonCommercialAllowed-CommercialAllowed-ReferenceRequired

df <- read_delim('https://www.web.statistik.zh.ch/ogd/data/KANTON_ZUERICH_302.csv')



```

# Analyze data

```{r}

glimpse(df)
str(df)
skim(df)

head(df)
tail(df)

```

# Continue your code here...

```{r}

```

------------------------------------------------------------------------

# Questions about the data?

Statistisches Amt des Kantons Zürich | Data Shop | datashop@statistik.zh.ch
