---
title: "Open Government Data, provided by Canton Zurich"
date: "2023-09-14"
output: html_document
---

## Dataset: Kehrichtmengen [Tonnen]

Kehrichtmengen aus kommunaler Sammlung von Haushalten, ab 2004 mit Betriebsabfällen (Anteil Siedlungsabfall, ohne Produktionsabfälle). Nicht enthalten sind Direktanlieferungen von Hauhshalten und Betrieben an die KVA und private Entsorgungslösungen, die nicht über den kommunalen Weg laufen.

[Direct data shop link for dataset](https://www.zh.ch/de/politik-staat/opendata.html#/datasets/362@statistisches-amt-kanton-zuerich)

Auto generated R starter code for data set 362@statistisches-amt-kanton-zuerich.

## Metadata

- **Issued** `2016-01-21T00:00:00`
- **Modified** `2023-09-07T15:25:12`
- **Startdate** `1996-12-31`
- **Enddate** `2022-12-31`
- **Theme** `['Raum, Umwelt']`
- **Keyword** `['abfall', 'bezirke', 'gemeinden', 'kanton_zuerich', 'kehricht', 'ogd']`
- **Publisher** `['Statistisches Amt des Kantons Zürich']`
- **Landingpage** `https://www.zh.ch/de/politik-staat/gemeinden/gemeindeportraet.html`


# Load packages

```{r}

library(tidyverse)
library(skimr)

```

# Load data

-   The dataset has 1 distribution(s) in CSV format.
-   All available CSV distributions are listed below and can be read into a tibble.

```{r}

# Distribution 0
# Ktzhdistid               : 283
# Title                    : Kehrichtmengen [Tonnen]
# Description              : None
# Issued                   : 2016-01-21T16:30:35
# Modified                 : 2023-09-07T15:25:12
# Rights                   : NonCommercialAllowed-CommercialAllowed-ReferenceRequired

df <- read_delim('https://www.web.statistik.zh.ch/ogd/data/KANTON_ZUERICH_135.csv')



```

# Analyze data

```{r}

glimpse(df)
str(df)
skim(df)

head(df)
tail(df)

```

# Continue your code here...

```{r}

```

------------------------------------------------------------------------

# Questions about the data?

Statistisches Amt des Kantons Zürich | Data Shop | datashop@statistik.zh.ch
