---
title: "Open Government Data, provided by Canton Zurich"
date: "2023-09-11"
output: html_document
---

## Dataset: MIV-Anteil (Modal Split) [%]

Grundlage f체r die Berechnung des MIV-Anteils sind die MIV-Wege des Quell-, Ziel- und Binnenverkehrs des jeweiligen Gebiets an einem durchschnittlichen Werktag (DWV). Mit Prognosezustand.

[Direct data shop link for dataset](https://www.zh.ch/de/politik-staat/opendata.html#/datasets/364@statistisches-amt-kanton-zuerich)

Auto generated R starter code for data set 364@statistisches-amt-kanton-zuerich.

## Metadata

- **Issued** `2016-01-21T00:00:00`
- **Modified** `2022-11-11T07:36:00`
- **Startdate** `2013-12-31`
- **Enddate** `2018-12-31`
- **Theme** `['Mobilit채t und Verkehr']`
- **Keyword** `['bezirke', 'gemeinden', 'kanton_zuerich', 'verkehr', 'verkehrsmittelwahl', 'ogd']`
- **Publisher** `['Statistisches Amt des Kantons Z체rich']`
- **Landingpage** `https://www.zh.ch/de/politik-staat/gemeinden/gemeindeportraet.html`


# Load packages

```{r}

library(tidyverse)
library(skimr)

```

# Load data

-   The dataset has 1 distribution(s) in CSV format.
-   All available CSV distributions are listed below and can be read into a tibble.

```{r}

# Distribution 0
# Ktzhdistid               : 285
# Title                    : MIV-Anteil (Modal Split) [%]
# Description              : None
# Issued                   : 2016-01-21T16:30:35
# Modified                 : 2021-11-30T08:01:54
# Rights                   : NonCommercialAllowed-CommercialAllowed-ReferenceRequired

df <- read_delim('https://www.web.statistik.zh.ch/ogd/data/KANTON_ZUERICH_481.csv')



```

# Analyze data

```{r}

glimpse(df)
str(df)
skim(df)

head(df)
tail(df)

```

# Continue your code here...

```{r}

```

------------------------------------------------------------------------

# Questions about the data?

Statistisches Amt des Kantons Z체rich | Data Shop | datashop@statistik.zh.ch
