---
title: "Open Government Data, provided by Canton Zurich"
date: "2024-10-25"
output: html_document
---

## Dataset: Anteil GK A [%]

Anteil Einwohner pro ÖV-Güteklasse A: Die ÖV-Güteklassen geben lagesscharf Aufschluss über die Erschliessungsqualität einer Gemeinde mit dem ÖV. In einem ersten Schritt werden Haltestellenkategorien definiert, in Abhängigkeit von einem an der Haltestelle verfügbaren ÖV-Verkehrsmittel und dem Kursintervall. Danach wird in Abhängigkeit von Haltestellenkategorie und Luftliniendistanz die ÖV-Güteklasse ermittelt. Für jede Gemeinde werden die Einwohner pro Güteklasse in Prozent berechnet. 

[Direct data shop link for dataset](https://www.zh.ch/de/politik-staat/statistik-daten/datenkatalog.html#/datasets/386@statistisches-amt-kanton-zuerich)

Auto generated R starter code for data set 386@statistisches-amt-kanton-zuerich.

## Metadata

- **Issued** `2016-09-22T00:00:00`
- **Modified** `2024-04-08T11:09:11`
- **Startdate** `2013-12-31`
- **Enddate** `None`
- **Theme** `['http://publications.europa.eu/resource/authority/data-theme/TRAN']`
- **Keyword** `['kanton_zuerich', 'oeffentlicher_verkehr', 'verkehr', 'ogd']`
- **Publisher** `['Statistisches Amt des Kantons Zürich']`
- **Landingpage** `https://www.zh.ch/de/politik-staat/gemeinden/gemeindeportraet.html`


# Load packages

```{r}

library(tidyverse)
library(skimr)

```

# Load data

-   The dataset has 1 distribution(s) in CSV format.
-   All available CSV distributions are listed below and can be read into a tibble.

```{r}

# Distribution 0
# Ktzhdistid               : 495
# Title                    : Anteil GK A [%]
# Description              : None
# Issued                   : 2016-09-22T10:10:00
# Modified                 : 2024-03-11T07:57:57

df <- read_delim('https://www.web.statistik.zh.ch/ogd/data/KANTON_ZUERICH_821.csv')



```

# Analyze data

```{r}

glimpse(df)
str(df)
skim(df)

head(df)
tail(df)

```

# Continue your code here...

```{r}

```

------------------------------------------------------------------------

# Questions about the data?

Statistisches Amt des Kantons Zürich | Data Shop | datashop@statistik.zh.ch
