---
title: "Open Government Data, provided by Canton Zurich"
date: "2023-09-11"
output: html_document
---

## Dataset: Anteil GK D [%]

Anteil Einwohner pro ÖV-Güteklasse D: Die ÖV-Güteklassen geben lagesscharf Aufschluss über die Erschliessungsqualität einer Gemeinde mit dem ÖV. In einem ersten Schritt werden Haltestellenkategorien definiert, in Abhängigkeit von einem an der Haltestelle verfügbaren ÖV-Verkehrsmittel und dem Kursintervall.  Danach wird in Abhängigkeit von Haltestellenkategorie und Luftliniendistanz die ÖV-Güteklasse ermittelt. Für jede Gemeinde werden die Einwohner pro Güteklasse in Prozent berechnet. (http://www.afv.zh.ch/internet/volkswirtschaftsdirektion/afv/de/verkehrsgrundlagen/verkehrsangebot/erreichbarkeit_und_erschliessung/_jcr_content/contentPar/downloadlist/downloaditems/infoblatt_v_g_teklas.spooler.download.1436273189233.pdf/KTZH_AFV_Broschuere_OeV-Gueteklassen.pdf)

[Direct data shop link for dataset](https://www.zh.ch/de/politik-staat/opendata.html#/datasets/389@statistisches-amt-kanton-zuerich)

Auto generated R starter code for data set 389@statistisches-amt-kanton-zuerich.

## Metadata

- **Issued** `2016-09-22T00:00:00`
- **Modified** `2022-11-22T16:30:30`
- **Startdate** `2013-12-31`
- **Enddate** `2022-12-31`
- **Theme** `['Mobilität und Verkehr']`
- **Keyword** `['kanton_zuerich', 'oeffentlicher_verkehr', 'verkehr', 'ogd']`
- **Publisher** `['Statistisches Amt des Kantons Zürich']`
- **Landingpage** `https://www.zh.ch/de/politik-staat/gemeinden/gemeindeportraet.html`


# Load packages

```{r}

library(tidyverse)
library(skimr)

```

# Load data

-   The dataset has 1 distribution(s) in CSV format.
-   All available CSV distributions are listed below and can be read into a tibble.

```{r}

# Distribution 0
# Ktzhdistid               : 498
# Title                    : Anteil GK D [%]
# Description              : None
# Issued                   : 2016-09-22T10:10:00
# Modified                 : 2022-11-22T16:30:30
# Rights                   : NonCommercialAllowed-CommercialAllowed-ReferenceRequired

df <- read_delim('https://www.web.statistik.zh.ch/ogd/data/KANTON_ZUERICH_824.csv')



```

# Analyze data

```{r}

glimpse(df)
str(df)
skim(df)

head(df)
tail(df)

```

# Continue your code here...

```{r}

```

------------------------------------------------------------------------

# Questions about the data?

Statistisches Amt des Kantons Zürich | Data Shop | datashop@statistik.zh.ch
