---
title: "Open Government Data, provided by Canton Zurich"
date: "2023-09-18"
output: html_document
---

## Dataset: Jahresrechnungen der Körperschaften des Kantons Zürich

Die Jahresrechnung beinhaltet die Nettoaufwendungen aus der Erfolgsrechnung aufgeschlüsselt nach Kontengruppen sowie nach Aufgabenstellen, die Nettoinvestitionen aus der Investitionsrechnung aufgeschlüsselt nach Kontengruppen sowie nach Aufgabenstellen und die Bilanz. Es sind alle Körperschaften des Kantons Zürich (politische Gemeinden, Schulgemeinden, Zweckverbände und Anstalten) enthalten. Zudem wurde zur besseren Vergleichbarkeit der Gemeinden eine konsolidierte Gemeinde berechnet.

[Direct data shop link for dataset](https://www.zh.ch/de/politik-staat/opendata.html#/datasets/395@statistisches-amt-kanton-zuerich)

Auto generated R starter code for data set 395@statistisches-amt-kanton-zuerich.

## Metadata

- **Issued** `2016-12-13T00:00:00`
- **Modified** `2019-02-15T11:45:00`
- **Startdate** `1990-12-31`
- **Enddate** `2017-12-31`
- **Theme** `['Öffentliche Verwaltung und Finanzen']`
- **Keyword** `['gemeindefinanzen', 'gemeinden', 'kanton_zuerich', 'oeffentliche_finanzen', 'ogd']`
- **Publisher** `['Statistisches Amt des Kantons Zürich']`
- **Landingpage** `None`


# Load packages

```{r}

library(tidyverse)
library(skimr)

```

# Load data

-   The dataset has 6 distribution(s) in CSV format.
-   All available CSV distributions are listed below and can be read into a tibble.

```{r}

# Distribution 0
# Ktzhdistid               : 510
# Title                    : Jahresrechnungen der Anstalten des Kantons Zürich
# Description              : Mit der Anstalt besteht für die politischen Gemeinden eine Alternative zum Zweckverband oder zu privatrechtlichen Rechtsformen, wie etwa der Aktiengesellschaft oder der Stiftung. Anders als der Zweckverband hat die Anstalt kein Legislativorgan, das aus den Stimmberechtigten oder einer Delegiertenversammlung besteht; in der Anstalt gibt es daher weder ein Initiativ- noch ein Referendumsrecht.
# Issued                   : 2016-12-13T01:01:01
# Modified                 : 2019-02-15T11:39:33
# Rights                   : NonCommercialAllowed-CommercialAllowed-ReferenceRequired

df <- read_delim('https://www.web.statistik.zh.ch/ogd/data/KANTON_ZUERICH_gpfi_Jahresrechung_Anstalten.csv')

# Distribution 1
# Ktzhdistid               : 526
# Title                    : Jahresrechnungen der Politischen Gemeinden des Kantons Zürich
# Description              : Die Jahresrechnung beinhaltet die Nettoaufwendungen aus der Erfolgsrechnung aufgeschlüsselt nach Kontengruppen sowie nach Aufgabenstellen, die Nettoinvestitionen aus der Investitionsrechnung aufgeschlüsselt nach Kontengruppen sowie nach Aufgabenstellen und die Bilanz. Es sind alle Körperschaften des Kantons Zürich (politische Gemeinden, Schulgemeinden, Zweckverbände und Anstalten) enthalten. Zudem wurde zur besseren Vergleichbarkeit der Gemeinden eine konsolidierte Gemeinde berechnet.
# Issued                   : 2016-12-13T01:01:01
# Modified                 : 2019-02-15T11:40:25
# Rights                   : NonCommercialAllowed-CommercialAllowed-ReferenceRequired

df <- read_delim('https://www.web.statistik.zh.ch/ogd/data/KANTON_ZUERICH_gpfi_jahresrechung_politischeGemeinden.csv')

# Distribution 2
# Ktzhdistid               : 527
# Title                    : Jahresrechnungen der Schulgemeinden mit Primarschulaufgaben des Kantons Zürich
# Description              : Beinhaltet die Primarschulgemeinden oder die Vereinigten Schulgemeinden.
# Issued                   : 2016-12-13T01:01:01
# Modified                 : 2019-02-15T11:41:04
# Rights                   : NonCommercialAllowed-CommercialAllowed-ReferenceRequired

df <- read_delim('https://www.web.statistik.zh.ch/ogd/data/KANTON_ZUERICH_gpfi_jahresrechung_SchulgemeindenMitPrimar.csv')

# Distribution 3
# Ktzhdistid               : 528
# Title                    : Jahresrechnungen der Schulgemeinden mit Sekundarschulaufgaben des Kantons Zürich
# Description              : Beinhaltet die Sekundarschulgemeinden oder die Vereinigten Schulgemeinden.
# Issued                   : 2016-12-13T01:01:01
# Modified                 : 2019-02-15T11:42:28
# Rights                   : NonCommercialAllowed-CommercialAllowed-ReferenceRequired

df <- read_delim('https://www.web.statistik.zh.ch/ogd/data/KANTON_ZUERICH_gpfi_Jahresrechung_SchulgemeindenMitSekundar.csv')

# Distribution 4
# Ktzhdistid               : 529
# Title                    : Jahresrechnungen der Zweckverbände des Kantons Zürich
# Description              : Gemeinden schliessen sich in Zweckverbänden zusammen, um gemeinsam eine Leistung zu erbringen. Sie dienen etwa dem Betreiben von Kläranlagen, der Regionalplanung oder der Abfallverwertung.
# Issued                   : 2016-12-13T01:01:01
# Modified                 : 2022-07-01T12:51:29
# Rights                   : NonCommercialAllowed-CommercialAllowed-ReferenceRequired

df <- read_delim('https://www.web.statistik.zh.ch/ogd/data/KANTON_ZUERICH_gpfi_Jahresrechung_Zweckverbaende.csv')

# Distribution 5
# Ktzhdistid               : 530
# Title                    : Konsolidierte Jahresrechnungen der Gemeinden des Kantons Zürich
# Description              : Eine konsolidierte Gemeinde umfasst die Politische Gemeinde mit Primarschule und Sekundarschule auf dem Gebiet der Politischen Gemeinde.
# Issued                   : 2016-12-13T01:01:01
# Modified                 : 2019-02-15T11:45:08
# Rights                   : NonCommercialAllowed-CommercialAllowed-ReferenceRequired

df <- read_delim('https://www.web.statistik.zh.ch/ogd/data/KANTON_ZUERICH_gpfi_Jahresrechung_konsolidierteGemeinden.csv')



```

# Analyze data

```{r}

glimpse(df)
str(df)
skim(df)

head(df)
tail(df)

```

# Continue your code here...

```{r}

```

------------------------------------------------------------------------

# Questions about the data?

Statistisches Amt des Kantons Zürich | Data Shop | datashop@statistik.zh.ch
