---
title: "Open Government Data, provided by Canton Zurich"
date: "2023-09-04"
output: html_document
---

## Dataset: Ertrags- (+) / Aufwandüberschuss (-) [Fr./Einw.]

Jahresergebnis Erfolgsrechnung. Ertragsüberschuss (positives Vorzeichen) oder Aufwandüberschuss (negatives Vorzeichen). Grundlage ist die Konsolidierte Gemeinde. Der Haushalt der Schulgemeinde wird dabei anteilsmässig in den Haushalt der poltischen Gemeinden umgelegt. Grundlage ist die Konsolidierte Gemeinde. Der Haushalt der Schulgemeinde wird dabei anteilsmässig in den Haushalt der poltischen Gemeinden umgelegt. Umstellung des Rechnungsmodells von HRM1 auf HRM2 ab Rechnungsjahr 2019.

[Direct data shop link for dataset](https://www.zh.ch/de/politik-staat/opendata.html#/datasets/400@statistisches-amt-kanton-zuerich)

Auto generated R starter code for data set 400@statistisches-amt-kanton-zuerich.

## Metadata

- **Issued** `2018-06-15T12:00:00`
- **Modified** `2022-11-03T12:44:44`
- **Startdate** `1990-12-31`
- **Enddate** `2021-12-31`
- **Theme** `['Öffentliche Verwaltung und Finanzen']`
- **Keyword** `['bezirke', 'gemeindefinanzen', 'gemeinden', 'kanton_zuerich', 'nettoaufwendungen', 'oeffentliche_finanzen', 'ogd']`
- **Publisher** `['Statistisches Amt des Kantons Zürich']`
- **Landingpage** `https://www.zh.ch/de/politik-staat/gemeinden/gemeindeportraet.html`


# Load packages

```{r}

library(tidyverse)
library(skimr)

```

# Load data

-   The dataset has 1 distribution(s) in CSV format.
-   All available CSV distributions are listed below and can be read into a tibble.

```{r}

# Distribution 0
# Ktzhdistid               : 509
# Title                    : Ertrags- (+) / Aufwandüberschuss (-) [Fr./Einw.]
# Description              : None
# Issued                   : 2018-06-15T12:00:00
# Modified                 : 2022-11-03T12:44:44
# Rights                   : NonCommercialAllowed-CommercialAllowed-ReferenceRequired

df <- read_delim('https://www.web.statistik.zh.ch/ogd/data/KANTON_ZUERICH_828.csv')



```

# Analyze data

```{r}

glimpse(df)
str(df)
skim(df)

head(df)
tail(df)

```

# Continue your code here...

```{r}

```

------------------------------------------------------------------------

# Questions about the data?

Statistisches Amt des Kantons Zürich | Data Shop | datashop@statistik.zh.ch
