---
title: "Open Government Data, provided by Canton Zurich"
date: "2023-04-06"
output: html_document
---

## Dataset: Steuerfuss (ohne Kirchen) [%]

Steuerfuss inkl. Schulgemeinde. Bei mehreren Primarschul- oder Oberstufenschulgemeinden auf dem Gemeindegebiet, wurde der erste Steuerfuss verwendet. Details zu angewendeten Steuerfüssen sind direkt bei den jeweiligen Gemeinden einzuholen. Zeitreihe ab 2012 (neues Finanzausgleichsgesetz).

[Direct data shop link for dataset](https://www.zh.ch/de/politik-staat/opendata.zhweb-noredirect.zhweb-cache.html#/datasets/413@statistisches-amt-kanton-zuerich)

Auto generated R starter code for data set 413@statistisches-amt-kanton-zuerich.

## Metadata

- **Issued** `2019-07-01T20:19:00`
- **Modified** `2022-11-11T07:31:51`
- **Startdate** `2012-12-31`
- **Enddate** `2022-12-31`
- **Theme** `['Öffentliche Verwaltung und Finanzen']`
- **Keyword** `['gemeindefinanzen', 'gemeinden', 'gemeindesteuerfuesse', 'gemeindesteuern', 'kanton_zuerich', 'oeffentliche_finanzen', 'steuerfuss', 'ogd']`
- **Publisher** `['Statistisches Amt des Kantons Zürich']`
- **Landingpage** `https://www.zh.ch/de/politik-staat/gemeinden/gemeindeportraet.html`


# Load packages

```{r}

library(tidyverse)
library(skimr)

```

# Load data

-   The dataset has 1 distribution(s) in CSV format.
-   All available CSV distributions are listed below and can be read into a tibble.

```{r}

# Distribution 0
# Ktzhdistid               : 729
# Title                    : Steuerfuss (ohne Kirchen) [%]
# Description              : None
# Issued                   : 2019-07-01T20:19:00
# Modified                 : 2022-04-11T09:11:46
# Rights                   : NonCommercialAllowed-CommercialAllowed-ReferenceRequired

df <- read_delim('https://www.web.statistik.zh.ch/ogd/data/KANTON_ZUERICH_839.csv')



```

# Analyze data

```{r}

glimpse(df)
str(df)
skim(df)

head(df)
tail(df)

```

# Continue your code here...

```{r}

```

------------------------------------------------------------------------

# Contact

Statistisches Amt des Kantons Zürich | Data Shop | datashop@statistik.zh.ch
