---
title: "Open Government Data, provided by Canton Zurich"
date: "2024-10-25"
output: html_document
---

## Dataset: Abstimmungsempfehlungen von Kantonsrat und Regierungsrat des Kantons Zürich

Abstimmungsempfehlungen des Zürcher Regierungs- und Kantonsrats zu kantonalen Abstimmungen und des Bundes-, des National- und des Ständerates zu eidgenössischen Abstimmungen. Es besteht kein Anspruch auf Vollständigkeit. Bitte senden Sie Ergänzungen zum Datensatz an die unter Kontakt angegebene E-Mail-Adresse.

[Direct data shop link for dataset](https://www.zh.ch/de/politik-staat/statistik-daten/datenkatalog.html#/datasets/443@statistisches-amt-kanton-zuerich)

Auto generated R starter code for data set 443@statistisches-amt-kanton-zuerich.

## Metadata

- **Issued** `2019-07-02T00:00:00`
- **Modified** `2024-07-16T16:54:45`
- **Startdate** `1981-04-05`
- **Enddate** `None`
- **Theme** `['http://publications.europa.eu/resource/authority/data-theme/GOVE']`
- **Keyword** `['abstimmungen', 'eidgenoessische_volksabstimmungen', 'kantonale_volksabstimmungen', 'kantonsrat', 'politik', 'regierungsrat', 'exekutive', 'demokratie', 'ogd']`
- **Publisher** `['Statistisches Amt des Kantons Zürich']`
- **Landingpage** `None`


# Load packages

```{r}

library(tidyverse)
library(skimr)

```

# Load data

-   The dataset has 1 distribution(s) in CSV format.
-   All available CSV distributions are listed below and can be read into a tibble.

```{r}

# Distribution 0
# Ktzhdistid               : 748
# Title                    : Abstimmungsempfehlungen von Kantonsrat und Regierungsrat des Kantons Zürich
# Description              : None
# Issued                   : 2019-07-02T15:41:05
# Modified                 : 2024-10-17T07:53:10

df <- read_delim('https://www.web.statistik.zh.ch/ogd/data/KANTON_ZUERICH_abstimmungsempfehlungen.csv')



```

# Analyze data

```{r}

glimpse(df)
str(df)
skim(df)

head(df)
tail(df)

```

# Continue your code here...

```{r}

```

------------------------------------------------------------------------

# Questions about the data?

Statistisches Amt des Kantons Zürich | Wahlen & Abstimmungen | wahlen@statistik.ji.zh.ch
