---
title: "Open Government Data, provided by Canton Zurich"
date: "2023-09-04"
output: html_document
---

## Dataset: Abstimmungsparolen von kantonalzürcher und nationalen Parteien

Parteiparolen von kantonalzürcher Parteien mit Einsitz im Zürcher Kantonsrat zu eidgenössischen und kantonalen Abstimmungen. Abweichende Parolen der jeweiligen nationalen Parteien sind ausgewiesen. Es besteht kein Anspruch auf Vollständigkeit. Bitte senden Sie Ergänzungen zum Datensatz an die unter Kontakt angegebene E-Mail-Adresse.

[Direct data shop link for dataset](https://www.zh.ch/de/politik-staat/opendata.html#/datasets/444@statistisches-amt-kanton-zuerich)

Auto generated R starter code for data set 444@statistisches-amt-kanton-zuerich.

## Metadata

- **Issued** `2019-07-02T00:00:00`
- **Modified** `2023-07-11T08:28:14`
- **Startdate** `1998-11-29`
- **Enddate** `None`
- **Theme** `['Politik']`
- **Keyword** `['abstimmungen', 'eidgenoessische_volksabstimmungen', 'kantonale_volksabstimmungen', 'kantonsrat', 'politik', 'regierungsrat', 'demokratie', 'ogd']`
- **Publisher** `['Statistisches Amt des Kantons Zürich']`
- **Landingpage** `None`


# Load packages

```{r}

library(tidyverse)
library(skimr)

```

# Load data

-   The dataset has 1 distribution(s) in CSV format.
-   All available CSV distributions are listed below and can be read into a tibble.

```{r}

# Distribution 0
# Ktzhdistid               : 749
# Title                    : Abstimmungsparolen von kantonalzürcher und nationalen Parteien
# Description              : None
# Issued                   : 2019-07-02T16:21:22
# Modified                 : 2023-05-17T07:53:51
# Rights                   : NonCommercialAllowed-CommercialAllowed-ReferenceRequired

df <- read_delim('https://www.web.statistik.zh.ch/ogd/data/KANTON_ZUERICH_abstimmungsparolen.csv')



```

# Analyze data

```{r}

glimpse(df)
str(df)
skim(df)

head(df)
tail(df)

```

# Continue your code here...

```{r}

```

------------------------------------------------------------------------

# Questions about the data?

Statistisches Amt des Kantons Zürich | Wahlen & Abstimmungen | wahlen@statistik.ji.zh.ch
