---
title: "Open Government Data, provided by Canton Zurich"
date: "2023-09-05"
output: html_document
---

## Dataset: Bilanzwert der langfristigen Schulden [Fr./Einw.]

Bilanzwert der langfristigen Schulden pro Kopf pro konsolidierte Gemeinde.

[Direct data shop link for dataset](https://www.zh.ch/de/politik-staat/opendata.html#/datasets/465@gemeindeamt-kanton-zuerich)

Auto generated R starter code for data set 465@gemeindeamt-kanton-zuerich.

## Metadata

- **Issued** `2018-12-10T12:00:00`
- **Modified** `2019-07-25T16:38:00`
- **Startdate** `1990-01-01`
- **Enddate** `2017-12-31`
- **Theme** `['Öffentliche Verwaltung und Finanzen']`
- **Keyword** `['gemeindefinanzen', 'gemeinden', 'ogd']`
- **Publisher** `['Gemeindeamt des Kantons Zürich']`
- **Landingpage** `https://www.zh.ch/de/politik-staat/gemeinden/pruefung-uebermittlung-gemeindedaten.html`


# Load packages

```{r}

library(tidyverse)
library(skimr)

```

# Load data

-   The dataset has 1 distribution(s) in CSV format.
-   All available CSV distributions are listed below and can be read into a tibble.

```{r}

# Distribution 0
# Ktzhdistid               : 768
# Title                    : Bilanzwert der langfristigen Schulden [Fr./Einw.]
# Description              : Bilanzwert der langfristigen Schulden pro Kopf pro konsolidierte Gemeinde.
# Issued                   : 2019-08-26T16:09:04
# Modified                 : 2018-12-10T17:00:00
# Rights                   : NonCommercialAllowed-CommercialAllowed-ReferenceRequired

df <- read_delim('https://www.web.statistik.zh.ch/ogd/data/gaz/KANTON_ZUERICH_gaz_langfristige_schulden.csv')



```

# Analyze data

```{r}

glimpse(df)
str(df)
skim(df)

head(df)
tail(df)

```

# Continue your code here...

```{r}

```

------------------------------------------------------------------------

# Questions about the data?

Gemeindeamt des Kantons Zürich | kontakt.gaz@ji.zh.ch
