---
title: "Open Government Data, provided by Canton Zurich"
date: "2023-09-15"
output: html_document
---

## Dataset: Zürcher Ehedaten des 16. bis 18. Jahrhunderts

Enthält in standardisierter Kurzform alle Eheeinträge, die in den überlieferten Kirchenbüchern der Kirchgemeinden des heutigen Kantons Zürich von der Reformation bis zum Jahr 1800 verzeichnet sind. Die Daten stehen sowohl im Format CSV wie auch als 'Linked Open Data' über den Linked Data Service (LINDAS) im Format RDF bereit. Unter "Weitere Informationen" sind sechs SPARQL-Beispielabfragen der RDF-Daten auf LINDAS verlinkt.

[Direct data shop link for dataset](https://www.zh.ch/de/politik-staat/opendata.html#/datasets/468@staatsarchiv-kanton-zuerich)

Auto generated R starter code for data set 468@staatsarchiv-kanton-zuerich.

## Metadata

- **Issued** `2019-08-26T00:00:00`
- **Modified** `2023-01-17T08:52:18`
- **Startdate** `1525-01-01`
- **Enddate** `1800-12-31`
- **Theme** `['Kultur, Medien, Informationsgesellschaft, Sport', 'Bevölkerung']`
- **Keyword** `['ehe', 'eheschliessungen', 'gemeinden', 'heiraten', 'kirchgemeinden', 'verheiratet', 'linked-data', 'sparql', 'rdf', 'ogd']`
- **Publisher** `['Staatsarchiv des Kantons Zürich']`
- **Landingpage** `https://zenodo.org/record/7543043`


# Load packages

```{r}

library(tidyverse)
library(skimr)

```

# Load data

-   The dataset has 1 distribution(s) in CSV format.
-   All available CSV distributions are listed below and can be read into a tibble.

```{r}

# Distribution 0
# Ktzhdistid               : 787
# Title                    : Zürcher Ehedaten des 16. bis 18. Jahrhunderts als tabellarische Daten
# Description              : Tabellen mit Daten zu Eheeinträgen im Kanton Zürich des 16., 17. und 18. Jahrhunderts. Enthaltene Informationen (Spalten): Signatur, Nachname Mann, Vorname Mann, Herkunft Mann, Nachname Frau, Vorname Frau, Herkunft Frau, Zusatzinformationen Mann, Zusatzinformationen Frau, Datum, Kirchgemeinde, Band, Webseite (zum Eintrag in der Archivdatenbank), ID.
# Issued                   : 2019-08-26T17:57:34
# Modified                 : 2023-01-17T08:53:31
# Rights                   : NonCommercialAllowed-CommercialAllowed-ReferenceRequired

df <- read_delim('https://zenodo.org/record/7543043')



```

# Analyze data

```{r}

glimpse(df)
str(df)
skim(df)

head(df)
tail(df)

```

# Continue your code here...

```{r}

```

------------------------------------------------------------------------

# Questions about the data?

Staatsarchiv des Kantons Zürich | staatsarchivzh@ji.zh.ch
