---
title: "Open Government Data, provided by Canton Zurich"
date: "2023-09-06"
output: html_document
---

## Dataset: Statistik der Informationszugangsgesuche nach IDG des Kantons Zürich ab 2013

Anzahl und Erledigungsart der schriftlich eingereichten Informationszugangsgesuche in der kantonalen Verwaltung. Nicht enthalten sind die – praxisgemäss viel zahlreicheren – sogenannten formlosen Gesuche. Darunter fallen insbesondere die telefonischen oder per Mail eingereichten Anfragen. Keine Angaben für das Jahr 2021.

[Direct data shop link for dataset](https://www.zh.ch/de/politik-staat/opendata.html#/datasets/523@fachstelle-ogd-kanton-zuerich)

Auto generated R starter code for data set 523@fachstelle-ogd-kanton-zuerich.

## Metadata

- **Issued** `2019-12-05T09:44:00`
- **Modified** `2023-02-20T10:28:27`
- **Startdate** `2013-01-01`
- **Enddate** `2022-12-31`
- **Theme** `['Öffentliche Verwaltung und Finanzen']`
- **Keyword** `['direktionen', 'kantonale_verwaltung', 'regierungsrat', 'ogd']`
- **Publisher** `['Fachstelle Open Government Data des Kantons Zürich']`
- **Landingpage** `https://www.zh.ch/de/politik-staat/kanton/kantonale-verwaltung/oeffentlichkeitsprinzip.html`


# Load packages

```{r}

library(tidyverse)
library(skimr)

```

# Load data

-   The dataset has 1 distribution(s) in CSV format.
-   All available CSV distributions are listed below and can be read into a tibble.

```{r}

# Distribution 0
# Ktzhdistid               : 968
# Title                    : Statistik der Informationszugangsgesuche nach IDG des Kantons Zürich
# Description              : Spalten: 'jahr'; 'organisationseinheit'; 'gesuche_haengig_jan' (am 1. Januar des Jahres); 'gesuche_total' (des gesamten Jahres); 'zugang_uneingeschraenkt_gewaehrt'; 'zugang_teilweise_gewaehrt'; 'zugang_vollstaendig_abgelehnt'; 'anderweitige_erledigung' (z.B. Rückzug, Gegenstandslosigkeit); 'gesuche_haengig_dez' (am 31. Dezember des Jahres).
# Issued                   : 2019-11-19T17:55:39
# Modified                 : 2023-02-20T10:28:36
# Rights                   : NonCommercialAllowed-CommercialAllowed-ReferenceRequired

df <- read_delim('https://www.web.statistik.zh.ch/ogd/daten/ressourcen/KTZH_00000523_00000968.csv')



```

# Analyze data

```{r}

glimpse(df)
str(df)
skim(df)

head(df)
tail(df)

```

# Continue your code here...

```{r}

```

------------------------------------------------------------------------

# Questions about the data?

Fachstelle Open Government Data des Kantons Zürich | info@open.zh.ch
