---
title: "Open Government Data, provided by Canton Zurich"
date: "2025-01-10"
output: html_document
---

## Dataset: Übersicht über alle Lernenden im Kanton Zürich ab 2000

Die Übersicht zeigt alle Lernenden im Kanton Zürich, nach Schulstufen und nach Schultypen. Studierende der Tertiärstufe 5A (Hochschulen) sind nicht enthalten.

Die Daten werden jährlich für den Stichtag 15.9. erhoben.

[Direct data shop link for dataset](https://www.zh.ch/de/politik-staat/statistik-daten/datenkatalog.html#/datasets/524@bildungsstatistik-kanton-zuerich)

Auto generated R starter code for data set 524@bildungsstatistik-kanton-zuerich.

## Metadata

- **Issued** `2019-12-02T13:05:00`
- **Modified** `2025-01-09T11:55:16`
- **Startdate** `2000-09-15`
- **Enddate** `2023-09-15`
- **Theme** `['http://publications.europa.eu/resource/authority/data-theme/EDUC']`
- **Keyword** `['ausbildung', 'bildung', 'amtliches_geschlecht', 'kindergarten', 'lernende', 'nationalitaet', 'primarschule', 'schueler*innen', 'staatsangehoerigkeit', 'tertiaerstufe', 'volksschule', 'bildungsdaten', 'ogd']`
- **Publisher** `['Bildungsstatistik des Kantons Zürich']`
- **Landingpage** `None`


# Load packages

```{r}

library(tidyverse)
library(skimr)

```

# Load data

-   The dataset has 1 distribution(s) in CSV format.
-   All available CSV distributions are listed below and can be read into a tibble.

```{r}

# Distribution 0
# Ktzhdistid               : 989
# Title                    : Übersicht über alle Lernenden im Kanton Zürich ab 2000
# Description              : Die Daten sind differenziert nach Jahr, Stufe, Schultyp, Geschlecht, Staatsangehörigkeit, Trägerschaft und Finanzierung.nnJahr: Das Jahr ist jeweils das Kalenderjahr der Erhebung, wobei der Stichtag der 15.9. ist. Die Daten für das Jahr 2023 sind somit im Schuljahr 2023/24 erhoben worden und zeigen den Datenstand am 15. September 2023.nStufe: Die Lernenden sind differenziert nach Primarstufe 1-2 (Kindergarten), Primarstufe 3-8 (Primarschule), Sekundarstufe I, Sekundarstufe II und Tertiärstufe. Lernende der Hochschulen sind in den Daten nicht enthalten.nSchultyp: Die zur Verfügung stehenden Schultypen unterscheiden sich je nach Stufe. Es gibt insgesamt die Schultypen Volksschule, Heim- und Sonderschule, Mittelschule, Brückenangebote, Berufsfachschulen und Höhere Berufsbildung.nStaatsangehoerigkeit: Es wird pro Person nur eine Staatsangehörigkeit erhoben. Falls eine Person mehrere Staatsangehörigkeiten hat, und eine davon ist die Schweizerische, so wird diese prioritär erfasst. Bei anderen mehrfachen Staatsangehörigkeiten wir keine Vorgabe zur Priorisierung gemacht. In dieser Auswertung  wird nur zwischen Schweiz und Ausland unterschieden.nTraegerschaft: Es wird zwischen öffentlicher (oeff) und privater Trägerschaft (priv) unterschieden.nFinanzierung: Es wird zwischen öffentlich finanzierten Bildungsinstitutionen (oeff) und privat finanzierten Bildungsinstitutionen (priv) unterschieden.nEs gibt Schulen, die ein private Trägerschaft haben und öffentlich finanziert sind.nAnzahl: Anzahl der Schülerinnen und Schüler mit der entsprechenden Merkmalskombination.
# Issued                   : 2019-11-21T18:13:16
# Modified                 : 2025-01-09T11:55:16

df <- read_delim('https://www.web.statistik.zh.ch/ogd/data/bista/ZH_Uebersicht_alle_Lernende.csv')



```

# Analyze data

```{r}

glimpse(df)
str(df)
skim(df)

head(df)
tail(df)

```

# Continue your code here...

```{r}

```

------------------------------------------------------------------------

# Questions about the data?

Bildungsstatistik des Kantons Zürich | bista@bi.zh.ch
