---
title: "Open Government Data, provided by Canton Zurich"
date: "2023-09-15"
output: html_document
---

## Dataset: Lernende der Volksschule im Kanton Zürich nach Staatsangehörigkeit auf Ebene Schulgemeinde ab 2000

Schüler/innen an öffentlichen Volksschulen im Kanton Zürich, die nach kantonalem Lehrplan unterrichtet werden. Mit Volksschule wird die Schulbildung während der obligatorischen Schulzeit bezeichnet. Die obligatorische Schulzeit umfasst den Kindergarten, sechs Jahre Primarschule und drei Jahre Sekundarstufe I. Nicht mitgezählt sind Lernende der Mittelschulen, Lernende in in Heim-/Sonderschulen, und Lernende in Privatschulen. Es gilt das Schulortprinzip, gezählt werden Schülerinnen und Schüler, welche eine Schule innerhalb des Kantons Zürich besuchen.

Die Daten werden jährlich für den Stichtag 15.9. erhoben.

[Direct data shop link for dataset](https://www.zh.ch/de/politik-staat/opendata.html#/datasets/525@bildungsstatistik-kanton-zuerich)

Auto generated R starter code for data set 525@bildungsstatistik-kanton-zuerich.

## Metadata

- **Issued** `2019-12-02T13:12:00`
- **Modified** `2023-09-01T15:48:55`
- **Startdate** `2000-09-15`
- **Enddate** `2022-09-15`
- **Theme** `['Bildung, Wissenschaft']`
- **Keyword** `['ausbildung', 'bildung', 'kindergarten', 'lernende', 'nationalitaet', 'primarschule', 'schueler', 'schuelerinnen', 'schulgemeinden', 'sekundarstufe', 'staatsangehoerigkeit', 'volksschule', 'bildungsdaten', 'ogd']`
- **Publisher** `['Bildungsstatistik des Kantons Zürich']`
- **Landingpage** `None`


# Load packages

```{r}

library(tidyverse)
library(skimr)

```

# Load data

-   The dataset has 1 distribution(s) in CSV format.
-   All available CSV distributions are listed below and can be read into a tibble.

```{r}

# Distribution 0
# Ktzhdistid               : 3018
# Title                    : Lernende der Volksschule im Kanton Zürich nach Staatsangehörigkeit auf Ebene Schulgemeinde ab 2000
# Description              : Die Daten sind differenziert nach Jahr, zuständiger Schulgemeinde und Staatsangehörigkeit. Bei Zellen kleiner 5 wird die Staatsangehörigkeit zuerst auf Ebene Grossregion und, wenn nötig, auf Ebene Kontinent aggregiert. Jahr: Das Jahr ist jeweils das Kalenderjahr der Erhebung, wobei der Stichtag der 15.9. ist. Die Daten für das Jahr 2022 sind somit im Schuljahr 2022/23 erhoben worden und zeigen den Datenstand am 15. September 2022. Schulgemeinde: Es wird die zuständige Schulgemeinde dargestellt. Das ist üblicherweise die Schulgemeinde des Wohnort. Es entspricht aber nicht in jedem Fall der Schulgemeinde des Schulstandorts der effektiv besucht wird. Staatsangehoerigkeit: Es wird pro Person nur eine Staatsangehörigkeit erhoben. Falls eine Person mehrere Staatsangehörigkeiten hat, und eine davon ist die Schweizerische, so wird diese prioritär erfasst. Bei anderen mehrfachen Staatsangehörigkeiten wir keine Vorgabe zur Priorisierung gemacht. Staatsangehoerigkeit_ISO2_Code: Bei der Aggregation auf Grossregion und Kontinent bleibt der ISO2 Code leer. Anzahl: Anzahl der Schülerinnen und Schüler mit der entsprechenden Merkmalskombination.
# Issued                   : 2022-10-03T12:38:04
# Modified                 : 2023-09-01T15:48:55
# Rights                   : NonCommercialAllowed-CommercialAllowed-ReferenceRequired

df <- read_delim('https://www.web.statistik.zh.ch/ogd/data/bista/ZH_Lernende_Volksschule_Regional_Staatsangehoerigkeit.csv')



```

# Analyze data

```{r}

glimpse(df)
str(df)
skim(df)

head(df)
tail(df)

```

# Continue your code here...

```{r}

```

------------------------------------------------------------------------

# Questions about the data?

Bildungsstatistik des Kantons Zürich | bista@bi.zh.ch
