---
title: "Open Government Data, provided by Canton Zurich"
date: "2025-12-25"
output: html_document
---

## Dataset: Statistik der Jugendstrafrechtspflege des Kantons Zürich

Begehen Jugendliche zwischen dem 10. und 18. Lebensjahr ein Delikt, gilt für sie das Jugendstrafrecht. Die Jugendanwaltschaften des Kantons Zürich untersuchen und beurteilen sämtliche Straftaten von Jugendlichen, die im Kanton Zürich wohnhaft sind. Ausserdem sind sie für den Vollzug jugendstrafrechtlicher Schutzmassnahmen und Strafen verantwortlich.

[Direct data shop link for dataset](https://www.zh.ch/de/politik-staat/statistik-daten/datenkatalog.html#/datasets/544@oberjugendanwaltschaft-kanton-zuerich)

Auto generated R starter code for data set 544@oberjugendanwaltschaft-kanton-zuerich.

## Metadata

- **Issued** `2019-11-27T23:00:00`
- **Modified** `2024-07-14T22:00:00`
- **Startdate** `2007-01-01`
- **Enddate** `2023-12-31`
- **Theme** `['http://publications.europa.eu/resource/authority/data-theme/JUST']`
- **Keyword** `['jugendkriminalitaet', 'jugendliche', 'kanton_zuerich', 'ogd', 'strafdelikte', 'verurteilungen']`
- **Publisher** `['Oberjugendanwaltschaft des Kantons Zürich']`
- **Landingpage** `None`


# Load packages

```{r}

library(tidyverse)
library(skimr)

```

# Load data

-   The dataset has 9 distribution(s) in CSV format.
-   All available CSV distributions are listed below and can be read into a tibble.

```{r}

# Distribution 0
# Ktzhdistid               : 1038
# Title                    : Finanzieller Aufwand für Schutzmassnahmen
# Description              : None
# Issued                   : 2019-11-27T23:00:00
# Modified                 : 2025-05-14T22:00:00

df <- read_delim('https://daten.statistik.zh.ch/ogd/daten/ressourcen/KTZH_00000544_00001038.csv')

# Distribution 1
# Ktzhdistid               : 1031
# Title                    : Anzahl Verurteilungen nach Geschlecht
# Description              : None
# Issued                   : 2019-11-27T23:00:00
# Modified                 : 2025-05-14T22:00:00

df <- read_delim('https://daten.statistik.zh.ch/ogd/daten/ressourcen/KTZH_00000544_00001031.csv')

# Distribution 2
# Ktzhdistid               : 1029
# Title                    : Anzahl Delikte bei den Verurteilungen 
# Description              : None
# Issued                   : 2019-11-27T23:00:00
# Modified                 : 2025-05-14T22:00:00

df <- read_delim('https://daten.statistik.zh.ch/ogd/daten/ressourcen/KTZH_00000544_00001029.csv')

# Distribution 3
# Ktzhdistid               : 1030
# Title                    : Alter bei Eröffnung der Strafuntersuchung
# Description              : None
# Issued                   : 2019-11-27T23:00:00
# Modified                 : 2025-05-14T22:00:00

df <- read_delim('https://daten.statistik.zh.ch/ogd/daten/ressourcen/KTZH_00000544_00001030.csv')

# Distribution 4
# Ktzhdistid               : 1034
# Title                    : Art der Sanktion 
# Description              : None
# Issued                   : 2019-11-27T23:00:00
# Modified                 : 2025-05-14T22:00:00

df <- read_delim('https://daten.statistik.zh.ch/ogd/daten/ressourcen/KTZH_00000544_00001034.csv')

# Distribution 5
# Ktzhdistid               : 1035
# Title                    :  Anzahl Personen mit mindestens einer Untersuchungshaft 
# Description              : None
# Issued                   : 2019-11-27T23:00:00
# Modified                 : 2025-05-14T22:00:00

df <- read_delim('https://daten.statistik.zh.ch/ogd/daten/ressourcen/KTZH_00000544_00001035.csv')

# Distribution 6
# Ktzhdistid               : 1032
# Title                    : Schweizer-/Ausländeranteil bei Verurteilungen
# Description              : None
# Issued                   : 2019-11-27T23:00:00
# Modified                 : 2025-05-14T22:00:00

df <- read_delim('https://daten.statistik.zh.ch/ogd/daten/ressourcen/KTZH_00000544_00001032.csv')

# Distribution 7
# Ktzhdistid               : 1037
# Title                    :  Anzahl Jugendliche in einer Massnahme per Jahresende 
# Description              : None
# Issued                   : 2019-11-27T23:00:00
# Modified                 : 2025-05-14T22:00:00

df <- read_delim('https://daten.statistik.zh.ch/ogd/daten/ressourcen/KTZH_00000544_00001037.csv')

# Distribution 8
# Ktzhdistid               : 1657
# Title                    : Anzahl verzeigte Jugendliche
# Description              : None
# Issued                   : 2020-06-08T22:00:00
# Modified                 : 2025-05-14T22:00:00

df <- read_delim('https://daten.statistik.zh.ch/ogd/daten/ressourcen/KTZH_00000544_00001657.csv')



```

# Analyze data

```{r}

glimpse(df)
str(df)
skim(df)

head(df)
tail(df)

```

# Continue your code here...

```{r}

```

------------------------------------------------------------------------

# Questions about the data?

Oberjugendanwaltschaft des Kantons Zürich | sarah.reimann@ji.zh.ch
