---
title: "Open Government Data, provided by Canton Zurich"
date: "2023-04-11"
output: html_document
---

## Dataset: Statistik der Jugendstrafrechtspflege des Kantons Zürich

Begehen Jugendliche zwischen dem 10. und 18. Lebensjahr ein Delikt, gilt für sie das Jugendstrafrecht. Die Jugendanwaltschaften des Kantons Zürich untersuchen und beurteilen sämtliche Straftaten von Jugendlichen, die im Kanton Zürich wohnhaft sind. Ausserdem sind sie für den Vollzug jugendstrafrechtlicher Schutzmassnahmen und Strafen verantwortlich.

[Direct data shop link for dataset](https://www.zh.ch/de/politik-staat/opendata.zhweb-noredirect.zhweb-cache.html#/datasets/544@oberjugendanwaltschaft-kanton-zuerich)

Auto generated R starter code for data set 544@oberjugendanwaltschaft-kanton-zuerich.

## Metadata

- **Issued** `2019-11-28T00:00:00`
- **Modified** `2022-04-21T10:51:14`
- **Startdate** `2007-01-01`
- **Enddate** `2021-12-31`
- **Theme** `['Kriminalität, Strafrecht']`
- **Keyword** `['kanton_zuerich', 'strafdelikte', 'verurteilungen', 'jugendkriminalitaet', 'ogd']`
- **Publisher** `['Oberjugendanwaltschaft des Kantons Zürich']`
- **Landingpage** `None`


# Load packages

```{r}

library(tidyverse)
library(skimr)

```

# Load data

-   The dataset has 9 distribution(s) in CSV format.
-   All available CSV distributions are listed below and can be read into a tibble.

```{r}

# Distribution 0
# Ktzhdistid               : 1038
# Title                    : Finanzieller Aufwand für Schutzmassnahmen
# Description              : None
# Issued                   : 2019-11-28T17:24:03
# Modified                 : 2022-10-17T15:54:33
# Rights                   : NonCommercialAllowed-CommercialAllowed-ReferenceRequired

df <- read_delim('https://www.web.statistik.zh.ch/ogd/daten/ressourcen/KTZH_00000544_00001038.csv')

# Distribution 1
# Ktzhdistid               : 1031
# Title                    : Anzahl Verurteilungen nach Geschlecht
# Description              : None
# Issued                   : 2019-11-28T16:29:40
# Modified                 : 2022-10-17T15:55:10
# Rights                   : NonCommercialAllowed-CommercialAllowed-ReferenceRequired

df <- read_delim('https://www.web.statistik.zh.ch/ogd/daten/ressourcen/KTZH_00000544_00001031.csv')

# Distribution 2
# Ktzhdistid               : 1029
# Title                    : Anzahl Delikte bei den Verurteilungen 
# Description              : Spaltenüberschriften: 'uebrige StGB'=übrige Delikte gemäss Schweizerischem Strafgesetzbuch; 'SVG'=Strassenverkehrsgesetz; 'BetmG'=Betäubungsmittelgesetz
# Issued                   : 2019-11-28T16:22:21
# Modified                 : 2022-10-17T15:55:41
# Rights                   : NonCommercialAllowed-CommercialAllowed-ReferenceRequired

df <- read_delim('https://www.web.statistik.zh.ch/ogd/daten/ressourcen/KTZH_00000544_00001029.csv')

# Distribution 3
# Ktzhdistid               : 1030
# Title                    : Alter bei Eröffnung der Strafuntersuchung
# Description              : None
# Issued                   : 2019-11-28T16:25:55
# Modified                 : 2022-10-17T15:55:59
# Rights                   : NonCommercialAllowed-CommercialAllowed-ReferenceRequired

df <- read_delim('https://www.web.statistik.zh.ch/ogd/daten/ressourcen/KTZH_00000544_00001030.csv')

# Distribution 4
# Ktzhdistid               : 1034
# Title                    : Art der Sanktion 
# Description              : None
# Issued                   : 2019-11-28T16:48:32
# Modified                 : 2022-10-17T15:56:39
# Rights                   : NonCommercialAllowed-CommercialAllowed-ReferenceRequired

df <- read_delim('https://www.web.statistik.zh.ch/ogd/daten/ressourcen/KTZH_00000544_00001034.csv')

# Distribution 5
# Ktzhdistid               : 1035
# Title                    :  Anzahl Personen mit mindestens einer Untersuchungshaft 
# Description              : None
# Issued                   : 2019-11-28T16:51:04
# Modified                 : 2022-10-17T15:57:02
# Rights                   : NonCommercialAllowed-CommercialAllowed-ReferenceRequired

df <- read_delim('https://www.web.statistik.zh.ch/ogd/daten/ressourcen/KTZH_00000544_00001035.csv')

# Distribution 6
# Ktzhdistid               : 1032
# Title                    : Schweizer-/Ausländeranteil bei Verurteilungen
# Description              : None
# Issued                   : 2019-11-28T16:31:31
# Modified                 : 2022-10-17T15:57:32
# Rights                   : NonCommercialAllowed-CommercialAllowed-ReferenceRequired

df <- read_delim('https://www.web.statistik.zh.ch/ogd/daten/ressourcen/KTZH_00000544_00001032.csv')

# Distribution 7
# Ktzhdistid               : 1037
# Title                    :  Anzahl Jugendliche in einer Massnahme per Jahresende 
# Description              : 'per Jahresende' bedeutet am 31. Dezember des entsprechenden Jahres
# Issued                   : 2019-11-28T17:01:07
# Modified                 : 2022-10-17T15:57:53
# Rights                   : NonCommercialAllowed-CommercialAllowed-ReferenceRequired

df <- read_delim('https://www.web.statistik.zh.ch/ogd/daten/ressourcen/KTZH_00000544_00001037.csv')

# Distribution 8
# Ktzhdistid               : 1657
# Title                    : Anzahl verzeigte Jugendliche
# Description              : Anzahl verzeigte Jugendliche insgesamt und wegen Gewaltdelikten seit 2008.
# Issued                   : 2020-06-09T08:10:15
# Modified                 : 2022-10-17T15:58:13
# Rights                   : NonCommercialAllowed-CommercialAllowed-ReferenceRequired

df <- read_delim('https://www.web.statistik.zh.ch/ogd/daten/ressourcen/KTZH_00000544_00001657.csv')



```

# Analyze data

```{r}

glimpse(df)
str(df)
skim(df)

head(df)
tail(df)

```

# Continue your code here...

```{r}

```

------------------------------------------------------------------------

# Contact

Oberjugendanwaltschaft des Kantons Zürich | sarah.reimann@ji.zh.ch
