---
title: "Open Government Data, provided by Canton Zurich"
date: "2023-09-04"
output: html_document
---

## Dataset: Lufttemperatur und Luftfeuchte LoRa-Sensor-Messwerte

Seit Frühjahr 2019 betreibt das AWEL des Kantons Zürich ein Messnetz aus rund 40 Lufttemperatur und -feuchte Sensoren (LoRa). Die Sensor-Standorte befinden sich hauptsächlich im städtischen Raum, verdichtet in der Stadt Zürich, aber auch in weiteren Gemeinden im Kanton Zürich. Ziel des Messnetzes ist es, Messdaten für Stadtklima-Analysen bereitzustellen, damit Aspekte des Lokalklimas und Klimawandels stärker sichtbar werden und in der Raumplanung und Stadtentwicklung berücksichtigt werden können. Mit Hilfe dieser Daten lassen sich u.a. die Auswirkungen von Hitzewellen im städtischen Raum beschreiben. Das Messnetz wird durch das AWEL betrieben, unter Beteiligung der Stadt Zürich; die weiteren Standort-Gemeinden sind über die Messaktivität informiert. 
Der hier verfügbare Datensatz wird täglich aktualisiert und umfasst alle, für die Standorte gültigen Messwerte im 10 Minuten Mittel, inklusive entsprechender Standortinformationen. Weitere Angaben zu Datensatz-Struktur und verwendeten Sensoren sind im Datensatz-Beschrieb zu finden.

[Direct data shop link for dataset](https://www.zh.ch/de/politik-staat/opendata.html#/datasets/563@awel-kanton-zuerich)

Auto generated R starter code for data set 563@awel-kanton-zuerich.

## Metadata

- **Issued** `2019-12-09T00:00:00`
- **Modified** `2023-09-04T00:01:10`
- **Startdate** `None`
- **Enddate** `2023-09-03`
- **Theme** `['Raum, Umwelt']`
- **Keyword** `['luft', 'lufttemperaturen', 'ogd']`
- **Publisher** `['Amt für Abfall, Wasser, Energie und Luft des Kantons Zürich']`
- **Landingpage** `None`


# Load packages

```{r}

library(tidyverse)
library(skimr)

```

# Load data

-   The dataset has 54 distribution(s) in CSV format.
-   All available CSV distributions are listed below and can be read into a tibble.

```{r}

# Distribution 0
# Ktzhdistid               : 3660
# Title                    : LoRa-Sensor-Messwerte 2022/12
# Description              : None
# Issued                   : 2022-12-02T00:00:59
# Modified                 : 2023-04-27T15:28:20
# Rights                   : NonCommercialAllowed-CommercialAllowed-ReferenceNotRequired

df <- read_delim('https://www.web.statistik.zh.ch/awel/LoRa/data/AWEL_Sensors_LoRa_202212.csv')

# Distribution 1
# Ktzhdistid               : 3965
# Title                    : LoRa-Sensor-Messwerte 2023/02
# Description              : None
# Issued                   : 2023-02-16T14:58:06
# Modified                 : 2023-04-27T15:27:59
# Rights                   : NonCommercialAllowed-CommercialAllowed-ReferenceNotRequired

df <- read_delim('https://www.web.statistik.zh.ch/awel/LoRa/data/AWEL_Sensors_LoRa_202302.csv')

# Distribution 2
# Ktzhdistid               : 3966
# Title                    : LoRa-Sensor-Messwerte 2023/01
# Description              : None
# Issued                   : 2023-02-16T16:06:05
# Modified                 : 2023-04-27T15:27:38
# Rights                   : NonCommercialAllowed-CommercialAllowed-ReferenceNotRequired

df <- read_delim('https://www.web.statistik.zh.ch/awel/LoRa/data/AWEL_Sensors_LoRa_202301.csv')

# Distribution 3
# Ktzhdistid               : 4043
# Title                    : LoRa-Sensor-Messwerte 2023/03
# Description              : None
# Issued                   : 2023-03-02T00:01:10
# Modified                 : 2023-04-27T15:27:17
# Rights                   : NonCommercialAllowed-CommercialAllowed-ReferenceNotRequired

df <- read_delim('https://www.web.statistik.zh.ch/awel/LoRa/data/AWEL_Sensors_LoRa_202303.csv')

# Distribution 4
# Ktzhdistid               : 4143
# Title                    : LoRa-Sensor-Messwerte 2023/04
# Description              : None
# Issued                   : 2023-04-02T00:01:07
# Modified                 : 2023-05-26T15:06:36
# Rights                   : NonCommercialAllowed-CommercialAllowed-ReferenceNotRequired

df <- read_delim('https://www.web.statistik.zh.ch/awel/LoRa/data/AWEL_Sensors_LoRa_202304.csv')

# Distribution 5
# Ktzhdistid               : 4203
# Title                    : LoRa-Sensor-Messwerte 2023/05
# Description              : None
# Issued                   : 2023-05-02T00:01:09
# Modified                 : 2023-06-02T02:01:10
# Rights                   : NonCommercialAllowed-CommercialAllowed-ReferenceNotRequired

df <- read_delim('https://www.web.statistik.zh.ch/awel/LoRa/data/AWEL_Sensors_LoRa_202305.csv')

# Distribution 6
# Ktzhdistid               : 4283
# Title                    : LoRa-Sensor-Messwerte 2023/06
# Description              : None
# Issued                   : 2023-06-02T00:01:12
# Modified                 : 2023-07-02T02:01:09
# Rights                   : NonCommercialAllowed-CommercialAllowed-ReferenceNotRequired

df <- read_delim('https://www.web.statistik.zh.ch/awel/LoRa/data/AWEL_Sensors_LoRa_202306.csv')

# Distribution 7
# Ktzhdistid               : 4363
# Title                    : LoRa-Sensor-Messwerte 2023/07
# Description              : None
# Issued                   : 2023-07-02T00:01:11
# Modified                 : 2023-08-02T02:01:09
# Rights                   : NonCommercialAllowed-CommercialAllowed-ReferenceNotRequired

df <- read_delim('https://www.web.statistik.zh.ch/awel/LoRa/data/AWEL_Sensors_LoRa_202307.csv')

# Distribution 8
# Ktzhdistid               : 4423
# Title                    : LoRa-Sensor-Messwerte 2023/08
# Description              : None
# Issued                   : 2023-08-02T00:01:10
# Modified                 : 2023-09-02T02:01:10
# Rights                   : NonCommercialAllowed-CommercialAllowed-ReferenceNotRequired

df <- read_delim('https://www.web.statistik.zh.ch/awel/LoRa/data/AWEL_Sensors_LoRa_202308.csv')

# Distribution 9
# Ktzhdistid               : 4503
# Title                    : LoRa-Sensor-Messwerte 2023/09
# Description              : None
# Issued                   : 2023-09-02T00:01:12
# Modified                 : 2023-09-04T02:01:09
# Rights                   : NonCommercialAllowed-CommercialAllowed-ReferenceNotRequired

df <- read_delim('https://www.web.statistik.zh.ch/awel/LoRa/data/AWEL_Sensors_LoRa_202309.csv')

# Distribution 10
# Ktzhdistid               : 2959
# Title                    : LoRa-Sensor-Messwerte 2022/07
# Description              : None
# Issued                   : 2022-07-02T00:01:06
# Modified                 : 2022-08-26T12:02:24
# Rights                   : NonCommercialAllowed-CommercialAllowed-ReferenceNotRequired

df <- read_delim('https://www.web.statistik.zh.ch/awel/LoRa/data/AWEL_Sensors_LoRa_202207.csv')

# Distribution 11
# Ktzhdistid               : 2362
# Title                    : LoRa-Sensor-Messwerte 2022/03
# Description              : None
# Issued                   : 2022-03-04T10:18:32
# Modified                 : 2022-08-25T13:36:29
# Rights                   : NonCommercialAllowed-CommercialAllowed-ReferenceNotRequired

df <- read_delim('https://www.web.statistik.zh.ch/awel/LoRa/data/AWEL_Sensors_LoRa_202203.csv')

# Distribution 12
# Ktzhdistid               : 3340
# Title                    : LoRa-Sensor-Messwerte 2022/10
# Description              : None
# Issued                   : 2022-10-02T00:00:59
# Modified                 : 2022-11-02T01:00:57
# Rights                   : NonCommercialAllowed-CommercialAllowed-ReferenceNotRequired

df <- read_delim('https://www.web.statistik.zh.ch/awel/LoRa/data/AWEL_Sensors_LoRa_202210.csv')

# Distribution 13
# Ktzhdistid               : 3240
# Title                    : LoRa-Sensor-Messwerte 2022/09
# Description              : None
# Issued                   : 2022-09-02T00:01:01
# Modified                 : 2022-10-02T02:00:58
# Rights                   : NonCommercialAllowed-CommercialAllowed-ReferenceNotRequired

df <- read_delim('https://www.web.statistik.zh.ch/awel/LoRa/data/AWEL_Sensors_LoRa_202209.csv')

# Distribution 14
# Ktzhdistid               : 1068
# Title                    : LoRa-Sensor-Messwerte 2020/03
# Description              : None
# Issued                   : 2022-03-10T14:17:33
# Modified                 : 2022-08-25T12:57:26
# Rights                   : NonCommercialAllowed-CommercialAllowed-ReferenceNotRequired

df <- read_delim('https://www.web.statistik.zh.ch/awel/LoRa/data/AWEL_Sensors_LoRa_202003.csv')

# Distribution 15
# Ktzhdistid               : 2518
# Title                    : LoRa-Sensor-Messwerte 2022/04
# Description              : None
# Issued                   : 2022-04-02T00:00:59
# Modified                 : 2022-08-25T13:36:31
# Rights                   : NonCommercialAllowed-CommercialAllowed-ReferenceNotRequired

df <- read_delim('https://www.web.statistik.zh.ch/awel/LoRa/data/AWEL_Sensors_LoRa_202204.csv')

# Distribution 16
# Ktzhdistid               : 3201
# Title                    : LoRa-Sensor-Messwerte 2019/04
# Description              : None
# Issued                   : 2022-08-25T10:57:07
# Modified                 : 2022-08-25T10:57:07
# Rights                   : NonCommercialAllowed-CommercialAllowed-ReferenceNotRequired

df <- read_delim('https://www.web.statistik.zh.ch/awel/LoRa/data/AWEL_Sensors_LoRa_201904.csv')

# Distribution 17
# Ktzhdistid               : 2638
# Title                    : LoRa-Sensor-Messwerte 2022/05
# Description              : None
# Issued                   : 2022-05-03T00:00:58
# Modified                 : 2022-08-25T13:36:32
# Rights                   : NonCommercialAllowed-CommercialAllowed-ReferenceNotRequired

df <- read_delim('https://www.web.statistik.zh.ch/awel/LoRa/data/AWEL_Sensors_LoRa_202205.csv')

# Distribution 18
# Ktzhdistid               : 3120
# Title                    : LoRa-Sensor-Messwerte 2022/08
# Description              : None
# Issued                   : 2022-08-02T00:01:01
# Modified                 : 2022-09-02T02:01:00
# Rights                   : NonCommercialAllowed-CommercialAllowed-ReferenceNotRequired

df <- read_delim('https://www.web.statistik.zh.ch/awel/LoRa/data/AWEL_Sensors_LoRa_202208.csv')

# Distribution 19
# Ktzhdistid               : 1614
# Title                    : LoRa-Sensor-Messwerte 2020/02
# Description              : None
# Issued                   : 2020-03-06T15:06:31
# Modified                 : 2022-08-25T12:57:24
# Rights                   : NonCommercialAllowed-CommercialAllowed-ReferenceNotRequired

df <- read_delim('https://www.web.statistik.zh.ch/awel/LoRa/data/AWEL_Sensors_LoRa_202002.csv')

# Distribution 20
# Ktzhdistid               : 1615
# Title                    : LoRa-Sensor-Messwerte 2020/01
# Description              : None
# Issued                   : 2020-03-06T15:07:28
# Modified                 : 2022-08-25T12:57:23
# Rights                   : NonCommercialAllowed-CommercialAllowed-ReferenceNotRequired

df <- read_delim('https://www.web.statistik.zh.ch/awel/LoRa/data/AWEL_Sensors_LoRa_202001.csv')

# Distribution 21
# Ktzhdistid               : 1616
# Title                    : LoRa-Sensor-Messwerte 2019/12
# Description              : None
# Issued                   : 2020-03-06T15:07:58
# Modified                 : 2022-08-25T12:57:21
# Rights                   : NonCommercialAllowed-CommercialAllowed-ReferenceNotRequired

df <- read_delim('https://www.web.statistik.zh.ch/awel/LoRa/data/AWEL_Sensors_LoRa_201912.csv')

# Distribution 22
# Ktzhdistid               : 1617
# Title                    : LoRa-Sensor-Messwerte 2019/11
# Description              : None
# Issued                   : 2020-03-06T15:08:32
# Modified                 : 2022-08-25T12:57:19
# Rights                   : NonCommercialAllowed-CommercialAllowed-ReferenceNotRequired

df <- read_delim('https://www.web.statistik.zh.ch/awel/LoRa/data/AWEL_Sensors_LoRa_201911.csv')

# Distribution 23
# Ktzhdistid               : 1618
# Title                    : LoRa-Sensor-Messwerte 2019/10
# Description              : None
# Issued                   : 2020-03-06T15:09:09
# Modified                 : 2022-08-25T12:57:18
# Rights                   : NonCommercialAllowed-CommercialAllowed-ReferenceNotRequired

df <- read_delim('https://www.web.statistik.zh.ch/awel/LoRa/data/AWEL_Sensors_LoRa_201910.csv')

# Distribution 24
# Ktzhdistid               : 1632
# Title                    : LoRa-Sensor-Messwerte 2020/05
# Description              : None
# Issued                   : 2020-05-04T10:45:42
# Modified                 : 2022-08-25T12:57:30
# Rights                   : NonCommercialAllowed-CommercialAllowed-ReferenceNotRequired

df <- read_delim('https://www.web.statistik.zh.ch/awel/LoRa/data/AWEL_Sensors_LoRa_202005.csv')

# Distribution 25
# Ktzhdistid               : 1802
# Title                    : LoRa-Sensor-Messwerte 2021/04
# Description              : None
# Issued                   : 2021-04-07T09:25:47
# Modified                 : 2022-08-25T12:57:50
# Rights                   : NonCommercialAllowed-CommercialAllowed-ReferenceNotRequired

df <- read_delim('https://www.web.statistik.zh.ch/awel/LoRa/data/AWEL_Sensors_LoRa_202104.csv')

# Distribution 26
# Ktzhdistid               : 1811
# Title                    : LoRa-Sensor-Messwerte 2021/05
# Description              : None
# Issued                   : 2021-05-03T10:07:38
# Modified                 : 2022-08-25T12:57:52
# Rights                   : NonCommercialAllowed-CommercialAllowed-ReferenceNotRequired

df <- read_delim('https://www.web.statistik.zh.ch/awel/LoRa/data/AWEL_Sensors_LoRa_202105.csv')

# Distribution 27
# Ktzhdistid               : 1779
# Title                    : LoRa-Sensor-Messwerte 2020/12
# Description              : None
# Issued                   : 2021-01-11T16:26:34
# Modified                 : 2022-08-25T12:57:42
# Rights                   : NonCommercialAllowed-CommercialAllowed-ReferenceNotRequired

df <- read_delim('https://www.web.statistik.zh.ch/awel/LoRa/data/AWEL_Sensors_LoRa_202012.csv')

# Distribution 28
# Ktzhdistid               : 1780
# Title                    : LoRa-Sensor-Messwerte 2021/01
# Description              : None
# Issued                   : 2021-01-11T16:57:24
# Modified                 : 2022-08-25T12:57:44
# Rights                   : NonCommercialAllowed-CommercialAllowed-ReferenceNotRequired

df <- read_delim('https://www.web.statistik.zh.ch/awel/LoRa/data/AWEL_Sensors_LoRa_202101.csv')

# Distribution 29
# Ktzhdistid               : 1791
# Title                    : LoRa-Sensor-Messwerte 2021/03
# Description              : None
# Issued                   : 2021-03-03T13:50:17
# Modified                 : 2022-08-25T12:57:48
# Rights                   : NonCommercialAllowed-CommercialAllowed-ReferenceNotRequired

df <- read_delim('https://www.web.statistik.zh.ch/awel/LoRa/data/AWEL_Sensors_LoRa_202103.csv')

# Distribution 30
# Ktzhdistid               : 1841
# Title                    : LoRa-Sensor-Messwerte 2021/06
# Description              : None
# Issued                   : 2021-06-04T08:41:28
# Modified                 : 2022-08-25T12:57:53
# Rights                   : NonCommercialAllowed-CommercialAllowed-ReferenceNotRequired

df <- read_delim('https://www.web.statistik.zh.ch/awel/LoRa/data/AWEL_Sensors_LoRa_202106.csv')

# Distribution 31
# Ktzhdistid               : 2838
# Title                    : LoRa-Sensor-Messwerte 2022/06
# Description              : None
# Issued                   : 2022-06-02T00:01:01
# Modified                 : 2022-08-25T13:36:34
# Rights                   : NonCommercialAllowed-CommercialAllowed-ReferenceNotRequired

df <- read_delim('https://www.web.statistik.zh.ch/awel/LoRa/data/AWEL_Sensors_LoRa_202206.csv')

# Distribution 32
# Ktzhdistid               : 3440
# Title                    : LoRa-Sensor-Messwerte 2022/11
# Description              : None
# Issued                   : 2022-11-02T00:00:58
# Modified                 : 2022-12-02T01:00:57
# Rights                   : NonCommercialAllowed-CommercialAllowed-ReferenceNotRequired

df <- read_delim('https://www.web.statistik.zh.ch/awel/LoRa/data/AWEL_Sensors_LoRa_202211.csv')

# Distribution 33
# Ktzhdistid               : 2198
# Title                    : LoRa-Sensor-Messwerte 2022/02
# Description              : None
# Issued                   : 2022-02-16T14:28:32
# Modified                 : 2022-08-25T13:36:27
# Rights                   : NonCommercialAllowed-CommercialAllowed-ReferenceNotRequired

df <- read_delim('https://www.web.statistik.zh.ch/awel/LoRa/data/AWEL_Sensors_LoRa_202202.csv')

# Distribution 34
# Ktzhdistid               : 1743
# Title                    : LoRa-Sensor-Messwerte 2020/11
# Description              : None
# Issued                   : 2020-11-02T12:14:25
# Modified                 : 2022-08-25T12:57:40
# Rights                   : NonCommercialAllowed-CommercialAllowed-ReferenceNotRequired

df <- read_delim('https://www.web.statistik.zh.ch/awel/LoRa/data/AWEL_Sensors_LoRa_202011.csv')

# Distribution 35
# Ktzhdistid               : 2077
# Title                    : LoRa-Sensor-Messwerte 2021/12
# Description              : None
# Issued                   : 2022-01-14T13:08:43
# Modified                 : 2022-08-25T12:58:04
# Rights                   : NonCommercialAllowed-CommercialAllowed-ReferenceNotRequired

df <- read_delim('https://www.web.statistik.zh.ch/awel/LoRa/data/AWEL_Sensors_LoRa_202112.csv')

# Distribution 36
# Ktzhdistid               : 2078
# Title                    : LoRa-Sensor-Messwerte 2022/01
# Description              : None
# Issued                   : 2022-01-14T13:08:26
# Modified                 : 2022-08-25T13:36:26
# Rights                   : NonCommercialAllowed-CommercialAllowed-ReferenceNotRequired

df <- read_delim('https://www.web.statistik.zh.ch/awel/LoRa/data/AWEL_Sensors_LoRa_202201.csv')

# Distribution 37
# Ktzhdistid               : 1619
# Title                    : LoRa-Sensor-Messwerte 2019/09
# Description              : None
# Issued                   : 2020-03-06T15:10:40
# Modified                 : 2022-08-25T12:57:16
# Rights                   : NonCommercialAllowed-CommercialAllowed-ReferenceNotRequired

df <- read_delim('https://www.web.statistik.zh.ch/awel/LoRa/data/AWEL_Sensors_LoRa_201909.csv')

# Distribution 38
# Ktzhdistid               : 1620
# Title                    : LoRa-Sensor-Messwerte 2019/08
# Description              : None
# Issued                   : 2020-03-06T15:11:10
# Modified                 : 2022-08-25T12:57:14
# Rights                   : NonCommercialAllowed-CommercialAllowed-ReferenceNotRequired

df <- read_delim('https://www.web.statistik.zh.ch/awel/LoRa/data/AWEL_Sensors_LoRa_201908.csv')

# Distribution 39
# Ktzhdistid               : 1621
# Title                    : LoRa-Sensor-Messwerte 2019/07
# Description              : None
# Issued                   : 2020-03-06T15:11:42
# Modified                 : 2022-08-25T12:57:13
# Rights                   : NonCommercialAllowed-CommercialAllowed-ReferenceNotRequired

df <- read_delim('https://www.web.statistik.zh.ch/awel/LoRa/data/AWEL_Sensors_LoRa_201907.csv')

# Distribution 40
# Ktzhdistid               : 1622
# Title                    : LoRa-Sensor-Messwerte 2019/06
# Description              : None
# Issued                   : 2020-03-06T15:12:25
# Modified                 : 2022-08-25T12:57:11
# Rights                   : NonCommercialAllowed-CommercialAllowed-ReferenceNotRequired

df <- read_delim('https://www.web.statistik.zh.ch/awel/LoRa/data/AWEL_Sensors_LoRa_201906.csv')

# Distribution 41
# Ktzhdistid               : 1623
# Title                    : LoRa-Sensor-Messwerte 2019/05
# Description              : None
# Issued                   : 2020-03-06T15:12:53
# Modified                 : 2022-08-25T12:57:09
# Rights                   : NonCommercialAllowed-CommercialAllowed-ReferenceNotRequired

df <- read_delim('https://www.web.statistik.zh.ch/awel/LoRa/data/AWEL_Sensors_LoRa_201905.csv')

# Distribution 42
# Ktzhdistid               : 1628
# Title                    : LoRa-Sensor-Messwerte 2020/04
# Description              : None
# Issued                   : 2020-04-09T08:02:28
# Modified                 : 2022-08-25T12:57:28
# Rights                   : NonCommercialAllowed-CommercialAllowed-ReferenceNotRequired

df <- read_delim('https://www.web.statistik.zh.ch/awel/LoRa/data/AWEL_Sensors_LoRa_202004.csv')

# Distribution 43
# Ktzhdistid               : 1652
# Title                    : LoRa-Sensor-Messwerte 2020/06
# Description              : None
# Issued                   : 2020-06-02T15:01:23
# Modified                 : 2022-08-25T12:57:31
# Rights                   : NonCommercialAllowed-CommercialAllowed-ReferenceNotRequired

df <- read_delim('https://www.web.statistik.zh.ch/awel/LoRa/data/AWEL_Sensors_LoRa_202006.csv')

# Distribution 44
# Ktzhdistid               : 1658
# Title                    : LoRa-Sensor-Messwerte 2020/07
# Description              : None
# Issued                   : 2020-07-06T12:16:49
# Modified                 : 2022-08-25T12:57:33
# Rights                   : NonCommercialAllowed-CommercialAllowed-ReferenceNotRequired

df <- read_delim('https://www.web.statistik.zh.ch/awel/LoRa/data/AWEL_Sensors_LoRa_202007.csv')

# Distribution 45
# Ktzhdistid               : 1707
# Title                    : LoRa-Sensor-Messwerte 2020/08
# Description              : None
# Issued                   : 2020-08-03T16:33:40
# Modified                 : 2022-08-25T12:57:35
# Rights                   : NonCommercialAllowed-CommercialAllowed-ReferenceNotRequired

df <- read_delim('https://www.web.statistik.zh.ch/awel/LoRa/data/AWEL_Sensors_LoRa_202008.csv')

# Distribution 46
# Ktzhdistid               : 1721
# Title                    : LoRa-Sensor-Messwerte 2020/09
# Description              : None
# Issued                   : 2020-09-08T10:02:54
# Modified                 : 2022-08-25T12:57:37
# Rights                   : NonCommercialAllowed-CommercialAllowed-ReferenceNotRequired

df <- read_delim('https://www.web.statistik.zh.ch/awel/LoRa/data/AWEL_Sensors_LoRa_202009.csv')

# Distribution 47
# Ktzhdistid               : 1733
# Title                    : LoRa-Sensor-Messwerte 2020/10
# Description              : None
# Issued                   : 2020-10-05T15:27:41
# Modified                 : 2022-08-25T12:57:39
# Rights                   : NonCommercialAllowed-CommercialAllowed-ReferenceNotRequired

df <- read_delim('https://www.web.statistik.zh.ch/awel/LoRa/data/AWEL_Sensors_LoRa_202010.csv')

# Distribution 48
# Ktzhdistid               : 1861
# Title                    : LoRa-Sensor-Messwerte 2021/08
# Description              : None
# Issued                   : 2021-08-19T08:35:14
# Modified                 : 2022-08-25T12:57:57
# Rights                   : NonCommercialAllowed-CommercialAllowed-ReferenceNotRequired

df <- read_delim('https://www.web.statistik.zh.ch/awel/LoRa/data/AWEL_Sensors_LoRa_202108.csv')

# Distribution 49
# Ktzhdistid               : 1872
# Title                    : LoRa-Sensor-Messwerte 2021/09
# Description              : None
# Issued                   : 2021-09-02T09:18:58
# Modified                 : 2022-08-25T12:57:59
# Rights                   : NonCommercialAllowed-CommercialAllowed-ReferenceNotRequired

df <- read_delim('https://www.web.statistik.zh.ch/awel/LoRa/data/AWEL_Sensors_LoRa_202109.csv')

# Distribution 50
# Ktzhdistid               : 1784
# Title                    : LoRa-Sensor-Messwerte 2021/02
# Description              : None
# Issued                   : 2021-02-01T08:39:41
# Modified                 : 2022-08-25T12:57:46
# Rights                   : NonCommercialAllowed-CommercialAllowed-ReferenceNotRequired

df <- read_delim('https://www.web.statistik.zh.ch/awel/LoRa/data/AWEL_Sensors_LoRa_202102.csv')

# Distribution 51
# Ktzhdistid               : 1860
# Title                    : LoRa-Sensor-Messwerte 2021/07
# Description              : None
# Issued                   : 2021-07-13T10:48:23
# Modified                 : 2022-08-25T12:57:55
# Rights                   : NonCommercialAllowed-CommercialAllowed-ReferenceNotRequired

df <- read_delim('https://www.web.statistik.zh.ch/awel/LoRa/data/AWEL_Sensors_LoRa_202107.csv')

# Distribution 52
# Ktzhdistid               : 1885
# Title                    : LoRa-Sensor-Messwerte 2021/10
# Description              : None
# Issued                   : 2021-10-04T09:36:12
# Modified                 : 2022-08-25T12:58:00
# Rights                   : NonCommercialAllowed-CommercialAllowed-ReferenceNotRequired

df <- read_delim('https://www.web.statistik.zh.ch/awel/LoRa/data/AWEL_Sensors_LoRa_202110.csv')

# Distribution 53
# Ktzhdistid               : 1917
# Title                    : LoRa-Sensor-Messwerte 2021/11
# Description              : None
# Issued                   : 2021-11-10T08:57:07
# Modified                 : 2022-08-25T12:58:02
# Rights                   : NonCommercialAllowed-CommercialAllowed-ReferenceNotRequired

df <- read_delim('https://www.web.statistik.zh.ch/awel/LoRa/data/AWEL_Sensors_LoRa_202111.csv')



```

# Analyze data

```{r}

glimpse(df)
str(df)
skim(df)

head(df)
tail(df)

```

# Continue your code here...

```{r}

```

------------------------------------------------------------------------

# Questions about the data?

Amt für Abfall, Wasser, Energie und Luft des Kantons Zürich | Abteilung Luft, Klima und Strahlung | joerg.sintermann@bd.zh.ch
