---
title: "Open Government Data, provided by Canton Zurich"
date: "2023-09-16"
output: html_document
---

## Dataset: Neuzulassungen  Hybridantrieb [%]

Anteil der Personenwagen (PW) mit Hybridantrieb an allen Personenwagen, die zwischen dem 1. Oktober des Vorjahrs und dem 30. September erstmals in Verkehr gesetzt wurden; Hybridantrieb meint dabei alle Kombinationen von Elektro- und Verbrennungsmotor. Hinweis: Der Wert für den ganzen Kanton umfasst alle Autos mit einem Zürcher Kennzeichen; diese können auch Personen oder Unternehmen gehören, die ihr Domizil nicht im Kanton Zürich haben.

[Direct data shop link for dataset](https://www.zh.ch/de/politik-staat/opendata.html#/datasets/687@statistisches-amt-kanton-zuerich)

Auto generated R starter code for data set 687@statistisches-amt-kanton-zuerich.

## Metadata

- **Issued** `2020-05-25T00:00:00`
- **Modified** `2022-11-03T12:45:40`
- **Startdate** `2002-12-31`
- **Enddate** `2022-12-31`
- **Theme** `['Mobilität und Verkehr']`
- **Keyword** `['bezirke', 'fahrzeuge', 'gemeinden', 'kanton_zuerich', 'motorfahrzeugbestand', 'motorfahrzeuge', 'personenwagen', 'ogd']`
- **Publisher** `['Statistisches Amt des Kantons Zürich']`
- **Landingpage** `https://www.zh.ch/de/politik-staat/gemeinden/gemeindeportraet.html`


# Load packages

```{r}

library(tidyverse)
library(skimr)

```

# Load data

-   The dataset has 1 distribution(s) in CSV format.
-   All available CSV distributions are listed below and can be read into a tibble.

```{r}

# Distribution 0
# Ktzhdistid               : 1647
# Title                    : Neuzulassungen  Hybridantrieb [%]
# Description              : None
# Issued                   : 2020-05-25T00:00:00
# Modified                 : 2022-11-03T12:45:40
# Rights                   : NonCommercialAllowed-CommercialAllowed-ReferenceRequired

df <- read_delim('https://www.web.statistik.zh.ch/ogd/data/KANTON_ZUERICH_611.csv')



```

# Analyze data

```{r}

glimpse(df)
str(df)
skim(df)

head(df)
tail(df)

```

# Continue your code here...

```{r}

```

------------------------------------------------------------------------

# Questions about the data?

Statistisches Amt des Kantons Zürich | Data Shop | datashop@statistik.zh.ch
