---
title: "Open Government Data, provided by Canton Zurich"
date: "2025-12-04"
output: html_document
---

## Dataset: Archiv Wahlresultate Kantonsratswahlen

Ergebnisse der Erneuerungswahlen der Mitglieder des Kantonsrates

[Direct data shop link for dataset](https://www.zh.ch/de/politik-staat/statistik-daten/datenkatalog.html#/datasets/690@statistisches-amt-kanton-zuerich)

Auto generated R starter code for data set 690@statistisches-amt-kanton-zuerich.

## Metadata

- **Issued** `2020-06-04T22:00:00`
- **Modified** `2024-07-15T22:00:00`
- **Startdate** `2007-12-31`
- **Enddate** `2019-12-31`
- **Theme** `['http://publications.europa.eu/resource/authority/data-theme/GOVE']`
- **Keyword** `['demokratie', 'exekutive', 'kanton_zuerich', 'kantonsrat', 'kantonsratswahlen', 'ogd', 'panaschierstimmen', 'politik', 'politische_parteien', 'wahlarchiv', 'wahlen', 'wahlergebnisse']`
- **Publisher** `['Statistisches Amt des Kantons Zürich']`
- **Landingpage** `https://www.zh.ch/de/politik-staat/wahlen-abstimmungen/kantons-regierungsratswahlen.html`


# Load packages

```{r}

library(tidyverse)
library(skimr)

```

# Load data

-   The dataset has 26 distribution(s) in CSV format.
-   All available CSV distributions are listed below and can be read into a tibble.

```{r}

# Distribution 0
# Ktzhdistid               : 4843
# Title                    : Zuordnungstabelle Listen – Parteien
# Description              : Tabelle für die Zuordnung von Listen zu Parteien bei Zürcher Kantonsratswahlen. Die ausgewiesenen Parteien sind an die vom Bundesamt für Statistik (BFS) in Zeitreihen separat ausgewiesenen Parteien angelehnt.
# Issued                   : 2023-11-21T23:00:00
# Modified                 : 2023-11-28T23:00:00

df <- read_delim('https://daten.statistik.zh.ch/ogd/daten/ressourcen/KTZH_00000690_00004843.csv')

# Distribution 1
# Ktzhdistid               : 1660
# Title                    : Panaschierstatistik Erneuerungswahl Kantonsrat 2007
# Description              : Stimmen nach Herkunft für alle Kandidierenden der Kantonsratswahl 2007 pro Gemeinde
# Issued                   : 2020-07-06T22:00:00
# Modified                 : 2023-11-21T23:00:00

df <- read_delim('https://daten.statistik.zh.ch/ogd/daten/ressourcen/KTZH_00000690_00001660.csv')

# Distribution 2
# Ktzhdistid               : 4968
# Title                    : Listenresultate Erneuerungswahl Kantonsrat 2007
# Description              : Anzahl erhaltener Stimmen pro Liste und Gebiet
# Issued                   : 2023-11-28T23:00:00
# Modified                 : 2023-11-28T23:00:00

df <- read_delim('https://daten.statistik.zh.ch/ogd/daten/ressourcen/KTZH_00000690_00004968.csv')

# Distribution 3
# Ktzhdistid               : 4967
# Title                    : Parteiresultate Erneuerungswahl Kantonsrat 2007
# Description              : Anzahl erhaltener Stimmen pro Partei und Gebiet. Die Zuteilung der Listen zu einer Partei erfolgt gemäss der Ressource "Zuordnungstabelle Listen – Parteien" dieses Datasets.
# Issued                   : 2023-11-28T23:00:00
# Modified                 : 2023-11-28T23:00:00

df <- read_delim('https://daten.statistik.zh.ch/ogd/daten/ressourcen/KTZH_00000690_00004967.csv')

# Distribution 4
# Ktzhdistid               : 1837
# Title                    : Kandidierende Erneuerungswahl Kantonsrat 2007
# Description              : Informationen zu den Kandidierenden der Kantonsratswahl 2007
# Issued                   : 2021-06-01T22:00:00
# Modified                 : 2023-02-12T23:00:00

df <- read_delim('https://daten.statistik.zh.ch/ogd/daten/ressourcen/KTZH_00000690_00001837.csv')

# Distribution 5
# Ktzhdistid               : 1661
# Title                    : Gemeindeinformationen Erneuerungswahl Kantonsrat 2007
# Description              : Gemeindespezifische Informationen wie BFS-Nummer und Stimmbeteiligung für die Kantonsratswahl 2007
# Issued                   : 2020-07-06T22:00:00
# Modified                 : 2023-11-21T23:00:00

df <- read_delim('https://daten.statistik.zh.ch/ogd/daten/ressourcen/KTZH_00000690_00001661.csv')

# Distribution 6
# Ktzhdistid               : 4966
# Title                    : Listenresultate Erneuerungswahl Kantonsrat 2011
# Description              : Anzahl erhaltener Stimmen pro Liste und Gebiet
# Issued                   : 2023-11-28T23:00:00
# Modified                 : 2023-11-28T23:00:00

df <- read_delim('https://daten.statistik.zh.ch/ogd/daten/ressourcen/KTZH_00000690_00004966.csv')

# Distribution 7
# Ktzhdistid               : 1662
# Title                    : Panaschierstatistik Erneuerungswahl Kantonsrat 2011
# Description              : Stimmen nach Herkunft für alle Kandidierenden der Kantonsratswahl 2011 pro Gemeinde
# Issued                   : 2020-07-06T22:00:00
# Modified                 : 2023-11-21T23:00:00

df <- read_delim('https://daten.statistik.zh.ch/ogd/daten/ressourcen/KTZH_00000690_00001662.csv')

# Distribution 8
# Ktzhdistid               : 4965
# Title                    : Parteiresultate Erneuerungswahl Kantonsrat 2011
# Description              : Anzahl erhaltener Stimmen pro Partei und Gebiet. Die Zuteilung der Listen zu einer Partei erfolgt gemäss der Ressource "Zuordnungstabelle Listen – Parteien" dieses Datasets.
# Issued                   : 2023-11-28T23:00:00
# Modified                 : 2023-11-28T23:00:00

df <- read_delim('https://daten.statistik.zh.ch/ogd/daten/ressourcen/KTZH_00000690_00004965.csv')

# Distribution 9
# Ktzhdistid               : 1838
# Title                    : Kandidierende Erneuerungswahl Kantonsrat 2011
# Description              : Informationen zu den Kandidierenden der Kantonsratswahl 2011
# Issued                   : 2021-06-01T22:00:00
# Modified                 : 2023-02-12T23:00:00

df <- read_delim('https://daten.statistik.zh.ch/ogd/daten/ressourcen/KTZH_00000690_00001838.csv')

# Distribution 10
# Ktzhdistid               : 1663
# Title                    : Gemeindeinformationen Erneuerungswahl Kantonsrat 2011
# Description              : Gemeindespezifische Informationen wie BFS-Nummer und Stimmbeteiligung für die Kantonsratswahl 2011
# Issued                   : 2020-07-06T22:00:00
# Modified                 : 2023-11-21T23:00:00

df <- read_delim('https://daten.statistik.zh.ch/ogd/daten/ressourcen/KTZH_00000690_00001663.csv')

# Distribution 11
# Ktzhdistid               : 1664
# Title                    : Panaschierstatistik Erneuerungswahl Kantonsrat 2015
# Description              : Stimmen nach Herkunft für alle Kandidierenden der Kantonsratswahl 2015 pro Gemeinde
# Issued                   : 2020-07-06T22:00:00
# Modified                 : 2023-11-21T23:00:00

df <- read_delim('https://daten.statistik.zh.ch/ogd/daten/ressourcen/KTZH_00000690_00001664.csv')

# Distribution 12
# Ktzhdistid               : 4964
# Title                    : Listenresultate Erneuerungswahl Kantonsrat 2015
# Description              : Anzahl erhaltener Stimmen pro Liste und Gebiet
# Issued                   : 2023-11-28T23:00:00
# Modified                 : 2023-11-28T23:00:00

df <- read_delim('https://daten.statistik.zh.ch/ogd/daten/ressourcen/KTZH_00000690_00004964.csv')

# Distribution 13
# Ktzhdistid               : 4963
# Title                    : Parteiresultate Erneuerungswahl Kantonsrat 2015
# Description              : Anzahl erhaltener Stimmen pro Partei und Gebiet. Die Zuteilung der Listen zu einer Partei erfolgt gemäss der Ressource "Zuordnungstabelle Listen – Parteien" dieses Datasets.
# Issued                   : 2023-11-28T23:00:00
# Modified                 : 2023-11-28T23:00:00

df <- read_delim('https://daten.statistik.zh.ch/ogd/daten/ressourcen/KTZH_00000690_00004963.csv')

# Distribution 14
# Ktzhdistid               : 1839
# Title                    : Kandidierende Erneuerungswahl Kantonsrat 2015
# Description              : Informationen zu den Kandidierenden der Kantonsratswahl 2015
# Issued                   : 2021-06-01T22:00:00
# Modified                 : 2023-02-12T23:00:00

df <- read_delim('https://daten.statistik.zh.ch/ogd/daten/ressourcen/KTZH_00000690_00001839.csv')

# Distribution 15
# Ktzhdistid               : 1665
# Title                    : Gemeindeinformationen Erneuerungswahl Kantonsrat 2015
# Description              : Gemeindespezifische Informationen wie BFS-Nummer und Stimmbeteiligung für die Kantonsratswahl 2015
# Issued                   : 2020-07-06T22:00:00
# Modified                 : 2023-11-21T23:00:00

df <- read_delim('https://daten.statistik.zh.ch/ogd/daten/ressourcen/KTZH_00000690_00001665.csv')

# Distribution 16
# Ktzhdistid               : 1666
# Title                    : Panaschierstatistik Erneuerungswahl Kantonsrat 2019
# Description              : Stimmen nach Herkunft für alle Kandidierenden der Kantonsratswahl 2019 pro Gemeinde
# Issued                   : 2020-07-06T22:00:00
# Modified                 : 2023-11-21T23:00:00

df <- read_delim('https://daten.statistik.zh.ch/ogd/daten/ressourcen/KTZH_00000690_00001666.csv')

# Distribution 17
# Ktzhdistid               : 4962
# Title                    : Listenresultate Erneuerungswahl Kantonsrat 2019
# Description              : Anzahl erhaltener Stimmen pro Liste und Gebiet
# Issued                   : 2023-11-28T23:00:00
# Modified                 : 2023-11-28T23:00:00

df <- read_delim('https://daten.statistik.zh.ch/ogd/daten/ressourcen/KTZH_00000690_00004962.csv')

# Distribution 18
# Ktzhdistid               : 4961
# Title                    : Parteiresultate Erneuerungswahl Kantonsrat 2019
# Description              : Anzahl erhaltener Stimmen pro Partei und Gebiet. Die Zuteilung der Listen zu einer Partei erfolgt gemäss der Ressource "Zuordnungstabelle Listen – Parteien" dieses Datasets.
# Issued                   : 2023-11-28T23:00:00
# Modified                 : 2023-11-28T23:00:00

df <- read_delim('https://daten.statistik.zh.ch/ogd/daten/ressourcen/KTZH_00000690_00004961.csv')

# Distribution 19
# Ktzhdistid               : 1840
# Title                    : Kandidierende Erneuerungswahl Kantonsrat 2019
# Description              : Informationen zu den Kandidierenden der Kantonsratswahl 2019
# Issued                   : 2021-06-01T22:00:00
# Modified                 : 2023-02-12T23:00:00

df <- read_delim('https://daten.statistik.zh.ch/ogd/daten/ressourcen/KTZH_00000690_00001840.csv')

# Distribution 20
# Ktzhdistid               : 1667
# Title                    : Gemeindeinformationen Erneuerungswahl Kantonsrat 2019
# Description              : Gemeindespezifische Informationen wie BFS-Nummer und Stimmbeteiligung für die Kantonsratswahl 2019
# Issued                   : 2020-07-06T22:00:00
# Modified                 : 2023-11-21T23:00:00

df <- read_delim('https://daten.statistik.zh.ch/ogd/daten/ressourcen/KTZH_00000690_00001667.csv')

# Distribution 21
# Ktzhdistid               : 3946
# Title                    : Panaschierstatistik Erneuerungswahl Kantonsrat 2023
# Description              : Stimmen nach Herkunft für alle Kandidierenden der Kantonsratswahl 2023 pro Gemeinde
# Issued                   : 2023-02-20T23:00:00
# Modified                 : 2023-11-21T23:00:00

df <- read_delim('https://daten.statistik.zh.ch/ogd/daten/ressourcen/KTZH_00000690_00003946.csv')

# Distribution 22
# Ktzhdistid               : 4960
# Title                    : Listenresultate Erneuerungswahl Kantonsrat 2023
# Description              : Anzahl erhaltener Stimmen pro Liste und Gebiet
# Issued                   : 2023-11-28T23:00:00
# Modified                 : 2023-11-28T23:00:00

df <- read_delim('https://daten.statistik.zh.ch/ogd/daten/ressourcen/KTZH_00000690_00004960.csv')

# Distribution 23
# Ktzhdistid               : 4959
# Title                    : Parteiresultate Erneuerungswahl Kantonsrat 2023
# Description              : Anzahl erhaltener Stimmen pro Partei und Gebiet. Die Zuteilung der Listen zu einer Partei erfolgt gemäss der Ressource "Zuordnungstabelle Listen – Parteien" dieses Datasets.
# Issued                   : 2023-11-28T23:00:00
# Modified                 : 2023-11-28T23:00:00

df <- read_delim('https://daten.statistik.zh.ch/ogd/daten/ressourcen/KTZH_00000690_00004959.csv')

# Distribution 24
# Ktzhdistid               : 3947
# Title                    : Kandidierende Erneuerungswahl Kantonsrat 2023
# Description              : Informationen zu den Kandidierenden der Kantonsratswahl 2023
# Issued                   : 2023-02-20T23:00:00
# Modified                 : 2023-05-24T22:00:00

df <- read_delim('https://daten.statistik.zh.ch/ogd/daten/ressourcen/KTZH_00000690_00003947.csv')

# Distribution 25
# Ktzhdistid               : 3948
# Title                    : Gemeindeinformationen Erneuerungswahl Kantonsrat 2023
# Description              : Gemeindespezifische Informationen wie BFS-Nummer und Stimmbeteiligung für die Kantonsratswahl 2023
# Issued                   : 2023-02-20T23:00:00
# Modified                 : 2023-11-21T23:00:00

df <- read_delim('https://daten.statistik.zh.ch/ogd/daten/ressourcen/KTZH_00000690_00003948.csv')



```

# Analyze data

```{r}

glimpse(df)
str(df)
skim(df)

head(df)
tail(df)

```

# Continue your code here...

```{r}

```

------------------------------------------------------------------------

# Questions about the data?

Statistisches Amt des Kantons Zürich | Wahlen & Abstimmungen | wahlen@statistik.ji.zh.ch
