---
title: "Open Government Data, provided by Canton Zurich"
date: "2026-01-25"
output: html_document
---

## Dataset: Vom Covid-19-Lockdown besonders betroffene Haushalte

Anteil der Privathaushalte in Gemeinden des Kantons Z端rich mit Covid-19-Risikopersonen im Pensionsalter oder mit mindestens einem Kind im Alter von 0 bis 12 Jahren und potenziellem Kinderbetreuungsproblem.

[Direct data shop link for dataset](https://www.zh.ch/de/politik-staat/statistik-daten/datenkatalog.html#/datasets/691@statistisches-amt-kanton-zuerich)

Auto generated R starter code for data set 691@statistisches-amt-kanton-zuerich.

## Metadata

- **Issued** `2020-07-05T22:00:00`
- **Modified** `2023-01-03T23:00:00`
- **Startdate** `2019-12-31`
- **Enddate** `2019-12-31`
- **Theme** `['http://publications.europa.eu/resource/authority/data-theme/EDUC', 'http://publications.europa.eu/resource/authority/data-theme/HEAL', 'http://publications.europa.eu/resource/authority/data-theme/SOCI']`
- **Keyword** `['altersgruppen', 'covid-19', 'covid19', 'einwohner', 'gemeinden', 'haushalte', 'kanton_zuerich', 'kinderbetreuung', 'ogd']`
- **Publisher** `['Statistisches Amt des Kantons Z端rich']`
- **Landingpage** `https://www.web.statistik.zh.ch/covid19_indikatoren_uebersicht/#/50/Alle`


# Load packages

```{r}

library(tidyverse)
library(skimr)

```

# Load data

-   The dataset has 1 distribution(s) in CSV format.
-   All available CSV distributions are listed below and can be read into a tibble.

```{r}

# Distribution 0
# Ktzhdistid               : 1659
# Title                    : Vom Covid-19-Lockdown besonders betroffene Haushalte
# Description              : Spalten端berschriften: 'bfs' = GEMEINDE_BFS_NR; 'gmd' = GEMEINDE; 'hh...' = HAUSHALTE
# Issued                   : 2020-07-05T22:00:00
# Modified                 : 2020-07-05T22:00:00

df <- read_delim('https://daten.statistik.zh.ch/ogd/daten/ressourcen/KTZH_00000691_00001659.csv')



```

# Analyze data

```{r}

glimpse(df)
str(df)
skim(df)

head(df)
tail(df)

```

# Continue your code here...

```{r}

```

------------------------------------------------------------------------

# Questions about the data?

Statistisches Amt des Kantons Z端rich | Analysen & Studien | sebastian.weingartner@statistik.ji.zh.ch
