---
title: "Open Government Data, provided by Canton Zurich"
date: "2024-10-25"
output: html_document
---

## Dataset: Archiv Wahlresultate Nationalratswahlen

Ergebnisse der Erneuerungswahlen der zürcherischen Mitglieder des Nationalrates

[Direct data shop link for dataset](https://www.zh.ch/de/politik-staat/statistik-daten/datenkatalog.html#/datasets/693@statistisches-amt-kanton-zuerich)

Auto generated R starter code for data set 693@statistisches-amt-kanton-zuerich.

## Metadata

- **Issued** `2020-07-07T16:01:00`
- **Modified** `2024-03-28T09:19:23`
- **Startdate** `2007-10-21`
- **Enddate** `2023-10-22`
- **Theme** `['http://publications.europa.eu/resource/authority/data-theme/GOVE']`
- **Keyword** `['kanton_zuerich', 'nationalrat', 'nationalratswahlen', 'panaschierstimmen', 'politik', 'politische_parteien', 'wahlen', 'wahlergebnisse', 'wahlarchiv', 'demokratie', 'ogd']`
- **Publisher** `['Statistisches Amt des Kantons Zürich']`
- **Landingpage** `https://www.zh.ch/de/politik-staat/wahlen-abstimmungen/national-staenderatswahlen.html`


# Load packages

```{r}

library(tidyverse)
library(skimr)

```

# Load data

-   The dataset has 31 distribution(s) in CSV format.
-   All available CSV distributions are listed below and can be read into a tibble.

```{r}

# Distribution 0
# Ktzhdistid               : 4844
# Title                    : Zuordnungstabelle Listen – Parteien
# Description              : Tabelle für die Zuordnung von Listen zu Parteien bei Nationalratswahlen im Kanton Zürich. Die ausgewiesenen Parteien sind an die vom Bundesamt für Statistik (BFS) in Zeitreihen separat ausgewiesenen Parteien angelehnt.
# Issued                   : 2023-11-22T13:49:34
# Modified                 : 2023-11-29T09:23:41

df <- read_delim('https://www.web.statistik.zh.ch/ogd/daten/ressourcen/KTZH_00000693_00004844.csv')

# Distribution 1
# Ktzhdistid               : 1674
# Title                    : Panaschierstatistik Erneuerungswahl Nationalrat 2007
# Description              : Stimmen nach Herkunft für alle Kandidierenden der Nationalratswahl 2007 pro Gemeinde
# Issued                   : 2020-07-07T16:24:18
# Modified                 : 2023-11-22T14:07:57

df <- read_delim('https://www.web.statistik.zh.ch/ogd/daten/ressourcen/KTZH_00000693_00001674.csv')

# Distribution 2
# Ktzhdistid               : 4952
# Title                    : Listenresultate Erneuerungswahl Nationalrat 2007
# Description              : Anzahl erhaltener Stimmen pro Liste und Gebiet
# Issued                   : 2023-11-29T11:56:22
# Modified                 : 2023-11-29T11:56:22

df <- read_delim('https://www.web.statistik.zh.ch/ogd/daten/ressourcen/KTZH_00000693_00004952.csv')

# Distribution 3
# Ktzhdistid               : 4951
# Title                    : Parteiresultate Erneuerungswahl Nationalrat 2007
# Description              : Anzahl erhaltener Stimmen pro Partei und Gebiet. Die Zuteilung der Listen zu einer Partei erfolgt gemäss der Ressource "Zuordnungstabelle Listen – Parteien" dieses Datasets.
# Issued                   : 2023-11-29T11:56:18
# Modified                 : 2023-11-29T11:56:18

df <- read_delim('https://www.web.statistik.zh.ch/ogd/daten/ressourcen/KTZH_00000693_00004951.csv')

# Distribution 4
# Ktzhdistid               : 1833
# Title                    : Kandidierende Erneuerungswahl Nationalrat 2007
# Description              : Informationen zu den Kandidierenden der Nationalratswahl 2007
# Issued                   : 2021-06-02T08:10:02
# Modified                 : 2021-06-02T08:10:02

df <- read_delim('https://www.web.statistik.zh.ch/ogd/daten/ressourcen/KTZH_00000693_00001833.csv')

# Distribution 5
# Ktzhdistid               : 1675
# Title                    : Gemeindeinformationen Erneuerungswahl Nationalrat 2007
# Description              : Gemeindespezifische Informationen wie BFS-Nummer und Stimmbeteiligung für die Nationalratswahl 2007
# Issued                   : 2020-07-07T16:24:49
# Modified                 : 2023-11-22T14:08:27

df <- read_delim('https://www.web.statistik.zh.ch/ogd/daten/ressourcen/KTZH_00000693_00001675.csv')

# Distribution 6
# Ktzhdistid               : 1676
# Title                    : Listenverbindungen Erneuerungswahl Nationalrat 2007
# Description              : Listenverbindungen und Unterlistenverbindungen der Nationalratswahl 2007
# Issued                   : 2020-07-07T16:25:13
# Modified                 : 2023-11-22T12:09:28

df <- read_delim('https://www.web.statistik.zh.ch/ogd/daten/ressourcen/KTZH_00000693_00001676.csv')

# Distribution 7
# Ktzhdistid               : 1677
# Title                    : Panaschierstatistik Erneuerungswahl Nationalrat 2011
# Description              : Stimmen nach Herkunft für alle Kandidierenden der Nationalratswahl 2011 pro Gemeinde
# Issued                   : 2020-07-07T16:25:45
# Modified                 : 2023-11-22T14:05:46

df <- read_delim('https://www.web.statistik.zh.ch/ogd/daten/ressourcen/KTZH_00000693_00001677.csv')

# Distribution 8
# Ktzhdistid               : 4950
# Title                    : Listenresultate Erneuerungswahl Nationalrat 2011
# Description              : Anzahl erhaltener Stimmen pro Liste und Gebiet
# Issued                   : 2023-11-29T11:56:28
# Modified                 : 2023-11-29T11:56:28

df <- read_delim('https://www.web.statistik.zh.ch/ogd/daten/ressourcen/KTZH_00000693_00004950.csv')

# Distribution 9
# Ktzhdistid               : 4949
# Title                    : Parteiresultate Erneuerungswahl Nationalrat 2011
# Description              : Anzahl erhaltener Stimmen pro Partei und Gebiet. Die Zuteilung der Listen zu einer Partei erfolgt gemäss der Ressource "Zuordnungstabelle Listen – Parteien" dieses Datasets.
# Issued                   : 2023-11-29T11:56:25
# Modified                 : 2023-11-29T11:56:25

df <- read_delim('https://www.web.statistik.zh.ch/ogd/daten/ressourcen/KTZH_00000693_00004949.csv')

# Distribution 10
# Ktzhdistid               : 1834
# Title                    : Kandidierende Erneuerungswahl Nationalrat 2011
# Description              : Informationen zu den Kandidierenden der Nationalratswahl 2011
# Issued                   : 2021-06-02T08:11:37
# Modified                 : 2021-06-02T08:11:37

df <- read_delim('https://www.web.statistik.zh.ch/ogd/daten/ressourcen/KTZH_00000693_00001834.csv')

# Distribution 11
# Ktzhdistid               : 1678
# Title                    : Gemeindeinformationen Erneuerungswahl Nationalrat 2011
# Description              : Gemeindespezifische Informationen wie BFS-Nummer und Stimmbeteiligung für die Nationalratswahl 2011
# Issued                   : 2020-07-07T16:26:25
# Modified                 : 2023-11-22T14:06:57

df <- read_delim('https://www.web.statistik.zh.ch/ogd/daten/ressourcen/KTZH_00000693_00001678.csv')

# Distribution 12
# Ktzhdistid               : 1679
# Title                    : Listenverbindungen Erneuerungswahl Nationalrat 2011
# Description              : Listenverbindungen und Unterlistenverbindungen der Nationalratswahl 2011
# Issued                   : 2020-07-07T16:26:51
# Modified                 : 2023-11-22T12:06:50

df <- read_delim('https://www.web.statistik.zh.ch/ogd/daten/ressourcen/KTZH_00000693_00001679.csv')

# Distribution 13
# Ktzhdistid               : 1680
# Title                    : Panaschierstatistik Erneuerungswahl Nationalrat 2015
# Description              : Stimmen nach Herkunft für alle Kandidierenden der Nationalratswahl 2015 pro Gemeinde
# Issued                   : 2020-07-07T16:27:16
# Modified                 : 2023-11-22T14:03:53

df <- read_delim('https://www.web.statistik.zh.ch/ogd/daten/ressourcen/KTZH_00000693_00001680.csv')

# Distribution 14
# Ktzhdistid               : 4948
# Title                    : Listenresultate Erneuerungswahl Nationalrat 2015
# Description              : Anzahl erhaltener Stimmen pro Liste und Gebiet
# Issued                   : 2023-11-29T11:56:36
# Modified                 : 2023-11-29T11:56:36

df <- read_delim('https://www.web.statistik.zh.ch/ogd/daten/ressourcen/KTZH_00000693_00004948.csv')

# Distribution 15
# Ktzhdistid               : 4947
# Title                    : Parteiresultate Erneuerungswahl Nationalrat 2015
# Description              : Anzahl erhaltener Stimmen pro Partei und Gebiet. Die Zuteilung der Listen zu einer Partei erfolgt gemäss der Ressource "Zuordnungstabelle Listen – Parteien" dieses Datasets.
# Issued                   : 2023-11-29T11:56:32
# Modified                 : 2023-11-29T11:56:32

df <- read_delim('https://www.web.statistik.zh.ch/ogd/daten/ressourcen/KTZH_00000693_00004947.csv')

# Distribution 16
# Ktzhdistid               : 1835
# Title                    : Kandidierende Erneuerungswahl Nationalrat 2015
# Description              : Informationen zu den Kandidierenden der Nationalratswahl 2015
# Issued                   : 2021-06-02T08:16:41
# Modified                 : 2021-06-02T08:16:41

df <- read_delim('https://www.web.statistik.zh.ch/ogd/daten/ressourcen/KTZH_00000693_00001835.csv')

# Distribution 17
# Ktzhdistid               : 1681
# Title                    : Gemeindeinformationen Erneuerungswahl Nationalrat 2015
# Description              : Gemeindespezifische Informationen wie BFS-Nummer und Stimmbeteiligung für die Nationalratswahl 2015
# Issued                   : 2020-07-07T16:27:59
# Modified                 : 2023-11-24T16:17:30

df <- read_delim('https://www.web.statistik.zh.ch/ogd/daten/ressourcen/KTZH_00000693_00001681.csv')

# Distribution 18
# Ktzhdistid               : 1682
# Title                    : Listenverbindungen Erneuerungswahl Nationalrat 2015
# Description              : Listenverbindungen und Unterlistenverbindungen der Nationalratswahl 2015
# Issued                   : 2020-07-07T16:28:22
# Modified                 : 2023-11-22T12:04:35

df <- read_delim('https://www.web.statistik.zh.ch/ogd/daten/ressourcen/KTZH_00000693_00001682.csv')

# Distribution 19
# Ktzhdistid               : 1683
# Title                    : Panaschierstatistik Erneuerungswahl Nationalrat 2019
# Description              : Stimmen nach Herkunft für alle Kandidierenden der Nationalratswahl 2019 pro Gemeinde
# Issued                   : 2020-07-07T16:30:32
# Modified                 : 2023-11-22T14:02:12

df <- read_delim('https://www.web.statistik.zh.ch/ogd/daten/ressourcen/KTZH_00000693_00001683.csv')

# Distribution 20
# Ktzhdistid               : 4946
# Title                    : Listenresultate Erneuerungswahl Nationalrat 2019
# Description              : Anzahl erhaltener Stimmen pro Liste und Gebiet
# Issued                   : 2023-11-29T11:56:45
# Modified                 : 2023-11-29T11:56:45

df <- read_delim('https://www.web.statistik.zh.ch/ogd/daten/ressourcen/KTZH_00000693_00004946.csv')

# Distribution 21
# Ktzhdistid               : 4945
# Title                    : Parteiresultate Erneuerungswahl Nationalrat 2019
# Description              : Anzahl erhaltener Stimmen pro Partei und Gebiet. Die Zuteilung der Listen zu einer Partei erfolgt gemäss der Ressource "Zuordnungstabelle Listen – Parteien" dieses Datasets.
# Issued                   : 2023-11-29T11:56:40
# Modified                 : 2023-11-29T11:56:40

df <- read_delim('https://www.web.statistik.zh.ch/ogd/daten/ressourcen/KTZH_00000693_00004945.csv')

# Distribution 22
# Ktzhdistid               : 1836
# Title                    : Kandidierende Erneuerungswahl Nationalrat 2019
# Description              : Informationen zu den Kandidierenden der Nationalratswahl 2019
# Issued                   : 2021-06-02T08:19:07
# Modified                 : 2021-06-02T08:19:07

df <- read_delim('https://www.web.statistik.zh.ch/ogd/daten/ressourcen/KTZH_00000693_00001836.csv')

# Distribution 23
# Ktzhdistid               : 1684
# Title                    : Gemeindeinformationen Erneuerungswahl Nationalrat 2019
# Description              : Gemeindespezifische Informationen wie BFS-Nummer und Stimmbeteiligung für die Nationalratswahl 2019
# Issued                   : 2020-07-07T16:31:03
# Modified                 : 2023-11-24T16:17:02

df <- read_delim('https://www.web.statistik.zh.ch/ogd/daten/ressourcen/KTZH_00000693_00001684.csv')

# Distribution 24
# Ktzhdistid               : 1685
# Title                    : Listenverbindungen Erneuerungswahl Nationalrat 2019
# Description              : Listenverbindungen und Unterlistenverbindungen der Nationalratswahl 2019
# Issued                   : 2020-07-07T16:31:25
# Modified                 : 2023-11-22T12:01:21

df <- read_delim('https://www.web.statistik.zh.ch/ogd/daten/ressourcen/KTZH_00000693_00001685.csv')

# Distribution 25
# Ktzhdistid               : 4705
# Title                    : Panaschierstatistik Erneuerungswahl Nationalrat 2023
# Description              : Stimmen nach Herkunft für alle Kandidierenden der Nationalratswahl 2023 pro Gemeinde
# Issued                   : 2023-10-23T09:47:19
# Modified                 : 2023-11-22T14:00:54

df <- read_delim('https://www.web.statistik.zh.ch/ogd/daten/ressourcen/KTZH_00000693_00004705.csv')

# Distribution 26
# Ktzhdistid               : 4944
# Title                    : Listenresultate Erneuerungswahl Nationalrat 2023
# Description              : Anzahl erhaltener Stimmen pro Liste und Gebiet
# Issued                   : 2023-11-29T11:56:54
# Modified                 : 2023-11-29T11:56:54

df <- read_delim('https://www.web.statistik.zh.ch/ogd/daten/ressourcen/KTZH_00000693_00004944.csv')

# Distribution 27
# Ktzhdistid               : 4703
# Title                    : Kandidierende Erneuerungswahl Nationalrat 2023
# Description              : Informationen zu den Kandidierenden der Nationalratswahl 2023
# Issued                   : 2023-10-23T09:34:55
# Modified                 : 2023-10-23T09:34:55

df <- read_delim('https://www.web.statistik.zh.ch/ogd/daten/ressourcen/KTZH_00000693_00004703.csv')

# Distribution 28
# Ktzhdistid               : 4943
# Title                    : Parteiresultate Erneuerungswahl Nationalrat 2023
# Description              : Anzahl erhaltener Stimmen pro Partei und Gebiet. Die Zuteilung der Listen zu einer Partei erfolgt gemäss der Ressource "Zuordnungstabelle Listen – Parteien" dieses Datasets.
# Issued                   : 2023-11-29T11:56:50
# Modified                 : 2023-11-29T11:56:50

df <- read_delim('https://www.web.statistik.zh.ch/ogd/daten/ressourcen/KTZH_00000693_00004943.csv')

# Distribution 29
# Ktzhdistid               : 4704
# Title                    : Gemeindeinformationen Erneuerungswahl Nationalrat 2023
# Description              : Gemeindespezifische Informationen wie BFS-Nummer und Stimmbeteiligung für die Nationalratswahl 2023
# Issued                   : 2023-10-23T09:37:40
# Modified                 : 2023-11-24T16:16:24

df <- read_delim('https://www.web.statistik.zh.ch/ogd/daten/ressourcen/KTZH_00000693_00004704.csv')

# Distribution 30
# Ktzhdistid               : 4523
# Title                    : Listenverbindungen Erneuerungswahl Nationalrat 2023
# Description              : Listenverbindungen und Unterlistenverbindungen der Nationalratswahl 2023
# Issued                   : 2023-09-04T11:43:54
# Modified                 : 2023-11-22T11:57:57

df <- read_delim('https://www.web.statistik.zh.ch/ogd/daten/ressourcen/KTZH_00000693_00004523.csv')



```

# Analyze data

```{r}

glimpse(df)
str(df)
skim(df)

head(df)
tail(df)

```

# Continue your code here...

```{r}

```

------------------------------------------------------------------------

# Questions about the data?

Statistisches Amt des Kantons Zürich | Wahlen & Abstimmungen | wahlen@statistik.ji.zh.ch
