---
title: "Open Government Data, provided by Canton Zurich"
date: "2023-02-11"
output: html_document
---

## Dataset: Archiv Wahlresultate Regierungsratswahlen

Ergebnisse der Erneuerungs- und Ersatzwahlen der Mitglieder des Regierungsrates

[Direct data shop link for dataset](https://www.zh.ch/de/politik-staat/opendata.zhweb-noredirect.zhweb-cache.html#/datasets/694@statistisches-amt-kanton-zuerich)

Auto generated R starter code for data set 694@statistisches-amt-kanton-zuerich.

## Metadata

- **Issued** `2020-07-07T16:39:00`
- **Modified** `2023-01-04T14:09:09`
- **Startdate** `2007-12-31`
- **Enddate** `2019-12-31`
- **Theme** `['Politik']`
- **Keyword** `['kanton_zuerich', 'politik', 'politische_parteien', 'regierungsrat', 'regierungsratswahlen', 'wahlen', 'wahlergebnisse', 'wahlarchiv', 'demokratie', 'ogd']`
- **Publisher** `['Statistisches Amt des Kantons Zürich']`
- **Landingpage** `https://www.zh.ch/de/politik-staat/wahlen-abstimmungen/kantons-regierungsratswahlen.html`


# Load packages

```{r}

library(tidyverse)
library(skimr)

```

# Load data

-   The dataset has 10 distribution(s) in CSV format.
-   All available CSV distributions are listed below and can be read into a tibble.

```{r}

# Distribution 0
# Ktzhdistid               : 1690
# Title                    : Resultate 1. Wahlgang Gesamterneuerungswahl Regierungsrat 2019
# Description              : None
# Issued                   : 2020-07-07T16:46:50
# Modified                 : 2021-06-01T13:46:56
# Rights                   : NonCommercialAllowed-CommercialAllowed-ReferenceRequired

df <- read_delim('https://www.web.statistik.zh.ch/ogd/daten/ressourcen/KTZH_00000694_00001690.csv')

# Distribution 1
# Ktzhdistid               : 1830
# Title                    : Kandidierende 1. Wahlgang Gesamterneuerungswahl Regierungsrat 2019
# Description              : None
# Issued                   : 2021-06-01T13:47:09
# Modified                 : 2021-06-01T13:47:09
# Rights                   : NonCommercialAllowed-CommercialAllowed-ReferenceRequired

df <- read_delim('https://www.web.statistik.zh.ch/ogd/daten/ressourcen/KTZH_00000694_00001830.csv')

# Distribution 2
# Ktzhdistid               : 1689
# Title                    : Resultate 1. Wahlgang Gesamterneuerungswahl Regierungsrat 2015
# Description              : None
# Issued                   : 2020-07-07T16:46:18
# Modified                 : 2021-06-01T13:42:42
# Rights                   : NonCommercialAllowed-CommercialAllowed-ReferenceRequired

df <- read_delim('https://www.web.statistik.zh.ch/ogd/daten/ressourcen/KTZH_00000694_00001689.csv')

# Distribution 3
# Ktzhdistid               : 1829
# Title                    : Kandidierende 1. Wahlgang Gesamterneuerungswahl Regierungsrat 2015
# Description              : None
# Issued                   : 2021-06-01T13:43:00
# Modified                 : 2021-06-01T13:43:00
# Rights                   : NonCommercialAllowed-CommercialAllowed-ReferenceRequired

df <- read_delim('https://www.web.statistik.zh.ch/ogd/daten/ressourcen/KTZH_00000694_00001829.csv')

# Distribution 4
# Ktzhdistid               : 1688
# Title                    : Resultate 1. Wahlgang Gesamterneuerungswahl Regierungsrat 2011
# Description              : None
# Issued                   : 2020-07-07T16:45:23
# Modified                 : 2021-06-01T13:38:27
# Rights                   : NonCommercialAllowed-CommercialAllowed-ReferenceRequired

df <- read_delim('https://www.web.statistik.zh.ch/ogd/daten/ressourcen/KTZH_00000694_00001688.csv')

# Distribution 5
# Ktzhdistid               : 1828
# Title                    : Kandidierende 1. Wahlgang Gesamterneuerungswahl Regierungsrat 2011
# Description              : None
# Issued                   : 2021-06-01T13:38:41
# Modified                 : 2021-06-01T13:38:41
# Rights                   : NonCommercialAllowed-CommercialAllowed-ReferenceRequired

df <- read_delim('https://www.web.statistik.zh.ch/ogd/daten/ressourcen/KTZH_00000694_00001828.csv')

# Distribution 6
# Ktzhdistid               : 1737
# Title                    : Resultate 1. Wahlgang Ersatzwahl Regierungsrat 2009
# Description              : None
# Issued                   : 2020-10-09T11:38:54
# Modified                 : 2021-06-01T13:37:21
# Rights                   : NonCommercialAllowed-CommercialAllowed-ReferenceRequired

df <- read_delim('https://www.web.statistik.zh.ch/ogd/daten/ressourcen/KTZH_00000694_00001737.csv')

# Distribution 7
# Ktzhdistid               : 1827
# Title                    : Kandidierende 1. Wahlgang Ersatzwahl Regierungsrat 2009
# Description              : None
# Issued                   : 2021-06-01T13:37:41
# Modified                 : 2021-06-01T13:37:41
# Rights                   : NonCommercialAllowed-CommercialAllowed-ReferenceRequired

df <- read_delim('https://www.web.statistik.zh.ch/ogd/daten/ressourcen/KTZH_00000694_00001827.csv')

# Distribution 8
# Ktzhdistid               : 1687
# Title                    : Resultate 1. Wahlgang Gesamterneuerungswahl Regierungsrat 2007
# Description              : None
# Issued                   : 2020-07-07T16:44:16
# Modified                 : 2021-06-01T13:36:03
# Rights                   : NonCommercialAllowed-CommercialAllowed-ReferenceRequired

df <- read_delim('https://www.web.statistik.zh.ch/ogd/daten/ressourcen/KTZH_00000694_00001687.csv')

# Distribution 9
# Ktzhdistid               : 1826
# Title                    : Kandidierende 1. Wahlgang Gesamterneuerungswahl Regierungsrat 2007
# Description              : None
# Issued                   : 2021-06-01T13:36:34
# Modified                 : 2021-06-01T13:36:34
# Rights                   : NonCommercialAllowed-CommercialAllowed-ReferenceRequired

df <- read_delim('https://www.web.statistik.zh.ch/ogd/daten/ressourcen/KTZH_00000694_00001826.csv')



```

# Analyze data

```{r}

glimpse(df)
str(df)
skim(df)

head(df)
tail(df)

```

# Continue your code here...

```{r}

```

------------------------------------------------------------------------

# Contact

Statistisches Amt des Kantons Zürich | Wahlen & Abstimmungen | wahlen@statistik.ji.zh.ch
