---
title: "Open Government Data, provided by Canton Zurich"
date: "2023-09-17"
output: html_document
---

## Dataset: Archiv Wahlresultate Ständeratswahlen

Ergebnisse der Erneuerungswahlen der zürcherischen Mitglieder des Ständerates

[Direct data shop link for dataset](https://www.zh.ch/de/politik-staat/opendata.html#/datasets/695@statistisches-amt-kanton-zuerich)

Auto generated R starter code for data set 695@statistisches-amt-kanton-zuerich.

## Metadata

- **Issued** `2020-07-07T16:48:00`
- **Modified** `2023-01-04T14:12:58`
- **Startdate** `2003-12-31`
- **Enddate** `2019-12-31`
- **Theme** `['Politik']`
- **Keyword** `['kanton_zuerich', 'politik', 'politische_parteien', 'staenderat', 'staenderatswahlen', 'wahlen', 'wahlergebnisse', 'wahlarchiv', 'demokratie', 'ogd']`
- **Publisher** `['Statistisches Amt des Kantons Zürich']`
- **Landingpage** `https://www.zh.ch/de/politik-staat/wahlen-abstimmungen/national-staenderatswahlen.html`


# Load packages

```{r}

library(tidyverse)
library(skimr)

```

# Load data

-   The dataset has 18 distribution(s) in CSV format.
-   All available CSV distributions are listed below and can be read into a tibble.

```{r}

# Distribution 0
# Ktzhdistid               : 1700
# Title                    : Resultate 2. Wahlgang Erneuerungswahl Ständerat 2019
# Description              : None
# Issued                   : 2020-07-07T17:02:14
# Modified                 : 2021-06-01T13:24:45
# Rights                   : NonCommercialAllowed-CommercialAllowed-ReferenceRequired

df <- read_delim('https://www.web.statistik.zh.ch/ogd/daten/ressourcen/KTZH_00000695_00001700.csv')

# Distribution 1
# Ktzhdistid               : 1825
# Title                    : Kandidierende 2. Wahlgang Erneuerungswahl Ständerat 2019
# Description              : None
# Issued                   : 2021-06-01T13:10:50
# Modified                 : 2021-06-01T13:24:57
# Rights                   : NonCommercialAllowed-CommercialAllowed-ReferenceRequired

df <- read_delim('https://www.web.statistik.zh.ch/ogd/daten/ressourcen/KTZH_00000695_00001825.csv')

# Distribution 2
# Ktzhdistid               : 1699
# Title                    : Resultate 1. Wahlgang Erneuerungswahl Ständerat 2019
# Description              : None
# Issued                   : 2020-07-07T17:01:28
# Modified                 : 2021-06-01T13:24:25
# Rights                   : NonCommercialAllowed-CommercialAllowed-ReferenceRequired

df <- read_delim('https://www.web.statistik.zh.ch/ogd/daten/ressourcen/KTZH_00000695_00001699.csv')

# Distribution 3
# Ktzhdistid               : 1824
# Title                    : Kandidierende 1. Wahlgang Erneuerungswahl Ständerat 2019
# Description              : None
# Issued                   : 2021-06-01T13:07:24
# Modified                 : 2021-06-01T13:24:35
# Rights                   : NonCommercialAllowed-CommercialAllowed-ReferenceRequired

df <- read_delim('https://www.web.statistik.zh.ch/ogd/daten/ressourcen/KTZH_00000695_00001824.csv')

# Distribution 4
# Ktzhdistid               : 1698
# Title                    : Resultate 2. Wahlgang Erneuerungswahl Ständerat 2015
# Description              : None
# Issued                   : 2020-07-07T17:01:08
# Modified                 : 2021-06-01T13:23:18
# Rights                   : NonCommercialAllowed-CommercialAllowed-ReferenceRequired

df <- read_delim('https://www.web.statistik.zh.ch/ogd/daten/ressourcen/KTZH_00000695_00001698.csv')

# Distribution 5
# Ktzhdistid               : 1823
# Title                    : Kandidierende 2. Wahlgang Erneuerungswahl Ständerat 2015
# Description              : None
# Issued                   : 2021-06-01T13:03:51
# Modified                 : 2021-06-01T13:24:01
# Rights                   : NonCommercialAllowed-CommercialAllowed-ReferenceRequired

df <- read_delim('https://www.web.statistik.zh.ch/ogd/daten/ressourcen/KTZH_00000695_00001823.csv')

# Distribution 6
# Ktzhdistid               : 1697
# Title                    : Resultate 1. Wahlgang Erneuerungswahl Ständerat 2015
# Description              : None
# Issued                   : 2020-07-07T17:00:45
# Modified                 : 2021-06-01T13:01:04
# Rights                   : NonCommercialAllowed-CommercialAllowed-ReferenceRequired

df <- read_delim('https://www.web.statistik.zh.ch/ogd/daten/ressourcen/KTZH_00000695_00001697.csv')

# Distribution 7
# Ktzhdistid               : 1821
# Title                    : Kandidierende 1. Wahlgang Erneuerungswahl Ständerat 2015
# Description              : None
# Issued                   : 2021-06-01T13:01:26
# Modified                 : 2021-06-01T13:01:26
# Rights                   : NonCommercialAllowed-CommercialAllowed-ReferenceRequired

df <- read_delim('https://www.web.statistik.zh.ch/ogd/daten/ressourcen/KTZH_00000695_00001821.csv')

# Distribution 8
# Ktzhdistid               : 1696
# Title                    : Resultate 2. Wahlgang Erneuerungswahl Ständerat 2011
# Description              : None
# Issued                   : 2020-07-07T16:59:19
# Modified                 : 2021-06-01T13:00:21
# Rights                   : NonCommercialAllowed-CommercialAllowed-ReferenceRequired

df <- read_delim('https://www.web.statistik.zh.ch/ogd/daten/ressourcen/KTZH_00000695_00001696.csv')

# Distribution 9
# Ktzhdistid               : 1820
# Title                    : Kandidierende 2. Wahlgang Erneuerungswahl Ständerat 2011
# Description              : None
# Issued                   : 2021-06-01T13:00:38
# Modified                 : 2021-06-01T13:00:38
# Rights                   : NonCommercialAllowed-CommercialAllowed-ReferenceRequired

df <- read_delim('https://www.web.statistik.zh.ch/ogd/daten/ressourcen/KTZH_00000695_00001820.csv')

# Distribution 10
# Ktzhdistid               : 1695
# Title                    : Resultate 1. Wahlgang Erneuerungswahl Ständerat 2011
# Description              : None
# Issued                   : 2020-07-07T16:59:00
# Modified                 : 2021-06-01T12:58:49
# Rights                   : NonCommercialAllowed-CommercialAllowed-ReferenceRequired

df <- read_delim('https://www.web.statistik.zh.ch/ogd/daten/ressourcen/KTZH_00000695_00001695.csv')

# Distribution 11
# Ktzhdistid               : 1819
# Title                    : Kandidierende 1. Wahlgang Erneuerungswahl Ständerat 2011
# Description              : None
# Issued                   : 2021-06-01T12:59:42
# Modified                 : 2021-06-01T12:59:42
# Rights                   : NonCommercialAllowed-CommercialAllowed-ReferenceRequired

df <- read_delim('https://www.web.statistik.zh.ch/ogd/daten/ressourcen/KTZH_00000695_00001819.csv')

# Distribution 12
# Ktzhdistid               : 1694
# Title                    : Resultate 2. Wahlgang Erneuerungswahl Ständerat 2007
# Description              : None
# Issued                   : 2020-07-07T16:58:36
# Modified                 : 2021-06-01T10:47:23
# Rights                   : NonCommercialAllowed-CommercialAllowed-ReferenceRequired

df <- read_delim('https://www.web.statistik.zh.ch/ogd/daten/ressourcen/KTZH_00000695_00001694.csv')

# Distribution 13
# Ktzhdistid               : 1818
# Title                    : Kandidierende 2. Wahlgang Erneuerungswahl Ständerat 2007
# Description              : None
# Issued                   : 2021-06-01T10:59:23
# Modified                 : 2021-06-01T10:59:23
# Rights                   : NonCommercialAllowed-CommercialAllowed-ReferenceRequired

df <- read_delim('https://www.web.statistik.zh.ch/ogd/daten/ressourcen/KTZH_00000695_00001818.csv')

# Distribution 14
# Ktzhdistid               : 1693
# Title                    : Resultate 1. Wahlgang Erneuerungswahl Ständerat 2007
# Description              : None
# Issued                   : 2020-07-07T16:58:17
# Modified                 : 2021-06-01T10:46:20
# Rights                   : NonCommercialAllowed-CommercialAllowed-ReferenceRequired

df <- read_delim('https://www.web.statistik.zh.ch/ogd/daten/ressourcen/KTZH_00000695_00001693.csv')

# Distribution 15
# Ktzhdistid               : 1817
# Title                    : Kandidierende 1. Wahlgang Erneuerungswahl Ständerat 2007
# Description              : None
# Issued                   : 2021-06-01T10:46:51
# Modified                 : 2021-06-01T10:46:51
# Rights                   : NonCommercialAllowed-CommercialAllowed-ReferenceRequired

df <- read_delim('https://www.web.statistik.zh.ch/ogd/daten/ressourcen/KTZH_00000695_00001817.csv')

# Distribution 16
# Ktzhdistid               : 1692
# Title                    : Resultate 1. Wahlgang Erneuerungswahl Ständerat 2003
# Description              : None
# Issued                   : 2020-07-07T16:57:41
# Modified                 : 2021-06-01T10:45:59
# Rights                   : NonCommercialAllowed-CommercialAllowed-ReferenceRequired

df <- read_delim('https://www.web.statistik.zh.ch/ogd/daten/ressourcen/KTZH_00000695_00001692.csv')

# Distribution 17
# Ktzhdistid               : 1816
# Title                    : Kandidierende 1. Wahlgang Erneuerungswahl Ständerat 2003
# Description              : None
# Issued                   : 2021-06-01T10:43:02
# Modified                 : 2021-06-01T10:46:09
# Rights                   : NonCommercialAllowed-CommercialAllowed-ReferenceRequired

df <- read_delim('https://www.web.statistik.zh.ch/ogd/daten/ressourcen/KTZH_00000695_00001816.csv')



```

# Analyze data

```{r}

glimpse(df)
str(df)
skim(df)

head(df)
tail(df)

```

# Continue your code here...

```{r}

```

------------------------------------------------------------------------

# Questions about the data?

Statistisches Amt des Kantons Zürich | Wahlen & Abstimmungen | wahlen@statistik.ji.zh.ch
