---
title: "Open Government Data, provided by Canton Zurich"
date: "2025-12-24"
output: html_document
---

## Dataset: Anfragestatistik des Data Shop im Statistischen Amt des Kantons Zürich ab 2015

Die Abteilung «Data» des Statistischen Amts ist die Anlaufstelle für alle Fragen zu statistischen Informationen. Das Team bewirtschaftet das statistische Grundangebot des Kanton Zürich und bietet Nutzenden kostenlose Auskunft und Beratung zu Anfragen per Telefon oder E-Mail. Seit 2015 werden Anfragen mit Metadaten erfasst und in einer Anfragenstatistik archiviert.

[Direct data shop link for dataset](https://www.zh.ch/de/politik-staat/statistik-daten/datenkatalog.html#/datasets/698@statistisches-amt-kanton-zuerich)

Auto generated R starter code for data set 698@statistisches-amt-kanton-zuerich.

## Metadata

- **Issued** `2020-08-23T22:00:00`
- **Modified** `2025-12-05T13:32:40`
- **Startdate** `2015-01-05`
- **Enddate** `2025-11-28`
- **Theme** `['http://publications.europa.eu/resource/authority/data-theme/GOVE']`
- **Keyword** `['beratungsangebote', 'kantonale_verwaltung', 'ogd', 'statistik']`
- **Publisher** `['Statistisches Amt des Kantons Zürich']`
- **Landingpage** `None`


# Load packages

```{r}

library(tidyverse)
library(skimr)

```

# Load data

-   The dataset has 2 distribution(s) in CSV format.
-   All available CSV distributions are listed below and can be read into a tibble.

```{r}

# Distribution 0
# Ktzhdistid               : 3668
# Title                    : Anfragestatistik des Data Shop im Statistischen Amt des Kantons Zürich ab 2015
# Description              : Spaltenüberschriften: 'id' = Nummer der Anfrage; 'erfassung' = Datum- und Zeitstempel der Anfragenerfassung; 'nutzertyp' = Nutzertyp der Anfrage; 'anfragetyp' = Anfragetyp; 'thema' = Thema der Anfrage; 'kanal' = Eingangskanal der Anfrage; 'zeitaufwand' = Geschätzter Aufwand in Minuten, um die Anfrage zu beantworten (erhoben ab 29.11.2017)
# Issued                   : 2022-12-01T23:00:00
# Modified                 : 2025-12-05T13:32:32

df <- read_delim('https://daten.statistik.zh.ch/ogd/daten/ressourcen/KTZH_00000698_00003668.csv')

# Distribution 1
# Ktzhdistid               : 3669
# Title                    : Anfragestatistik des Data Shop im Statistischen Amt des Kantons Zürich - kontrollierte Vokabulare
# Description              : None
# Issued                   : 2022-12-18T23:00:00
# Modified                 : 2025-12-05T13:32:37

df <- read_delim('https://daten.statistik.zh.ch/ogd/daten/ressourcen/KTZH_00000698_00003669.csv')



```

# Analyze data

```{r}

glimpse(df)
str(df)
skim(df)

head(df)
tail(df)

```

# Continue your code here...

```{r}

```

------------------------------------------------------------------------

# Questions about the data?

Statistisches Amt des Kantons Zürich | Data Shop | datashop@statistik.zh.ch
