---
title: "Open Government Data, provided by Canton Zurich"
date: "2023-09-16"
output: html_document
---

## Dataset: COVID_19 Einreisequarantäne Kanton Zürich ab 06.07.2020 bis 15.08.2021

Anzahl Personen, die pro Kalenderwoche aus einem Gebiet mit erhöhtem Infektionsrisiko ('Risikoland') einreisen und - abhängig von den geltenden Bestimmungen - in Quarantäne müssen. Familien und Gruppen müssen für jede Person eine Meldung erstellen. Die Daten werden jeweils montags aktualisiert.

[Direct data shop link for dataset](https://www.zh.ch/de/politik-staat/opendata.html#/datasets/699@gesundheitsdirektion-kanton-zuerich)

Auto generated R starter code for data set 699@gesundheitsdirektion-kanton-zuerich.

## Metadata

- **Issued** `2020-09-15T17:57:00`
- **Modified** `2022-03-01T16:48:34`
- **Startdate** `2020-07-06`
- **Enddate** `2021-08-15`
- **Theme** `['Gesundheit', 'Mobilität und Verkehr']`
- **Keyword** `['gesundheit', 'krankheiten', 'corona', 'covid-19', 'sars-cov-2', 'covid19', 'ogd']`
- **Publisher** `['Gesundheitsdirektion des Kantons Zürich']`
- **Landingpage** `https://github.com/openZH/covid_19/tree/master/fallzahlen_kanton_zh`


# Load packages

```{r}

library(tidyverse)
library(skimr)

```

# Load data

-   The dataset has 1 distribution(s) in CSV format.
-   All available CSV distributions are listed below and can be read into a tibble.

```{r}

# Distribution 0
# Ktzhdistid               : 1722
# Title                    : COVID_19 Einreisequarantäne Kanton Zürich - Einreisen aus Risikoländern nach Kalenderwoche
# Description              : Länder mit weniger als 10 Einreisenden pro Kalenderwoche (KW) werden in der Kategorie 'andere' zusammengefasst. In den KW 52, 53 und 1/2021 ist teils alleine die Kategorie 'andere' vorhanden, in der die Einreisenden aus *allen* Ländern insgesamt zusammengefasst sind. Grund: Vom 22.12.2020 bis zum 05.01.2021 konnten die Einreisenden das Land nicht eingeben, aus dem sie einreisten.
# Issued                   : 2020-09-15T18:16:33
# Modified                 : 2021-07-05T14:34:16
# Rights                   : NonCommercialAllowed-CommercialAllowed-ReferenceRequired

df <- read_delim('https://raw.githubusercontent.com/openZH/covid_19/master/fallzahlen_kanton_zh/COVID19_Einreisequarantaene_pro_KW.csv')



```

# Analyze data

```{r}

glimpse(df)
str(df)
skim(df)

head(df)
tail(df)

```

# Continue your code here...

```{r}

```

------------------------------------------------------------------------

# Questions about the data?

Gesundheitsdirektion des Kantons Zürich | Coronavirus-Hotline | gdstab@gd.zh.ch
