---
title: "Open Government Data, provided by Canton Zurich"
date: "2025-12-23"
output: html_document
---

## Dataset: Bevölkerungsprognose für den Kanton Zürich

Bevölkerung nach Bezirk, Region, Geschlecht und Alter, nach zivilrechtlichem Wohnsitz, Daten per Ende Jahr. Quelle: Kantonale Bevölkerungserhebung KBE, kantonale Bevölkerungprognose, Statistisches Amt des Kantons Zürich.

[Direct data shop link for dataset](https://www.zh.ch/de/politik-staat/statistik-daten/datenkatalog.html#/datasets/705@statistisches-amt-kanton-zuerich)

Auto generated R starter code for data set 705@statistisches-amt-kanton-zuerich.

## Metadata

- **Issued** `2020-10-13T22:00:00`
- **Modified** `2025-11-06T11:19:16`
- **Startdate** `2010-12-31`
- **Enddate** `2055-12-31`
- **Theme** `['http://publications.europa.eu/resource/authority/data-theme/SOCI']`
- **Keyword** `['altersklassen', 'amtliches_geschlecht', 'bevoelkerung', 'bevoelkerungsprognosen', 'bevoelkerungswachstum', 'einwohner', 'einwohnerzahl', 'ogd', 'prognosen', 'raumplanungsregionen']`
- **Publisher** `['Statistisches Amt des Kantons Zürich']`
- **Landingpage** `https://www.zh.ch/de/soziales/bevoelkerungszahlen/zukuenftige_entwicklung.html`


# Load packages

```{r}

library(tidyverse)
library(skimr)

```

# Load data

-   The dataset has 8 distribution(s) in CSV format.
-   All available CSV distributions are listed below and can be read into a tibble.

```{r}

# Distribution 0
# Ktzhdistid               : 6707
# Title                    : Bevölkerungsprognose ZH 2025, nach Region, Geschlecht und Alter
# Description              : Bevölkerung 2010–2055 nach Raumplanungsregion, Geschlecht und Alter, nach zivilrechtlichem Wohnsitz, Daten per Ende Jahr. Maschinenlesbares Format.
# Issued                   : 2025-11-11T16:12:35
# Modified                 : 2025-11-11T16:42:15

df <- read_delim('https://daten.statistik.zh.ch/ogd/daten/ressourcen/KTZH_00000705_00006707.csv')

# Distribution 1
# Ktzhdistid               : 6706
# Title                    : Bevölkerungsprognose ZH 2025, nach Bezirk, Geschlecht und Alter
# Description              : Bevölkerung 2010–2055 nach Bezirk, Geschlecht und Alter, nach zivilrechtlichem Wohnsitz, Daten per Ende Jahr. Maschinenlesbares Format.
# Issued                   : 2025-11-11T16:12:28
# Modified                 : 2025-11-11T16:12:28

df <- read_delim('https://daten.statistik.zh.ch/ogd/daten/ressourcen/KTZH_00000705_00006706.csv')

# Distribution 2
# Ktzhdistid               : 5785
# Title                    : Bevölkerungsprognose Trend ZH 2024, nach Region, Geschlecht und 20 Altersklassen
# Description              : Bevölkerung 2010–2050 nach Region, Geschlecht und Alter, nach zivilrechtlichem Wohnsitz, Daten per Ende Jahr. Maschinenlesbares Format.
# Issued                   : 2024-12-03T23:00:00
# Modified                 : 2024-12-03T23:00:00

df <- read_delim('https://daten.statistik.zh.ch/ogd/daten/ressourcen/KTZH_00000705_00005785.csv')

# Distribution 3
# Ktzhdistid               : 5784
# Title                    : Bevölkerungsprognose Trend ZH 2024, nach Bezirk, Geschlecht und 20 Altersklassen
# Description              : Bevölkerung 2010–2050 nach Bezirk, Geschlecht und Alter, nach zivilrechtlichem Wohnsitz, Daten per Ende Jahr. Maschinenlesbares Format.
# Issued                   : 2024-12-03T23:00:00
# Modified                 : 2024-12-03T23:00:00

df <- read_delim('https://daten.statistik.zh.ch/ogd/daten/ressourcen/KTZH_00000705_00005784.csv')

# Distribution 4
# Ktzhdistid               : 4901
# Title                    : Bevölkerungsprognose Trend ZH 2023, nach Region, Geschlecht und 20 Altersklassen
# Description              : Bevölkerung 2010–2050 nach Region, Geschlecht und Alter, nach zivilrechtlichem Wohnsitz, Daten per Ende Jahr. Maschinenlesbares Format.
# Issued                   : 2023-11-21T23:00:00
# Modified                 : 2023-11-21T23:00:00

df <- read_delim('https://daten.statistik.zh.ch/ogd/daten/ressourcen/KTZH_00000705_00004901.csv')

# Distribution 5
# Ktzhdistid               : 4902
# Title                    : Bevölkerungsprognose Trend ZH 2023, nach Bezirk, Geschlecht und 20 Altersklassen
# Description              : Bevölkerung 2010–2050 nach Bezirk, Geschlecht und Alter, nach zivilrechtlichem Wohnsitz, Daten per Ende Jahr. Maschinenlesbares Format.
# Issued                   : 2023-11-21T23:00:00
# Modified                 : 2023-11-21T23:00:00

df <- read_delim('https://daten.statistik.zh.ch/ogd/daten/ressourcen/KTZH_00000705_00004902.csv')

# Distribution 6
# Ktzhdistid               : 1740
# Title                    : Bevölkerungsprognose Trend ZH 2022, nach Region, Geschlecht und 20 Altersklassen
# Description              : Bevölkerung 2010–2050 nach Region, Geschlecht und Alter, nach zivilrechtlichem Wohnsitz, Daten per Ende Jahr. Maschinenlesbares Format.
# Issued                   : 2020-10-13T22:00:00
# Modified                 : 2022-12-01T23:00:00

df <- read_delim('https://daten.statistik.zh.ch/ogd/daten/ressourcen/KTZH_00000705_00001740.csv')

# Distribution 7
# Ktzhdistid               : 1741
# Title                    : Bevölkerungsprognose Trend ZH 2022, nach Bezirk, Geschlecht und 20 Altersklassen
# Description              : Bevölkerung 2010–2050 nach Bezirk, Geschlecht und Alter, nach zivilrechtlichem Wohnsitz, Daten per Ende Jahr. Maschinenlesbares Format.
# Issued                   : 2020-10-13T22:00:00
# Modified                 : 2022-12-01T23:00:00

df <- read_delim('https://daten.statistik.zh.ch/ogd/daten/ressourcen/KTZH_00000705_00001741.csv')



```

# Analyze data

```{r}

glimpse(df)
str(df)
skim(df)

head(df)
tail(df)

```

# Continue your code here...

```{r}

```

------------------------------------------------------------------------

# Questions about the data?

Statistisches Amt des Kantons Zürich | Analysen & Studien | sebastian.weingartner@statistik.ji.zh.ch
