---
title: "Open Government Data, provided by Canton Zurich"
date: "2023-09-04"
output: html_document
---

## Dataset: COVID_19 Massnahmen im Kanton Zürich

Geltende Massnahmen auf dem Gebiet des Kantons Zürich sowie Schulferienzeiten im Bezirk Zürich. Spaltenüberschriften: 'Datum' = Beginn der Massnahme; 'Raum' = Gebiet auf das sich die Massnahme resp. Schulferienzeit bezieht; 'Kategorisierung' = Art der Massnahme (bzw. Schulferien)

[Direct data shop link for dataset](https://www.zh.ch/de/politik-staat/opendata.html#/datasets/707@statistisches-amt-kanton-zuerich)

Auto generated R starter code for data set 707@statistisches-amt-kanton-zuerich.

## Metadata

- **Issued** `2020-11-06T00:00:00`
- **Modified** `2022-02-24T11:29:57`
- **Startdate** `2020-02-28`
- **Enddate** `2022-02-03`
- **Theme** `['Kriminalität, Strafrecht', 'Gesundheit', 'Mobilität und Verkehr']`
- **Keyword** `['bezirke', 'gastgewerbe', 'gewerbe', 'kanton_zuerich', 'oeffentlicher_verkehr', 'schulen', 'corona', 'sars-cov-2', 'mobilitaet', 'covid19', 'ogd']`
- **Publisher** `['Statistisches Amt des Kantons Zürich']`
- **Landingpage** `https://www.zh.ch/de/gesundheit/coronavirus/zahlen-fakten-covid-19.html?keyword=covid19`


# Load packages

```{r}

library(tidyverse)
library(skimr)

```

# Load data

-   The dataset has 1 distribution(s) in CSV format.
-   All available CSV distributions are listed below and can be read into a tibble.

```{r}

# Distribution 0
# Ktzhdistid               : 1745
# Title                    : COVID_19 Massnahmen im Kanton Zürich
# Description              : None
# Issued                   : 2020-11-06T17:05:03
# Modified                 : 2022-02-24T11:29:57
# Rights                   : NonCommercialAllowed-CommercialAllowed-ReferenceRequired

df <- read_delim('https://raw.githubusercontent.com/statistikZH/covid19zeitmarker/master/covid19zeitmarker.csv')



```

# Analyze data

```{r}

glimpse(df)
str(df)
skim(df)

head(df)
tail(df)

```

# Continue your code here...

```{r}

```

------------------------------------------------------------------------

# Questions about the data?

Statistisches Amt des Kantons Zürich | Data Shop | datashop@statistik.zh.ch
