---
title: "Open Government Data, provided by Canton Zurich"
date: "2024-11-13"
output: html_document
---

## Dataset: Steuerstatistik zu juristischen Personen im Kanton Zürich

Die Steuerstatistik zu den juristischen Personen umfasst Statistiken zu den Steuerpflichtigen, Steuerfaktoren (Reingewinn/Kapital) und Steuererträgen nach Rechtsform, Gewinn- und Kapitalklassen wie auch Bezirk und Gemeinde. Bei den Steuererträgen handelt es sich um die einfache Staatssteuer, wenn nichts anderes angegeben ist. Die Daten stammen vom Kantonalen Steueramt. Gewinnsteuer und Kapitalsteuer werden jedes Jahr erhoben. Für die Bemessung der Gewinn-/Kapitalsteuer wird auf den Gewinn/das Kapital an einem bestimmten Stichtag (Gewinn/Kapital am Ende des Geschäftsjahres) abgestellt.

[Direct data shop link for dataset](https://www.zh.ch/de/politik-staat/statistik-daten/datenkatalog.html#/datasets/708@statistisches-amt-kanton-zuerich)

Auto generated R starter code for data set 708@statistisches-amt-kanton-zuerich.

## Metadata

- **Issued** `2020-11-11T13:06:00`
- **Modified** `2024-11-02T06:50:19`
- **Startdate** `2015-12-31`
- **Enddate** `2019-12-31`
- **Theme** `['http://publications.europa.eu/resource/authority/data-theme/GOVE', 'http://publications.europa.eu/resource/authority/data-theme/ECON']`
- **Keyword** `['bezirke', 'gemeinden', 'gewinnsteuer', 'juristische_personen', 'kanton_zuerich', 'kapitalsteuer', 'staatssteuer', 'steuern', 'steuerdaten', 'ogd']`
- **Publisher** `['Statistisches Amt des Kantons Zürich']`
- **Landingpage** `None`


# Load packages

```{r}

library(tidyverse)
library(skimr)

```

# Load data

-   The dataset has 4 distribution(s) in CSV format.
-   All available CSV distributions are listed below and can be read into a tibble.

```{r}

# Distribution 0
# Ktzhdistid               : 1747
# Title                    : Steuerpflichtige, Steuerfaktoren und Steuererträge jur. Personen nach Rechtsform
# Description              : Steuerpflichtige, Steuerfaktoren (Reingewinn/Kapital) und Steuererträge der juristischen Personen. Bei den Steuererträgen handelt es sich um die einfache Staatssteuer, wenn nichts anderes angegeben ist. Die Daten stammen vom Kantonalen Steueramt. Rechtsformen sind: Aktiengesellschaften, GmbH, Genossenschaften, Vereine und Stiftungen. Stichtag: Gewinnsteuer und Kapitalsteuer werden jedes Jahr erhoben. Für die Bemessung der Gewinn-/Kapitalsteuer wird auf den Gewinn/das Kapital an einem bestimmten Stichtag (Gewinn/Kapital am Ende des Geschäftsjahres) abgestellt.
# Issued                   : 2020-11-11T13:12:48
# Modified                 : 2024-11-02T07:50:20

df <- read_delim('https://www.web.statistik.zh.ch/ogd/daten/ressourcen/KTZH_00000708_00001747.csv')

# Distribution 1
# Ktzhdistid               : 1748
# Title                    : Steuerpflichtige, Steuerfaktoren und Steuererträge jur. Personen (ohne Vereine und Stiftungen) nach Gewinnklasse
# Description              : Steuerpflichtige, Steuerfaktoren (Reingewinn/Kapital) und Steuererträge der juristischen Personen. Bei den Steuererträgen handelt es sich um die einfache Staatssteuer, wenn nichts anderes angegeben ist. Die Daten stammen vom Kantonalen Steueramt. Stichtag: Gewinnsteuer und Kapitalsteuer werden jedes Jahr erhoben. Für die Bemessung der Gewinn-/Kapitalsteuer wird auf den Gewinn/das Kapital an einem bestimmten Stichtag (Gewinn/Kapital am Ende des Geschäftsjahres) abgestellt.
# Issued                   : 2020-11-11T13:13:47
# Modified                 : 2024-10-30T13:42:09

df <- read_delim('https://www.web.statistik.zh.ch/ogd/daten/ressourcen/KTZH_00000708_00001748.csv')

# Distribution 2
# Ktzhdistid               : 1749
# Title                    : Steuerpflichtige, Steuerfaktoren und Steuererträge jur. Personen (ohne Vereine und Stiftungen) nach Kapitalklasse
# Description              : Steuerpflichtige, Steuerfaktoren (Reingewinn/Kapital) und Steuererträge der juristischen Personen. Bei den Steuererträgen handelt es sich um die einfache Staatssteuer, wenn nichts anderes angegeben ist. Die Daten stammen vom Kantonalen Steueramt. Stichtag: Gewinnsteuer und Kapitalsteuer werden jedes Jahr erhoben. Für die Bemessung der Gewinn-/Kapitalsteuer wird auf den Gewinn/das Kapital an einem bestimmten Stichtag (Gewinn/Kapital am Ende des Geschäftsjahres) abgestellt.
# Issued                   : 2020-11-11T13:15:22
# Modified                 : 2024-10-30T13:44:26

df <- read_delim('https://www.web.statistik.zh.ch/ogd/daten/ressourcen/KTZH_00000708_00001749.csv')

# Distribution 3
# Ktzhdistid               : 1750
# Title                    : Verteilung der Steuerfaktoren und Steuern der jur. Personen (ohne Vereine und Stiftungen) nach Bezirken
# Description              : Steuerpflichtige, Steuerfaktoren (Reingewinn/Kapital) und Steuererträge der juristischen Personen. Bei den Steuererträgen handelt es sich um die einfache Staatssteuer, wenn nichts anderes angegeben ist. Die Daten stammen vom Kantonalen Steueramt. Stichtag: Gewinnsteuer und Kapitalsteuer werden jedes Jahr erhoben. Für die Bemessung der Gewinn-/Kapitalsteuer wird auf den Gewinn/das Kapital an einem bestimmten Stichtag (Gewinn/Kapital am Ende des Geschäftsjahres) abgestellt.
# Issued                   : 2020-11-11T13:15:44
# Modified                 : 2024-10-30T13:45:45

df <- read_delim('https://www.web.statistik.zh.ch/ogd/daten/ressourcen/KTZH_00000708_00001750.csv')



```

# Analyze data

```{r}

glimpse(df)
str(df)
skim(df)

head(df)
tail(df)

```

# Continue your code here...

```{r}

```

------------------------------------------------------------------------

# Questions about the data?

Statistisches Amt des Kantons Zürich | Data Shop | datashop@statistik.zh.ch
