---
title: "Open Government Data, provided by Canton Zurich"
date: "2023-09-17"
output: html_document
---

## Dataset: COVID_19 Sterbeorte Kanton Zürich pro Tag ab 15.03.2020

Kumulierte Anzahl der Todesfälle im Kanton Zürich pro Tag seit Pandemiebeginn nach Art des Sterbeorts: 'Pflege- oder Altersheim', 'zuhause', 'Spital'. Die Daten werden einmal wöchentlich (jeweils am Mittwoch) aktualisiert.

[Direct data shop link for dataset](https://www.zh.ch/de/politik-staat/opendata.html#/datasets/710@gesundheitsdirektion-kanton-zuerich)

Auto generated R starter code for data set 710@gesundheitsdirektion-kanton-zuerich.

## Metadata

- **Issued** `2020-12-04T14:19:00`
- **Modified** `2022-03-15T12:39:47`
- **Startdate** `2020-03-15`
- **Enddate** `None`
- **Theme** `['Gesundheit']`
- **Keyword** `['altersheime', 'alterspflegeheime', 'gesundheit', 'kanton_zuerich', 'krankheiten', 'pflegeheime', 'spitaeler', 'todesfaelle', 'corona', 'covid-19', 'sars-cov-2', 'covid19', 'ogd']`
- **Publisher** `['Gesundheitsdirektion des Kantons Zürich']`
- **Landingpage** `https://github.com/openZH/covid_19/tree/master/fallzahlen_kanton_zh`


# Load packages

```{r}

library(tidyverse)
library(skimr)

```

# Load data

-   The dataset has 1 distribution(s) in CSV format.
-   All available CSV distributions are listed below and can be read into a tibble.

```{r}

# Distribution 0
# Ktzhdistid               : 1773
# Title                    : COVID_19 Sterbeorte Kanton Zürich pro Tag ab 15.03.2020
# Description              : Variabeln: 'place_of_death' = Sterbeort ('care or nursing home' = Pflege- oder Altersheim, 'decedent's home' = zuhause, 'hospital' = Spital); 'ncumul_deceased' = Total der Todesfälle (kumuliert).
# Issued                   : 2020-12-03T18:42:33
# Modified                 : 2022-03-15T12:38:17
# Rights                   : NonCommercialAllowed-CommercialAllowed-ReferenceRequired

df <- read_delim('https://raw.githubusercontent.com/openZH/covid_19/master/fallzahlen_kanton_zh/COVID19_Sterbeorte_Kanton_ZH.csv')



```

# Analyze data

```{r}

glimpse(df)
str(df)
skim(df)

head(df)
tail(df)

```

# Continue your code here...

```{r}

```

------------------------------------------------------------------------

# Questions about the data?

Gesundheitsdirektion des Kantons Zürich | Coronavirus-Hotline | gdstab@gd.zh.ch
