---
title: "Open Government Data, provided by Canton Zurich"
date: "2023-09-05"
output: html_document
---

## Dataset: Steuerfüsse der Zürcher Gemeinden für natürliche und juristische Personen

Gemeindesteuerfüsse natürlicher und juristischer Personen.

[Direct data shop link for dataset](https://www.zh.ch/de/politik-staat/opendata.html#/datasets/711@statistisches-amt-kanton-zuerich)

Auto generated R starter code for data set 711@statistisches-amt-kanton-zuerich.

## Metadata

- **Issued** `2020-12-10T00:00:00`
- **Modified** `2023-05-04T11:21:12`
- **Startdate** `2012-12-31`
- **Enddate** `2023-12-31`
- **Theme** `['Öffentliche Verwaltung und Finanzen']`
- **Keyword** `['gemeindesteuerfuesse', 'gemeindesteuern', 'juristische_personen', 'natuerliche_personen', 'ogd']`
- **Publisher** `['Statistisches Amt des Kantons Zürich']`
- **Landingpage** `None`


# Load packages

```{r}

library(tidyverse)
library(skimr)

```

# Load data

-   The dataset has 2 distribution(s) in CSV format.
-   All available CSV distributions are listed below and can be read into a tibble.

```{r}

# Distribution 0
# Ktzhdistid               : 1775
# Title                    : Zürcher Gemeindesteuerfüsse - aktuell
# Description              : Gemeindesteuerfüsse der laufenden Erhebung. Die Daten werden während der Erhebungsphase (Dezember bis ca. März) laufend aktualisiert.
# Issued                   : 2020-12-10T15:35:17
# Modified                 : 2023-05-04T13:21:13
# Rights                   : NonCommercialAllowed-CommercialAllowed-ReferenceRequired

df <- read_delim('https://www.web.statistik.zh.ch/ogd/data/steuerfuesse/kanton_zuerich_stf_aktuell.csv')

# Distribution 1
# Ktzhdistid               : 1776
# Title                    : Zürcher Gemeindesteuerfüsse - Zeitreihe
# Description              : Gemeindesteuerfüsse seit 2012, ohne aktuelle Erhebung
# Issued                   : 2020-12-10T15:38:07
# Modified                 : 2023-04-28T10:49:02
# Rights                   : NonCommercialAllowed-CommercialAllowed-ReferenceRequired

df <- read_delim('https://www.web.statistik.zh.ch/ogd/data/steuerfuesse/kanton_zuerich_stf_timeseries.csv')



```

# Analyze data

```{r}

glimpse(df)
str(df)
skim(df)

head(df)
tail(df)

```

# Continue your code here...

```{r}

```

------------------------------------------------------------------------

# Questions about the data?

Statistisches Amt des Kantons Zürich | Data Management | daniel.cahn@statistik.ji.zh.ch
