---
title: "Open Government Data, provided by Canton Zurich"
date: "2023-04-05"
output: html_document
---

## Dataset: Abstimmungsarchiv des Kantons Zürich ab 1831

Alle Ergebnisse der kantonalen und eidgenössischen Abstimmungen des Kantons Zürich seit 1831.

[Direct data shop link for dataset](https://www.zh.ch/de/politik-staat/opendata.zhweb-noredirect.zhweb-cache.html#/datasets/714@statistisches-amt-kanton-zuerich)

Auto generated R starter code for data set 714@statistisches-amt-kanton-zuerich.

## Metadata

- **Issued** `2016-02-26T00:00:00`
- **Modified** `2022-05-31T14:51:46`
- **Startdate** `None`
- **Enddate** `None`
- **Theme** `['Politik']`
- **Keyword** `['abstimmungen', 'abstimmungsergebnisse', 'eidgenoessische_volksabstimmungen', 'gemeinden', 'kantonale_volksabstimmungen', 'politik', 'politische_gemeinden', 'demokratie', 'ogd']`
- **Publisher** `['Statistisches Amt des Kantons Zürich']`
- **Landingpage** `None`


# Load packages

```{r}

library(tidyverse)
library(skimr)

```

# Load data

-   The dataset has 2 distribution(s) in CSV format.
-   All available CSV distributions are listed below and can be read into a tibble.

```{r}

# Distribution 0
# Ktzhdistid               : 322
# Title                    : Abstimmungsarchiv des Kantons Zürich, Ergebnisse pro Gemeinde
# Description              : Alle Ergebnisse der kantonalen und eidgenössischen Abstimmungen pro Gemeinde.
# Issued                   : 2016-02-26T10:10:10
# Modified                 : 2022-11-29T07:52:49
# Rights                   : NonCommercialAllowed-CommercialAllowed-ReferenceRequired

df <- read_delim('https://www.web.statistik.zh.ch/ogd/data/KANTON_ZUERICH_abstimmungsarchiv_gemeinden.csv')

# Distribution 1
# Ktzhdistid               : 323
# Title                    : Abstimmungsarchiv des Kantons Zürich, Ergebnisse Kanton Zürich
# Description              : Ergebnisse der kantonalen und eidgenössischen Abstimmungen auf Ebene Kanton. Die Daten enthalten Links zu den jeweiligen Abstimmungszeitungen, Gesetzestexten und Publikationen im Amtsblatt.
# Issued                   : 2016-02-26T10:10:10
# Modified                 : 2022-11-29T07:54:32
# Rights                   : NonCommercialAllowed-CommercialAllowed-ReferenceRequired

df <- read_delim('https://www.web.statistik.zh.ch/ogd/data/KANTON_ZUERICH_abstimmungsarchiv_kanton.csv')



```

# Analyze data

```{r}

glimpse(df)
str(df)
skim(df)

head(df)
tail(df)

```

# Continue your code here...

```{r}

```

------------------------------------------------------------------------

# Contact

Statistisches Amt des Kantons Zürich | Wahlen & Abstimmungen | wahlen@statistik.ji.zh.ch
