---
title: "Open Government Data, provided by Canton Zurich"
date: "2023-09-15"
output: html_document
---

## Dataset: Web Analytics der Open Government Data des Kantons Zürich auf opendata.swiss von Februar 2018 bis Februar 2021

Monatliche Nutzungsstatistiken (Anzahl Besuche) der Open Government Data (OGD) Metadatensätze von Verwaltungseinheiten und Organen des Kantons Zürich, die auf dem zentralen Katalog für offene Behördendaten opendata.swiss findbar sind. Hinweise: Ab Januar 2019 sind die Web Analytics um weitere Metadateninformationen erweitert bzw. wurden Metadatenanpassungen vorgenommen. Ab März 2021 sind die monatlichen Aktualisierungen aufgrund technischer Herausforderungen pausiert. Variabelndefinitionen: Column 'name' = dataset slug; 'issued' = first publication of dataset; 'organization_name' = publisher slug; 'organization_url' = publisher URL; 'E' up to 'AB' = thematic categories according to DCAT AP Switzerland.

[Direct data shop link for dataset](https://www.zh.ch/de/politik-staat/opendata.html#/datasets/715@fachstelle-ogd-kanton-zuerich)

Auto generated R starter code for data set 715@fachstelle-ogd-kanton-zuerich.

## Metadata

- **Issued** `2018-12-11T12:00:00`
- **Modified** `2023-05-25T17:35:23`
- **Startdate** `2018-02-01`
- **Enddate** `2021-03-28`
- **Theme** `['Öffentliche Verwaltung und Finanzen']`
- **Keyword** `['direktionen', 'kantonale_verwaltung', 'kanton_zuerich', 'ogd']`
- **Publisher** `['Fachstelle Open Government Data des Kantons Zürich']`
- **Landingpage** `None`


# Load packages

```{r}

library(tidyverse)
library(skimr)

```

# Load data

-   The dataset has 37 distribution(s) in CSV format.
-   All available CSV distributions are listed below and can be read into a tibble.

```{r}

# Distribution 0
# Ktzhdistid               : 1630
# Title                    : ZH Datasets Visits - 2020 Februar
# Description              : None
# Issued                   : 2020-04-23T18:06:31
# Modified                 : 2020-04-23T18:06:31
# Rights                   : NonCommercialAllowed-CommercialAllowed-ReferenceRequired

df <- read_delim('https://www.web.statistik.zh.ch/ogd/daten/ressourcen/KTZH_00000715_00001630.csv')

# Distribution 1
# Ktzhdistid               : 1629
# Title                    : ZH Datasets Visits - 2020 Januar
# Description              : None
# Issued                   : 2020-04-23T18:04:57
# Modified                 : 2020-04-23T18:04:57
# Rights                   : NonCommercialAllowed-CommercialAllowed-ReferenceRequired

df <- read_delim('https://www.web.statistik.zh.ch/ogd/daten/ressourcen/KTZH_00000715_00001629.csv')

# Distribution 2
# Ktzhdistid               : 1631
# Title                    : ZH Datasets Visits - 2020 März
# Description              : None
# Issued                   : 2020-04-23T18:07:26
# Modified                 : 2020-04-23T18:07:26
# Rights                   : NonCommercialAllowed-CommercialAllowed-ReferenceRequired

df <- read_delim('https://www.web.statistik.zh.ch/ogd/daten/ressourcen/KTZH_00000715_00001631.csv')

# Distribution 3
# Ktzhdistid               : 1708
# Title                    : ZH Datasets Visits - 2020 April
# Description              : Ausgenommen sind die Datensätze, die von der Geoinformation des Kantons Zürich auf opendata.swiss verwaltet werden.
# Issued                   : 2020-08-10T17:49:40
# Modified                 : 2020-08-10T17:49:40
# Rights                   : NonCommercialAllowed-CommercialAllowed-ReferenceRequired

df <- read_delim('https://www.web.statistik.zh.ch/ogd/daten/ressourcen/KTZH_00000715_00001708.csv')

# Distribution 4
# Ktzhdistid               : 1709
# Title                    : ZH Datasets Visits - 2020 Mai
# Description              : Ausgenommen sind die Datensätze, die von der Geoinformation des Kantons Zürich auf opendata.swiss verwaltet werden.
# Issued                   : 2020-08-10T17:53:49
# Modified                 : 2020-08-10T17:53:49
# Rights                   : NonCommercialAllowed-CommercialAllowed-ReferenceRequired

df <- read_delim('https://www.web.statistik.zh.ch/ogd/daten/ressourcen/KTZH_00000715_00001709.csv')

# Distribution 5
# Ktzhdistid               : 1710
# Title                    : ZH Datasets Visits - 2020 Juni
# Description              : Ausgenommen sind die Datensätze, die von der Geoinformation des Kantons Zürich auf opendata.swiss verwaltet werden.
# Issued                   : 2020-08-10T17:54:51
# Modified                 : 2020-08-10T17:54:51
# Rights                   : NonCommercialAllowed-CommercialAllowed-ReferenceRequired

df <- read_delim('https://www.web.statistik.zh.ch/ogd/daten/ressourcen/KTZH_00000715_00001710.csv')

# Distribution 6
# Ktzhdistid               : 1730
# Title                    : ZH Datasets Visits - 2020 September
# Description              : Ausgenommen sind die Datensätze, die von der Geoinformation des Kantons Zürich auf opendata.swiss verwaltet werden.
# Issued                   : 2020-10-01T16:46:30
# Modified                 : 2020-10-01T16:46:30
# Rights                   : NonCommercialAllowed-CommercialAllowed-ReferenceRequired

df <- read_delim('https://www.web.statistik.zh.ch/ogd/daten/ressourcen/KTZH_00000715_00001730.csv')

# Distribution 7
# Ktzhdistid               : 770
# Title                    : ZH Datasets Visits - 2018 Februar
# Description              : None
# Issued                   : 2019-08-26T17:20:06
# Modified                 : 2019-08-26T17:29:18
# Rights                   : NonCommercialAllowed-CommercialAllowed-ReferenceRequired

df <- read_delim('https://www.web.statistik.zh.ch/ogd/daten/ressourcen/KTZH_00000715_00000770.csv')

# Distribution 8
# Ktzhdistid               : 771
# Title                    : ZH Datasets Visits - 2018 März
# Description              : None
# Issued                   : 2019-08-26T17:29:32
# Modified                 : 2019-08-26T17:29:32
# Rights                   : NonCommercialAllowed-CommercialAllowed-ReferenceRequired

df <- read_delim('https://www.web.statistik.zh.ch/ogd/daten/ressourcen/KTZH_00000715_00000771.csv')

# Distribution 9
# Ktzhdistid               : 772
# Title                    : ZH Datasets Visits - 2018 April
# Description              : None
# Issued                   : 2019-08-26T17:30:22
# Modified                 : 2019-08-26T17:30:22
# Rights                   : NonCommercialAllowed-CommercialAllowed-ReferenceRequired

df <- read_delim('https://www.web.statistik.zh.ch/ogd/daten/ressourcen/KTZH_00000715_00000772.csv')

# Distribution 10
# Ktzhdistid               : 773
# Title                    : ZH Datasets Visits - 2018 Mai
# Description              : None
# Issued                   : 2019-08-26T17:31:17
# Modified                 : 2019-08-26T17:31:17
# Rights                   : NonCommercialAllowed-CommercialAllowed-ReferenceRequired

df <- read_delim('https://www.web.statistik.zh.ch/ogd/daten/ressourcen/KTZH_00000715_00000773.csv')

# Distribution 11
# Ktzhdistid               : 774
# Title                    : ZH Datasets Visits - 2018 Juni
# Description              : None
# Issued                   : 2019-08-26T17:32:32
# Modified                 : 2019-08-26T17:32:32
# Rights                   : NonCommercialAllowed-CommercialAllowed-ReferenceRequired

df <- read_delim('https://www.web.statistik.zh.ch/ogd/daten/ressourcen/KTZH_00000715_00000774.csv')

# Distribution 12
# Ktzhdistid               : 775
# Title                    : ZH Datasets Visits - 2018 Juli
# Description              : None
# Issued                   : 2019-08-26T17:33:26
# Modified                 : 2019-08-26T17:33:26
# Rights                   : NonCommercialAllowed-CommercialAllowed-ReferenceRequired

df <- read_delim('https://www.web.statistik.zh.ch/ogd/daten/ressourcen/KTZH_00000715_00000775.csv')

# Distribution 13
# Ktzhdistid               : 776
# Title                    : ZH Datasets Visits - 2018 August
# Description              : None
# Issued                   : 2019-08-26T17:34:08
# Modified                 : 2019-08-26T17:34:08
# Rights                   : NonCommercialAllowed-CommercialAllowed-ReferenceRequired

df <- read_delim('https://www.web.statistik.zh.ch/ogd/daten/ressourcen/KTZH_00000715_00000776.csv')

# Distribution 14
# Ktzhdistid               : 777
# Title                    : ZH Datasets Visits - 2018 September
# Description              : None
# Issued                   : 2019-08-26T17:35:21
# Modified                 : 2019-08-26T17:35:21
# Rights                   : NonCommercialAllowed-CommercialAllowed-ReferenceRequired

df <- read_delim('https://www.web.statistik.zh.ch/ogd/daten/ressourcen/KTZH_00000715_00000777.csv')

# Distribution 15
# Ktzhdistid               : 778
# Title                    : ZH Datasets Visits - 2018 Oktober
# Description              : None
# Issued                   : 2019-08-26T17:37:19
# Modified                 : 2019-08-26T17:37:19
# Rights                   : NonCommercialAllowed-CommercialAllowed-ReferenceRequired

df <- read_delim('https://www.web.statistik.zh.ch/ogd/daten/ressourcen/KTZH_00000715_00000778.csv')

# Distribution 16
# Ktzhdistid               : 779
# Title                    : ZH Datasets Visits - 2018 November
# Description              : None
# Issued                   : 2019-08-26T17:38:16
# Modified                 : 2019-08-26T17:38:16
# Rights                   : NonCommercialAllowed-CommercialAllowed-ReferenceRequired

df <- read_delim('https://www.web.statistik.zh.ch/ogd/daten/ressourcen/KTZH_00000715_00000779.csv')

# Distribution 17
# Ktzhdistid               : 780
# Title                    : ZH Datasets Visits - 2018 Dezember
# Description              : None
# Issued                   : 2019-08-26T17:38:58
# Modified                 : 2019-08-26T17:38:58
# Rights                   : NonCommercialAllowed-CommercialAllowed-ReferenceRequired

df <- read_delim('https://www.web.statistik.zh.ch/ogd/daten/ressourcen/KTZH_00000715_00000780.csv')

# Distribution 18
# Ktzhdistid               : 781
# Title                    : ZH Datasets Visits - 2019 Januar
# Description              : None
# Issued                   : 2019-08-26T17:41:39
# Modified                 : 2019-08-26T17:41:39
# Rights                   : NonCommercialAllowed-CommercialAllowed-ReferenceRequired

df <- read_delim('https://www.web.statistik.zh.ch/ogd/daten/ressourcen/KTZH_00000715_00000781.csv')

# Distribution 19
# Ktzhdistid               : 782
# Title                    : ZH Datasets Visits - 2019 Februar
# Description              : None
# Issued                   : 2019-08-26T17:42:32
# Modified                 : 2019-08-26T17:42:32
# Rights                   : NonCommercialAllowed-CommercialAllowed-ReferenceRequired

df <- read_delim('https://www.web.statistik.zh.ch/ogd/daten/ressourcen/KTZH_00000715_00000782.csv')

# Distribution 20
# Ktzhdistid               : 783
# Title                    : ZH Datasets Visits - 2019 März
# Description              : None
# Issued                   : 2019-08-26T17:43:19
# Modified                 : 2019-08-26T17:43:19
# Rights                   : NonCommercialAllowed-CommercialAllowed-ReferenceRequired

df <- read_delim('https://www.web.statistik.zh.ch/ogd/daten/ressourcen/KTZH_00000715_00000783.csv')

# Distribution 21
# Ktzhdistid               : 784
# Title                    : ZH Datasets Visits - 2019 April
# Description              : None
# Issued                   : 2019-08-26T17:44:18
# Modified                 : 2019-08-26T17:44:18
# Rights                   : NonCommercialAllowed-CommercialAllowed-ReferenceRequired

df <- read_delim('https://www.web.statistik.zh.ch/ogd/daten/ressourcen/KTZH_00000715_00000784.csv')

# Distribution 22
# Ktzhdistid               : 785
# Title                    : ZH Datasets Visits - 2019 Mai
# Description              : None
# Issued                   : 2019-08-26T17:45:00
# Modified                 : 2019-08-26T17:45:00
# Rights                   : NonCommercialAllowed-CommercialAllowed-ReferenceRequired

df <- read_delim('https://www.web.statistik.zh.ch/ogd/daten/ressourcen/KTZH_00000715_00000785.csv')

# Distribution 23
# Ktzhdistid               : 835
# Title                    : ZH Datasets Visits - 2019 Juni
# Description              : None
# Issued                   : 2019-09-05T10:03:48
# Modified                 : 2019-09-05T10:03:48
# Rights                   : NonCommercialAllowed-CommercialAllowed-ReferenceRequired

df <- read_delim('https://www.web.statistik.zh.ch/ogd/daten/ressourcen/KTZH_00000715_00000835.csv')

# Distribution 24
# Ktzhdistid               : 836
# Title                    : ZH Datasets Visits - 2019 Juli
# Description              : None
# Issued                   : 2019-09-05T10:05:36
# Modified                 : 2019-09-05T10:05:36
# Rights                   : NonCommercialAllowed-CommercialAllowed-ReferenceRequired

df <- read_delim('https://www.web.statistik.zh.ch/ogd/daten/ressourcen/KTZH_00000715_00000836.csv')

# Distribution 25
# Ktzhdistid               : 837
# Title                    : ZH Datasets Visits - 2019 August
# Description              : None
# Issued                   : 2019-09-05T10:06:58
# Modified                 : 2019-09-05T10:06:58
# Rights                   : NonCommercialAllowed-CommercialAllowed-ReferenceRequired

df <- read_delim('https://www.web.statistik.zh.ch/ogd/daten/ressourcen/KTZH_00000715_00000837.csv')

# Distribution 26
# Ktzhdistid               : 848
# Title                    : ZH Datasets Visits - 2019 September
# Description              : None
# Issued                   : 2019-10-14T10:50:35
# Modified                 : 2019-10-14T10:50:35
# Rights                   : NonCommercialAllowed-CommercialAllowed-ReferenceRequired

df <- read_delim('https://www.web.statistik.zh.ch/ogd/daten/ressourcen/KTZH_00000715_00000848.csv')

# Distribution 27
# Ktzhdistid               : 908
# Title                    : ZH Datasets Visits - 2019 Oktober
# Description              : None
# Issued                   : 2019-11-04T12:56:05
# Modified                 : 2019-11-04T12:56:05
# Rights                   : NonCommercialAllowed-CommercialAllowed-ReferenceRequired

df <- read_delim('https://www.web.statistik.zh.ch/ogd/daten/ressourcen/KTZH_00000715_00000908.csv')

# Distribution 28
# Ktzhdistid               : 1088
# Title                    : ZH Datasets Visits - 2019 November
# Description              : None
# Issued                   : 2019-12-16T12:08:17
# Modified                 : 2019-12-16T12:08:19
# Rights                   : NonCommercialAllowed-CommercialAllowed-ReferenceRequired

df <- read_delim('https://www.web.statistik.zh.ch/ogd/daten/ressourcen/KTZH_00000715_00001088.csv')

# Distribution 29
# Ktzhdistid               : 1128
# Title                    : ZH Datasets Visits - 2019 Dezember
# Description              : None
# Issued                   : 2020-01-13T15:38:53
# Modified                 : 2020-01-13T15:38:53
# Rights                   : NonCommercialAllowed-CommercialAllowed-ReferenceRequired

df <- read_delim('https://www.web.statistik.zh.ch/ogd/daten/ressourcen/KTZH_00000715_00001128.csv')

# Distribution 30
# Ktzhdistid               : 1711
# Title                    : ZH Datasets Visits - 2020 Juli
# Description              : Ausgenommen sind die Datensätze, die von der Geoinformation des Kantons Zürich auf opendata.swiss verwaltet werden.
# Issued                   : 2020-08-10T17:57:20
# Modified                 : 2020-08-10T17:57:20
# Rights                   : NonCommercialAllowed-CommercialAllowed-ReferenceRequired

df <- read_delim('https://www.web.statistik.zh.ch/ogd/daten/ressourcen/KTZH_00000715_00001711.csv')

# Distribution 31
# Ktzhdistid               : 1720
# Title                    : ZH Datasets Visits - 2020 August
# Description              : Ausgenommen sind die Datensätze, die von der Geoinformation des Kantons Zürich auf opendata.swiss verwaltet werden.
# Issued                   : 2020-09-01T15:44:03
# Modified                 : 2020-09-01T15:44:03
# Rights                   : NonCommercialAllowed-CommercialAllowed-ReferenceRequired

df <- read_delim('https://www.web.statistik.zh.ch/ogd/daten/ressourcen/KTZH_00000715_00001720.csv')

# Distribution 32
# Ktzhdistid               : 1752
# Title                    : ZH Datasets Visits - 2020 Oktober
# Description              : Ausgenommen sind die Datensätze, die von der Geoinformation des Kantons Zürich auf opendata.swiss verwaltet werden.
# Issued                   : 2020-11-13T17:32:44
# Modified                 : 2020-11-13T17:32:45
# Rights                   : NonCommercialAllowed-CommercialAllowed-ReferenceRequired

df <- read_delim('https://www.web.statistik.zh.ch/ogd/daten/ressourcen/KTZH_00000715_00001752.csv')

# Distribution 33
# Ktzhdistid               : 1772
# Title                    : ZH Datasets Visits - 2020 November
# Description              : Ausgenommen sind die Datensätze, die von der Geoinformation des Kantons Zürich auf opendata.swiss verwaltet werden.
# Issued                   : 2020-12-02T07:17:21
# Modified                 : 2020-12-02T07:17:21
# Rights                   : NonCommercialAllowed-CommercialAllowed-ReferenceRequired

df <- read_delim('https://www.web.statistik.zh.ch/ogd/daten/ressourcen/KTZH_00000715_00001772.csv')

# Distribution 34
# Ktzhdistid               : 1799
# Title                    : ZH Datasets Visits - 2021 Februar
# Description              : Ausgenommen sind die Datensätze, die von der Geoinformation des Kanton Zürich auf opendata.swiss verwaltet werden.
# Issued                   : 2021-03-24T13:08:20
# Modified                 : 2021-03-24T13:08:20
# Rights                   : NonCommercialAllowed-CommercialAllowed-ReferenceRequired

df <- read_delim('https://raw.githubusercontent.com/openZH/web-analytics-der-open-government-data-des-kantons-zuerich/master/data/ZH_Datasets_UniqueActions_2021-02.csv')

# Distribution 35
# Ktzhdistid               : 1798
# Title                    : ZH Datasets Visits - 2021 Januar
# Description              : Ausgenommen sind die Datensätze, die von der Geoinformation des Kantons Zürich auf opendata.swiss verwaltet werden.
# Issued                   : 2021-03-24T13:05:56
# Modified                 : 2021-03-24T13:05:56
# Rights                   : NonCommercialAllowed-CommercialAllowed-ReferenceRequired

df <- read_delim('https://raw.githubusercontent.com/openZH/web-analytics-der-open-government-data-des-kantons-zuerich/master/data/ZH_Datasets_UniqueActions_2021-01.csv')

# Distribution 36
# Ktzhdistid               : 1797
# Title                    : ZH Datasets Visits - 2020 Dezember
# Description              : Ausgenommen sind die Datensätze, die von der Geoinformation des Kantons Zürich auf opendata.swiss verwaltet werden.
# Issued                   : 2021-03-24T11:27:43
# Modified                 : 2021-03-24T11:27:43
# Rights                   : NonCommercialAllowed-CommercialAllowed-ReferenceRequired

df <- read_delim('https://raw.githubusercontent.com/openZH/web-analytics-der-open-government-data-des-kantons-zuerich/master/data/ZH_Datasets_UniqueActions_2020-12.csv')



```

# Analyze data

```{r}

glimpse(df)
str(df)
skim(df)

head(df)
tail(df)

```

# Continue your code here...

```{r}

```

------------------------------------------------------------------------

# Questions about the data?

Fachstelle Open Government Data des Kantons Zürich | info@open.zh.ch
