---
title: "Open Government Data, provided by Canton Zurich"
date: "2023-09-06"
output: html_document
---

## Dataset: Polizeilich registrierte Verkehrsunfälle im Kanton Zürich seit 2011

Die Verkehrsunfallstatistik des Kantons Zürich (VUSTA) enthält die Strassenverkehrsunfälle mit Personen- und Sachschäden, die durch die Kantonspolizei Zürich, die Dienstabteilung Verkehr der Stadt Zürich sowie die Stadtpolizei Winterthur registriert wurden. Sie wird einmal jährlich aktualisiert, jeweils gegen Ende des ersten Quartals des Folgejahres

[Direct data shop link for dataset](https://www.zh.ch/de/politik-staat/opendata.html#/datasets/718@kantonspolizei-kanton-zuerich)

Auto generated R starter code for data set 718@kantonspolizei-kanton-zuerich.

## Metadata

- **Issued** `2021-03-09T13:51:00`
- **Modified** `2023-03-17T12:28:18`
- **Startdate** `2011-01-01`
- **Enddate** `2022-12-31`
- **Theme** `['Gesundheit', 'Mobilität und Verkehr']`
- **Keyword** `['fahrzeuge', 'langsamverkehr', 'motorfahrzeuge', 'motorraeder', 'sachschaden', 'strassenverkehr', 'strassenverkehrsunfaelle', 'verkehrsunfaelle', 'gesamtverkehrsdaten', 'ogd']`
- **Publisher** `['Kantonspolizei des Kantons Zürich']`
- **Landingpage** `None`


# Load packages

```{r}

library(tidyverse)
library(skimr)

```

# Load data

-   The dataset has 1 distribution(s) in CSV format.
-   All available CSV distributions are listed below and can be read into a tibble.

```{r}

# Distribution 0
# Ktzhdistid               : 1783
# Title                    : Polizeilich registrierte Verkehrsunfälle im Kanton Zürich
# Description              : Zu jedem Strassenverkehrsunfall sind der Unfallort (geokodiert), das Jahr, der Monat, der Wochentag, die Unfallstunde, die Strassenart, der Unfalltyp (ab 1. Juli 2015 inklusive Bagatellunfälle zB. Parkschäden), die Unfallbeteiligung ('Fussgänger', 'Velo (ohne E-Bikes)', 'Motorrad') und die Unfallschwerekategorie verfügbar. Detaillierte Definitionen der Variabeln sind in der Ressource "Minimales Geodatenmodell Strassenverkehrsunfallorte (ASTRA)" dokumentiert.
# Issued                   : 2021-01-25T15:41:19
# Modified                 : 2023-03-17T12:27:43
# Rights                   : NonCommercialAllowed-CommercialAllowed-ReferenceRequired

df <- read_delim('https://www.web.statistik.zh.ch/ogd/daten/ressourcen/KTZH_00000718_00001783.csv')



```

# Analyze data

```{r}

glimpse(df)
str(df)
skim(df)

head(df)
tail(df)

```

# Continue your code here...

```{r}

```

------------------------------------------------------------------------

# Questions about the data?

Kantonspolizei des Kantons Zürich | Verkehrstechnische Abteilung | verkehrstechnik@kapo.zh.ch
