---
title: "Open Government Data, provided by Canton Zurich"
date: "2023-09-13"
output: html_document
---

## Dataset: Corona-Hilfen im Kulturbereich im Kanton Zürich

Um die wirtschaftlichen Auswirkungen der Massnahmen zur Pandemiebekämpfung abzufedern und die kulturelle Vielfalt zu erhalten, können Kulturschaffende, nicht-gewinnorientierte sowie gewinnorientierte Kulturunternehmen finanzielle Unterstützung anfordern. Bei den Ausfallentschädigungen handelt es sich um nicht-rückzahlbare Beiträge für im Rahmen der COVID-19-Pandemie abgesagte Veranstaltungen oder Projekte und Betriebsschliessungen. Die Daten werden von der Direktion der Justiz und des Innern des Kantons Zürich, Fachstelle Kultur, ab dem 04.03.2021 in unregelmässiger Frequenz aktualisiert, sofern weitere Ausfallentschädigungsgesuche bewilligt werden können. Nachgefragte wie beschlossene Beträge sind gerundet auf 100 CHF; antragstellende natürliche oder juristische Personen sind anonymisiert.

[Direct data shop link for dataset](https://www.zh.ch/de/politik-staat/opendata.html#/datasets/719@fachstelle-ogd-kanton-zuerich)

Auto generated R starter code for data set 719@fachstelle-ogd-kanton-zuerich.

## Metadata

- **Issued** `2021-03-04T09:27:00`
- **Modified** `2023-04-05T13:02:14`
- **Startdate** `2020-04-06`
- **Enddate** `2021-02-19`
- **Theme** `['Kultur, Medien, Informationsgesellschaft, Sport']`
- **Keyword** `['kultur', 'kulturfinanzierung', 'corona', 'covid-19', 'covid19', 'ogd']`
- **Publisher** `['Fachstelle Open Government Data des Kantons Zürich']`
- **Landingpage** `None`


# Load packages

```{r}

library(tidyverse)
library(skimr)

```

# Load data

-   The dataset has 1 distribution(s) in CSV format.
-   All available CSV distributions are listed below and can be read into a tibble.

```{r}

# Distribution 0
# Ktzhdistid               : 1790
# Title                    : Corona-Hilfen im Kulturbereich im Kanton Zürich
# Description              : Die Direktion der Justiz und des Innern des Kantons Zürich, Fachstelle Kultur, veröffentlicht ab dem 04.03.2021 anonymisierte Daten zu den nachgefragten, beschlossenen und ausbezahlten Ausfallentschädigungen. Die Zeitreihe beginnt am 06.04.2020 mit dem ersten eingegangenen Gesuch. Spaltenüberschriften: 'Kategorie' = Antragstellende Kategorie ('Kulturschaffende', 'Kulturunternehmen gemeinnützig' oder 'Kulturunternehmen gewinnorientiert'); 'Sparte' = Kultursparte ('Bereichsübergreifend', 'Bildende Kunst', 'Design', 'Film', 'Kino', 'Klubs und Konzertlokale', 'Literatur', 'Museen', 'Musik' oder 'Tanz/Theater'); 'Nachgefragt' = Nachgefragter Betrag in CHF (gerundet auf 100 CHF); 'Beschluss' = Beschlossener Betrag in CHF (gerundet auf 100 CHF, 'NA' bei Ablehnung); 'Status' = Status des Antrags ('Ablehnung', 'Ausbezahlt' oder 'Saldo offen'); 'Eingangsdatum' = Datum des Eingangs des Gesuchs; 'Beschlussdatum' = Datum des Beschlusses über das Gesuch; 'ID' = anonymisierter Identifikator der antragstellenden natürlichen oder juristischen Person.
# Issued                   : 2021-02-15T17:28:56
# Modified                 : 2021-03-04T10:54:28
# Rights                   : NonCommercialAllowed-CommercialAllowed-ReferenceRequired

df <- read_delim('https://www.web.statistik.zh.ch/ogd/daten/ressourcen/KTZH_00000719_00001790.csv')



```

# Analyze data

```{r}

glimpse(df)
str(df)
skim(df)

head(df)
tail(df)

```

# Continue your code here...

```{r}

```

------------------------------------------------------------------------

# Questions about the data?

Direktion der Justiz und des Innern | Fachstelle Kultur | fachstellekultur@ji.zh.ch
