---
title: "Open Government Data, provided by Canton Zurich"
date: "2025-02-14"
output: html_document
---

## Dataset: Quartier-Infokästen der Stadt Uster und Quartiervereinen

Quartierkästen sind Schaukästen, in denen Informationsmaterial ausgehängt wird. Es sind Quartierkästen mit Längen- und Breitengrad verzeichnet, die von der Stadt Uster und den Quartiervereinen gemeinsam bewirtschaftet werden (sind im Eigentum der Stadt Uster) und solche die auf private Initiative von den Quartiervereinen bewirtschafet werden. Über die gemeinsam bewirtschafteten Quartierkästen werden wöchentlich die wichtigsten Informationen aus der Stadtverwaltung der Bevölkerung zugänglich gemacht. Die Daten werden nicht mehr aktualisiert, die Koordination liegt nicht mehr bei der Stadt.

[Direct data shop link for dataset](https://www.zh.ch/de/politik-staat/statistik-daten/datenkatalog.html#/datasets/720@stadt-uster)

Auto generated R starter code for data set 720@stadt-uster.

## Metadata

- **Issued** `2021-07-07T11:26:00`
- **Modified** `2024-04-18T15:15:35`
- **Startdate** `None`
- **Enddate** `2021-07-01`
- **Theme** `['http://publications.europa.eu/resource/authority/data-theme/SOCI', 'http://publications.europa.eu/resource/authority/data-theme/EDUC', 'http://publications.europa.eu/resource/authority/data-theme/GOVE', 'http://publications.europa.eu/resource/authority/data-theme/ECON']`
- **Keyword** `['ogd']`
- **Publisher** `['Stadt Uster']`
- **Landingpage** `https://github.com/GesellschaftStadtUster/quartier_infokaesten`


# Load packages

```{r}

library(tidyverse)
library(skimr)

```

# Load data

-   The dataset has 1 distribution(s) in CSV format.
-   All available CSV distributions are listed below and can be read into a tibble.

```{r}

# Distribution 0
# Ktzhdistid               : 1803
# Title                    : Tabelle mit allen Quartierkästen der Stadt Uster und Quartiervereinen
# Description              : Variabeln: 'standort', 'quartierverein', 'besitzer' = 'stadt' oder 'quartierverein', 'lat' = Breitengrad, 'lng' = Längengrad, 'bild_kasten' = URL zum Foto des Quartierkastens, 'link_google-streetview' = URL zum Foto des Quartierkastens auf Google Streetview.
# Issued                   : 2021-04-12T15:38:29
# Modified                 : 2021-07-09T08:09:52

df <- read_delim('https://raw.githubusercontent.com/GesellschaftStadtUster/quartier_infokaesten/main/liste_quartierinfokaesten.csv')



```

# Analyze data

```{r}

glimpse(df)
str(df)
skim(df)

head(df)
tail(df)

```

# Continue your code here...

```{r}

```

------------------------------------------------------------------------

# Questions about the data?

Stadt Uster | Quartier- und Gemeinwesenarbeit | quartier@uster.ch
