---
title: "Open Government Data, provided by Canton Zurich"
date: "2023-09-13"
output: html_document
---

## Dataset: Beiträge der Kulturförderung der Stadt Uster ab 2018

Sämtliche Beiträge der Kulturförderung der Stadt Uster ab 2018. Daten enthalten: 'Gesuchsteller', 'Projekts', 'Förderbereich', 'Förderart' und 'Förderbetrag'. Grundlage der Förderung bildet das Reglement Kulturförderung der Stadt Uster (siehe unter "Weitere Informationen")

[Direct data shop link for dataset](https://www.zh.ch/de/politik-staat/opendata.html#/datasets/721@geschaeftsfeld-gesellschaft-stadt-uster)

Auto generated R starter code for data set 721@geschaeftsfeld-gesellschaft-stadt-uster.

## Metadata

- **Issued** `2021-07-06T00:00:00`
- **Modified** `2023-01-09T15:39:17`
- **Startdate** `2018-01-01`
- **Enddate** `None`
- **Theme** `['Kultur, Medien, Informationsgesellschaft, Sport']`
- **Keyword** `['film', 'kultur', 'kulturfoerderung', 'kunst', 'museen', 'musik', 'theater', 'gemeinwesen', 'ogd']`
- **Publisher** `['Geschäftsfeld Gesellschaft der Stadt Uster']`
- **Landingpage** `https://github.com/GesellschaftStadtUster/kultur_foerderbeitrage`


# Load packages

```{r}

library(tidyverse)
library(skimr)

```

# Load data

-   The dataset has 1 distribution(s) in CSV format.
-   All available CSV distributions are listed below and can be read into a tibble.

```{r}

# Distribution 0
# Ktzhdistid               : 1853
# Title                    : Tabelle der Fördergesuche der Kulturförderung der Stadt Uster
# Description              : Variabeln: 'DatumEntscheid' = Datum der Beschlussfassung über das Gesuch, bei Leistungskontrakten der Auszahlung, 'Gesuchsteller' = Bezeichnung des Gesuchstellers gemäss Fördergesuch, 'Projekt' = Bezeichnung des geförderten Projekts, 'Foerderbereich' = Bezeichnung des Förderbereichs, 'Foerderart' = Bezeichnung der Förderart ('Projektbeitrag' oder 'Leistungskontrakt'), 'FoerderbeitragCHF' = Bewilligter Betrag.
# Issued                   : 2021-07-06T17:36:33
# Modified                 : 2021-11-23T21:12:49
# Rights                   : NonCommercialAllowed-CommercialAllowed-ReferenceRequired

df <- read_delim('https://raw.githubusercontent.com/GesellschaftStadtUster/kultur_foerderbeitrage/main/daten_kulturfoerderung_uster.csv')



```

# Analyze data

```{r}

glimpse(df)
str(df)
skim(df)

head(df)
tail(df)

```

# Continue your code here...

```{r}

```

------------------------------------------------------------------------

# Questions about the data?

Geschäftsfeld Gesellschaft der Stadt Uster | Kulturförderung | Kultursekretariat@Uster.ch
