---
title: "Open Government Data, provided by Canton Zurich"
date: "2023-09-11"
output: html_document
---

## Dataset: Steuererträge nach Einkommens- und Vermögensklassen

Steuerertrag nach Einkommens- und Vermögensklassen auf Basis der Bundessteuerdaten des kantonalen Steueramts.

[Direct data shop link for dataset](https://www.zh.ch/de/politik-staat/opendata.html#/datasets/723@statistisches-amt-kanton-zuerich)

Auto generated R starter code for data set 723@statistisches-amt-kanton-zuerich.

## Metadata

- **Issued** `2021-05-07T00:00:00`
- **Modified** `2023-06-28T16:54:08`
- **Startdate** `2012-12-31`
- **Enddate** `2020-12-31`
- **Theme** `['Öffentliche Verwaltung und Finanzen']`
- **Keyword** `['steuerbares_einkommen', 'steuerertrag', 'einkommensverteilung', 'steuerdaten', 'ogd']`
- **Publisher** `['Statistisches Amt des Kantons Zürich']`
- **Landingpage** `None`


# Load packages

```{r}

library(tidyverse)
library(skimr)

```

# Load data

-   The dataset has 2 distribution(s) in CSV format.
-   All available CSV distributions are listed below and can be read into a tibble.

```{r}

# Distribution 0
# Ktzhdistid               : 3380
# Title                    : Steuererträge nach Einkommensklassen
# Description              : Die Basis für die Berechnung der approximativen Steuererträge bildet das steuerbare Einkommen gemäss Bundessteuer. Das steuerbare Einkommen gemäss Bundesteuer kann aufgrund unterschiedlicher Abzüge von dem für die Staats- und Gemeindesteuer massgebenden Einkommen abweichen. Für die unterschiedlich hohen Kinderabzüge wurde eine Korrektur vorgenommen. Für andere Positionen werden keine Korrekturen vorgenommen (z.B. Berufsauslagen).
# Issued                   : 2022-10-24T08:24:38
# Modified                 : 2023-06-28T16:53:20
# Rights                   : NonCommercialAllowed-CommercialAllowed-ReferenceRequired

df <- read_delim('https://www.web.statistik.zh.ch/ogd/daten/ressourcen/KTZH_00000723_00003380.csv')

# Distribution 1
# Ktzhdistid               : 3381
# Title                    : Steuererträge nach Vermögensklassen
# Description              : None
# Issued                   : 2022-10-24T08:24:46
# Modified                 : 2023-06-28T16:53:42
# Rights                   : NonCommercialAllowed-CommercialAllowed-ReferenceRequired

df <- read_delim('https://www.web.statistik.zh.ch/ogd/daten/ressourcen/KTZH_00000723_00003381.csv')



```

# Analyze data

```{r}

glimpse(df)
str(df)
skim(df)

head(df)
tail(df)

```

# Continue your code here...

```{r}

```

------------------------------------------------------------------------

# Questions about the data?

Statistisches Amt des Kantons Zürich | Data Shop | datashop@statistik.zh.ch
