---
title: "Open Government Data, provided by Canton Zurich"
date: "2023-09-11"
output: html_document
---

## Dataset: Badewasserqualität in öffentlichen Badeanstalten an Flüssen und Seen im Kanton Zürich

In den Sommermonaten regelmässig erhobene Proben zur Überprüfung der Badewasserqualität. Daten enthalten: 'Name des Orts', 'Bewertungsstufen der Badewasserqualität', 'Breitengrad' und 'Längengrad des Orts'. Die Untersuchungen und Bewertungen der Wasserproben erfolgen nach den Empfehlungen zur Untersuchung und Beurteilung der Badewasserqualität von See- und Flussbädern des Bundesamtes für Umwelt (siehe "Weitere Informationen").

[Direct data shop link for dataset](https://www.zh.ch/de/politik-staat/opendata.html#/datasets/729@gesundheitsdirektion-kanton-zuerich)

Auto generated R starter code for data set 729@gesundheitsdirektion-kanton-zuerich.

## Metadata

- **Issued** `2021-08-03T15:33:00`
- **Modified** `2023-08-29T14:37:24`
- **Startdate** `2019-07-03`
- **Enddate** `2023-08-24`
- **Theme** `['Kultur, Medien, Informationsgesellschaft, Sport', 'Gesundheit', 'Raum, Umwelt']`
- **Keyword** `['gesundheit', 'kanton_zuerich', 'seen', 'sport', 'wasser', 'ogd']`
- **Publisher** `['Gesundheitsdirektion des Kantons Zürich']`
- **Landingpage** `None`


# Load packages

```{r}

library(tidyverse)
library(skimr)

```

# Load data

-   The dataset has 1 distribution(s) in CSV format.
-   All available CSV distributions are listed below and can be read into a tibble.

```{r}

# Distribution 0
# Ktzhdistid               : 3341
# Title                    : Erhebung der Badewasserqualität in öffentlichen Badeanstalten an Flüssen und Seen im Kanton Zürich
# Description              : Variabeln: 'date' = Tag der Entnahme der Probe; 'id' = Identifikator des Orts; 'location' = Ausgeschriebener Name des Orts; 'quality' = Bewertungsstufen der Badewasserqualität; 'remark' = Optionale Anmerkungen zur Probe; 'source' = Organisation, welche die Probe durchführt; 'lat' = Breitengrad des Orts; 'long' = Längengrad des Orts; 'image' = Bild des Orts (wird nicht regelmässig aktualisiert; URL).
# Issued                   : 2022-10-17T16:13:37
# Modified                 : 2023-08-29T14:40:15
# Rights                   : NonCommercialAllowed-CommercialAllowed-ReferenceRequired

df <- read_delim('https://www.web.statistik.zh.ch/ogd/daten/ressourcen/KTZH_00000729_00003341.csv')



```

# Analyze data

```{r}

glimpse(df)
str(df)
skim(df)

head(df)
tail(df)

```

# Continue your code here...

```{r}

```

------------------------------------------------------------------------

# Questions about the data?

Gesundheitsdirektion des Kantons Zürich | Kantonales Labor | info@kl.zh.ch
