---
title: "Open Government Data, provided by Canton Zurich"
date: "2023-09-17"
output: html_document
---

## Dataset: Web Analytics des Webauftritts des Kantons Zürich ab Juli 2020

Grundlage der Daten sind die Matomo-Web-Analytics (Anzahl Besuche) aller Seiten des kantonalen Webauftritts, für die das Statistische Amt zuständig ist. Siehe "Hinweise zur Datengrundlage, Indikatoren und Themen" unter "Weitere Informationen". Die Daten wurden jeden Morgen um 08:30 Uhr um die Daten des Vortages ergänzt. Wegen Problemen mit dem Bezug der Daten wird dieser Datensatz vorläufig nicht mehr aktualisiert.

[Direct data shop link for dataset](https://www.zh.ch/de/politik-staat/opendata.html#/datasets/731@staatskanzlei-kanton-zuerich)

Auto generated R starter code for data set 731@staatskanzlei-kanton-zuerich.

## Metadata

- **Issued** `2021-09-27T09:12:00`
- **Modified** `2023-05-25T17:35:34`
- **Startdate** `2020-07-08`
- **Enddate** `2023-02-14`
- **Theme** `['Öffentliche Verwaltung und Finanzen']`
- **Keyword** `['kantonale_verwaltung', 'kanton_zuerich', 'ogd']`
- **Publisher** `['Staatskanzlei des Kantons Zürich']`
- **Landingpage** `https://openzh.shinyapps.io/openzh_dashboard/`


# Load packages

```{r}

library(tidyverse)
library(skimr)

```

# Load data

-   The dataset has 1 distribution(s) in CSV format.
-   All available CSV distributions are listed below and can be read into a tibble.

```{r}

# Distribution 0
# Ktzhdistid               : 1865
# Title                    : Web Analytics von Webseiten des Statistischen Amts im Webauftritt des Kantons Zürich ab Juli 2020
# Description              : Variabeln: 'date' = Datum, 'url' = alle Webseiten, bei denen unter ‘Kontakt’ (im Footer) das Statistische Amt aufgeführt ist; die Webseiten-URLs sind auf die Basis-URLs gekürzt und aggregiert (Basis-URL = Alle Parameter nach dem ersten Auftreten von “html” werden abgeschnitten), 'theme' = die Themen entsprechen dem in der URL einer Webseite erstgenannten Thema (mögliche erstgenannte Themen sind auf der Homepage von zh.ch aufgeführt), 'nb_visits' = Anzahl Seitenbesuche; nach 30 Minuten Seiteninaktivität wird der Besuch neu gezählt.
# Issued                   : 2021-08-26T11:18:16
# Modified                 : 2021-09-27T09:14:37
# Rights                   : NonCommercialAllowed-CommercialAllowed-ReferenceRequired

df <- read_delim('https://www.web.statistik.zh.ch/UAstat/data_stat.csv')



```

# Analyze data

```{r}

glimpse(df)
str(df)
skim(df)

head(df)
tail(df)

```

# Continue your code here...

```{r}

```

------------------------------------------------------------------------

# Questions about the data?

Statistisches Amt des Kantons Zürich | Data Shop | datashop@statistik.zh.ch
