---
title: "Open Government Data, provided by Canton Zurich"
date: "2023-09-15"
output: html_document
---

## Dataset: Kontaktpersonen des Volksschulamts des Kantons Zürich nach Schulgemeinde und Themen

Für Schulbehörden, Schulleitungen, Schulverwaltungen und Lehrpersonen zusammengestellte Kontaktpersonen des Volksschulamts zu Primar- und Sekundarschulen und den Themen 'Personal', 'Lohn', 'Beratung' und 'Sonderpädagogik'.

[Direct data shop link for dataset](https://www.zh.ch/de/politik-staat/opendata.html#/datasets/735@volksschulamt-kanton-zuerich)

Auto generated R starter code for data set 735@volksschulamt-kanton-zuerich.

## Metadata

- **Issued** `2021-09-06T00:00:00`
- **Modified** `2021-09-20T15:55:00`
- **Startdate** `None`
- **Enddate** `None`
- **Theme** `['Bildung, Wissenschaft']`
- **Keyword** `['bildung', 'primarschule', 'schulen', 'schulgemeinden', 'sekundarschule', 'volksschule', 'ogd']`
- **Publisher** `['Volksschulamt des Kantons Zürich']`
- **Landingpage** `https://www.zh.ch/de/bildung/informationen-fuer-schulen/informationen-volksschule.html#-536456471`


# Load packages

```{r}

library(tidyverse)
library(skimr)

```

# Load data

-   The dataset has 1 distribution(s) in CSV format.
-   All available CSV distributions are listed below and can be read into a tibble.

```{r}

# Distribution 0
# Ktzhdistid               : 1875
# Title                    : Tabelle der Kontaktpersonen des Volksschulamts des Kantons Zürich nach Schulgemeinde und Themen
# Description              : Variabeln: 'Code_P' = Primarstufe, 'Name_P' = Name der Primarschulgemeinde, 'Personal_P' = Name der Kontaktperson für das Thema 'Personal', 'Lohn_P' = Name der Kontaktperson für das Thema 'Lohn', 'Beratung_P' = Name der Kontaktperson für das Thema 'Beratung', 'Sonderpädagogik_P' = Name der Kontaktperson für das Thema 'Sonderpädagogik', 'Code_O' = Oberstufe, 'Name_O' = Name der Oberstufenschulgemeinde, 'Personal_O' = Name der Kontaktperson für das Thema 'Personal', 'Lohn_O' = Name der Kontaktperson für das Thema 'Lohn', 'Beratung_O' = Name der Kontaktperson für das Thema 'Beratung', 'Sonderpädagogik_O' = Name der Kontaktperson für das Thema 'Sonderpädagogik'
# Issued                   : 2021-09-06T12:58:32
# Modified                 : 2021-09-20T15:55:28
# Rights                   : NonCommercialAllowed-CommercialAllowed-ReferenceRequired

df <- read_delim('https://raw.githubusercontent.com/statistikZH/Visualisierung_VSAKarte/main/Data/VSA_Kantonskarte.csv')



```

# Analyze data

```{r}

glimpse(df)
str(df)
skim(df)

head(df)
tail(df)

```

# Continue your code here...

```{r}

```

------------------------------------------------------------------------

# Questions about the data?

Volksschulamt des Kantons Zürich | info@vsa.zh.ch
