---
title: "Open Government Data, provided by Canton Zurich"
date: "2025-11-16"
output: html_document
---

## Dataset: Kiesstatistik des Kantons Zürich ab 1990

Jährlich erhobener kantonaler Kiesabbau und Aushub-Einbau mit Restkubatur Kiesabbau, Bahntransportanteil und offenen Flächen.

[Direct data shop link for dataset](https://www.zh.ch/de/politik-staat/statistik-daten/datenkatalog.html#/datasets/736@awel-kanton-zuerich)

Auto generated R starter code for data set 736@awel-kanton-zuerich.

## Metadata

- **Issued** `2021-09-26T22:00:00`
- **Modified** `2025-03-27T23:00:00`
- **Startdate** `1990-01-01`
- **Enddate** `2024-12-31`
- **Theme** `['http://publications.europa.eu/resource/authority/data-theme/ENVI', 'http://publications.europa.eu/resource/authority/data-theme/SOCI']`
- **Keyword** `['aushub', 'bahn', 'bahntransport', 'kies', 'ogd', 'raumplanungsregionen', 'recycling', 'rohstoffe', 'umwelt', 'verwertung']`
- **Publisher** `['Amt für Abfall, Wasser, Energie und Luft des Kantons Zürich']`
- **Landingpage** `None`


# Load packages

```{r}

library(tidyverse)
library(skimr)

```

# Load data

-   The dataset has 1 distribution(s) in CSV format.
-   All available CSV distributions are listed below and can be read into a tibble.

```{r}

# Distribution 0
# Ktzhdistid               : 1881
# Title                    : Kiesstatistik des Kantons Zürich ab 1990
# Description              : Variabeln: 'thema' = thematischer Aspekt, 'indikator' = erhobene Variable , 'einheit' = Masseinheit, 'region' = räumliche Einheit, 'jahr' = Jahr, 'wert' = Wert.
# Issued                   : 2021-09-15T22:00:00
# Modified                 : 2025-03-27T23:00:00

df <- read_delim('https://daten.statistik.zh.ch/ogd/daten/ressourcen/KTZH_00000736_00001881.csv')



```

# Analyze data

```{r}

glimpse(df)
str(df)
skim(df)

head(df)
tail(df)

```

# Continue your code here...

```{r}

```

------------------------------------------------------------------------

# Questions about the data?

Amt für Abfall, Wasser, Energie und Luft des Kantons Zürich | Abteilung Abfallwirtschaft und Betriebe - Sektion Abfallwirtschaft | info.aw@bd.zh.ch
