---
title: "Open Government Data, provided by Canton Zurich"
date: "2023-09-18"
output: html_document
---

## Dataset: COVID_19 Gesellschaftsmonitoring des Kantons Zürich

Datenreihen zu verschiedenen Indikatoren – die meisten auf Tagesbasis – können dabei helfen, besser zu verstehen, wie die Bevölkerung auf die COVID-19-Pandemie und die behördlichen Massnahmen zu ihrer Bewältigung reagiert hat. Verzeichnis aller Indikatoren und Spezifikation der Datenstruktur im Readme unter "Weiterführende Informationen".

[Direct data shop link for dataset](https://www.zh.ch/de/politik-staat/opendata.html#/datasets/740@statistisches-amt-kanton-zuerich)

Auto generated R starter code for data set 740@statistisches-amt-kanton-zuerich.

## Metadata

- **Issued** `2021-10-04T00:00:00`
- **Modified** `2021-10-25T11:18:00`
- **Startdate** `2018-01-01`
- **Enddate** `None`
- **Theme** `['Bildung, Wissenschaft', 'Energie', 'Gesundheit', 'Industrie, Dienstleistungen', 'Mobilität und Verkehr', 'Öffentliche Verwaltung und Finanzen', 'Soziale Sicherheit', 'Raum, Umwelt', 'Arbeit, Erwerb', 'Öffentliche Verwaltung und Finanzen']`
- **Keyword** `['arbeitslose', 'ausbildung', 'bahn', 'berufslehre', 'bildung', 'bus', 'energie', 'familienberatung', 'flugbewegungen', 'flughafen', 'flugverkehr', 'gesundheit', 'gesundheitszustand', 'handelsregister', 'internetnutzung', 'jugendberatung', 'kinder', 'kinderbetreuung', 'kindergarten', 'kinderkrippen', 'kleinkinderbetreuung', 'konkurse', 'konsum', 'langsamverkehr', 'lehrlinge', 'luftverkehr', 'medien', 'oeffentlicher_verkehr', 'oeffentliche_schulen', 'primarschule', 'psychosozial', 's-bahn', 'soziales', 'stellensuchende', 'strassenverkehr', 'strassenverkehrszaehlung', 'suchtprobleme', 'todesfaelle', 'verkehr', 'verkehrsfrequenz', 'verkehrsmittelwahl', 'volkswirtschaft', 'vorschulstufe', 'wirtschaft', 'corona', 'covid-19', 'sars-cov-2', 'mobilitaet', 'covid19', 'ogd']`
- **Publisher** `['Statistisches Amt des Kantons Zürich']`
- **Landingpage** `https://github.com/statistikZH/covid19monitoring`


# Load packages

```{r}

library(tidyverse)
library(skimr)

```

# Load data

-   The dataset has 2 distribution(s) in CSV format.
-   All available CSV distributions are listed below and can be read into a tibble.

```{r}

# Distribution 0
# Ktzhdistid               : 1886
# Title                    : Daten aller Indikatoren im COVID_19 Gesellschaftsmonitoring des Kantons Zürich
# Description              : Variabeln: 'date' = Datum der Erhebung; 'value' = erhobener Wert; 'topic' = thematische Kategorie des Indikators (Liste aller Indikatoren siehe Readme unter "Weiterführende Informationen"); 'variable_short' = Kurzbezeichnung des Indikators (kein String); 'variable_long' = längere Bezeichnung des Indikators (String); 'location' = räumlicher Bezug der Erhebung, 'unit' = Masseinheit des erhobenen Werts; 'source' = Quelle der erhobenen Daten, 'update' = Aktualisierungsfrequenz, 'public' = Status der Veröffentlichung (ja/nein), 'description' = URL mit Beschreibung zur Grundlage der jeweiligen Datenerhebung, Hinweisen zur Methodik sowie Weiteren Informationen.
# Issued                   : 2021-10-04T17:04:16
# Modified                 : 2021-10-25T11:18:20
# Rights                   : NonCommercialAllowed-CommercialAllowed-ReferenceRequired

df <- read_delim('https://raw.githubusercontent.com/statistikZH/covid19monitoring/master/covid19socialmonitoring.csv')

# Distribution 1
# Ktzhdistid               : 1887
# Title                    : Metadaten aller Indikatoren im COVID_19 Gesellschaftsmonitoring des Kantons Zürich
# Description              : Variabeln: 'id' = Kombination von 'variable_short' und 'location' ergibt eindeutigen Identifkator; 'topic' = thematische Kategorie des Indikators; 'variable_short' = Kurzbezeichnung des Indikators (kein String); 'variable_long' = längere Bezeichnung des Indikators (String); 'location' = räumlicher Bezug der Erhebung, 'unit' = Masseinheit des erhobenen Werts; 'source' = Quelle der erhobenen Daten, 'update' = Aktualisierungsfrequenz, 'public' = Status der Veröffentlichung (ja/nein), 'description' = URL mit Beschreibung zur Grundlage der jeweiligen Datenerhebung, Hinweisen zur Methodik sowie Weiteren Informationen; 'last_modified' = Datum der letzten Aktualisierung; 'date_first_obs' = Startdatum der Zeitreihe (d.i. die erste erhobene Beobachtung); 'date_last_obs' = Enddatum der Zeitreihe (d.i. die letzte erhobene Beobachtung); 'sort' = alphabetische Sortierungsvariable nach 'topic' und 'variable_long'.
# Issued                   : 2021-10-04T17:38:30
# Modified                 : 2021-10-25T11:18:07
# Rights                   : NonCommercialAllowed-CommercialAllowed-ReferenceRequired

df <- read_delim('https://raw.githubusercontent.com/statistikZH/covid19monitoring/master/Metadata.csv')



```

# Analyze data

```{r}

glimpse(df)
str(df)
skim(df)

head(df)
tail(df)

```

# Continue your code here...

```{r}

```

------------------------------------------------------------------------

# Questions about the data?

Statistisches Amt des Kantons Zürich | Analysen & Studien | peter.moser@statistik.ji.zh.ch
