---
title: "Open Government Data, provided by Canton Zurich"
date: "2023-09-15"
output: html_document
---

## Dataset: Gesamtsteuerfuss (ohne Kirchen) [%]

Bezogener Gesamtsteuerfuss ohne Kirchen in Prozent der einfachen Staatssteuer, gewichtet mit der Steuerkraft des jeweiligen Jahres. Zeitreihe ab 2012 (neues Finanzausgleichsgesetz). Details zu angewendeten Steuerfüssen sind direkt bei den jeweiligen Gemeinden einzuholen. Die Daten des aktuellsten Jahr sind provisorisch.

[Direct data shop link for dataset](https://www.zh.ch/de/politik-staat/opendata.html#/datasets/88@statistisches-amt-kanton-zuerich)

Auto generated R starter code for data set 88@statistisches-amt-kanton-zuerich.

## Metadata

- **Issued** `2016-01-20T20:16:00`
- **Modified** `2023-08-25T10:51:47`
- **Startdate** `2012-12-31`
- **Enddate** `2022-12-31`
- **Theme** `['Öffentliche Verwaltung und Finanzen']`
- **Keyword** `['bezirke', 'gemeinden', 'gemeindesteuerfuesse', 'gemeindesteuern', 'ogd']`
- **Publisher** `['Statistisches Amt des Kantons Zürich']`
- **Landingpage** `https://www.zh.ch/de/politik-staat/gemeinden/gemeindeportraet.html`


# Load packages

```{r}

library(tidyverse)
library(skimr)

```

# Load data

-   The dataset has 1 distribution(s) in CSV format.
-   All available CSV distributions are listed below and can be read into a tibble.

```{r}

# Distribution 0
# Ktzhdistid               : 71
# Title                    : Gesamtsteuerfuss (ohne Kirchen) [%]
# Description              : None
# Issued                   : 2016-01-21T16:30:35
# Modified                 : 2023-08-25T10:51:47
# Rights                   : NonCommercialAllowed-CommercialAllowed-ReferenceRequired

df <- read_delim('https://www.web.statistik.zh.ch/ogd/data/KANTON_ZUERICH_65.csv')



```

# Analyze data

```{r}

glimpse(df)
str(df)
skim(df)

head(df)
tail(df)

```

# Continue your code here...

```{r}

```

------------------------------------------------------------------------

# Questions about the data?

Statistisches Amt des Kantons Zürich | Data Shop | datashop@statistik.zh.ch
